# Diŧionario de lengua vèneta
#
# Venetan hunspell affix file
# Copyright (C) 2016–2019 Mauro Trevisan
#
# This file is distributed under GPL license.
#
# This file is part of the "diŧionario de lengua vèneta".
#
# The "diŧionario de lengua vèneta" is free software; you can redistribute
# it and/or modify it under the terms of the GNU General Public License as
# published by the Free Software Foundation; either version 3 of the
# License, or (at your option) any later version.
#
# The "diŧionario de lengua vèneta" is distributed in the hope that it
# will be useful, but WITHOUT ANY WARRANTY; without even the implied
# warranty of MERCHANTABILITY or FITNESS FOR A PARTICULAR PURPOSE. See the
# GNU General Public License for more details.
#
# You should have received a copy of the GNU General Public
# License along with the "diŧionario de lengua vèneta", if not,
# see <http://www.gnu.org/licenses/>.

SET UTF-8

NAME Diŧionario de lengua vèneta
VERSION 2.4.0 (2020/03/08)
HOME http://parnodexmentegar.orgfree.com/
LANG vec-IT


TRY eaoinrtlƚsdkpvmuèxgfàòbíhéŧójɉñcúSđLȽIPETKVAMDNFBRJGCOUĐXÀÈŦHɈÒÑÍÉÓÚʼïÏüÜ-‒–

KEY esdr|redft|trfg|uhji|iujko|oiklp|polòè|èpòà|as|saedx|dserfcx|fdrtgvc|gfthbv|hgujnb|jhuikmn|kjiolm|lkopò|òlpèà-|àòèù-|ùà|xsdc|cxdfv|vcfgb|bvghn|nbhjm|mnjk|ìèòà

WORDCHARS -–ʼ

# figure and en dashes
BREAK 2
BREAK ‒
BREAK --

# affix rules can strip full words, not only one less characters
FULLSTRIP

# suggest the right forms for words which incorrectly choose the wrong letter from a related set more than once in a word
MAP 22
MAP aà
MAP eè
MAP eé
MAP ií
MAP iï
MAP ïí
MAP oò
MAP oó
MAP uú
MAP uü
MAP üú
MAP AÀ
MAP EÈ
MAP EÉ
MAP IÍ
MAP IÏ
MAP ÏÍ
MAP OÒ
MAP OÓ
MAP UÚ
MAP UÜ
MAP ÜÚ

# replace input characters
ICONV 19
ICONV dh đ
ICONV Dh Đ
ICONV DH Đ
ICONV fh f
ICONV Fh F
ICONV FH F
ICONV jh ɉ
ICONV Jh Ɉ
ICONV JH Ɉ
ICONV lh ƚ
ICONV Lh Ƚ
ICONV LH Ƚ
ICONV nh ñ
ICONV Nh Ñ
ICONV NH Ñ
ICONV th ŧ
ICONV Th Ŧ
ICONV TH Ŧ
ICONV ' ʼ

# frequently switched character groups
REP 128
REP a à
REP e è
REP e é
REP i í
REP ì í
REP o ò
REP o ó
REP u ú
REP ù ú
REP d đ
REP s x
REP x s
REP ʼ ʼ_
REP - ‒
REP - –
REP – ‒
REP – -
REP ‒ -
REP ‒ –
REP mb nb
REP mp np
REP sb xb
REP xc sc
REP sd xd
REP sđ xđ
REP xf sf
REP sg xg
REP sj xj
REP sɉ xɉ
REP xk sk
REP sl xl
REP sm xm
REP sn xn
REP sñ xñ
REP xp sp
REP sr xr
REP ss xs
REP xt st
REP xŧ sŧ
REP sv xv
REP sx xx
REP antel anté_ʼl
REP an_tel anté_ʼl
REP an_te anté
REP an_té anté
REP intel inté_ʼl
REP in_tel inté_ʼl
REP in_te inté
REP in_té inté
REP ^di de
REP ^ri re
REP iko$ ego
REP iki$ egi
REP ika$ ega
REP ike$ ege
REP itor$ idor
REP ator$ ador
REP etor$ edor
REP ae aƚe
REP àe àƚe
REP ee eƚe
REP èe èƚe
REP ée éƚe
REP ie iƚe
REP íe íƚe
REP oe oƚe
REP òe òƚe
REP óe óƚe
REP ue uƚe
REP úe úƚe
REP aè aƚè
REP eè eƚè
REP iè iƚè
REP oè oƚè
REP uè uƚè
REP aé aƚé
REP eé eƚé
REP ié iƚé
REP oé oƚé
REP ué uƚé
REP ai aƚi
REP ài àƚi
REP ei eƚi
REP èi èƚi
REP éi éƚi
REP ii iƚi
REP íi íƚi
REP oi oƚi
REP òi òƚi
REP ói óƚi
REP ui uƚi
REP úi úƚi
REP aí aƚí
REP eí eƚí
REP ií iƚí
REP oí oƚí
REP uí uƚí
REP ^ea ƚa
REP ^ee ƚe
REP ^ji ƚi
REP ^eo ƚo
REP ^iu ƚu
REP ^ju ƚu
REP aeo aƚo
REP àeo àƚo
REP ueo uƚo
REP úeo úƚo
REP oeo oƚo
REP òeo òƚo
REP óeo óƚo
REP ueo uƚo
REP úeo úƚo
REP aeò aƚò
REP oeò oƚò
REP ueò uƚò
REP aeó aƚó
REP oeó oƚó
REP ueó uƚó
REP aeu aƚu
REP àeu àƚu
REP oeu oƚu
REP òeu òƚu
REP óeu óƚu
REP ueu uƚu
REP úeu úƚu
REP aeú aƚú
REP oeú oƚú
REP ueú uƚú


FLAG long


# avoid wrong spelling of letterwords (km, GHz, DVD, ...)
KEEPCASE Z0

NEEDAFFIX N0

# FIXME
# Se pòl katar un metaplaxmo de deklinaŧion a la 2a koniug. par tuti i mòdi e i tenpi fora ke inté ʼl infenío, partiŧipio ativo, e xerundio
# Se pòl katar un metaplaxmo da la 3a koniug. a la 2a koniug. intel partiŧipio pasivo ko la dexinenŧa in –st–, e intel xerundio
# 1a > 2a	par tuti i mòdi e i tenpi fora ke inté ʼl infenío, partiŧipio ativo, e xerundio
# 3a > 2a	par tuti i mòdi e i tenpi fora ke inté ʼl infenío, partiŧipio ativo e pasivo ko la dexinenŧa in –do


# ---

#															-àr	-ér		'-er			-ír			-ír/is
#T1														kantà	valé		kréde			dormí			fení
#T2	=	T1: aŧento PVT > VT						kantà	valé		kredé			dormí			fení
#T3	=	T1: aŧento VT > (A)PVT | í > <ís>i	kànta	vàle		kréde			dòrmi			fenísi
#T4	=	T1: senŧa aŧento							kanta	vale		krede			dormi			feni
#T5	=	T2: à > é | (é > í) | (í > é)			kanté	valé/(í)	kredé/(í)	dormí/(é)	fení/(é)
#T6	=	T2: é > ú									kantà	valú		kredú			dormí			fení
#T7	=	T2: í > é									kantà	valé		kredé			dormé			fené
#T8	=	T3: VT > Ø									kànt	vàl		kréd			dòrm			fenís
#T9	=	T3: e > i									kànta	vàli		krédi			dòrmi			fenísi
#T10	=	T3: i > e									kànta	vàle		kréde			dòrme			feníse
#T11	=	T4: VT > Ø									kant	val		kred			dorm			fen
#T12	=	T8: senŧa aŧento							kant	val		kred			dorm			fenis

#						1a												2a														3a
#						sing.			pl.							sing.						pl.
#IND. PREX.*		T8 + [oe]	T5 + mo						T8 + i					T5							T10
#										T12 + ón													T12 + é					(ant. T8 + e)
#										T12 + én
#DHONTAT. PREX.	T8 + [ae]	T5 + mo						T8 + i					T5							T8 + [ea]
#										T12 + (i)ón(e)											T12 + é([dg]e)
#										T12 + én(e)
#IND. INPARF.*		T2 + v[aeo]	T2 + vimo					T2 + vi					T2 + vi					T2 + va
#										T11 + (iv)(i)ón(s[ei])								T11 + (iv)ié
#										T11 + (iv)én(s[ei])
#DHONTAT. INPARF.	T2 + se		T2 + simo					T2 + si					T2 + si					T2 + se
#										T11 + (is)(i)ón(e/s[ei])							T11 + (is)ié([dg]e)
#										T11 + (is)én(e/s[ei])
#IND. FUT.*			T4 + r[òàè]	T4 + r[éí]mo				T4 + rà					T4 + r[éí]				T4 + rà
#										T4 + rón
#										T4 + rén
#KOND. PREX.		T4 + rí[ae]	T4 + résimo					T4 + ría					T4 + rési				T4 + ría/e
#										T4 + r(is)(i)ón(s[ei])								T4 + r(is)ié
#										T4 + r(is)én(s[ei])
#						(ant. T4 + rà(v)e*)
#KOM. PREX.			--				--								T9							T5							--
#																									T12 + é
#INF. SÉNPLISE	T1 + r(e)
#PART. ATIVO	T7 + nte
#PART. PASIVO	T6 + d[oiae], T6 + ([oiae])
#					T2 + st[oiae]
#					T7 + st[oiae]
#XER. SÉNPLISE	T2 + n[dt]o
#					T7 + n[dt]o
# mòdi ko 'l asterisko i vòl dir ke i gà anka la deklinaŧion interogativa

#kantar/a0a1a2Ᵽ0ⱣlⱣƚ
#kanto/a0a1a2Ᵽ0ⱣlⱣƚĪ1Ī2FS
#kàntoe/a0a1a2I1

#kantar/t1t2n2l2t4n4l4t5l5t6t7t9l9tøtɨtʉnʉlʉⱣ0ⱣlP0Pl, kanto/t8n8l8FS, kàntoe/I1
#-àr:			kantar/t1t2n2l2ƚ2t4n4l4ƚ4t5l5ƚ5t6t7t9l9ƚ9tøtɨtʉnʉlʉƚʉⱣ0ⱣlⱣƚP0PlPƚ, kanto/t8n8l8ƚ8FS, kàntoe/I1
#-ér:			valer/t1t2n2l2ƚ2t4n4l4ƚ4t5l5ƚ5t6t7n7l7ƚ7t9l9ƚ9tøtɨtʉnʉlʉƚʉⱣ0ⱣlⱣƚP0PlPƚ, valo/t8n8l8ƚ8FS, vàloe/I1
#'-er:		kréder/t1n1Ᵽ0ⱣlⱣƚR0RlRƚ, kredo/t8n8l8ƚ8FS, krédoe/I1, krederò/t2n2l2ƚ2t4n4l4ƚ4t5l5ƚ5t6t7n7l7ƚ7t9l9ƚ9tøløƚøtɨtʉnʉlʉƚʉ
#-ír:			dormir/t1t2n2l2ƚ2t4n4l4ƚ4t5l5ƚ5t6t7n7l7ƚ7tɨⱣ0ⱣlⱣƚP0PlPƚ, dòrmo/t8n8l8ƚ8t9l9ƚ9tønʉFS, dòrmoe/I1
#-ír/is::	fenir/t1t2n2l2ƚ2t4n4l4ƚ4t5l5ƚ5t6t7n7l7ƚ7tɨⱣ0ⱣlⱣƚP0PlPƚ, feniso/t8n8l8ƚ8t9l9ƚ9tøtʉnʉlʉƚʉFS, fenísoe/I1


# tèma 1
# -àr, -ér, '-er, -ír, -ír/is: skomenŧiando da 'l infenío
SFX t1 Y 1
SFX t1 0 e r	ts:infinitive+simple	# T1 + r(e)

SFX n1 Y 12
SFX n1 ànder andre ànder	ts:infinitive+simple
SFX n1 énder endre énder	ts:infinitive+simple
SFX n1 ónder ondre ónder	ts:infinitive+simple
SFX n1 únder undre únder	ts:infinitive+simple
SFX n1 er re èder	ts:infinitive+simple
SFX n1 er tre èser	ts:infinitive+simple
SFX n1 er re [èò][nr]der	ts:infinitive+simple
SFX n1 àder adre àder	ts:infinitive+simple
SFX n1 éder edre éder	ts:infinitive+simple
SFX n1 íder idre íder	ts:infinitive+simple
SFX n1 úder udre úder	ts:infinitive+simple
SFX n1 àlder aldre àlder	ts:infinitive+simple


# tèma 2 (from T1: aŧento PVT > VT)
# -àr, -ér, -ír, -ír/is: skomenŧiando da 'l infenío
# '-er: skomenŧiando da 'l indikativo futuro de prima parsona singolar
SFX t2 Y 92
SFX t2 r va/Ī1 [aei]r	ts:indicative+imperfect is:first+singular	# T2 + (v)a
SFX t2 ar àva/I1N0 ar	ts:indicative+imperfect is:first+singular	# T2 + (v)a
SFX t2 er éva/I1N0 er	ts:indicative+imperfect is:first+singular	# T2 + (v)a
SFX t2 ir íva/I1N0 ir	ts:indicative+imperfect is:first+singular	# T2 + (v)a
SFX t2 ar àa/Ī1I1 ar	ts:indicative+imperfect is:first+singular	# T2 + (v)a
SFX t2 er éa/Ī1I1 er	ts:indicative+imperfect is:first+singular	# T2 + (v)a
SFX t2 ir ía/Ī1I1 ir	ts:indicative+imperfect is:first+singular	# T2 + (v)a
SFX t2 rò va/Ī1 erò	ts:indicative+imperfect is:first+singular	# T2 + (v)a
SFX t2 erò éva/I1N0 erò	ts:indicative+imperfect is:first+singular	# T2 + (v)a
SFX t2 erò éa/Ī1I1 erò	ts:indicative+imperfect is:first+singular	# T2 + (v)a
SFX t2 r ve/Ī1 [aei]r	ts:indicative+imperfect is:first+singular	# T2 + (v)e
SFX t2 ar àve/I1N0 ar	ts:indicative+imperfect is:first+singular	# T2 + (v)e
SFX t2 er éve/I1N0 er	ts:indicative+imperfect is:first+singular	# T2 + (v)e
SFX t2 ir íve/I1N0 ir	ts:indicative+imperfect is:first+singular	# T2 + (v)e
SFX t2 ar àe/Ī1I1 ar	ts:indicative+imperfect is:first+singular	# T2 + (v)e
SFX t2 er ée/Ī1I1 er	ts:indicative+imperfect is:first+singular	# T2 + (v)e
SFX t2 ir íe/Ī1I1 ir	ts:indicative+imperfect is:first+singular	# T2 + (v)e
SFX t2 rò ve/Ī1 erò	ts:indicative+imperfect is:first+singular	# T2 + (v)e
SFX t2 erò éve/I1N0 erò	ts:indicative+imperfect is:first+singular	# T2 + (v)e
SFX t2 erò ée/Ī1I1 erò	ts:indicative+imperfect is:first+singular	# T2 + (v)e
SFX t2 r vo/Ī1 [aei]r	ts:indicative+imperfect is:first+singular	# T2 + (v)o
SFX t2 ar àvo/I1N0 ar	ts:indicative+imperfect is:first+singular	# T2 + (v)o
SFX t2 er évo/I1N0 er	ts:indicative+imperfect is:first+singular	# T2 + (v)o
SFX t2 ir ívo/I1N0 ir	ts:indicative+imperfect is:first+singular	# T2 + (v)o
SFX t2 ar ào/Ī1I1 ar	ts:indicative+imperfect is:first+singular	# T2 + (v)o
SFX t2 er éo/Ī1I1 er	ts:indicative+imperfect is:first+singular	# T2 + (v)o
SFX t2 ir ío/Ī1I1 ir	ts:indicative+imperfect is:first+singular	# T2 + (v)o
SFX t2 rò vo/Ī1 erò	ts:indicative+imperfect is:first+singular	# T2 + (v)o
SFX t2 erò évo/I1N0 erò	ts:indicative+imperfect is:first+singular	# T2 + (v)o
SFX t2 erò éo/Ī1I1 erò	ts:indicative+imperfect is:first+singular	# T2 + (v)o
SFX t2 ar àvimo/Ī2I2 ar	ts:indicative+imperfect is:first+plural	# T2 + (v)imo
SFX t2 ar àimo/Ī2I2 ar	ts:indicative+imperfect is:first+plural	# T2 + (v)imo
SFX t2 er évimo/Ī2I2 er	ts:indicative+imperfect is:first+plural	# T2 + (v)imo
SFX t2 er éimo/Ī2I2 er	ts:indicative+imperfect is:first+plural	# T2 + (v)imo
SFX t2 erò évimo/Ī2I2 erò	ts:indicative+imperfect is:first+plural	# T2 + (v)imo
SFX t2 erò éimo/Ī2I2 erò	ts:indicative+imperfect is:first+plural	# T2 + (v)imo
SFX t2 ir ívimo/Ī2I2 ir	ts:indicative+imperfect is:first+plural	# T2 + (v)imo
SFX t2 ir íimo/Ī2I2 ir	ts:indicative+imperfect is:first+plural	# T2 + (v)imo
SFX t2 r vi/Ī3 [aei]r	ts:indicative+imperfect is:second+singular	# T2 + (v)i
SFX t2 ar àvi/I3N0 ar	ts:indicative+imperfect is:second+singular	# T2 + (v)i
SFX t2 er évi/I3N0 er	ts:indicative+imperfect is:second+singular	# T2 + (v)i
SFX t2 ir ívi/I3N0 ir	ts:indicative+imperfect is:second+singular	# T2 + (v)i
SFX t2 ar ài/Ī3I3 ar	ts:indicative+imperfect is:second+singular	# T2 + (v)i
SFX t2 er éi/Ī3I3 er	ts:indicative+imperfect is:second+singular	# T2 + (v)i
SFX t2 ir íi/Ī3I3 ir	ts:indicative+imperfect is:second+singular	# T2 + (v)i
SFX t2 rò vi/Ī3 erò	ts:indicative+imperfect is:second+singular	# T2 + (v)i
SFX t2 erò évi/I3N0 erò	ts:indicative+imperfect is:second+singular	# T2 + (v)i
SFX t2 erò éi/Ī3I3 erò	ts:indicative+imperfect is:second+singular	# T2 + (v)i
SFX t2 r vi/Ī4 [aei]r	ts:indicative+imperfect is:second+plural	# T2 + (v)i
SFX t2 ar àvi/I4N0 ar	ts:indicative+imperfect is:second+plural	# T2 + (v)i
SFX t2 er évi/I4N0 er	ts:indicative+imperfect is:second+plural	# T2 + (v)i
SFX t2 ir ívi/I4N0 ir	ts:indicative+imperfect is:second+plural	# T2 + (v)i
SFX t2 ar ài/Ī4I4 ar	ts:indicative+imperfect is:second+plural	# T2 + (v)i
SFX t2 er éi/Ī4I4 er	ts:indicative+imperfect is:second+plural	# T2 + (v)i
SFX t2 ir íi/Ī4I4 ir	ts:indicative+imperfect is:second+plural	# T2 + (v)i
SFX t2 rò vi/Ī4 erò	ts:indicative+imperfect is:second+plural	# T2 + (v)i
SFX t2 erò évi/I4N0 erò	ts:indicative+imperfect is:second+plural	# T2 + (v)i
SFX t2 erò éi/Ī4I4 erò	ts:indicative+imperfect is:second+plural	# T2 + (v)i
SFX t2 r va [aei]r	ts:indicative+imperfect is:third	# T2 + (v)a
SFX t2 ar àa ar	ts:indicative+imperfect is:third	# T2 + (v)a
SFX t2 er éa er	ts:indicative+imperfect is:third	# T2 + (v)a
SFX t2 ir ía ir	ts:indicative+imperfect is:third	# T2 + (v)a
SFX t2 rò va erò	ts:indicative+imperfect is:third	# T2 + (v)a
SFX t2 erò éa erò	ts:indicative+imperfect is:third	# T2 + (v)a
SFX t2 r se [aei]r	ts:subjunctive+imperfect is:first+singular	# T2 + se
SFX t2 rò se erò	ts:subjunctive+imperfect is:first+singular	# T2 + se
SFX t2 ar àsimo ar	ts:subjunctive+imperfect is:first+plural	# T2 + simo
SFX t2 er ésimo er	ts:subjunctive+imperfect is:first+plural	# T2 + simo
SFX t2 erò ésimo erò	ts:subjunctive+imperfect is:first+plural	# T2 + simo
SFX t2 ir ísimo ir	ts:subjunctive+imperfect is:first+plural	# T2 + simo
SFX t2 r si [aei]r	ts:subjunctive+imperfect is:second+singular	# T2 + si
SFX t2 rò si erò	ts:subjunctive+imperfect is:second+singular	# T2 + si
SFX t2 r si [aei]r	ts:subjunctive+imperfect is:second+plural	# T2 + si
SFX t2 rò si erò	ts:subjunctive+imperfect is:second+plural	# T2 + si
SFX t2 r se [aei]r	ts:subjunctive+imperfect is:third	# T2 + se
SFX t2 rò se erò	ts:subjunctive+imperfect is:third	# T2 + se
SFX t2 r sto/A1 [aei]r	ts:participle+passive is:singular+masculine	# T2 + st[oiae]
SFX t2 rò sto/A1 erò	ts:participle+passive is:singular+masculine	# T2 + st[oiae]
SFX t2 r ndo/Ᵽ0 [aei]r	ts:gerund+simple	# T2 + ndo = T7 + ndo
SFX t2 ar àndo/P0N0 ar	ts:gerund+simple	# T2 + ndo = T7 + ndo
SFX t2 er éndo/P0N0 er	ts:gerund+simple	# T2 + ndo = T7 + ndo
SFX t2 ir índo/P0N0 ir	ts:gerund+simple	# T2 + ndo = T7 + ndo
SFX t2 rò ndo/Ᵽ0 erò	ts:gerund+simple	# T2 + ndo
SFX t2 erò éndo/P0N0 erò	ts:gerund+simple	# T2 + ndo
SFX t2 r nto/Ᵽ0 [aei]r	ts:gerund+simple	# T2 + nto = T7 + nto
SFX t2 ar ànto/P0N0 ar	ts:gerund+simple	# T2 + ndo = T7 + ndo
SFX t2 er énto/P0N0 er	ts:gerund+simple	# T2 + ndo = T7 + ndo
SFX t2 er ènto/Ᵽ0P0 er	ts:gerund+simple	# T2 + nto
SFX t2 ir ínto/P0N0 ir	ts:gerund+simple	# T2 + ndo = T7 + ndo
SFX t2 rò nto/Ᵽ0 erò	ts:gerund+simple	# T2 + nto
SFX t2 erò énto/P0N0 erò	ts:gerund+simple	# T2 + nto
SFX t2 erò ènto/Ᵽ0P0 erò	ts:gerund+simple	# T2 + nto

SFX n2 Y 70
SFX n2 ar eva/Ī1 ar	ts:indicative+imperfect is:first+singular	# T2 + (v)a, T2 = T1: aŧento PVT > VT | à > é
SFX n2 ar éva/I1N0 ar	ts:indicative+imperfect is:first+singular	# T2 + (v)a, T2 = T1: aŧento PVT > VT | à > é
SFX n2 ar éa/Ī1I1 ar	ts:indicative+imperfect is:first+singular	# T2 + (v)a, T2 = T1: aŧento PVT > VT | à > é
SFX n2 ar eve/Ī1 ar	ts:indicative+imperfect is:first+singular	# T2 + (v)e, T2 = T1: aŧento PVT > VT | à > é
SFX n2 ar éve/I1N0 ar	ts:indicative+imperfect is:first+singular	# T2 + (v)e, T2 = T1: aŧento PVT > VT | à > é
SFX n2 ar ée/Ī1I1 ar	ts:indicative+imperfect is:first+singular	# T2 + (v)e, T2 = T1: aŧento PVT > VT | à > é
SFX n2 ar evo/Ī1 ar	ts:indicative+imperfect is:first+singular	# T2 + (v)o, T2 = T1: aŧento PVT > VT | à > é
SFX n2 ar évo/I1N0 ar	ts:indicative+imperfect is:first+singular	# T2 + (v)o, T2 = T1: aŧento PVT > VT | à > é
SFX n2 ar éo/Ī1I1 ar	ts:indicative+imperfect is:first+singular	# T2 + (v)o, T2 = T1: aŧento PVT > VT | à > é
SFX n2 ar évimo/Ī2I2 ar	ts:indicative+imperfect is:first+plural	# T2 + (v)imo, T2 = T1: aŧento PVT > VT | à > é
SFX n2 ar éimo/Ī2I2 ar	ts:indicative+imperfect is:first+plural	# T2 + (v)imo, T2 = T1: aŧento PVT > VT | à > é
SFX n2 r va/Ī3 [aei]r	ts:indicative+imperfect is:second+singular	# T2 + (v)a
SFX n2 ar àva/I3N0 ar	ts:indicative+imperfect is:second+singular	# T2 + (v)a
SFX n2 er éva/I3N0 er	ts:indicative+imperfect is:second+singular	# T2 + (v)a
SFX n2 ir íva/I3N0 ir	ts:indicative+imperfect is:second+singular	# T2 + (v)a
SFX n2 ar àa/Ī3I3 ar	ts:indicative+imperfect is:second+singular	# T2 + (v)a
SFX n2 er éa/Ī3I3 er	ts:indicative+imperfect is:second+singular	# T2 + (v)a
SFX n2 ir ía/Ī3I3 ir	ts:indicative+imperfect is:second+singular	# T2 + (v)a
SFX n2 rò va/Ī3 erò	ts:indicative+imperfect is:second+singular	# T2 + (v)a
SFX n2 erò éva/I3N0 erò	ts:indicative+imperfect is:second+singular	# T2 + (v)a
SFX n2 erò éa/Ī3I3 erò	ts:indicative+imperfect is:second+singular	# T2 + (v)a
SFX n2 ar evi/Ī3 ar	ts:indicative+imperfect is:second+singular	# T2 + (v)i, T2 = T1: aŧento PVT > VT | à > é
SFX n2 ar évi/I3N0 ar	ts:indicative+imperfect is:second+singular	# T2 + (v)i, T2 = T1: aŧento PVT > VT | à > é
SFX n2 ar éi/Ī3I3 ar	ts:indicative+imperfect is:second+singular	# T2 + (v)i, T2 = T1: aŧento PVT > VT | à > é
SFX n2 ar evi/Ī4 ar	ts:indicative+imperfect is:second+plural	# T2 + (v)i, T2 = T1: aŧento PVT > VT | à > é
SFX n2 ar évi/I4N0 ar	ts:indicative+imperfect is:second+plural	# T2 + (v)i, T2 = T1: aŧento PVT > VT | à > é
SFX n2 ar éi/Ī4I4 ar	ts:indicative+imperfect is:second+plural	# T2 + (v)i, T2 = T1: aŧento PVT > VT | à > é
SFX n2 ar eva ar	ts:indicative+imperfect is:third	# T2 + (v)a, T2 = T1: aŧento PVT > VT | à > é
SFX n2 ar éa ar	ts:indicative+imperfect is:third	# T2 + (v)a, T2 = T1: aŧento PVT > VT | à > é
SFX n2 r se [aei]r	ts:subjunctive+imperfect is:second+singular	# T2 + se
SFX n2 rò se erò	ts:subjunctive+imperfect is:second+singular	# T2 + se
SFX n2 ar ese ar	ts:subjunctive+imperfect is:first+singular	# T2 + se, T2 = T1: aŧento PVT > VT | à > é
SFX n2 ar esi ar	ts:subjunctive+imperfect is:second+singular	# T2 + si, T2 = T1: aŧento PVT > VT | à > é
SFX n2 ar esi ar	ts:subjunctive+imperfect is:second+plural	# T2 + si, T2 = T1: aŧento PVT > VT | à > é
SFX n2 ar ese ar	ts:subjunctive+imperfect is:third	# T2 + se, T2 = T1: aŧento PVT > VT | à > é
SFX n2 ar ésimo ar	ts:subjunctive+imperfect is:second+plural	# T2 + simo, T2 = T1: aŧento PVT > VT | à > é
SFX n2 ar esto/A1FS ar	ts:participle+passive is:singular+masculine	# T2 + st[oiae], T2 = T1: aŧento PVT > VT | à > é
SFX n2 ir eva/Ī1 ir	ts:indicative+imperfect is:first+singular	# T2 + (v)a, T2 = T1: aŧento PVT > VT | í > é
SFX n2 ir éva/I1N0 ir	ts:indicative+imperfect is:first+singular	# T2 + (v)a, T2 = T1: aŧento PVT > VT | í > é
SFX n2 ir éa/Ī1I1 ir	ts:indicative+imperfect is:first+singular	# T2 + (v)a, T2 = T1: aŧento PVT > VT | í > é
SFX n2 ir eve/Ī1 ir	ts:indicative+imperfect is:first+singular	# T2 + (v)e, T2 = T1: aŧento PVT > VT | í > é
SFX n2 ir éve/I1N0 ir	ts:indicative+imperfect is:first+singular	# T2 + (v)e, T2 = T1: aŧento PVT > VT | í > é
SFX n2 ir ée/Ī1I1 ir	ts:indicative+imperfect is:first+singular	# T2 + (v)e, T2 = T1: aŧento PVT > VT | í > é
SFX n2 ir evo/Ī1 ir	ts:indicative+imperfect is:first+singular	# T2 + (v)o, T2 = T1: aŧento PVT > VT | í > é
SFX n2 ir évo/I1N0 ir	ts:indicative+imperfect is:first+singular	# T2 + (v)o, T2 = T1: aŧento PVT > VT | í > é
SFX n2 ir éo/Ī1I1 ir	ts:indicative+imperfect is:first+singular	# T2 + (v)o, T2 = T1: aŧento PVT > VT | í > é
SFX n2 ir évimo/Ī2I2 ir	ts:indicative+imperfect is:first+plural	# T2 + (v)imo, T2 = T1: aŧento PVT > VT | í > é
SFX n2 ir éimo/Ī2I2 ir	ts:indicative+imperfect is:first+plural	# T2 + (v)imo, T2 = T1: aŧento PVT > VT | í > é
SFX n2 ir evi/Ī3 ir	ts:indicative+imperfect is:second+singular	# T2 + (v)i, T2 = T1: aŧento PVT > VT | í > é
SFX n2 ir évi/I3N0 ir	ts:indicative+imperfect is:second+singular	# T2 + (v)i, T2 = T1: aŧento PVT > VT | í > é
SFX n2 ir éi/Ī3I3 ir	ts:indicative+imperfect is:second+singular	# T2 + (v)i, T2 = T1: aŧento PVT > VT | í > é
SFX n2 ir evi/Ī4 ir	ts:indicative+imperfect is:second+plural	# T2 + (v)i, T2 = T1: aŧento PVT > VT | í > é
SFX n2 ir évi/I4N0 ir	ts:indicative+imperfect is:second+plural	# T2 + (v)i, T2 = T1: aŧento PVT > VT | í > é
SFX n2 ir éi/Ī4I4 ir	ts:indicative+imperfect is:second+plural	# T2 + (v)i, T2 = T1: aŧento PVT > VT | í > é
SFX n2 ir eva ir	ts:indicative+imperfect is:third	# T2 + (v)a, T2 = T1: aŧento PVT > VT | í > é
SFX n2 ir éa ir	ts:indicative+imperfect is:third	# T2 + (v)a, T2 = T1: aŧento PVT > VT | í > é
SFX n2 ir ese ir	ts:subjunctive+imperfect is:first+singular	# T2 + se, T2 = T1: aŧento PVT > VT | í > é
SFX n2 ir ésimo ir	ts:subjunctive+imperfect is:first+plural	# T2 + simo, T2 = T1: aŧento PVT > VT | í > é
SFX n2 ir esi ir	ts:subjunctive+imperfect is:second+singular	# T2 + si, T2 = T1: aŧento PVT > VT | í > é
SFX n2 ir esi ir	ts:subjunctive+imperfect is:second+plural	# T2 + si, T2 = T1: aŧento PVT > VT | í > é
SFX n2 ir ese ir	ts:subjunctive+imperfect is:third	# T2 + se, T2 = T1: aŧento PVT > VT | í > é
SFX n2 ir esto/A1FS ir	ts:participle+passive is:singular+masculine	# T2 + st[oiae], T2 = T1: aŧento PVT > VT | í > é
SFX n2 ir endo/Ᵽ0Ᵽl ir	ts:gerund+simple	# T2 + ndo, T2 = T1: aŧento PVT > VT | í > é
SFX n2 ir ento/Ᵽ0ⱣlFS ir	ts:gerund+simple	# T2 + nto, T2 = T1: aŧento PVT > VT | í > é
SFX n2 r st [aei]r	ts:participle+passive is:singular+masculine	# T2 + st[oiae]
SFX n2 rò st erò	ts:participle+passive is:singular+masculine	# T2 + st[oiae]
SFX n2 r nt [aei]r	ts:gerund+simple	# T2 + nto = T7 + nto
SFX n2 er ènt er	ts:gerund+simple	# T2 + nto = T7 + nto
SFX n2 rò nt erò	ts:gerund+simple	# T2 + nto = T7 + nto
SFX n2 erò ènt erò	ts:gerund+simple	# T2 + nto = T7 + nto

# senŧa èle vanesente
SFX l2 Y 30
SFX l2 r va/Ī5N0 [aei]r	ts:indicative+imperfect is:third	# T2 + (v)a
SFX l2 ar àva/I5N0 ar	ts:indicative+imperfect is:third	# T2 + (v)a
SFX l2 er éva/I5N0 er	ts:indicative+imperfect is:third	# T2 + (v)a
SFX l2 ir íva/I5N0 ir	ts:indicative+imperfect is:third	# T2 + (v)a
SFX l2 ar àa/Ī5I5N0 ar	ts:indicative+imperfect is:third	# T2 + (v)a
SFX l2 er éa/Ī5I5N0 er	ts:indicative+imperfect is:third	# T2 + (v)a
SFX l2 ir ía/Ī5I5N0 ir	ts:indicative+imperfect is:third	# T2 + (v)a
SFX l2 rò va/Ī5N0 erò	ts:indicative+imperfect is:third	# T2 + (v)a
SFX l2 erò éva/I5N0 erò	ts:indicative+imperfect is:third	# T2 + (v)a
SFX l2 erò éa/Ī5I5N0 erò	ts:indicative+imperfect is:third	# T2 + (v)a
SFX l2 ar eva/Ī5N0 ar	ts:indicative+imperfect is:third	# T2 + (v)a, T2 = T1: aŧento PVT > VT | à > é
SFX l2 ar éva/I5N0 ar	ts:indicative+imperfect is:third	# T2 + (v)a, T2 = T1: aŧento PVT > VT | à > é
SFX l2 ar éa/Ī5I5N0 ar	ts:indicative+imperfect is:third	# T2 + (v)a, T2 = T1: aŧento PVT > VT | à > é
SFX l2 ir eva/Ī5N0 ir	ts:indicative+imperfect is:third	# T2 + (v)a, T2 = T1: aŧento PVT > VT | í > é
SFX l2 ir éva/I5N0 ir	ts:indicative+imperfect is:third	# T2 + (v)a, T2 = T1: aŧento PVT > VT | í > é
SFX l2 ir éa/Ī5I5N0 ir	ts:indicative+imperfect is:third	# T2 + (v)a, T2 = T1: aŧento PVT > VT | í > é
SFX l2 r ndo/ⱣlN0 [aei]r	ts:gerund+simple	# T2 + ndo = T7 + ndo
SFX l2 ar àndo/PlN0 ar	ts:gerund+simple	# T2 + ndo = T7 + ndo
SFX l2 er éndo/PlN0 er	ts:gerund+simple	# T2 + ndo = T7 + ndo
SFX l2 ir índo/PlN0 ir	ts:gerund+simple	# T2 + ndo = T7 + ndo
SFX l2 rò ndo/ⱣlN0 erò	ts:gerund+simple	# T2 + ndo = T7 + ndo
SFX l2 erò éndo/PlN0 erò	ts:gerund+simple	# T2 + ndo = T7 + ndo
SFX l2 r nto/ⱣlN0 [aei]r	ts:gerund+simple	# T2 + nto = T7 + nto
SFX l2 ar ànto/PlN0 ar	ts:gerund+simple	# T2 + ndo = T7 + ndo
SFX l2 er énto/PlN0 er	ts:gerund+simple	# T2 + ndo = T7 + ndo
SFX l2 er ènto/ⱣlP1N0 er	ts:gerund+simple	# T2 + nto = T7 + nto
SFX l2 ir ínto/PlN0 ir	ts:gerund+simple	# T2 + ndo = T7 + ndo
SFX l2 rò nto/ⱣlN0 erò	ts:gerund+simple	# T2 + nto = T7 + nto
SFX l2 erò énto/PlN0 erò	ts:gerund+simple	# T2 + nto = T7 + nto
SFX l2 erò ènto/ⱣlP1N0 erò	ts:gerund+simple	# T2 + nto = T7 + nto

# ko èle vanesente
SFX ƚ2 Y 30
SFX ƚ2 r va/ī5N0 [aei]r	ts:indicative+imperfect is:third	# T2 + (v)a
SFX ƚ2 ar àva/i5N0 ar	ts:indicative+imperfect is:third	# T2 + (v)a
SFX ƚ2 er éva/i5N0 er	ts:indicative+imperfect is:third	# T2 + (v)a
SFX ƚ2 ir íva/i5N0 ir	ts:indicative+imperfect is:third	# T2 + (v)a
SFX ƚ2 ar àa/ī5i5N0 ar	ts:indicative+imperfect is:third	# T2 + (v)a
SFX ƚ2 er éa/ī5i5N0 er	ts:indicative+imperfect is:third	# T2 + (v)a
SFX ƚ2 ir ía/ī5i5N0 ir	ts:indicative+imperfect is:third	# T2 + (v)a
SFX ƚ2 rò va/ī5N0 erò	ts:indicative+imperfect is:third	# T2 + (v)a
SFX ƚ2 erò éva/i5N0 erò	ts:indicative+imperfect is:third	# T2 + (v)a
SFX ƚ2 erò éa/ī5i5N0 erò	ts:indicative+imperfect is:third	# T2 + (v)a
SFX ƚ2 ar eva/ī5N0 ar	ts:indicative+imperfect is:third	# T2 + (v)a, T2 = T1: aŧento PVT > VT | à > é
SFX ƚ2 ar éva/i5N0 ar	ts:indicative+imperfect is:third	# T2 + (v)a, T2 = T1: aŧento PVT > VT | à > é
SFX ƚ2 ar éa/ī5i5N0 ar	ts:indicative+imperfect is:third	# T2 + (v)a, T2 = T1: aŧento PVT > VT | à > é
SFX ƚ2 ir eva/ī5N0 ir	ts:indicative+imperfect is:third	# T2 + (v)a, T2 = T1: aŧento PVT > VT | í > é
SFX ƚ2 ir éva/i5N0 ir	ts:indicative+imperfect is:third	# T2 + (v)a, T2 = T1: aŧento PVT > VT | í > é
SFX ƚ2 ir éa/ī5i5N0 ir	ts:indicative+imperfect is:third	# T2 + (v)a, T2 = T1: aŧento PVT > VT | í > é
SFX ƚ2 r ndo/ⱣƚN0 [aei]r	ts:gerund+simple	# T2 + ndo = T7 + ndo
SFX ƚ2 ar àndo/PƚN0 ar	ts:gerund+simple	# T2 + ndo = T7 + ndo
SFX ƚ2 er éndo/PƚN0 er	ts:gerund+simple	# T2 + ndo = T7 + ndo
SFX ƚ2 ir índo/PƚN0 ir	ts:gerund+simple	# T2 + ndo = T7 + ndo
SFX ƚ2 rò ndo/ⱣƚN0 erò	ts:gerund+simple	# T2 + ndo = T7 + ndo
SFX ƚ2 erò éndo/PƚN0 erò	ts:gerund+simple	# T2 + ndo = T7 + ndo
SFX ƚ2 r nto/ⱣƚN0 [aei]r	ts:gerund+simple	# T2 + nto = T7 + nto
SFX ƚ2 ar ànto/PƚN0 ar	ts:gerund+simple	# T2 + nto = T7 + nto
SFX ƚ2 er énto/PƚN0 er	ts:gerund+simple	# T2 + nto = T7 + nto
SFX ƚ2 er ènto/ⱣƚN0 er	ts:gerund+simple	# T2 + nto = T7 + nto
SFX ƚ2 ir ínto/PƚN0 ir	ts:gerund+simple	# T2 + nto = T7 + nto
SFX ƚ2 rò nto/ⱣƚN0 erò	ts:gerund+simple	# T2 + nto = T7 + nto
SFX ƚ2 erò énto/PƚN0 erò	ts:gerund+simple	# T2 + nto = T7 + nto
SFX ƚ2 erò ènto/ⱣƚPƚN0 erò	ts:gerund+simple	# T2 + nto = T7 + nto


# tèma 4 (from T1: senŧa aŧento)
# -àr, -ér, -ír, -ír/is: skomenŧiando da 'l infenío
# '-er: skomenŧiando da 'l indikativo futuro de prima parsona singolar
SFX t4 Y 66
SFX t4 0 ò/Ī1I1 [aei]r	ts:indicative+future is:first+singular	# T4 + rò
SFX t4 0 0/Ī1I1N0 erò	ts:indicative+future is:first+singular	# T4 + rò
SFX t4 0 à/Ī1I1 [aei]r	ts:indicative+future is:first+singular	# T4 + rà
SFX t4 ò à/Ī1I1 erò	ts:indicative+future is:first+singular	# T4 + rà
SFX t4 0 è/Ī1I1 [aei]r	ts:indicative+future is:first+singular	# T4 + rè
SFX t4 ò è/Ī1I1 erò	ts:indicative+future is:first+singular	# T4 + rè
SFX t4 0 emo/Ī2 [aei]r	ts:indicative+future is:first+plural	# T4 + remo
SFX t4 0 émo/I2N0 [aei]r	ts:indicative+future is:first+plural	# T4 + remo
SFX t4 ò emo/Ī2 erò	ts:indicative+future is:first+plural	# T4 + remo
SFX t4 ò émo/I2N0 erò	ts:indicative+future is:first+plural	# T4 + remo
SFX t4 0 imo/Ī2 [aei]r	ts:indicative+future is:first+plural	# T4 + rimo
SFX t4 0 ímo/I2N0 [aei]r	ts:indicative+future is:first+plural	# T4 + rimo
SFX t4 ò imo/Ī2 erò	ts:indicative+future is:first+plural	# T4 + rimo
SFX t4 ò ímo/I2N0 erò	ts:indicative+future is:first+plural	# T4 + rimo
SFX t4 0 à/Ī3I3 [aei]r	ts:indicative+future is:second+singular	# T4 + rà
SFX t4 ò à/Ī3I3 erò	ts:indicative+future is:second+singular	# T4 + rà
SFX t4 0 é/Ī4I4 [aei]r	ts:indicative+future is:second+plural	# T4 + ré
SFX t4 ò é/Ī4I4 erò	ts:indicative+future is:second+plural	# T4 + ré
SFX t4 0 í/Ī4I4 [aei]r	ts:indicative+future is:second+plural	# T4 + rí
SFX t4 ò í/Ī4I4 erò	ts:indicative+future is:second+plural	# T4 + rí
SFX t4 0 à [aei]r	ts:indicative+future is:third	# T4 + rà
SFX t4 ò à erò	ts:indicative+future is:third	# T4 + rà
SFX t4 0 ía [aei]r	ts:conditional+present is:first+singular	# T4 + ría
SFX t4 ò ía erò	ts:conditional+present is:first+singular	# T4 + ría
SFX t4 0 íe [aei]r	ts:conditional+present is:first+singular	# T4 + ríe
SFX t4 ò íe erò	ts:conditional+present is:first+singular	# T4 + ríe
SFX t4 0 ésimo [aei]r	ts:conditional+present is:first+plural	# T4 + résimo
SFX t4 ò ésimo erò	ts:conditional+present is:first+plural	# T4 + résimo
SFX t4 0 ía [aei]r	ts:conditional+present is:second+singular	# T4 + ría
SFX t4 ò ía erò	ts:conditional+present is:second+singular	# T4 + ría
SFX t4 0 esi [aei]r	ts:conditional+present is:second+plural	# T4 + resi
SFX t4 ò esi erò	ts:conditional+present is:second+plural	# T4 + resi
SFX t4 0 ía [aei]r	ts:conditional+present is:third	# T4 + ría
SFX t4 ò ía erò	ts:conditional+present is:third	# T4 + ría
SFX t4 0 íe [aei]r	ts:conditional+present is:third	# T4 + ríe
SFX t4 ò íe erò	ts:conditional+present is:third	# T4 + ríe
SFX t4 0 ave/Ī1 [aei]r	ts:conditional+present is:first+singular	# T4 + rà(v)e
SFX t4 0 àve/I1N0 [aei]r	ts:conditional+present is:first+singular	# T4 + rà(v)e
SFX t4 ò ave/Ī1 erò	ts:conditional+present is:first+singular	# T4 + rà(v)e
SFX t4 ò àve/I1N0 erò	ts:conditional+present is:first+singular	# T4 + rà(v)e
SFX t4 0 ave/Ī2 [aei]r	ts:conditional+present is:first+plural	# T4 + rà(v)e
SFX t4 0 àve/I2N0 [aei]r	ts:conditional+present is:first+plural	# T4 + rà(v)e
SFX t4 ò ave/Ī2 erò	ts:conditional+present is:first+plural	# T4 + rà(v)e
SFX t4 ò àve/I2N0 erò	ts:conditional+present is:first+plural	# T4 + rà(v)e
SFX t4 0 ave/Ī3 [aei]r	ts:conditional+present is:second+singular	# T4 + rà(v)e
SFX t4 0 àve/I3N0 [aei]r	ts:conditional+present is:second+singular	# T4 + rà(v)e
SFX t4 ò ave/Ī3 erò	ts:conditional+present is:second+singular	# T4 + rà(v)e
SFX t4 ò àve/I3N0 erò	ts:conditional+present is:second+singular	# T4 + rà(v)e
SFX t4 0 ave/Ī4 [aei]r	ts:conditional+present is:second+plural	# T4 + rà(v)e
SFX t4 0 àve/I4N0 [aei]r	ts:conditional+present is:second+plural	# T4 + rà(v)e
SFX t4 ò ave/Ī4 erò	ts:conditional+present is:second+plural	# T4 + rà(v)e
SFX t4 ò àve/I4N0 erò	ts:conditional+present is:second+plural	# T4 + rà(v)e
SFX t4 0 ave/Ī4 [aei]r	ts:conditional+present is:third	# T4 + rà(v)e
SFX t4 0 àve/I4N0 [aei]r	ts:conditional+present is:third	# T4 + rà(v)e
SFX t4 ò ave/Ī4 erò	ts:conditional+present is:third	# T4 + rà(v)e
SFX t4 ò àve/I4N0 erò	ts:conditional+present is:third	# T4 + rà(v)e
SFX t4 0 àe/Ī1I1N0 [aei]r	ts:conditional+present is:first+singular	# T4 + rà(v)e
SFX t4 ò àe/Ī1I1N0 erò	ts:conditional+present is:first+singular	# T4 + rà(v)e
SFX t4 0 àe/Ī2I2N0 [aei]r	ts:conditional+present is:first+plural	# T4 + rà(v)e
SFX t4 ò àe/Ī2I2N0 erò	ts:conditional+present is:first+plural	# T4 + rà(v)e
SFX t4 0 àe/Ī3I3N0 [aei]r	ts:conditional+present is:second+singular	# T4 + rà(v)e
SFX t4 ò àe/Ī3I3N0 erò	ts:conditional+present is:second+singular	# T4 + rà(v)e
SFX t4 0 àe/Ī4I4N0 [aei]r	ts:conditional+present is:second+plural	# T4 + rà(v)e
SFX t4 ò àe/Ī4I4N0 erò	ts:conditional+present is:second+plural	# T4 + rà(v)e
SFX t4 0 àe/Ī4I4N0 [aei]r	ts:conditional+present is:third	# T4 + rà(v)e
SFX t4 ò àe/Ī4I4N0 erò	ts:conditional+present is:third	# T4 + rà(v)e

SFX n4 Y 146
SFX n4 0 on/Ī2 [aei]r	ts:indicative+future is:first+plural	# T4 + ron
SFX n4 0 ón/I2N0 [aei]r	ts:indicative+future is:first+plural	# T4 + ron
SFX n4 ò on/Ī2 erò	ts:indicative+future is:first+plural	# T4 + ron
SFX n4 ò ón/I2N0 erò	ts:indicative+future is:first+plural	# T4 + ron
SFX n4 0 en/Ī2 [aei]r	ts:indicative+future is:first+plural	# T4 + ren
SFX n4 0 én/I2N0 [aei]r	ts:indicative+future is:first+plural	# T4 + ren
SFX n4 ò en/Ī2 erò	ts:indicative+future is:first+plural	# T4 + ren
SFX n4 ò én/I2N0 erò	ts:indicative+future is:first+plural	# T4 + ren
SFX n4 0 on [aei]r	ts:conditional+present is:first+plural	# T4 + r(is)(i)ón(se)
SFX n4 ò on erò	ts:conditional+present is:first+plural	# T4 + r(is)(i)ón(se)
SFX n4 0 onse [aei]r	ts:conditional+present is:first+plural	# T4 + r(is)(i)ón(se)
SFX n4 ò onse erò	ts:conditional+present is:first+plural	# T4 + r(is)(i)ón(se)
SFX n4 0 ion [aei]r	ts:conditional+present is:first+plural	# T4 + r(is)(i)ón(se)
SFX n4 ò ion erò	ts:conditional+present is:first+plural	# T4 + r(is)(i)ón(se)
SFX n4 0 ionse [aei]r	ts:conditional+present is:first+plural	# T4 + r(is)(i)ón(se)
SFX n4 ò ionse erò	ts:conditional+present is:first+plural	# T4 + r(is)(i)ón(se)
SFX n4 0 ison [aei]r	ts:conditional+present is:first+plural	# T4 + r(is)(i)ón(se)
SFX n4 ò ison erò	ts:conditional+present is:first+plural	# T4 + r(is)(i)ón(se)
SFX n4 0 isonse [aei]r	ts:conditional+present is:first+plural	# T4 + r(is)(i)ón(se)
SFX n4 ò isonse erò	ts:conditional+present is:first+plural	# T4 + r(is)(i)ón(se)
SFX n4 0 ision [aei]r	ts:conditional+present is:first+plural	# T4 + r(is)(i)ón(se)
SFX n4 ò ision erò	ts:conditional+present is:first+plural	# T4 + r(is)(i)ón(se)
SFX n4 0 isionse [aei]r	ts:conditional+present is:first+plural	# T4 + r(is)(i)ón(se)
SFX n4 ò isionse erò	ts:conditional+present is:first+plural	# T4 + r(is)(i)ón(se)
SFX n4 0 en [aei]r	ts:conditional+present is:first+plural	# T4 + r(is)én(s[ei])
SFX n4 ò en erò	ts:conditional+present is:first+plural	# T4 + r(is)én(s[ei])
SFX n4 0 ense [aei]r	ts:conditional+present is:first+plural	# T4 + r(is)én(s[ei])
SFX n4 ò ense erò	ts:conditional+present is:first+plural	# T4 + r(is)én(s[ei])
SFX n4 0 ensi [aei]r	ts:conditional+present is:first+plural	# T4 + r(is)én(s[ei])
SFX n4 ò ensi erò	ts:conditional+present is:first+plural	# T4 + r(is)én(s[ei])
SFX n4 0 isen [aei]r	ts:conditional+present is:first+plural	# T4 + r(is)én(s[ei])
SFX n4 ò isen erò	ts:conditional+present is:first+plural	# T4 + r(is)én(s[ei])
SFX n4 0 isense [aei]r	ts:conditional+present is:first+plural	# T4 + r(is)én(s[ei])
SFX n4 ò isense erò	ts:conditional+present is:first+plural	# T4 + r(is)én(s[ei])
SFX n4 0 isensi [aei]r	ts:conditional+present is:first+plural	# T4 + r(is)én(s[ei])
SFX n4 ò isensi erò	ts:conditional+present is:first+plural	# T4 + r(is)én(s[ei])
SFX n4 0 ié [aei]r	ts:conditional+present is:second+singular	# T4 + r(is)ié
SFX n4 ò ié erò	ts:conditional+present is:second+singular	# T4 + r(is)ié
SFX n4 0 isié [aei]r	ts:conditional+present is:second+singular	# T4 + r(is)ié
SFX n4 ò isié erò	ts:conditional+present is:second+singular	# T4 + r(is)ié
SFX n4 ar erò/Ī1I1 ar	ts:indicative+future is:first+singular	# T4 + rò, T4 = T1: senŧa aŧento | à > é
SFX n4 ar erà/Ī1I1 ar	ts:indicative+future is:first+singular	# T4 + rà, T4 = T1: senŧa aŧento | à > é
SFX n4 ar erè/Ī1I1 ar	ts:indicative+future is:first+singular	# T4 + rè, T4 = T1: senŧa aŧento | à > é
SFX n4 ar eremo/Ī2 ar	ts:indicative+future is:first+plural	# T4 + remo, T4 = T1: senŧa aŧento | à > é
SFX n4 ar erémo/I2N0 ar	ts:indicative+future is:first+plural	# T4 + remo, T4 = T1: senŧa aŧento | à > é
SFX n4 ar erimo/Ī2 ar	ts:indicative+future is:first+plural	# T4 + rimo, T4 = T1: senŧa aŧento | à > é
SFX n4 ar erímo/I2N0 ar	ts:indicative+future is:first+plural	# T4 + rimo, T4 = T1: senŧa aŧento | à > é
SFX n4 ar erà/Ī3I3 ar	ts:indicative+future is:second+singular	# T4 + rà, T4 = T1: senŧa aŧento | à > é
SFX n4 ar eré/Ī4I4 ar	ts:indicative+future is:second+plural	# T4 + ré, T4 = T1: senŧa aŧento | à > é
SFX n4 ar erí/Ī4I4 ar	ts:indicative+future is:second+plural	# T4 + rí, T4 = T1: senŧa aŧento | à > é
SFX n4 ar erà/Ī5I5 ar	ts:indicative+future is:third	# T4 + rà, T4 = T1: senŧa aŧento | à > é
SFX n4 ar ería ar	ts:conditional+present is:first+singular	# T4 + ría, T4 = T1: senŧa aŧento | à > é
SFX n4 ar eríe ar	ts:conditional+present is:first+singular	# T4 + ríe, T4 = T1: senŧa aŧento | à > é
SFX n4 ar erésimo ar	ts:conditional+present is:first+plural	# T4 + résimo, T4 = T1: senŧa aŧento | à > é
SFX n4 ar ería ar	ts:conditional+present is:second+singular	# T4 + ría, T4 = T1: senŧa aŧento | à > é
SFX n4 ar eresi ar	ts:conditional+present is:second+plural	# T4 + resi, T4 = T1: senŧa aŧento | à > é
SFX n4 ar ería ar	ts:conditional+present is:third	# T4 + ría, T4 = T1: senŧa aŧento | à > é
SFX n4 ar eríe ar	ts:conditional+present is:third	# T4 + ríe, T4 = T1: senŧa aŧento | à > é
SFX n4 ar erave/Ī1 ar	ts:conditional+present is:first+singular	# T4 + rà(v)e, T4 = T1: senŧa aŧento | à > é
SFX n4 ar eràve/I1N0 ar	ts:conditional+present is:first+singular	# T4 + rà(v)e, T4 = T1: senŧa aŧento | à > é
SFX n4 ar erave/Ī2 ar	ts:conditional+present is:first+plural	# T4 + rà(v)e, T4 = T1: senŧa aŧento | à > é
SFX n4 ar eràve/I2N0 ar	ts:conditional+present is:first+plural	# T4 + rà(v)e, T4 = T1: senŧa aŧento | à > é
SFX n4 ar erave/Ī3 ar	ts:conditional+present is:second+singular	# T4 + rà(v)e, T4 = T1: senŧa aŧento | à > é
SFX n4 ar eràve/I3N0 ar	ts:conditional+present is:second+singular	# T4 + rà(v)e, T4 = T1: senŧa aŧento | à > é
SFX n4 ar erave/Ī4 ar	ts:conditional+present is:second+plural	# T4 + rà(v)e, T4 = T1: senŧa aŧento | à > é
SFX n4 ar eràve/I4N0 ar	ts:conditional+present is:second+plural	# T4 + rà(v)e, T4 = T1: senŧa aŧento | à > é
SFX n4 ar erave/Ī5 ar	ts:conditional+present is:third	# T4 + rà(v)e, T4 = T1: senŧa aŧento | à > é
SFX n4 ar eràve/I5N0 ar	ts:conditional+present is:third	# T4 + rà(v)e, T4 = T1: senŧa aŧento | à > é
SFX n4 ar eràe/Ī1I1N0 ar	ts:conditional+present is:first+singular	# T4 + rà(v)e, T4 = T1: senŧa aŧento | à > é
SFX n4 ar eràe/Ī2I2N0 ar	ts:conditional+present is:first+plural	# T4 + rà(v)e, T4 = T1: senŧa aŧento | à > é
SFX n4 ar eràe/Ī3I3N0 ar	ts:conditional+present is:second+singular	# T4 + rà(v)e, T4 = T1: senŧa aŧento | à > é
SFX n4 ar eràe/Ī4I4N0 ar	ts:conditional+present is:second+plural	# T4 + rà(v)e, T4 = T1: senŧa aŧento | à > é
SFX n4 ar eràe/Ī5I5N0 ar	ts:conditional+present is:third	# T4 + rà(v)e, T4 = T1: senŧa aŧento | à > é
SFX n4 ar eron/Ī2 ar	ts:indicative+future is:first+plural	# T4 + ron, T4 = T1: senŧa aŧento | à > é
SFX n4 ar erón/I2N0 ar	ts:indicative+future is:first+plural	# T4 + ron, T4 = T1: senŧa aŧento | à > é
SFX n4 ar eren/Ī2 ar	ts:indicative+future is:first+plural	# T4 + ren, T4 = T1: senŧa aŧento | à > é
SFX n4 ar erén/I2N0 ar	ts:indicative+future is:first+plural	# T4 + ren, T4 = T1: senŧa aŧento | à > é
SFX n4 ar eron ar	ts:conditional+present is:first+plural	# T4 + r(is)(i)ón(se), T4 = T1: senŧa aŧento | à > é
SFX n4 ar eronse ar	ts:conditional+present is:first+plural	# T4 + r(is)(i)ón(se), T4 = T1: senŧa aŧento | à > é
SFX n4 ar erion ar	ts:conditional+present is:first+plural	# T4 + r(is)(i)ón(se), T4 = T1: senŧa aŧento | à > é
SFX n4 ar erionse ar	ts:conditional+present is:first+plural	# T4 + r(is)(i)ón(se), T4 = T1: senŧa aŧento | à > é
SFX n4 ar erison ar	ts:conditional+present is:first+plural	# T4 + r(is)(i)ón(se), T4 = T1: senŧa aŧento | à > é
SFX n4 ar erisonse ar	ts:conditional+present is:first+plural	# T4 + r(is)(i)ón(se), T4 = T1: senŧa aŧento | à > é
SFX n4 ar erision ar	ts:conditional+present is:first+plural	# T4 + r(is)(i)ón(se), T4 = T1: senŧa aŧento | à > é
SFX n4 ar erisionse ar	ts:conditional+present is:first+plural	# T4 + r(is)(i)ón(se), T4 = T1: senŧa aŧento | à > é
SFX n4 ar eren ar	ts:conditional+present is:first+plural	# T4 + r(is)én(s[ei]), T4 = T1: senŧa aŧento | à > é
SFX n4 ar erense ar	ts:conditional+present is:first+plural	# T4 + r(is)én(s[ei]), T4 = T1: senŧa aŧento | à > é
SFX n4 ar erensi ar	ts:conditional+present is:first+plural	# T4 + r(is)én(s[ei]), T4 = T1: senŧa aŧento | à > é
SFX n4 ar erisen ar	ts:conditional+present is:first+plural	# T4 + r(is)én(s[ei]), T4 = T1: senŧa aŧento | à > é
SFX n4 ar erisense ar	ts:conditional+present is:first+plural	# T4 + r(is)én(s[ei]), T4 = T1: senŧa aŧento | à > é
SFX n4 ar erisensi ar	ts:conditional+present is:first+plural	# T4 + r(is)én(s[ei]), T4 = T1: senŧa aŧento | à > é
SFX n4 ar erié ar	ts:conditional+present is:second+singular	# T4 + r(is)ié, T4 = T1: senŧa aŧento | à > é
SFX n4 ar erisié ar	ts:conditional+present is:second+singular	# T4 + r(is)ié, T4 = T1: senŧa aŧento | à > é
SFX n4 ir erò/Ī1I1 ir	ts:indicative+future is:first+singular	# T4 + rò, T4 = T1: senŧa aŧento | í > é
SFX n4 ir erà/Ī1I1 ir	ts:indicative+future is:first+singular	# T4 + rà, T4 = T1: senŧa aŧento | í > é
SFX n4 ir erè/Ī1I1 ir	ts:indicative+future is:first+singular	# T4 + rè, T4 = T1: senŧa aŧento | í > é
SFX n4 ir eremo/Ī2 ir	ts:indicative+future is:first+plural	# T4 + remo, T4 = T1: senŧa aŧento | í > é
SFX n4 ir erémo/I2N0 ir	ts:indicative+future is:first+plural	# T4 + remo, T4 = T1: senŧa aŧento | í > é
SFX n4 ir erimo/Ī2 ir	ts:indicative+future is:first+plural	# T4 + rimo, T4 = T1: senŧa aŧento | í > é
SFX n4 ir erímo/I2N0 ir	ts:indicative+future is:first+plural	# T4 + rimo, T4 = T1: senŧa aŧento | í > é
SFX n4 ir erà/Ī3I3 ir	ts:indicative+future is:second+singular	# T4 + rà, T4 = T1: senŧa aŧento | í > é
SFX n4 ir eré/Ī4I4 ir	ts:indicative+future is:second+plural	# T4 + ré, T4 = T1: senŧa aŧento | í > é
SFX n4 ir erí/Ī4I4 ir	ts:indicative+future is:second+plural	# T4 + rí, T4 = T1: senŧa aŧento | í > é
SFX n4 ir erà/Ī5I5 ir	ts:indicative+future is:third	# T4 + rà, T4 = T1: senŧa aŧento | í > é
SFX n4 ir ería ir	ts:conditional+present is:first+singular	# T4 + ría, T4 = T1: senŧa aŧento | í > é
SFX n4 ir eríe ir	ts:conditional+present is:first+singular	# T4 + ríe, T4 = T1: senŧa aŧento | í > é
SFX n4 ir erésimo ir	ts:conditional+present is:first+plural	# T4 + résimo, T4 = T1: senŧa aŧento | í > é
SFX n4 ir ería ir	ts:conditional+present is:second+singular	# T4 + ría, T4 = T1: senŧa aŧento | í > é
SFX n4 ir eresi ir	ts:conditional+present is:second+plural	# T4 + resi, T4 = T1: senŧa aŧento | í > é
SFX n4 ir ería ir	ts:conditional+present is:third	# T4 + ría, T4 = T1: senŧa aŧento | í > é
SFX n4 ir eríe ir	ts:conditional+present is:third	# T4 + ríe, T4 = T1: senŧa aŧento | í > é
SFX n4 ir erave/Ī1 ir	ts:conditional+present is:first+singular	# T4 + rà(v)e, T4 = T1: senŧa aŧento | í > é
SFX n4 ir eràve/I1N0 ir	ts:conditional+present is:first+singular	# T4 + rà(v)e, T4 = T1: senŧa aŧento | í > é
SFX n4 ir erave/Ī2 ir	ts:conditional+present is:first+plural	# T4 + rà(v)e, T4 = T1: senŧa aŧento | í > é
SFX n4 ir eràve/I2N0 ir	ts:conditional+present is:first+plural	# T4 + rà(v)e, T4 = T1: senŧa aŧento | í > é
SFX n4 ir erave/Ī3 ir	ts:conditional+present is:second+singular	# T4 + rà(v)e, T4 = T1: senŧa aŧento | í > é
SFX n4 ir eràve/I3N0 ir	ts:conditional+present is:second+singular	# T4 + rà(v)e, T4 = T1: senŧa aŧento | í > é
SFX n4 ir erave/Ī4 ir	ts:conditional+present is:second+plural	# T4 + rà(v)e, T4 = T1: senŧa aŧento | í > é
SFX n4 ir eràve/I4N0 ir	ts:conditional+present is:second+plural	# T4 + rà(v)e, T4 = T1: senŧa aŧento | í > é
SFX n4 ir erave/Ī5 ir	ts:conditional+present is:third	# T4 + rà(v)e, T4 = T1: senŧa aŧento | í > é
SFX n4 ir eràve/I5N0 ir	ts:conditional+present is:third	# T4 + rà(v)e, T4 = T1: senŧa aŧento | í > é
SFX n4 ir eràe/Ī1I1N0 ir	ts:conditional+present is:first+singular	# T4 + rà(v)e, T4 = T1: senŧa aŧento | í > é
SFX n4 ir eràe/Ī2I2N0 ir	ts:conditional+present is:first+plural	# T4 + rà(v)e, T4 = T1: senŧa aŧento | í > é
SFX n4 ir eràe/Ī3I3N0 ir	ts:conditional+present is:second+singular	# T4 + rà(v)e, T4 = T1: senŧa aŧento | í > é
SFX n4 ir eràe/Ī4I4N0 ir	ts:conditional+present is:second+plural	# T4 + rà(v)e, T4 = T1: senŧa aŧento | í > é
SFX n4 ir eràe/Ī5I5N0 ir	ts:conditional+present is:third	# T4 + rà(v)e, T4 = T1: senŧa aŧento | í > é
SFX n4 ir eron/Ī2 ir	ts:indicative+future is:first+plural	# T4 + ron, T4 = T1: senŧa aŧento | í > é
SFX n4 ir erón/I2N0 ir	ts:indicative+future is:first+plural	# T4 + ron, T4 = T1: senŧa aŧento | í > é
SFX n4 ir eren/Ī2 ir	ts:indicative+future is:first+plural	# T4 + ren, T4 = T1: senŧa aŧento | í > é
SFX n4 ir erén/I2N0 ir	ts:indicative+future is:first+plural	# T4 + ren, T4 = T1: senŧa aŧento | í > é
SFX n4 ir eron ir	ts:conditional+present is:first+plural	# T4 + r(is)(i)ón(se), T4 = T1: senŧa aŧento | í > é
SFX n4 ir eronse ir	ts:conditional+present is:first+plural	# T4 + r(is)(i)ón(se), T4 = T1: senŧa aŧento | í > é
SFX n4 ir erion ir	ts:conditional+present is:first+plural	# T4 + r(is)(i)ón(se), T4 = T1: senŧa aŧento | í > é
SFX n4 ir erionse ir	ts:conditional+present is:first+plural	# T4 + r(is)(i)ón(se), T4 = T1: senŧa aŧento | í > é
SFX n4 ir erison ir	ts:conditional+present is:first+plural	# T4 + r(is)(i)ón(se), T4 = T1: senŧa aŧento | í > é
SFX n4 ir erisonse ir	ts:conditional+present is:first+plural	# T4 + r(is)(i)ón(se), T4 = T1: senŧa aŧento | í > é
SFX n4 ir erision ir	ts:conditional+present is:first+plural	# T4 + r(is)(i)ón(se), T4 = T1: senŧa aŧento | í > é
SFX n4 ir erisionse ir	ts:conditional+present is:first+plural	# T4 + r(is)(i)ón(se), T4 = T1: senŧa aŧento | í > é
SFX n4 ir eren ir	ts:conditional+present is:first+plural	# T4 + r(is)én(s[ei]), T4 = T1: senŧa aŧento | í > é
SFX n4 ir erense ir	ts:conditional+present is:first+plural	# T4 + r(is)én(s[ei]), T4 = T1: senŧa aŧento | í > é
SFX n4 ir erensi ir	ts:conditional+present is:first+plural	# T4 + r(is)én(s[ei]), T4 = T1: senŧa aŧento | í > é
SFX n4 ir erisen ir	ts:conditional+present is:first+plural	# T4 + r(is)én(s[ei]), T4 = T1: senŧa aŧento | í > é
SFX n4 ir erisense ir	ts:conditional+present is:first+plural	# T4 + r(is)én(s[ei]), T4 = T1: senŧa aŧento | í > é
SFX n4 ir erisensi ir	ts:conditional+present is:first+plural	# T4 + r(is)én(s[ei]), T4 = T1: senŧa aŧento | í > é
SFX n4 ir erié ir	ts:conditional+present is:second+singular	# T4 + r(is)ié, T4 = T1: senŧa aŧento | í > é
SFX n4 ir erisié ir	ts:conditional+present is:second+singular	# T4 + r(is)ié, T4 = T1: senŧa aŧento | í > é

# senŧa èle vanesente
SFX l4 Y 8
SFX l4 0 à/Ī5I5N0 [aei]r	ts:indicative+future is:third	# T4 + rà
SFX l4 ò à/Ī5I5N0 erò	ts:indicative+future is:third	# T4 + rà
SFX l4 0 ave/Ī5N0 [aei]r	ts:conditional+present is:third	# T4 + rà(v)e
SFX l4 0 àve/I5N0 [aei]r	ts:conditional+present is:third	# T4 + rà(v)e
SFX l4 ò ave/Ī5N0 erò	ts:conditional+present is:third	# T4 + rà(v)e
SFX l4 ò àve/I5N0 erò	ts:conditional+present is:third	# T4 + rà(v)e
SFX l4 0 àe/Ī5I5N0 [aei]r	ts:conditional+present is:third	# T4 + rà(v)e
SFX l4 ò àe/Ī5I5N0 erò	ts:conditional+present is:third	# T4 + rà(v)e
#SFX l4 0 emo/ⱣlN0 [aei]r	ts:indicative+future is:first+plural	# T4 + remo
#SFX l4 ò emo/ⱣlN0 erò	ts:indicative+future is:first+plural	# T4 + remo
#SFX l4 0 imo/ⱣlN0 [aei]r	ts:indicative+future is:first+plural	# T4 + rimo
#SFX l4 ar eremo/ⱣlN0 ar	ts:indicative+future is:first+plural	# T4 + remo
#SFX l4 ar erimo/ⱣlN0 ar	ts:indicative+future is:first+plural	# T4 + rimo
#SFX l4 0 ave/N0 [aei]r	ts:conditional+present is:second+singular	# T4 + rà(v)e
#SFX l4 ò ave/N0 erò	ts:conditional+present is:second+singular	# T4 + rà(v)e
#SFX l4 ar erave/N0 ar	ts:conditional+present is:second+singular	# T4 + rà(v)e
#SFX l4 0 alo/A1 [aei]r	ts:indicative+future is:third is:interrogative	# T4 + rà
#SFX l4 ar eralo/A1 ar	ts:indicative+future is:third is:interrogative	# T4 + rà
#SFX l4 0 à-lo/A1 [aei]r	ts:indicative+future is:third is:interrogative	# T4 + rà
#SFX l4 ar erà-lo/A1 ar	ts:indicative+future is:third is:interrogative	# T4 + rà

# ko èle vanesente
SFX ƚ4 Y 8
SFX ƚ4 0 à/ī5i5N0 [aei]r	ts:indicative+future is:third	# T4 + rà
SFX ƚ4 ò à/ī5i5N0 erò	ts:indicative+future is:third	# T4 + rà
SFX ƚ4 0 ave/ī5N0 [aei]r	ts:conditional+present is:third	# T4 + rà(v)e
SFX ƚ4 0 àve/i5N0 [aei]r	ts:conditional+present is:third	# T4 + rà(v)e
SFX ƚ4 ò ave/ī5N0 erò	ts:conditional+present is:third	# T4 + rà(v)e
SFX ƚ4 ò àve/i5N0 erò	ts:conditional+present is:third	# T4 + rà(v)e
SFX ƚ4 0 àe/ī5i5N0 [aei]r	ts:conditional+present is:third	# T4 + rà(v)e
SFX ƚ4 ò àe/ī5i5N0 erò	ts:conditional+present is:third	# T4 + rà(v)e
#SFX ƚ4 0 emo/ⱣƚN0 [aei]r	ts:indicative+future is:first+plural	# T4 + remo
#SFX ƚ4 ò emo/ⱣƚN0 erò	ts:indicative+future is:first+plural	# T4 + remo
#SFX ƚ4 0 imo/ⱣƚN0 [aei]r	ts:indicative+future is:first+plural	# T4 + rimo
#SFX ƚ4 ar eremo/ⱣƚN0 ar	ts:indicative+future is:first+plural	# T4 + remo
#SFX ƚ4 ar erimo/ⱣƚN0 ar	ts:indicative+future is:first+plural	# T4 + rimo
#SFX ƚ4 0 ave/N0 [aei]r	ts:conditional+present is:second+singular	# T4 + rà(v)e
#SFX ƚ4 ò ave/N0 erò	ts:conditional+present is:second+singular	# T4 + rà(v)e
#SFX ƚ4 ar erave/N0 ar	ts:conditional+present is:second+singular	# T4 + rà(v)e
#SFX ƚ4 0 aƚo/A1 [aei]r	ts:indicative+future is:third is:interrogative	# T4 + rà
#SFX ƚ4 ar eraƚo/A1 ar	ts:indicative+future is:third is:interrogative	# T4 + rà
#SFX ƚ4 0 à-ƚo/A1 [aei]r	ts:indicative+future is:third is:interrogative	# T4 + rà
#SFX ƚ4 ar erà-ƚo/A1 ar	ts:indicative+future is:third is:interrogative	# T4 + rà


# tèma 5 (from T1: aŧento PVT > VT, then T2: à > é | (é > í) | (í > é))
# -àr, -ér, -ír, -ír/is: skomenŧiando da 'l infenío
# '-er: skomenŧiando da 'l indikativo futuro de prima parsona singolar
SFX t5 Y 42
SFX t5 ar emo/Ī2 ar	ts:indicative+present is:first+plural	# T5 + mo
SFX t5 ar émo/I2N0 ar	ts:indicative+present is:first+plural	# T5 + mo
SFX t5 r mo/Ī2 er	ts:indicative+present is:first+plural	# T5 + mo
SFX t5 er émo/I2N0 er	ts:indicative+present is:first+plural	# T5 + mo
SFX t5 rò mo/Ī2 erò	ts:indicative+present is:first+plural	# T5 + mo
SFX t5 erò émo/I2N0 erò	ts:indicative+present is:first+plural	# T5 + mo
SFX t5 er imo/Ī2 er	ts:indicative+present is:first+plural	# T5 + mo
SFX t5 er ímo/I2N0 er	ts:indicative+present is:first+plural	# T5 + mo
SFX t5 erò imo/Ī2 erò	ts:indicative+present is:first+plural	# T5 + mo
SFX t5 erò ímo/I2N0 erò	ts:indicative+present is:first+plural	# T5 + mo
SFX t5 ir emo/Ī2 ir	ts:indicative+present is:first+plural	# T5 + mo
SFX t5 ir émo/I2N0 ir	ts:indicative+present is:first+plural	# T5 + mo
SFX t5 r mo/Ī2 ir	ts:indicative+present is:first+plural	# T5 + mo
SFX t5 ir ímo/I2N0 ir	ts:indicative+present is:first+plural	# T5 + mo
SFX t5 ar é/Ī4I4 ar	ts:indicative+present is:second+plural	# T5
SFX t5 er é/Ī4I4 er	ts:indicative+present is:second+plural	# T5
SFX t5 erò é/Ī4I4 erò	ts:indicative+present is:second+plural	# T5
SFX t5 er í/Ī4I4 er	ts:indicative+present is:second+plural	# T5
SFX t5 erò í/Ī4I4 erò	ts:indicative+present is:second+plural	# T5
SFX t5 ir í/Ī4I4 ir	ts:indicative+present is:second+plural	# T5
SFX t5 ir é/Ī4I4 ir	ts:indicative+present is:second+plural	# T5
SFX t5 ar emo ar	ts:subjunctive+present is:first+plural	# T5 + mo
SFX t5 r mo er	ts:subjunctive+present is:first+plural	# T5 + mo
SFX t5 rò mo erò	ts:subjunctive+present is:first+plural	# T5 + mo
SFX t5 er imo er	ts:subjunctive+present is:first+plural	# T5 + mo
SFX t5 erò imo erò	ts:subjunctive+present is:first+plural	# T5 + mo
SFX t5 ir emo ir	ts:subjunctive+present is:first+plural	# T5 + mo
SFX t5 r mo ir	ts:subjunctive+present is:first+plural	# T5 + mo
SFX t5 ar é ar	ts:subjunctive+present is:second+plural	# T5
SFX t5 er é er	ts:subjunctive+present is:second+plural	# T5
SFX t5 erò é erò	ts:subjunctive+present is:second+plural	# T5
SFX t5 er í er	ts:subjunctive+present is:second+plural	# T5
SFX t5 erò í erò	ts:subjunctive+present is:second+plural	# T5
SFX t5 ir í ir	ts:subjunctive+present is:second+plural	# T5
SFX t5 ir é ir	ts:subjunctive+present is:second+plural	# T5
SFX t5 ar é/Ī4I4Ᵽ2 ar	ts:imperative+present is:second+plural	# T5
SFX t5 er é/Ī4I4Ᵽ2 er	ts:imperative+present is:second+plural	# T5
SFX t5 erò é/Ī4I4Ᵽ2 erò	ts:imperative+present is:second+plural	# T5
SFX t5 er í/Ī4I4Ᵽ2 er	ts:imperative+present is:second+plural	# T5
SFX t5 erò í/Ī4I4Ᵽ2 erò	ts:imperative+present is:second+plural	# T5
SFX t5 ir í/Ī4I4Ᵽ2 ir	ts:imperative+present is:second+plural	# T5
SFX t5 ir é/Ī4I4Ᵽ2 ir	ts:imperative+present is:second+plural	# T5

# senŧa èle vanesente
SFX l5 Y 7
SFX l5 ar é/Ᵽ3N0 ar	ts:imperative+present is:second+plural	# T5
SFX l5 er é/Ᵽ3N0 er	ts:imperative+present is:second+plural	# T5
SFX l5 erò é/Ᵽ3N0 erò	ts:imperative+present is:second+plural	# T5
SFX l5 er í/Ᵽ3N0 er	ts:imperative+present is:second+plural	# T5
SFX l5 erò í/Ᵽ3N0 erò	ts:imperative+present is:second+plural	# T5
SFX l5 ir í/Ᵽ3N0 ir	ts:imperative+present is:second+plural	# T5
SFX l5 ir é/Ᵽ3N0 ir	ts:imperative+present is:second+plural	# T5
#SFX l5 ar emo/Ᵽ3N0 ar	ts:indicative+present is:first+plural	# T5 + mo
#SFX l5 r mo/Ᵽ3N0 [ei]r	ts:indicative+present is:first+plural	# T5 + mo
#SFX l5 ir emo/Ᵽ3N0 ir	ts:indicative+present is:first+plural	# T5 + mo
#SFX l5 er imo/Ᵽ3N0 er	ts:indicative+present is:first+plural	# T5 + mo
#SFX l5 erò imo/Ᵽ3N0 erò	ts:indicative+present is:first+plural	# T5 + mo
#SFX l5 rò mo/Ᵽ3N0 erò	ts:indicative+present is:first+plural	# T5 + mo
#SFX l5 ar emo/Ᵽ3N0 ar	ts:subjunctive+present is:first+plural	# T5 + mo
#SFX l5 r mo/Ᵽ3N0 [ei]r	ts:subjunctive+present is:first+plural	# T5 + mo
#SFX l5 ir emo/Ᵽ3N0 ir	ts:subjunctive+present is:first+plural	# T5 + mo
#SFX l5 er imo/Ᵽ3N0 er	ts:subjunctive+present is:first+plural	# T5 + mo
#SFX l5 erò imo/Ᵽ3N0 erò	ts:subjunctive+present is:first+plural	# T5 + mo
#SFX l5 rò mo/Ᵽ3N0 erò	ts:subjunctive+present is:first+plural	# T5 + mo

# ko èle vanesente
SFX ƚ5 Y 7
SFX ƚ5 ar é/Ṗ4N0 ar	ts:imperative+present is:second+plural	# T5
SFX ƚ5 er é/Ṗ4N0 er	ts:imperative+present is:second+plural	# T5
SFX ƚ5 erò é/Ṗ4N0 erò	ts:imperative+present is:second+plural	# T5
SFX ƚ5 er í/Ṗ4N0 er	ts:imperative+present is:second+plural	# T5
SFX ƚ5 erò í/Ṗ4N0 erò	ts:imperative+present is:second+plural	# T5
SFX ƚ5 ir í/Ṗ4N0 ir	ts:imperative+present is:second+plural	# T5
SFX ƚ5 ir é/Ṗ4N0 ir	ts:imperative+present is:second+plural	# T5
#SFX ƚ5 ar emo/ⱣƚN0 ar	ts:indicative+present is:first+plural	# T5 + mo
#SFX ƚ5 r mo/ⱣƚN0 [ei]r	ts:indicative+present is:first+plural	# T5 + mo
#SFX ƚ5 ir emo/ⱣƚN0 ir	ts:indicative+present is:first+plural	# T5 + mo
#SFX ƚ5 er imo/ⱣƚN0 er	ts:indicative+present is:first+plural	# T5 + mo
#SFX ƚ5 erò imo/ⱣƚN0 erò	ts:indicative+present is:first+plural	# T5 + mo
#SFX ƚ5 rò mo/ⱣƚN0 erò	ts:indicative+present is:first+plural	# T5 + mo
#SFX ƚ5 ar emo/ⱣƚN0 ar	ts:subjunctive+present is:first+plural	# T5 + mo
#SFX ƚ5 r mo/ⱣƚN0 [ei]r	ts:subjunctive+present is:first+plural	# T5 + mo
#SFX ƚ5 ir emo/ⱣƚN0 ir	ts:subjunctive+present is:first+plural	# T5 + mo
#SFX ƚ5 er imo/ⱣƚN0 er	ts:subjunctive+present is:first+plural	# T5 + mo
#SFX ƚ5 erò imo/ⱣƚN0 erò	ts:subjunctive+present is:first+plural	# T5 + mo
#SFX ƚ5 rò mo/ⱣƚN0 erò	ts:subjunctive+present is:first+plural	# T5 + mo


# tèma 6 (from T1: aŧento PVT > VT, then T2: é > ú)
# -àr, -ér, -ír, -ír/is: skomenŧiando da 'l infenío
# '-er: skomenŧiando da 'l indikativo futuro de prima parsona singolar
SFX t6 Y 17
SFX t6 r do/A1 [ai]r	ts:participle+passive is:singular+masculine	# T6 + d[oiae]
SFX t6 ar à/A1 ar	ts:participle+passive is:singular+masculine	# T6 + ([oiae])
SFX t6 ar ò ar	ts:participle+passive is:singular+masculine	# T6 + ([oiae])
SFX t6 ar è/A1 ar	ts:participle+passive is:singular+masculine	# T6 + ([oiae])
SFX t6 ir í/A1 ir	ts:participle+passive is:singular+masculine	# T6 + ([oiae])
SFX t6 er udo/A1 [^u]er	ts:participle+passive is:singular+masculine	# T6 + d[oiae]
SFX t6 er ú/A1 [^u]er	ts:participle+passive is:singular+masculine	# T6 + ([oiae])
SFX t6 uer do/A1 uer	ts:participle+passive is:singular+masculine	# T6 + d[oiae]
SFX t6 uer ú/A1 uer	ts:participle+passive is:singular+masculine	# T6 + ([oiae])
SFX t6 erò udo/A1 [^u]erò	ts:participle+passive is:singular+masculine	# T6 + d[oiae]
SFX t6 erò ú/A1 [^u]erò	ts:participle+passive is:singular+masculine	# T6 + ([oiae])
SFX t6 uerò do/A1 uerò	ts:participle+passive is:singular+masculine	# T6 + d[oiae]
SFX t6 uerò ú/A1 uerò	ts:participle+passive is:singular+masculine	# T6 + ([oiae])
SFX t6 ar edo/A1 ar	ts:participle+passive is:singular+masculine	# T6 + d[oiae], T2: à > é
SFX t6 ar é/A1 ar	ts:participle+passive is:singular+masculine	# T6 + ([oiae]), T2: à > é
SFX t6 ir edo/A1 ir	ts:participle+passive is:singular+masculine	# T6 + d[oiae], T2: í > é
SFX t6 ir é/A1 ir	ts:participle+passive is:singular+masculine	# T6 + ([oiae]), T2: í > é


# tèma 7 (from T1: aŧento PVT > VT, then T2: í > é)
# -àr, -ér, -ír, -ír/is: skomenŧiando da 'l infenío
# '-er: skomenŧiando da 'l indikativo futuro de prima parsona singolar
SFX t7 Y 27
SFX t7 r nte ar	ts:participle+active	# T7 + nte
SFX t7 r nti ar	ts:participle+active	# T7 + nte
SFX t7 r nte/M0Ṗd er	ts:participle+active	# T7 + nte
SFX t7 er ènte er	ts:participle+active	# T7 + nte
SFX t7 er ènti er	ts:participle+active	# T7 + nte
SFX t7 rò nte/Ṗd erò	ts:participle+active	# T7 + nte
SFX t7 rò nti erò	ts:participle+active	# T7 + nte
SFX t7 erò ènte/M0 erò	ts:participle+active	# T7 + nte
SFX t7 erò ènti erò	ts:participle+active	# T7 + nte
SFX t7 ir ente/Ṗd ir	ts:participle+active	# T7 + nte
SFX t7 ir enti ir	ts:participle+active	# T7 + nte
SFX t7 ir ènte ir	ts:participle+active	# T7 + nte
SFX t7 ir ènti ir	ts:participle+active	# T7 + nte
SFX t7 r ente/Ṗd [^cijɉñ]ir	ts:participle+active	# T7 + nte
SFX t7 r enti [^cijɉñ]ir	ts:participle+active	# T7 + nte
SFX t7 r ènte [^cijɉñ]ir	ts:participle+active	# T7 + nte
SFX t7 r ènti [^cijɉñ]ir	ts:participle+active	# T7 + nte
SFX t7 ir esto/A1Ᵽ0 ir	ts:participle+passive is:singular+masculine	# T7 + st[oiae]
SFX t7 rò ndo/Ᵽ0 erò	ts:gerund+simple	# T7 + ndo
SFX t7 rò nto/Ᵽ0 erò	ts:gerund+simple	# T7 + nto
SFX t7 erò ènto/Ᵽ0 erò	ts:gerund+simple	# T7 + nto
SFX t7 ir endo/Ᵽ0 ir	ts:gerund+simple	# T7 + ndo
SFX t7 ir ento/Ᵽ0 ir	ts:gerund+simple	# T7 + nto
SFX t7 ir ènto/Ᵽ0 ir	ts:gerund+simple	# T7 + nto
SFX t7 r endo/Ᵽ0 [^cijɉñ]ir	ts:gerund+simple	# T7 + ndo
SFX t7 r ento/Ᵽ0 [^cijɉñ]ir	ts:gerund+simple	# T7 + nto
SFX t7 r ènto/Ᵽ0 [^cijɉñ]ir	ts:gerund+simple	# T7 + nto

SFX n7 Y 11
SFX n7 r nt er	ts:participle+active	# T7 + nte
SFX n7 ir ent ir	ts:participle+active	# T7 + nte
SFX n7 ir ènt ir	ts:participle+active	# T7 + nte
SFX n7 r ent [^cijɉñ]ir	ts:participle+active	# T7 + nte
SFX n7 r ènt [^cijɉñ]ir	ts:participle+active	# T7 + nte
SFX n7 ir est ir	ts:participle+passive is:singular+masculine	# T7 + st[oiae]
SFX n7 erò ènt erò	ts:gerund+simple	# T7 + nto
SFX n7 ir ent ir	ts:gerund+simple	# T7 + nto
SFX n7 ir ènt ir	ts:gerund+simple	# T7 + nto
SFX n7 r ent [^cijɉñ]ir	ts:gerund+simple	# T7 + nto
SFX n7 r ènt [^cijɉñ]ir	ts:gerund+simple	# T7 + nto

# senŧa èle vanesente
SFX l7 Y 10
SFX l7 ir endo/ⱣlN0 ir	ts:gerund+simple	# T7 + ndo
SFX l7 ir ento/ⱣlN0 ir	ts:gerund+simple	# T7 + nto
SFX l7 ir ènto/ⱣlN0 ir	ts:gerund+simple	# T7 + nto
SFX l7 r endo/ⱣlN0 [^cijɉñ]ir	ts:gerund+simple	# T7 + ndo
SFX l7 r ento/ⱣlN0 [^cijɉñ]ir	ts:gerund+simple	# T7 + nto
SFX l7 r ènto/ⱣlN0 [^cijɉñ]ir	ts:gerund+simple	# T7 + nto
SFX l7 ir esto/ⱣlN0 ir	ts:participle+passive is:singular+masculine	# T7 + st[oiae]
SFX l7 ir esti/ⱣlN0 ir	ts:participle+passive is:singular+masculine	# T7 + st[oiae]
SFX l7 ir esta/ⱣlN0 ir	ts:participle+passive is:singular+masculine	# T7 + st[oiae]
SFX l7 ir este/ⱣlN0 ir	ts:participle+passive is:singular+masculine	# T7 + st[oiae]
#SFX l7 erò ando/Ᵽ0ⱣlN0 erò	ts:gerund+simple	# T7 + ndo
#SFX l7 erò indo/Ᵽ0ⱣlN0 erò	ts:gerund+simple	# T7 + ndo
#SFX l7 rò ndo/Ᵽ0ⱣlN0 erò	ts:gerund+simple	# T7 + ndo
#SFX l7 ir endo/Ᵽ0ⱣlN0 ir	ts:gerund+simple	# T7 + ndo
#SFX l7 ir ento/ⱣlN0 ir	ts:gerund+simple	# T7 + nto/i
#SFX l7 ir ènto/ⱣlN0 ir	ts:gerund+simple	# T7 + nto/i
#SFX l7 r ento/ⱣlN0 [^cijɉñ]ir	ts:gerund+simple	# T7 + nto/i
#SFX l7 r ènto/ⱣlN0 [^cijɉñ]ir	ts:gerund+simple	# T7 + nto/i
#SFX l7 ar ento/ⱣlN0 ar	ts:gerund+simple	# T7 + nto/i
#SFX l7 ar ènto/ⱣlN0 ar	ts:gerund+simple	# T7 + nto/i
#SFX l7 rò nto/ⱣlN0 erò	ts:gerund+simple	# T7 + nto/i
#SFX l7 erò ènto/ⱣlN0 erò	ts:gerund+simple	# T7 + nto/i
#SFX l7 erò anto/ⱣlN0 erò	ts:gerund+simple	# T7 + nto/i
#SFX l7 erò into/ⱣlN0 erò	ts:gerund+simple	# T7 + nto/i

# ko èle vanesente
SFX ƚ7 Y 10
SFX ƚ7 ir endo/ⱣƚN0 ir	ts:gerund+simple	# T7 + ndo
SFX ƚ7 ir ento/ⱣƚN0 ir	ts:gerund+simple	# T7 + nto
SFX ƚ7 ir ènto/ⱣƚN0 ir	ts:gerund+simple	# T7 + nto
SFX ƚ7 r endo/ⱣƚN0 [^cijɉñ]ir	ts:gerund+simple	# T7 + ndo
SFX ƚ7 r ento/ⱣƚN0 [^cijɉñ]ir	ts:gerund+simple	# T7 + nto
SFX ƚ7 r ènto/ⱣƚN0 [^cijɉñ]ir	ts:gerund+simple	# T7 + nto
SFX ƚ7 ir esto/ⱣƚN0 ir	ts:participle+passive is:singular+masculine	# T7 + st[oiae]
SFX ƚ7 ir esti/ⱣƚN0 ir	ts:participle+passive is:singular+masculine	# T7 + st[oiae]
SFX ƚ7 ir esta/ⱣƚN0 ir	ts:participle+passive is:singular+masculine	# T7 + st[oiae]
SFX ƚ7 ir este/ⱣƚN0 ir	ts:participle+passive is:singular+masculine	# T7 + st[oiae]
#SFX ƚ7 erò ando/ⱣƚN0 erò	ts:gerund+simple	# T7 + ndo
#SFX ƚ7 erò indo/ⱣƚN0 erò	ts:gerund+simple	# T7 + ndo
#SFX ƚ7 rò ndo/ⱣƚN0 erò	ts:gerund+simple	# T7 + ndo
#SFX ƚ7 ir endo/ⱣƚN0 ir	ts:gerund+simple	# T7 + ndo
#SFX ƚ7 ir ento/ⱣƚN0 ir	ts:gerund+simple	# T7 + nto/i
#SFX ƚ7 ir ènto/ⱣƚN0 ir	ts:gerund+simple	# T7 + nto/i
#SFX ƚ7 r ento/ⱣƚN0 [^cijɉñ]ir	ts:gerund+simple	# T7 + nto/i
#SFX ƚ7 r ènto/ⱣƚN0 [^cijɉñ]ir	ts:gerund+simple	# T7 + nto/i
#SFX ƚ7 ar ento/ⱣƚN0 ar	ts:gerund+simple	# T7 + nto/i
#SFX ƚ7 ar ènto/ⱣƚN0 ar	ts:gerund+simple	# T7 + nto/i
#SFX ƚ7 rò nto/ⱣƚN0 erò	ts:gerund+simple	# T7 + nto/i
#SFX ƚ7 erò ènto/ⱣƚN0 erò	ts:gerund+simple	# T7 + nto/i
#SFX ƚ7 erò anto/ⱣƚN0 erò	ts:gerund+simple	# T7 + nto/i
#SFX ƚ7 erò into/ⱣƚN0 erò	ts:gerund+simple	# T7 + nto/i


# tèma 8 (from T1: aŧento VT > (A)PVT | í > <ís>i, then T3: VT > Ø)
# -àr, -ér, '-er, -ír, -ír/is: skomenŧiando da 'l indikativo prexente de prima parsona singolar
SFX t8 Y 7	# ok
SFX t8 0 0/Ī1N0 o	ts:indicative+present is:first+singular	# T8 + o
SFX t8 o i/Ī3 [^i]o	ts:indicative+present is:second+singular	# T8 + i
SFX t8 io i/Ī3 io	ts:indicative+present is:second+singular	# T8 + i
SFX t8 o a o	ts:subjunctive+present is:first+singular	# T8 + a
SFX t8 o i [^i]o	ts:subjunctive+present is:second+singular	# T8 + i
SFX t8 io i io	ts:subjunctive+present is:second+singular	# T8 + i
SFX t8 o a o	ts:subjunctive+present is:third	# T8 + a

SFX n8 Y 5	# ok
SFX n8 o e/Ī1 o	ts:indicative+present is:first+singular	# T8 + e
SFX n8 o e/Ī3 o	ts:indicative+present is:second+singular	# T8 + e, 2s=3
SFX n8 o e/Ī5 o	ts:indicative+present is:third	# T8 + e
SFX n8 o e o	ts:subjunctive+present is:first+singular	# T8 + e
SFX n8 o e o	ts:subjunctive+present is:third	# T8 + e

# senŧa èle vanesente
#SFX l8 Y 1
#SFX l8 o e/Ī5N0 o	ts:indicative+present is:third	# T8 + e
#SFX l8 0 0/Ᵽ0ⱣlN0 o	ts:indicative+present is:first+singular	# T8 + o
#SFX l8 o i/Ᵽ0ⱣlĪ3N0 [^i]o	ts:indicative+present is:second+singular	# T8 + i
#SFX l8 io i/Ᵽ0ⱣlĪ3N0 io	ts:indicative+present is:second+singular	# T8 + i
#SFX l8 o a/Ᵽ0ⱣlN0 o	ts:subjunctive+present is:first+singular	# T8 + a
#SFX l8 o i/Ᵽ0ⱣlĪ3N0 [^i]o	ts:subjunctive+present is:second+singular	# T8 + i
#SFX l8 io i/Ᵽ0ⱣlĪ3N0 io	ts:subjunctive+present is:second+singular	# T8 + i
#SFX l8 o a/Ᵽ0ⱣlN0 o	ts:subjunctive+present is:third	# T8 + a

# ko èle vanesente
#SFX ƚ8 Y 1
#SFX ƚ8 o e/ī5N0 o	ts:indicative+present is:third	# T8 + e
#SFX ƚ8 0 0/Ᵽ0ⱣƚN0 o	ts:indicative+present is:first+singular	# T8 + o
#SFX ƚ8 o i/Ᵽ0ⱣƚĪ3N0 [^i]o	ts:indicative+present is:second+singular	# T8 + i
#SFX ƚ8 io i/Ᵽ0ⱣƚĪ3N0 io	ts:indicative+present is:second+singular	# T8 + i
#SFX ƚ8 o a/Ᵽ0ⱣƚN0 o	ts:subjunctive+present is:first+singular	# T8 + a
#SFX ƚ8 o i/Ᵽ0ⱣƚĪ3N0 [^i]o	ts:subjunctive+present is:second+singular	# T8 + i
#SFX ƚ8 io i/Ᵽ0ⱣƚĪ3N0 io	ts:subjunctive+present is:second+singular	# T8 + i
#SFX ƚ8 o a/Ᵽ0ⱣƚN0 o	ts:subjunctive+present is:third	# T8 + a


# tèma 9 (from T1: aŧento VT > (A)PVT | í > <ís>i, then T3: e > i)
# -àr, -ér: skomenŧiando da 'l infenío
# '-er: skomenŧiando da 'l indikativo futuro de prima parsona singolar
# -ír, -ír/is: skomenŧiando da 'l indikativo prexente de prima parsona singolar
SFX t9 Y 5
SFX t9 r 0/Ᵽ2 ar	ts:imperative+present is:second+singular	# T9
SFX t9 er i/Ᵽ2 er	ts:imperative+present is:second+singular	# T9
SFX t9 erò i/Ᵽ2 erò	ts:imperative+present is:second+singular	# T9
SFX t9 o i/Ᵽ2 o	ts:imperative+present is:second+singular	# T9
SFX t9 ar i/Ᵽ2 ar	ts:imperative+present is:second+singular	# T9, T3: a > i

# senŧa èle vanesente
SFX l9 Y 5
SFX l9 r 0/Ᵽ3N0 ar	ts:imperative+present is:second+singular	# T9
SFX l9 er i/Ᵽ3N0 er	ts:imperative+present is:second+singular	# T9
SFX l9 erò i/Ᵽ3N0 erò	ts:imperative+present is:second+singular	# T9
SFX l9 o i/Ᵽ3N0 o	ts:imperative+present is:second+singular	# T9
SFX l9 ar i/Ᵽ3N0 ar	ts:imperative+present is:second+singular	# T9, T3: a > i

# ko èle vanesente
SFX ƚ9 Y 5
SFX ƚ9 r 0/Ṗ4N0 ar	ts:imperative+present is:second+singular	# T9
SFX ƚ9 er i/Ṗ4N0 er	ts:imperative+present is:second+singular	# T9
SFX ƚ9 erò i/Ṗ4N0 erò	ts:imperative+present is:second+singular	# T9
SFX ƚ9 o i/Ṗ4N0 o	ts:imperative+present is:second+singular	# T9
SFX ƚ9 ar i/Ṗ4N0 ar	ts:imperative+present is:second+singular	# T9, T3: a > i


# tèma 10 (from T1: aŧento VT > (A)PVT | í > <ís>i, then T3: i > e)
# -àr, -ér: skomenŧiando da 'l infenío
# '-er: skomenŧiando da 'l indikativo futuro de prima parsona singolar
# -ír, -ír/is: skomenŧiando da 'l indikativo prexente de prima parsona singolar
SFX tø Y 3	# ok
SFX tø r 0 [ae]r	ts:indicative+present is:third	# T10
SFX tø rò 0/Ᵽ2 erò	ts:imperative+present is:second+singular	# T9
SFX tø o e o	ts:indicative+present is:third	# T10

# senŧa èle vanesente
SFX lø Y 3	# ok
SFX lø r 0/Ī5N0 [ae]r	ts:indicative+present is:third	# T10
SFX lø rò 0/Ī5Ᵽ3N0 erò	ts:imperative+present is:second+singular	# T9
SFX lø o e/Ī5 o	ts:indicative+present is:third	# T10

# ko èle vanesente
SFX ƚø Y 3	# ok
SFX ƚø r 0/ī5N0 [ae]r	ts:indicative+present is:third	# T10
SFX ƚø rò 0/ī5Ṗ4N0 erò	ts:imperative+present is:second+singular	# T9
SFX ƚø o e/ī5 o	ts:indicative+present is:third	# T10


# tèma 11 (from T1: senŧa aŧento, then T4: VT > Ø)
# variante fel.-bel. e liv.
# -àr, -ér, -ír, -ír/is: skomenŧiando da 'l infenío
# '-er: skomenŧiando da 'l indikativo futuro de prima parsona singolar
SFX tɨ Y 224
SFX tɨ ar on/Ī2 ar	ts:indicative+imperfect is:first+plural	# T11 + (iv)(i)ón(se)
SFX tɨ ar ón/I2N0 ar	ts:indicative+imperfect is:first+plural	# T11 + (iv)(i)ón(se)
SFX tɨ ar onse/Ī2 ar	ts:indicative+imperfect is:first+plural	# T11 + (iv)(i)ón(se)
SFX tɨ ar onsi/Ī2 ar	ts:indicative+imperfect is:first+plural	# T11 + (iv)(i)ón(se)
SFX tɨ ar ion/Ī2 [^cijɉñ]ar	ts:indicative+imperfect is:first+plural	# T11 + (iv)(i)ón(se)
SFX tɨ ar ión/I2N0 [^cijɉñ]ar	ts:indicative+imperfect is:first+plural	# T11 + (iv)(i)ón(se)
SFX tɨ ar ionse/Ī2 [^cijɉñ]ar	ts:indicative+imperfect is:first+plural	# T11 + (iv)(i)ón(se)
SFX tɨ ar ionsi/Ī2 [^cijɉñ]ar	ts:indicative+imperfect is:first+plural	# T11 + (iv)(i)ón(se)
SFX tɨ ar ivon/Ī2 ar	ts:indicative+imperfect is:first+plural	# T11 + (iv)(i)ón(se)
SFX tɨ ar ivón/I2N0 ar	ts:indicative+imperfect is:first+plural	# T11 + (iv)(i)ón(se)
SFX tɨ ar ivonse/Ī2 ar	ts:indicative+imperfect is:first+plural	# T11 + (iv)(i)ón(se)
SFX tɨ ar ivonsi/Ī2 ar	ts:indicative+imperfect is:first+plural	# T11 + (iv)(i)ón(se)
SFX tɨ ar ivion/Ī2 ar	ts:indicative+imperfect is:first+plural	# T11 + (iv)(i)ón(se)
SFX tɨ ar ivión/I2N0 ar	ts:indicative+imperfect is:first+plural	# T11 + (iv)(i)ón(se)
SFX tɨ ar ivionse/Ī2 ar	ts:indicative+imperfect is:first+plural	# T11 + (iv)(i)ón(se)
SFX tɨ ar ivionsi/Ī2 ar	ts:indicative+imperfect is:first+plural	# T11 + (iv)(i)ón(se)
SFX tɨ ar en/Ī2 ar	ts:indicative+imperfect is:first+plural	# T11 + (iv)én(se)
SFX tɨ ar én/I2N0 ar	ts:indicative+imperfect is:first+plural	# T11 + (iv)én(se)
SFX tɨ ar ense/Ī2 ar	ts:indicative+imperfect is:first+plural	# T11 + (iv)én(se)
SFX tɨ ar ensi/Ī2 ar	ts:indicative+imperfect is:first+plural	# T11 + (iv)én(se)
SFX tɨ ar iven/Ī2 ar	ts:indicative+imperfect is:first+plural	# T11 + (iv)én(se)
SFX tɨ ar ivén/I2N0 ar	ts:indicative+imperfect is:first+plural	# T11 + (iv)én(se)
SFX tɨ ar ivense/Ī2 ar	ts:indicative+imperfect is:first+plural	# T11 + (iv)én(se)
SFX tɨ ar ivensi/Ī2 ar	ts:indicative+imperfect is:first+plural	# T11 + (iv)én(se)
SFX tɨ er on/Ī2 er	ts:indicative+imperfect is:first+plural	# T11 + (iv)(i)ón(se)
SFX tɨ er ón/I2N0 er	ts:indicative+imperfect is:first+plural	# T11 + (iv)(i)ón(se)
SFX tɨ er onse/Ī2 er	ts:indicative+imperfect is:first+plural	# T11 + (iv)(i)ón(se)
SFX tɨ er onsi/Ī2 er	ts:indicative+imperfect is:first+plural	# T11 + (iv)(i)ón(se)
SFX tɨ er ion/Ī2 [^cijɉñ]er	ts:indicative+imperfect is:first+plural	# T11 + (iv)(i)ón(se)
SFX tɨ er ión/I2N0 [^cijɉñ]er	ts:indicative+imperfect is:first+plural	# T11 + (iv)(i)ón(se)
SFX tɨ er ionse/Ī2 [^cijɉñ]er	ts:indicative+imperfect is:first+plural	# T11 + (iv)(i)ón(se)
SFX tɨ er ionsi/Ī2 [^cijɉñ]er	ts:indicative+imperfect is:first+plural	# T11 + (iv)(i)ón(se)
SFX tɨ er ivon/Ī2 er	ts:indicative+imperfect is:first+plural	# T11 + (iv)(i)ón(se)
SFX tɨ er ivón/I2N0 er	ts:indicative+imperfect is:first+plural	# T11 + (iv)(i)ón(se)
SFX tɨ er ivonse/Ī2 er	ts:indicative+imperfect is:first+plural	# T11 + (iv)(i)ón(se)
SFX tɨ er ivonsi/Ī2 er	ts:indicative+imperfect is:first+plural	# T11 + (iv)(i)ón(se)
SFX tɨ er ivion/Ī2 er	ts:indicative+imperfect is:first+plural	# T11 + (iv)(i)ón(se)
SFX tɨ er ivión/I2N0 er	ts:indicative+imperfect is:first+plural	# T11 + (iv)(i)ón(se)
SFX tɨ er ivionse/Ī2 er	ts:indicative+imperfect is:first+plural	# T11 + (iv)(i)ón(se)
SFX tɨ er ivionsi/Ī2 er	ts:indicative+imperfect is:first+plural	# T11 + (iv)(i)ón(se)
SFX tɨ r n/Ī2 er	ts:indicative+imperfect is:first+plural	# T11 + (iv)én(se)
SFX tɨ er én/I2N0 er	ts:indicative+imperfect is:first+plural	# T11 + (iv)én(se)
SFX tɨ r nse/Ī2 er	ts:indicative+imperfect is:first+plural	# T11 + (iv)én(se)
SFX tɨ r nsi/Ī2 er	ts:indicative+imperfect is:first+plural	# T11 + (iv)én(se)
SFX tɨ er iven/Ī2 er	ts:indicative+imperfect is:first+plural	# T11 + (iv)én(se)
SFX tɨ er ivén/I2N0 er	ts:indicative+imperfect is:first+plural	# T11 + (iv)én(se)
SFX tɨ er ivense/Ī2 er	ts:indicative+imperfect is:first+plural	# T11 + (iv)én(se)
SFX tɨ er ivensi/Ī2 er	ts:indicative+imperfect is:first+plural	# T11 + (iv)én(se)
SFX tɨ erò on/Ī2 erò	ts:indicative+imperfect is:first+plural	# T11 + (iv)(i)ón(se)
SFX tɨ erò ón/I2N0 erò	ts:indicative+imperfect is:first+plural	# T11 + (iv)(i)ón(se)
SFX tɨ erò onse/Ī2 erò	ts:indicative+imperfect is:first+plural	# T11 + (iv)(i)ón(se)
SFX tɨ erò onsi/Ī2 erò	ts:indicative+imperfect is:first+plural	# T11 + (iv)(i)ón(se)
SFX tɨ erò ion/Ī2 [^cijɉñ]erò	ts:indicative+imperfect is:first+plural	# T11 + (iv)(i)ón(se)
SFX tɨ erò ión/I2N0 [^cijɉñ]erò	ts:indicative+imperfect is:first+plural	# T11 + (iv)(i)ón(se)
SFX tɨ erò ionse/Ī2 [^cijɉñ]erò	ts:indicative+imperfect is:first+plural	# T11 + (iv)(i)ón(se)
SFX tɨ erò ionsi/Ī2 [^cijɉñ]erò	ts:indicative+imperfect is:first+plural	# T11 + (iv)(i)ón(se)
SFX tɨ erò ivon/Ī2 erò	ts:indicative+imperfect is:first+plural	# T11 + (iv)(i)ón(se)
SFX tɨ erò ivón/I2N0 erò	ts:indicative+imperfect is:first+plural	# T11 + (iv)(i)ón(se)
SFX tɨ erò ivonse/Ī2 erò	ts:indicative+imperfect is:first+plural	# T11 + (iv)(i)ón(se)
SFX tɨ erò ivonsi/Ī2 erò	ts:indicative+imperfect is:first+plural	# T11 + (iv)(i)ón(se)
SFX tɨ erò ivion/Ī2 erò	ts:indicative+imperfect is:first+plural	# T11 + (iv)(i)ón(se)
SFX tɨ erò ivión/I2N0 erò	ts:indicative+imperfect is:first+plural	# T11 + (iv)(i)ón(se)
SFX tɨ erò ivionse/Ī2 erò	ts:indicative+imperfect is:first+plural	# T11 + (iv)(i)ón(se)
SFX tɨ erò ivionsi/Ī2 erò	ts:indicative+imperfect is:first+plural	# T11 + (iv)(i)ón(se)
SFX tɨ rò n/Ī2 erò	ts:indicative+imperfect is:first+plural	# T11 + (iv)én(se)
SFX tɨ erò én/I2N0 erò	ts:indicative+imperfect is:first+plural	# T11 + (iv)én(se)
SFX tɨ rò nse/Ī2 erò	ts:indicative+imperfect is:first+plural	# T11 + (iv)én(se)
SFX tɨ rò nsi/Ī2 erò	ts:indicative+imperfect is:first+plural	# T11 + (iv)én(se)
SFX tɨ erò iven/Ī2 erò	ts:indicative+imperfect is:first+plural	# T11 + (iv)én(se)
SFX tɨ erò ivén/I2N0 erò	ts:indicative+imperfect is:first+plural	# T11 + (iv)én(se)
SFX tɨ erò ivense/Ī2 erò	ts:indicative+imperfect is:first+plural	# T11 + (iv)én(se)
SFX tɨ erò ivensi/Ī2 erò	ts:indicative+imperfect is:first+plural	# T11 + (iv)én(se)
SFX tɨ ir on/Ī2 ir	ts:indicative+imperfect is:first+plural	# T11 + (iv)(i)ón(se)
SFX tɨ ir ón/I2N0 ir	ts:indicative+imperfect is:first+plural	# T11 + (iv)(i)ón(se)
SFX tɨ ir onse/Ī2 ir	ts:indicative+imperfect is:first+plural	# T11 + (iv)(i)ón(se)
SFX tɨ ir onsi/Ī2 ir	ts:indicative+imperfect is:first+plural	# T11 + (iv)(i)ón(se)
SFX tɨ r on/Ī2 [^cijɉñ]ir	ts:indicative+imperfect is:first+plural	# T11 + (iv)(i)ón(se)
SFX tɨ r ón/I2N0 [^cijɉñ]ir	ts:indicative+imperfect is:first+plural	# T11 + (iv)(i)ón(se)
SFX tɨ r onse/Ī2 [^cijɉñ]ir	ts:indicative+imperfect is:first+plural	# T11 + (iv)(i)ón(se)
SFX tɨ r onsi/Ī2 [^cijɉñ]ir	ts:indicative+imperfect is:first+plural	# T11 + (iv)(i)ón(se)
SFX tɨ r von/Ī2 ir	ts:indicative+imperfect is:first+plural	# T11 + (iv)(i)ón(se)
SFX tɨ r vón/I2N0 ir	ts:indicative+imperfect is:first+plural	# T11 + (iv)(i)ón(se)
SFX tɨ r vonse/Ī2 ir	ts:indicative+imperfect is:first+plural	# T11 + (iv)(i)ón(se)
SFX tɨ r vonsi/Ī2 ir	ts:indicative+imperfect is:first+plural	# T11 + (iv)(i)ón(se)
SFX tɨ r vion/Ī2 ir	ts:indicative+imperfect is:first+plural	# T11 + (iv)(i)ón(se)
SFX tɨ r vión/I2N0 ir	ts:indicative+imperfect is:first+plural	# T11 + (iv)(i)ón(se)
SFX tɨ r vionse/Ī2 ir	ts:indicative+imperfect is:first+plural	# T11 + (iv)(i)ón(se)
SFX tɨ r vionsi/Ī2 ir	ts:indicative+imperfect is:first+plural	# T11 + (iv)(i)ón(se)
SFX tɨ ir en/Ī2 ir	ts:indicative+imperfect is:first+plural	# T11 + (iv)én(se)
SFX tɨ ir én/I2N0 ir	ts:indicative+imperfect is:first+plural	# T11 + (iv)én(se)
SFX tɨ ir ense/Ī2 ir	ts:indicative+imperfect is:first+plural	# T11 + (iv)én(se)
SFX tɨ ir ensi/Ī2 ir	ts:indicative+imperfect is:first+plural	# T11 + (iv)én(se)
SFX tɨ r ven/Ī2 ir	ts:indicative+imperfect is:first+plural	# T11 + (iv)én(se)
SFX tɨ r vén/I2N0 ir	ts:indicative+imperfect is:first+plural	# T11 + (iv)én(se)
SFX tɨ r vense/Ī2 ir	ts:indicative+imperfect is:first+plural	# T11 + (iv)én(se)
SFX tɨ r vensi/Ī2 ir	ts:indicative+imperfect is:first+plural	# T11 + (iv)én(se)
SFX tɨ ar ié/Ī4I4 [^cijɉñ]ar	ts:indicative+imperfect is:second+plural	# T11 + (iv)ié
SFX tɨ ar ivié/Ī4I4 ar	ts:indicative+imperfect is:second+plural	# T11 + (iv)ié
SFX tɨ er ié/Ī4I4 [^cijɉñ]er	ts:indicative+imperfect is:second+plural	# T11 + (iv)ié
SFX tɨ er ivié/Ī4I4 er	ts:indicative+imperfect is:second+plural	# T11 + (iv)ié
SFX tɨ erò ié/Ī4I4 [^cijɉñ]erò	ts:indicative+imperfect is:second+plural	# T11 + (iv)ié
SFX tɨ erò ivié/Ī4I4 erò	ts:indicative+imperfect is:second+plural	# T11 + (iv)ié
SFX tɨ r é/Ī4I4 [^cijɉñ]ir	ts:indicative+imperfect is:second+plural	# T11 + (iv)ié
SFX tɨ r vié/Ī4I4 ir	ts:indicative+imperfect is:second+plural	# T11 + (iv)ié
SFX tɨ ar on ar	ts:subjunctive+imperfect is:first+plural	# T11 + (is)(i)ón(e/se)
SFX tɨ ar one ar	ts:subjunctive+imperfect is:first+plural	# T11 + (is)(i)ón(e/se)
SFX tɨ ar onse ar	ts:subjunctive+imperfect is:first+plural	# T11 + (is)(i)ón(e/se)
SFX tɨ ar onsi ar	ts:subjunctive+imperfect is:first+plural	# T11 + (is)(i)ón(e/se)
SFX tɨ ar ion [^cijɉñ]ar	ts:subjunctive+imperfect is:first+plural	# T11 + (is)(i)ón(e/se)
SFX tɨ ar ione [^cijɉñ]ar	ts:subjunctive+imperfect is:first+plural	# T11 + (is)(i)ón(e/se)
SFX tɨ ar ionse [^cijɉñ]ar	ts:subjunctive+imperfect is:first+plural	# T11 + (is)(i)ón(e/se)
SFX tɨ ar ionsi [^cijɉñ]ar	ts:subjunctive+imperfect is:first+plural	# T11 + (is)(i)ón(e/se)
SFX tɨ ar ison ar	ts:subjunctive+imperfect is:first+plural	# T11 + (is)(i)ón(e/se)
SFX tɨ ar isone ar	ts:subjunctive+imperfect is:first+plural	# T11 + (is)(i)ón(e/se)
SFX tɨ ar isonse ar	ts:subjunctive+imperfect is:first+plural	# T11 + (is)(i)ón(e/se)
SFX tɨ ar isonsi ar	ts:subjunctive+imperfect is:first+plural	# T11 + (is)(i)ón(e/se)
SFX tɨ ar ision ar	ts:subjunctive+imperfect is:first+plural	# T11 + (is)(i)ón(e/se)
SFX tɨ ar isione ar	ts:subjunctive+imperfect is:first+plural	# T11 + (is)(i)ón(e/se)
SFX tɨ ar isionse ar	ts:subjunctive+imperfect is:first+plural	# T11 + (is)(i)ón(e/se)
SFX tɨ ar isionsi ar	ts:subjunctive+imperfect is:first+plural	# T11 + (is)(i)ón(e/se)
SFX tɨ ar en ar	ts:subjunctive+imperfect is:first+plural	# T11 + (is)én(e/se)
SFX tɨ ar ene ar	ts:subjunctive+imperfect is:first+plural	# T11 + (is)én(e/se)
SFX tɨ ar ense ar	ts:subjunctive+imperfect is:first+plural	# T11 + (is)én(e/se)
SFX tɨ ar ensi ar	ts:subjunctive+imperfect is:first+plural	# T11 + (is)én(e/se)
SFX tɨ ar isen ar	ts:subjunctive+imperfect is:first+plural	# T11 + (is)én(e/se)
SFX tɨ ar isene ar	ts:subjunctive+imperfect is:first+plural	# T11 + (is)én(e/se)
SFX tɨ ar isense ar	ts:subjunctive+imperfect is:first+plural	# T11 + (is)én(e/se)
SFX tɨ ar isensi ar	ts:subjunctive+imperfect is:first+plural	# T11 + (is)én(e/se)
SFX tɨ er on er	ts:subjunctive+imperfect is:first+plural	# T11 + (is)(i)ón(e/se)
SFX tɨ er one er	ts:subjunctive+imperfect is:first+plural	# T11 + (is)(i)ón(e/se)
SFX tɨ er onse er	ts:subjunctive+imperfect is:first+plural	# T11 + (is)(i)ón(e/se)
SFX tɨ er onsi er	ts:subjunctive+imperfect is:first+plural	# T11 + (is)(i)ón(e/se)
SFX tɨ er ion [^cijɉñ]er	ts:subjunctive+imperfect is:first+plural	# T11 + (is)(i)ón(e/se)
SFX tɨ er ione [^cijɉñ]er	ts:subjunctive+imperfect is:first+plural	# T11 + (is)(i)ón(e/se)
SFX tɨ er ionse [^cijɉñ]er	ts:subjunctive+imperfect is:first+plural	# T11 + (is)(i)ón(e/se)
SFX tɨ er ionsi [^cijɉñ]er	ts:subjunctive+imperfect is:first+plural	# T11 + (is)(i)ón(e/se)
SFX tɨ er ison er	ts:subjunctive+imperfect is:first+plural	# T11 + (is)(i)ón(e/se)
SFX tɨ er isone er	ts:subjunctive+imperfect is:first+plural	# T11 + (is)(i)ón(e/se)
SFX tɨ er isonse er	ts:subjunctive+imperfect is:first+plural	# T11 + (is)(i)ón(e/se)
SFX tɨ er isonsi er	ts:subjunctive+imperfect is:first+plural	# T11 + (is)(i)ón(e/se)
SFX tɨ er ision er	ts:subjunctive+imperfect is:first+plural	# T11 + (is)(i)ón(e/se)
SFX tɨ er isione er	ts:subjunctive+imperfect is:first+plural	# T11 + (is)(i)ón(e/se)
SFX tɨ er isionse er	ts:subjunctive+imperfect is:first+plural	# T11 + (is)(i)ón(e/se)
SFX tɨ er isionsi er	ts:subjunctive+imperfect is:first+plural	# T11 + (is)(i)ón(e/se)
SFX tɨ r n er	ts:subjunctive+imperfect is:first+plural	# T11 + (is)én(e/se)
SFX tɨ r ne er	ts:subjunctive+imperfect is:first+plural	# T11 + (is)én(e/se)
SFX tɨ r nse er	ts:subjunctive+imperfect is:first+plural	# T11 + (is)én(e/se)
SFX tɨ r nsi er	ts:subjunctive+imperfect is:first+plural	# T11 + (is)én(e/se)
SFX tɨ er isen er	ts:subjunctive+imperfect is:first+plural	# T11 + (is)én(e/se)
SFX tɨ er isene er	ts:subjunctive+imperfect is:first+plural	# T11 + (is)én(e/se)
SFX tɨ er isense er	ts:subjunctive+imperfect is:first+plural	# T11 + (is)én(e/se)
SFX tɨ er isensi er	ts:subjunctive+imperfect is:first+plural	# T11 + (is)én(e/se)
SFX tɨ erò on erò	ts:subjunctive+imperfect is:first+plural	# T11 + (is)(i)ón(e/se)
SFX tɨ erò one erò	ts:subjunctive+imperfect is:first+plural	# T11 + (is)(i)ón(e/se)
SFX tɨ erò onse erò	ts:subjunctive+imperfect is:first+plural	# T11 + (is)(i)ón(e/se)
SFX tɨ erò onsi erò	ts:subjunctive+imperfect is:first+plural	# T11 + (is)(i)ón(e/se)
SFX tɨ erò ion [^cijɉñ]erò	ts:subjunctive+imperfect is:first+plural	# T11 + (is)(i)ón(e/se)
SFX tɨ erò ione [^cijɉñ]erò	ts:subjunctive+imperfect is:first+plural	# T11 + (is)(i)ón(e/se)
SFX tɨ erò ionse [^cijɉñ]erò	ts:subjunctive+imperfect is:first+plural	# T11 + (is)(i)ón(e/se)
SFX tɨ erò ionsi [^cijɉñ]erò	ts:subjunctive+imperfect is:first+plural	# T11 + (is)(i)ón(e/se)
SFX tɨ erò ison erò	ts:subjunctive+imperfect is:first+plural	# T11 + (is)(i)ón(e/se)
SFX tɨ erò isone erò	ts:subjunctive+imperfect is:first+plural	# T11 + (is)(i)ón(e/se)
SFX tɨ erò isonse erò	ts:subjunctive+imperfect is:first+plural	# T11 + (is)(i)ón(e/se)
SFX tɨ erò isonsi erò	ts:subjunctive+imperfect is:first+plural	# T11 + (is)(i)ón(e/se)
SFX tɨ erò ision erò	ts:subjunctive+imperfect is:first+plural	# T11 + (is)(i)ón(e/se)
SFX tɨ erò isione erò	ts:subjunctive+imperfect is:first+plural	# T11 + (is)(i)ón(e/se)
SFX tɨ erò isionse erò	ts:subjunctive+imperfect is:first+plural	# T11 + (is)(i)ón(e/se)
SFX tɨ erò isionsi erò	ts:subjunctive+imperfect is:first+plural	# T11 + (is)(i)ón(e/se)
SFX tɨ rò n erò	ts:subjunctive+imperfect is:first+plural	# T11 + (is)én(e/se)
SFX tɨ rò ne erò	ts:subjunctive+imperfect is:first+plural	# T11 + (is)én(e/se)
SFX tɨ rò nse erò	ts:subjunctive+imperfect is:first+plural	# T11 + (is)én(e/se)
SFX tɨ rò nsi erò	ts:subjunctive+imperfect is:first+plural	# T11 + (is)én(e/se)
SFX tɨ erò isen erò	ts:subjunctive+imperfect is:first+plural	# T11 + (is)én(e/se)
SFX tɨ erò isene erò	ts:subjunctive+imperfect is:first+plural	# T11 + (is)én(e/se)
SFX tɨ erò isense erò	ts:subjunctive+imperfect is:first+plural	# T11 + (is)én(e/se)
SFX tɨ erò isensi erò	ts:subjunctive+imperfect is:first+plural	# T11 + (is)én(e/se)
SFX tɨ ir on ir	ts:subjunctive+imperfect is:first+plural	# T11 + (is)(i)ón(e/se)
SFX tɨ ir one ir	ts:subjunctive+imperfect is:first+plural	# T11 + (is)(i)ón(e/se)
SFX tɨ ir onse ir	ts:subjunctive+imperfect is:first+plural	# T11 + (is)(i)ón(e/se)
SFX tɨ ir onsi ir	ts:subjunctive+imperfect is:first+plural	# T11 + (is)(i)ón(e/se)
SFX tɨ r on [^cijɉñ]ir	ts:subjunctive+imperfect is:first+plural	# T11 + (is)(i)ón(e/se)
SFX tɨ r one [^cijɉñ]ir	ts:subjunctive+imperfect is:first+plural	# T11 + (is)(i)ón(e/se)
SFX tɨ r onse [^cijɉñ]ir	ts:subjunctive+imperfect is:first+plural	# T11 + (is)(i)ón(e/se)
SFX tɨ r onsi [^cijɉñ]ir	ts:subjunctive+imperfect is:first+plural	# T11 + (is)(i)ón(e/se)
SFX tɨ r son ir	ts:subjunctive+imperfect is:first+plural	# T11 + (is)(i)ón(e/se)
SFX tɨ r sone ir	ts:subjunctive+imperfect is:first+plural	# T11 + (is)(i)ón(e/se)
SFX tɨ r sonse ir	ts:subjunctive+imperfect is:first+plural	# T11 + (is)(i)ón(e/se)
SFX tɨ r sonsi ir	ts:subjunctive+imperfect is:first+plural	# T11 + (is)(i)ón(e/se)
SFX tɨ r sion ir	ts:subjunctive+imperfect is:first+plural	# T11 + (is)(i)ón(e/se)
SFX tɨ r sione ir	ts:subjunctive+imperfect is:first+plural	# T11 + (is)(i)ón(e/se)
SFX tɨ r sionse ir	ts:subjunctive+imperfect is:first+plural	# T11 + (is)(i)ón(e/se)
SFX tɨ r sionsi ir	ts:subjunctive+imperfect is:first+plural	# T11 + (is)(i)ón(e/se)
SFX tɨ ir en ir	ts:subjunctive+imperfect is:first+plural	# T11 + (is)én(e/se)
SFX tɨ ir ene ir	ts:subjunctive+imperfect is:first+plural	# T11 + (is)én(e/se)
SFX tɨ ir ense ir	ts:subjunctive+imperfect is:first+plural	# T11 + (is)én(e/se)
SFX tɨ ir ensi ir	ts:subjunctive+imperfect is:first+plural	# T11 + (is)én(e/se)
SFX tɨ r sen ir	ts:subjunctive+imperfect is:first+plural	# T11 + (is)én(e/se)
SFX tɨ r sene ir	ts:subjunctive+imperfect is:first+plural	# T11 + (is)én(e/se)
SFX tɨ r sense ir	ts:subjunctive+imperfect is:first+plural	# T11 + (is)én(e/se)
SFX tɨ r sensi ir	ts:subjunctive+imperfect is:first+plural	# T11 + (is)én(e/se)
SFX tɨ ar ié [^cijɉñ]ar	ts:subjunctive+imperfect is:second+plural	# T11 + (is)ié([dg]e)
SFX tɨ ar iede [^cijɉñ]ar	ts:subjunctive+imperfect is:second+plural	# T11 + (is)ié([dg]e)
SFX tɨ ar iege [^cijɉñ]ar	ts:subjunctive+imperfect is:second+plural	# T11 + (is)ié([dg]e)
SFX tɨ ar isié ar	ts:subjunctive+imperfect is:second+plural	# T11 + (is)ié([dg]e)
SFX tɨ ar isiede ar	ts:subjunctive+imperfect is:second+plural	# T11 + (is)ié([dg]e)
SFX tɨ ar isiege ar	ts:subjunctive+imperfect is:second+plural	# T11 + (is)ié([dg]e)
SFX tɨ er ié [^cijɉñ]er	ts:subjunctive+imperfect is:second+plural	# T11 + (is)ié([dg]e)
SFX tɨ er iede [^cijɉñ]er	ts:subjunctive+imperfect is:second+plural	# T11 + (is)ié([dg]e)
SFX tɨ er iege [^cijɉñ]er	ts:subjunctive+imperfect is:second+plural	# T11 + (is)ié([dg]e)
SFX tɨ er isié er	ts:subjunctive+imperfect is:second+plural	# T11 + (is)ié([dg]e)
SFX tɨ er isiede er	ts:subjunctive+imperfect is:second+plural	# T11 + (is)ié([dg]e)
SFX tɨ er isiege er	ts:subjunctive+imperfect is:second+plural	# T11 + (is)ié([dg]e)
SFX tɨ erò ié [^cijɉñ]erò	ts:subjunctive+imperfect is:second+plural	# T11 + (is)ié([dg]e)
SFX tɨ erò iede [^cijɉñ]erò	ts:subjunctive+imperfect is:second+plural	# T11 + (is)ié([dg]e)
SFX tɨ erò iege [^cijɉñ]erò	ts:subjunctive+imperfect is:second+plural	# T11 + (is)ié([dg]e)
SFX tɨ erò isié erò	ts:subjunctive+imperfect is:second+plural	# T11 + (is)ié([dg]e)
SFX tɨ erò isiede erò	ts:subjunctive+imperfect is:second+plural	# T11 + (is)ié([dg]e)
SFX tɨ erò isiege erò	ts:subjunctive+imperfect is:second+plural	# T11 + (is)ié([dg]e)
SFX tɨ r é [^cijɉñ]ir	ts:subjunctive+imperfect is:second+plural	# T11 + (is)ié([dg]e)
SFX tɨ r ede [^cijɉñ]ir	ts:subjunctive+imperfect is:second+plural	# T11 + (is)ié([dg]e)
SFX tɨ r ege [^cijɉñ]ir	ts:subjunctive+imperfect is:second+plural	# T11 + (is)ié([dg]e)
SFX tɨ r sié ir	ts:subjunctive+imperfect is:second+plural	# T11 + (is)ié([dg]e)
SFX tɨ r siede ir	ts:subjunctive+imperfect is:second+plural	# T11 + (is)ié([dg]e)
SFX tɨ r siege ir	ts:subjunctive+imperfect is:second+plural	# T11 + (is)ié([dg]e)


# tèma 12 (from T1: aŧento VT > (A)PVT | í > <ís>i, then T3: VT > Ø, then T8: senŧa aŧento)
# -àr, -ér, -ír: skomenŧiando da 'l infenío
# '-er: skomenŧiando da 'l indikativo futuro de prima parsona singolar
# -ír/is: skomenŧiando da 'l indikativo prexente de prima parsona singolar
SFX tʉ Y 15
SFX tʉ ar é/Ī4I4 ar	ts:indicative+present is:second+plural	# T12 + é
SFX tʉ er é/Ī4I4 er	ts:indicative+present is:second+plural	# T12 + é
SFX tʉ erò é/Ī4I4 erò	ts:indicative+present is:second+plural	# T12 + é
SFX tʉ ir é/Ī4I4 ir	ts:indicative+present is:second+plural	# T12 + é
SFX tʉ o é/Ī4I4 iso	ts:indicative+present is:second+plural	# T12 + é
SFX tʉ ar é ar	ts:subjunctive+present is:second+plural	# T12 + é([dg]e)
SFX tʉ er é er	ts:subjunctive+present is:second+plural	# T12 + é([dg]e)
SFX tʉ erò é erò	ts:subjunctive+present is:second+plural	# T12 + é([dg]e)
SFX tʉ ir é ir	ts:subjunctive+present is:second+plural	# T12 + é([dg]e)
SFX tʉ o é iso	ts:subjunctive+present is:second+plural	# T12 + é([dg]e)
SFX tʉ ar é/Ᵽ2 ar	ts:imperative+present is:second+plural	# T12 + é
SFX tʉ er é/Ᵽ2 er	ts:imperative+present is:second+plural	# T12 + é
SFX tʉ erò é/Ᵽ2 erò	ts:imperative+present is:second+plural	# T12 + é
SFX tʉ ir é/Ᵽ2 ir	ts:imperative+present is:second+plural	# T12 + é
SFX tʉ o é/Ᵽ2 iso	ts:imperative+present is:second+plural	# T12 + é

SFX nʉ Y 50	# ok
SFX nʉ ar on/Ī2I2 ar	ts:indicative+present is:first+plural	# T12 + ón
SFX nʉ er on/Ī2I2 er	ts:indicative+present is:first+plural	# T12 + ón
SFX nʉ erò on/Ī2I2 erò	ts:indicative+present is:first+plural	# T12 + ón
SFX nʉ ir on/Ī2I2 ir	ts:indicative+present is:first+plural	# T12 + ón
SFX nʉ 0 n/Ī2I2 o	ts:indicative+present is:first+plural	# T12 + ón
SFX nʉ ar en/Ī2I2 ar	ts:indicative+present is:first+plural	# T12 + én
SFX nʉ r n/Ī2I2 er	ts:indicative+present is:first+plural	# T12 + én
SFX nʉ rò n/Ī2I2 erò	ts:indicative+present is:first+plural	# T12 + én
SFX nʉ ir en/Ī2I2 ir	ts:indicative+present is:first+plural	# T12 + én
SFX nʉ o en/Ī2I2 o	ts:indicative+present is:first+plural	# T12 + én
SFX nʉ ar on ar	ts:subjunctive+present is:first+plural	# T12 + (i)ón(e)
SFX nʉ ar one ar	ts:subjunctive+present is:first+plural	# T12 + (i)ón(e)
SFX nʉ ar ion [^cijɉñ]ar	ts:subjunctive+present is:first+plural	# T12 + (i)ón(e)
SFX nʉ ar ione [^cijɉñ]ar	ts:subjunctive+present is:first+plural	# T12 + (i)ón(e)
SFX nʉ er on er	ts:subjunctive+present is:first+plural	# T12 + (i)ón(e)
SFX nʉ er one er	ts:subjunctive+present is:first+plural	# T12 + (i)ón(e)
SFX nʉ er ion [^cijɉñ]er	ts:subjunctive+present is:first+plural	# T12 + (i)ón(e)
SFX nʉ er ione [^cijɉñ]er	ts:subjunctive+present is:first+plural	# T12 + (i)ón(e)
SFX nʉ erò on erò	ts:subjunctive+present is:first+plural	# T12 + (i)ón(e)
SFX nʉ erò one erò	ts:subjunctive+present is:first+plural	# T12 + (i)ón(e)
SFX nʉ erò ion [^cijɉñ]erò	ts:subjunctive+present is:first+plural	# T12 + (i)ón(e)
SFX nʉ erò ione [^cijɉñ]erò	ts:subjunctive+present is:first+plural	# T12 + (i)ón(e)
SFX nʉ ir on ir	ts:subjunctive+present is:first+plural	# T12 + (i)ón(e)
SFX nʉ ir one ir	ts:subjunctive+present is:first+plural	# T12 + (i)ón(e)
SFX nʉ r on [^cijɉñ]ir	ts:subjunctive+present is:first+plural	# T12 + (i)ón(e)
SFX nʉ r one [^cijɉñ]ir	ts:subjunctive+present is:first+plural	# T12 + (i)ón(e)
SFX nʉ 0 n o	ts:subjunctive+present is:first+plural	# T12 + (i)ón(e)
SFX nʉ 0 ne o	ts:subjunctive+present is:first+plural	# T12 + (i)ón(e)
SFX nʉ o ion [^cijɉñ]o	ts:subjunctive+present is:first+plural	# T12 + (i)ón(e)
SFX nʉ o ione [^cijɉñ]o	ts:subjunctive+present is:first+plural	# T12 + (i)ón(e)
SFX nʉ ar en ar	ts:subjunctive+present is:first+plural	# T12 + én(e)
SFX nʉ ar ene ar	ts:subjunctive+present is:first+plural	# T12 + én(e)
SFX nʉ r n er	ts:subjunctive+present is:first+plural	# T12 + én(e)
SFX nʉ r ne er	ts:subjunctive+present is:first+plural	# T12 + én(e)
SFX nʉ rò n erò	ts:subjunctive+present is:first+plural	# T12 + én(e)
SFX nʉ rò ne erò	ts:subjunctive+present is:first+plural	# T12 + én(e)
SFX nʉ ir en ir	ts:subjunctive+present is:first+plural	# T12 + én(e)
SFX nʉ ir ene ir	ts:subjunctive+present is:first+plural	# T12 + én(e)
SFX nʉ o en o	ts:subjunctive+present is:first+plural	# T12 + én(e)
SFX nʉ o ene o	ts:subjunctive+present is:first+plural	# T12 + én(e)
SFX nʉ ar ede ar	ts:subjunctive+present is:second+plural	# T12 + é([dg]e)
SFX nʉ ar ege ar	ts:subjunctive+present is:second+plural	# T12 + é([dg]e)
SFX nʉ r de er	ts:subjunctive+present is:second+plural	# T12 + é([dg]e)
SFX nʉ r ge er	ts:subjunctive+present is:second+plural	# T12 + é([dg]e)
SFX nʉ rò de erò	ts:subjunctive+present is:second+plural	# T12 + é([dg]e)
SFX nʉ rò ge erò	ts:subjunctive+present is:second+plural	# T12 + é([dg]e)
SFX nʉ ir ede ir	ts:subjunctive+present is:second+plural	# T12 + é([dg]e)
SFX nʉ ir ege ir	ts:subjunctive+present is:second+plural	# T12 + é([dg]e)
SFX nʉ o ede iso	ts:subjunctive+present is:second+plural	# T12 + é([dg]e)
SFX nʉ o ege iso	ts:subjunctive+present is:second+plural	# T12 + é([dg]e)

# senŧa èle vanesente
SFX lʉ Y 5
SFX lʉ ar é/Ᵽ3N0 ar	ts:imperative+present is:second+plural	# T12 + é
SFX lʉ er é/Ᵽ3N0 er	ts:imperative+present is:second+plural	# T12 + é
SFX lʉ erò é/Ᵽ3N0 erò	ts:imperative+present is:second+plural	# T12 + é
SFX lʉ ir é/Ᵽ3N0 ir	ts:imperative+present is:second+plural	# T12 + é
SFX lʉ o é/Ᵽ3N0 iso	ts:imperative+present is:second+plural	# T12 + é

# ko èle vanesente
SFX ƚʉ Y 5
SFX ƚʉ ar é/Ṗ4N0 ar	ts:imperative+present is:second+plural	# T12 + é
SFX ƚʉ er é/Ṗ4N0 er	ts:imperative+present is:second+plural	# T12 + é
SFX ƚʉ erò é/Ṗ4N0 erò	ts:imperative+present is:second+plural	# T12 + é
SFX ƚʉ ir é/Ṗ4N0 ir	ts:imperative+present is:second+plural	# T12 + é
SFX ƚʉ o é/Ṗ4N0 iso	ts:imperative+present is:second+plural	# T12 + é

# ---


# vèrbi -àr, -ér, -<is>ír, -ír, -<is>ír/-ír
# themeT1 + r/a0a1a2Ᵽ0ⱣlⱣƚ, themeT1 + r/a0a1a2d0d1d2Ᵽ0ⱣlⱣƚ, themeT1 + r/a0a1a2e0e1e2Ᵽ0ⱣlⱣƚ, themeT1 + r/a0a1a2f0f1f2Ᵽ0ⱣlⱣƚ
# themeT8 + o/a0a1a2Ᵽ0ⱣlⱣƚFSĪ1
# themeT8 + oe/a0a1a2I1
SFX a0 Y 410
SFX a0 0 ane/I1 [aei]r	ts:indicative+future is:interrogative
SFX a0 0 atu/I3 [aei]r	ts:indicative+future is:interrogative
SFX a0 0 ave/Ᵽ2 [aei]r	ts:conditional+present
SFX a0 0 e [aei]r	ts:infinitive+simple
SFX a0 0 emo/Ᵽ0Ī1 [aei]r	ts:indicative+future
SFX a0 0 en/Ī1 [aei]r	ts:indicative+future
SFX a0 0 ene/I1 [aei]r	ts:indicative+future is:interrogative
SFX a0 0 ense [aei]r	ts:conditional+present
SFX a0 0 ensi [aei]r	ts:conditional+present
SFX a0 0 esene/I1 [aei]r	ts:conditional+present is:interrogative
SFX a0 0 esi/Ī4 [aei]r	ts:conditional+present
SFX a0 0 esiu/I4 [aei]r	ts:conditional+present is:interrogative
SFX a0 0 imo/Ᵽ0Ī1 er	ts:indicative+future
SFX a0 0 ion/Ᵽ0Ī1 [^cijɉñ][aei]r	ts:conditional+present
SFX a0 0 ione/I1 [^cijɉñ][aei]r	ts:conditional+present is:interrogative
SFX a0 0 ionme/P2 [^cijɉñ][aei]r
SFX a0 0 isen/Ī1 [aei]r	ts:conditional+present
SFX a0 0 isene/I1 [aei]r	ts:conditional+present is:interrogative
SFX a0 0 isense [aei]r	ts:conditional+present
SFX a0 0 isensi [aei]r	ts:conditional+present
SFX a0 0 ision/Ī1 [aei]r	ts:conditional+present
SFX a0 0 isione/I1 [aei]r	ts:conditional+present is:interrogative
SFX a0 0 isionse [aei]r	ts:conditional+present
SFX a0 0 isié/Ī4 [aei]r	ts:conditional+present
SFX a0 0 isiéu/I4 [aei]r	ts:conditional+present is:interrogative
SFX a0 0 ison/Ī1 [aei]r	ts:conditional+present
SFX a0 0 isone/I1 [aei]r	ts:conditional+present is:interrogative
SFX a0 0 isonse [aei]r	ts:conditional+present
SFX a0 0 ié/Ī4 [aei]r	ts:conditional+present
SFX a0 0 iéu/I4 [aei]r	ts:conditional+present is:interrogative
SFX a0 0 iónmene/P2 [^cijɉñ][aei]r
SFX a0 0 me/P2 [aei]r
SFX a0 0 on/Ᵽ0Ī1 [aei]r	ts:indicative+future
SFX a0 0 onme/P2 [aei]r
SFX a0 0 à/Ᵽ2Ī1Ī3 [aei]r	ts:indicative+future
SFX a0 0 àe/Ᵽ2 [aei]r	ts:conditional+present
SFX a0 0 è/Ī1 [aei]r	ts:indicative+future
SFX a0 0 ène/I1 [aei]r	ts:indicative+future is:interrogative
SFX a0 0 é/Ī4 [aei]r	ts:indicative+future
SFX a0 0 émoe/I1 [aei]r	ts:indicative+future is:interrogative
SFX a0 0 ésimo/Ī1 [aei]r	ts:conditional+present
SFX a0 0 ésimoe/I1 [aei]r	ts:conditional+present is:interrogative
SFX a0 0 ésitu/I3 [aei]r	ts:conditional+present is:interrogative
SFX a0 0 éu/I4 [aei]r	ts:indicative+future is:interrogative
SFX a0 0 í/Ī4 er	ts:indicative+future
SFX a0 0 ía/Ī1Ī3 [aei]r	ts:conditional+present
SFX a0 0 èe/Ᵽ2Ī1Ī3 [aei]r	ts:conditional+present
SFX a0 0 íane/I1 [aei]r	ts:conditional+present is:interrogative
SFX a0 0 íatu/I3 [aei]r	ts:conditional+present is:interrogative
SFX a0 0 íe/Ᵽ2Ī1 [aei]r	ts:conditional+present
SFX a0 0 íene/I1 [aei]r	ts:conditional+present is:interrogative
SFX a0 0 ímoe/I1 er	ts:indicative+future is:interrogative
SFX a0 0 íu/I4 er	ts:indicative+future is:interrogative
SFX a0 0 ò/Ī1 [aei]r	ts:indicative+future
SFX a0 0 òe/I1 [aei]r	ts:indicative+future is:interrogative
SFX a0 0 ónmene/P2 [aei]r
SFX a0 ar ede/Ī4 ar	ts:subjunctive+present
SFX a0 ar ege/Ī4 ar	ts:subjunctive+present
SFX a0 ar emo/Ᵽ0Ī1 ar	ts:indicative+present ts:subjunctive+present
SFX a0 ar en/Ī1 ar	ts:indicative+present ts:subjunctive+present
SFX a0 ar endo/Ᵽ0 ar	ts:gerund+simple
SFX a0 ar ene/I1 ar	ts:indicative+present ts:subjunctive+present is:interrogative
SFX a0 ar ense ar	ts:indicative+imperfect ts:subjunctive+imperfect
SFX a0 ar ensi ar	ts:indicative+imperfect ts:subjunctive+imperfect
SFX a0 ar ente/M0FSṖd ar	ts:participle+active
SFX a0 ar ènte/M0FS ar	ts:participle+active
SFX a0 ar erane/I1 ar	ts:indicative+future is:interrogative
SFX a0 ar eratu/I3 ar	ts:indicative+future is:interrogative
SFX a0 ar erave/Ᵽ2 ar	ts:conditional+present
SFX a0 ar eremo/Ᵽ0Ī1 ar	ts:indicative+future
SFX a0 ar eren/Ī1 ar	ts:indicative+future
SFX a0 ar erene/I1 ar	ts:indicative+future is:interrogative
SFX a0 ar erense ar	ts:conditional+present
SFX a0 ar erensi ar	ts:conditional+present
SFX a0 ar eresi/Ī4 ar	ts:conditional+present
SFX a0 ar eresiu/I4 ar	ts:conditional+present is:interrogative
SFX a0 ar erion/Ī1 ar	ts:conditional+present
SFX a0 ar erione/I1 ar	ts:conditional+present is:interrogative
SFX a0 ar erionse ar	ts:conditional+present
SFX a0 ar erisen/Ī1 ar	ts:conditional+present
SFX a0 ar erisene/I1 ar	ts:conditional+present is:interrogative
SFX a0 ar erisense ar	ts:conditional+present
SFX a0 ar erisensi ar	ts:conditional+present
SFX a0 ar erisi/Ī4 ar	ts:conditional+present
SFX a0 ar erision/Ī1 ar	ts:conditional+present
SFX a0 ar erisione/I1 ar	ts:conditional+present is:interrogative
SFX a0 ar erisionse ar	ts:conditional+present
SFX a0 ar erisiu/I4 ar	ts:conditional+present is:interrogative
SFX a0 ar erisié/Ī4 ar	ts:conditional+present
SFX a0 ar erisiéu/I4 ar	ts:conditional+present is:interrogative
SFX a0 ar erison/Ī1 ar	ts:conditional+present
SFX a0 ar erisone/I1 ar	ts:conditional+present is:interrogative
SFX a0 ar erisonse ar	ts:conditional+present
SFX a0 ar erié/Ī4 ar	ts:conditional+present
SFX a0 ar eriéu/I4 ar	ts:conditional+present is:interrogative
SFX a0 ar eron/Ī1 ar	ts:indicative+future
SFX a0 ar erone/I1 ar	ts:indicative+future is:interrogative
SFX a0 ar eronse ar	ts:conditional+present
SFX a0 ar erà/Ᵽ2Ī1Ī3 ar	ts:indicative+future
SFX a0 ar eràe/Ᵽ2 ar	ts:conditional+present
SFX a0 ar erà(v)ene/I1 ar	ts:conditional+present is:interrogative
SFX a0 ar erè/Ī1 ar	ts:indicative+future
SFX a0 ar erène/I1 ar	ts:indicative+future is:interrogative
SFX a0 ar eré/Ī4 ar	ts:indicative+future
SFX a0 ar erémoe/I1 ar	ts:indicative+future is:interrogative
SFX a0 ar erémome/P2 ar
SFX a0 ar erémomene/P2 ar
SFX a0 ar erésimo/Ī1 ar	ts:conditional+present
SFX a0 ar erésimoe/I1 ar	ts:conditional+present is:interrogative
SFX a0 ar erésitu/I3 ar	ts:conditional+present is:interrogative
SFX a0 ar eréu/I4 ar	ts:indicative+future is:interrogative
SFX a0 ar ería/Ī1Ī3 ar	ts:conditional+present
SFX a0 ar erèe/Ᵽ2Ī1Ī3 ar	ts:conditional+present
SFX a0 ar eríane/I1 ar	ts:conditional+present is:interrogative
SFX a0 ar eríatu/I3 ar	ts:conditional+present is:interrogative
SFX a0 ar eríe/Ᵽ2Ī1Ī3 ar	ts:conditional+present
SFX a0 ar eríene/I1 ar	ts:conditional+present is:interrogative
SFX a0 ar erísitu/I3 ar	ts:conditional+present is:interrogative
SFX a0 ar erò/Ī1 ar	ts:indicative+future
SFX a0 ar eròe/I1 ar	ts:indicative+future is:interrogative
SFX a0 ar ese/M0FS ar	ts:subjunctive+imperfect
SFX a0 ar esto/A1FS ar	ts:participle+passive
SFX a0 ar eva/Ᵽ2Ī1Ī4 ar	ts:indicative+imperfect
SFX a0 ar eve/Ī1 ar	ts:indicative+imperfect
SFX a0 ar evi/Ī1Ī3Ī4 ar	ts:indicative+imperfect
SFX a0 ar evo/Ī1 ar	ts:indicative+imperfect
SFX a0 ar èva/Ᵽ2Ī1Ī4 ar	ts:indicative+imperfect
SFX a0 ar ève/Ī1 ar	ts:indicative+imperfect
SFX a0 ar èvi/Ī1Ī3Ī4 ar	ts:indicative+imperfect
SFX a0 ar èvo/Ī1 ar	ts:indicative+imperfect
SFX a0 ar iede/Ī4 [^cijɉñ]ar	ts:subjunctive+imperfect
SFX a0 ar iege/Ī4 [^cijɉñ]ar	ts:subjunctive+imperfect
SFX a0 ar ion/Ᵽ0Ī1 [^cijɉñ]ar	ts:indicative+imperfect ts:subjunctive+present ts:subjunctive+imperfect
SFX a0 ar ione/I1 [^cijɉñ]ar	ts:indicative+imperfect ts:subjunctive+present ts:subjunctive+imperfect is:interrogative
SFX a0 ar ionme/P2 [^cijɉñ]ar
SFX a0 ar isen/Ī1 ar	ts:subjunctive+imperfect
SFX a0 ar isene/I1 ar	ts:subjunctive+imperfect is:interrogative
SFX a0 ar isense ar	ts:subjunctive+imperfect
SFX a0 ar isensi ar	ts:subjunctive+imperfect
SFX a0 ar isiede/Ī4 ar	ts:subjunctive+imperfect
SFX a0 ar isiege/Ī4 ar	ts:subjunctive+imperfect
SFX a0 ar ision/Ī1 ar	ts:subjunctive+imperfect
SFX a0 ar isione/I1 ar	ts:subjunctive+imperfect is:interrogative
SFX a0 ar isionse ar	ts:subjunctive+imperfect
SFX a0 ar isié/Ī4 ar	ts:subjunctive+imperfect
SFX a0 ar ison/Ī1 ar	ts:subjunctive+imperfect
SFX a0 ar isone/I1 ar	ts:subjunctive+imperfect is:interrogative
SFX a0 ar isonse ar	ts:subjunctive+imperfect
SFX a0 ar iven/Ī1 ar	ts:indicative+imperfect
SFX a0 ar ivene/I1 ar	ts:indicative+imperfect is:interrogative
SFX a0 ar ivense ar	ts:indicative+imperfect
SFX a0 ar ivensi ar	ts:indicative+imperfect
SFX a0 ar ivion/Ī1 ar	ts:indicative+imperfect
SFX a0 ar ivione/I1 ar	ts:indicative+imperfect is:interrogative
SFX a0 ar ivionse ar	ts:indicative+imperfect
SFX a0 ar ivié/Ī4 ar	ts:indicative+imperfect
SFX a0 ar iviéu/I4 ar	ts:indicative+imperfect is:interrogative
SFX a0 ar ivon/Ī1 ar	ts:indicative+imperfect
SFX a0 ar ivone/I1 ar	ts:indicative+imperfect is:interrogative
SFX a0 ar ivonse ar	ts:indicative+imperfect
SFX a0 ar ié/Ī4 [^cijɉñ]ar	ts:indicative+imperfect
SFX a0 ar iéu/I4 [^cijɉñ]ar	ts:indicative+imperfect is:interrogative
SFX a0 ar iónmene/P2 [^cijɉñ]ar
SFX a0 ar on/Ᵽ0Ī1 ar	ts:indicative+present
SFX a0 ar one/I1 ar	ts:indicative+present is:interrogative
SFX a0 ar onme/P2 ar
SFX a0 ar à/Ᵽ0M0 ar	ts:participle+passive
SFX a0 ar àa/F0Ᵽ2Ī1Ī4 ar	ts:indicative+imperfect
SFX a0 ar àane/I1 ar	ts:indicative+imperfect is:interrogative
SFX a0 ar àau/I4 ar	ts:indicative+imperfect
SFX a0 ar àe/Ī1 ar	ts:indicative+imperfect
SFX a0 ar àene/I1 ar	ts:indicative+imperfect is:interrogative
SFX a0 ar ài/Ī1Ī3Ī4 ar	ts:indicative+imperfect
SFX a0 ar àimo/Ī1 ar	ts:indicative+imperfect
SFX a0 ar àimoe/I1 ar	ts:indicative+imperfect is:interrogative
SFX a0 ar àitu/I3 ar	ts:indicative+imperfect is:interrogative
SFX a0 ar àmene/P2 ar
SFX a0 ar àndome/P2 ar
SFX a0 ar àndomene/P2 ar
SFX a0 ar àntome/P2 ar
SFX a0 ar àntomene/P2 ar
SFX a0 ar ào/Ī1M0 ar	ts:indicative+imperfect
SFX a0 ar àone/I1 ar	ts:indicative+imperfect is:interrogative
SFX a0 ar àrmene/P2 ar
SFX a0 ar àsimo ar	ts:subjunctive+imperfect
SFX a0 ar àsitu/I3 ar	ts:subjunctive+imperfect is:interrogative
SFX a0 ar àvane/I1 ar	ts:indicative+imperfect is:interrogative
SFX a0 ar àvau/I4 ar	ts:indicative+imperfect is:interrogative
SFX a0 ar àvene/I1 ar	ts:indicative+imperfect is:interrogative
SFX a0 ar àvimo/Ī1 ar	ts:indicative+imperfect
SFX a0 ar àvimoe/I1 ar	ts:indicative+imperfect is:interrogative
SFX a0 ar àvitu/I3 ar	ts:indicative+imperfect is:interrogative
SFX a0 ar àvone/I1 ar	ts:indicative+imperfect is:interrogative
SFX a0 ar è/Ᵽ2Ī4 ar	ts:indicative+present
SFX a0 ar ème/P2 ar
SFX a0 ar èmene/P2 ar
SFX a0 ar èu/I4 ar	ts:indicative+present is:interrogative
SFX a0 ar é/Ᵽ2Ī4 ar	ts:indicative+present
SFX a0 ar éa/Ᵽ2Ī1Ī4 ar	ts:indicative+imperfect
SFX a0 ar éane/I1 ar	ts:indicative+imperfect is:interrogative
SFX a0 ar éau/I4 ar	ts:indicative+imperfect is:interrogative
SFX a0 ar ée/Ī1 ar	ts:indicative+imperfect
SFX a0 ar éene/I1 ar	ts:indicative+imperfect is:interrogative
SFX a0 ar éi/Ī1Ī3Ī4 ar	ts:indicative+imperfect
SFX a0 ar éimo/Ī1 ar	ts:indicative+imperfect
SFX a0 ar éimoe/I1 ar	ts:indicative+imperfect is:interrogative
SFX a0 ar éitu/I3 ar	ts:indicative+imperfect is:interrogative
SFX a0 ar émoe/I1 ar	ts:indicative+present ts:subjunctive+present is:interrogative
SFX a0 ar émome/P2 ar
SFX a0 ar émomene/P2 ar
SFX a0 ar éndome/P2 ar
SFX a0 ar éndomene/P2 ar
SFX a0 ar éntome/P2 ar
SFX a0 ar éntomene/P2 ar
SFX a0 ar éo/Ī1 ar	ts:indicative+imperfect
SFX a0 ar éone/I1 ar	ts:indicative+imperfect is:interrogative
SFX a0 ar ésimo ar	ts:subjunctive+imperfect
SFX a0 ar éu/I4 ar	ts:indicative+present ts:subjunctive+present is:interrogative
SFX a0 ar évane/I1 ar	ts:indicative+imperfect is:interrogative
SFX a0 ar évau/I4 ar	ts:indicative+imperfect is:interrogative
SFX a0 ar évene/I1 ar	ts:indicative+imperfect is:interrogative
SFX a0 ar évimo/Ī1 ar	ts:indicative+imperfect
SFX a0 ar évimoe/I1 ar	ts:indicative+imperfect is:interrogative
SFX a0 ar évitu/I3 ar	ts:indicative+imperfect is:interrogative
SFX a0 ar évone/I1 ar	ts:indicative+imperfect is:interrogative
SFX a0 ar í/Ᵽ2Ī4 ar	ts:indicative+present
SFX a0 ar ò ar	ts:participle+passive
SFX a0 ar ónmene/P2 ar
SFX a0 e me/P2 oe
SFX a0 e mene/P2 oe
SFX a0 e ne/I1M0 oe	ts:indicative+present is:interrogative
SFX a0 e nte/M0FSṖd oe	ts:indicative+present is:interrogative
SFX a0 e nto oe	ts:indicative+present is:interrogative
SFX a0 e te/M0 oe	ts:indicative+present is:interrogative
SFX a0 e u/I4 oe	ts:indicative+present is:interrogative
SFX a0 er arane/I1 er	ts:indicative+future is:interrogative
SFX a0 er aratu/I3 er	ts:indicative+future is:interrogative
SFX a0 er arave/Ᵽ2 er	ts:conditional+present
SFX a0 er aremo/Ᵽ0Ī1 er	ts:indicative+future
SFX a0 er aren/Ī1 er	ts:indicative+future
SFX a0 er arene/I1 er	ts:indicative+future is:interrogative
SFX a0 er arense er	ts:conditional+present
SFX a0 er arensi er	ts:conditional+present
SFX a0 er aresi/Ī4 er	ts:conditional+present
SFX a0 er aresiu/I4 er	ts:conditional+present is:interrogative
SFX a0 er arimo/Ī1 er	ts:indicative+future
SFX a0 er arion/Ī1 er	ts:conditional+present
SFX a0 er arione/I1 er	ts:conditional+present is:interrogative
SFX a0 er arionse er	ts:conditional+present
SFX a0 er arisen/Ī1 er	ts:conditional+present
SFX a0 er arisene/I1 er	ts:conditional+present is:interrogative
SFX a0 er arisense er	ts:conditional+present
SFX a0 er arisensi er	ts:conditional+present
SFX a0 er arisi/Ī4 er	ts:conditional+present
SFX a0 er arision/Ī1 er	ts:conditional+present
SFX a0 er arisione/I1 er	ts:conditional+present is:interrogative
SFX a0 er arisionse er	ts:conditional+present
SFX a0 er arisiu/I4 er	ts:conditional+present is:interrogative
SFX a0 er arisié/Ī4 er	ts:conditional+present
SFX a0 er arisiéu/I4 er	ts:conditional+present is:interrogative
SFX a0 er arison/Ī1 er	ts:conditional+present
SFX a0 er arisone/I1 er	ts:conditional+present is:interrogative
SFX a0 er arisonse er	ts:conditional+present
SFX a0 er arié/Ī4 er	ts:conditional+present
SFX a0 er ariéu/I4 er	ts:conditional+present is:interrogative
SFX a0 er aron/Ᵽ0Ī1 er	ts:indicative+future
SFX a0 er aronme/P2 er
SFX a0 er arà/Ᵽ2Ī1Ī3 er	ts:indicative+future
SFX a0 er aràe/Ᵽ2 er	ts:conditional+present
SFX a0 er arà(v)ene/I1 er	ts:conditional+present is:interrogative
SFX a0 er arè/Ī1 er	ts:indicative+future
SFX a0 er arène/I1 er	ts:indicative+future is:interrogative
SFX a0 er aré/Ī4 er	ts:indicative+future
SFX a0 er arémoe/I1 er	ts:indicative+future is:interrogative
SFX a0 er arémome/P2 er
SFX a0 er arémomene/P2 er
SFX a0 er arésimo/Ī1 er	ts:conditional+present
SFX a0 er arésimoe/I1 er	ts:conditional+present is:interrogative
SFX a0 er arésitu/I3 er	ts:conditional+present is:interrogative
SFX a0 er aréu/I4 er	ts:indicative+future is:interrogative
SFX a0 er arí/Ī4 er	ts:indicative+future
SFX a0 er aría/Ī1Ī3 er	ts:conditional+present
SFX a0 er arèe/Ᵽ2Ī1Ī3 er	ts:conditional+present
SFX a0 er aríane/I1 er	ts:conditional+present is:interrogative
SFX a0 er aríatu/I3 er	ts:conditional+present is:interrogative
SFX a0 er aríe/Ᵽ2Ī1Ī3 er	ts:conditional+present
SFX a0 er aríene/I1 er	ts:conditional+present is:interrogative
SFX a0 er arímoe/I1 er	ts:indicative+future
SFX a0 er arísitu/I3 er	ts:conditional+present is:interrogative
SFX a0 er aríu/I4 er	ts:indicative+future is:interrogative
SFX a0 er arò/Ī1 er	ts:indicative+future
SFX a0 er aròe/I1 er	ts:indicative+future is:interrogative
SFX a0 er arónmene/P2 er
SFX a0 er do/A1 uer	ts:participle+passive
SFX a0 er iede/Ī4 [^cijɉñ]er	ts:subjunctive+imperfect
SFX a0 er iege/Ī4 [^cijɉñ]er	ts:subjunctive+imperfect
SFX a0 er ime/P2 er
SFX a0 er imo/Ᵽ0Ī1 er	ts:subjunctive+present
SFX a0 er ion/Ᵽ0Ī1 [^cijɉñ]er	ts:subjunctive+present
SFX a0 er ione/I1 [^cijɉñ]er	ts:subjunctive+present is:interrogative
SFX a0 er ionme/P2 [^cijɉñ]er
SFX a0 er isen/Ī1 er	ts:subjunctive+imperfect
SFX a0 er isene/I1 er	ts:subjunctive+imperfect is:interrogative
SFX a0 er isense er	ts:subjunctive+imperfect
SFX a0 er isensi er	ts:subjunctive+imperfect
SFX a0 er isiede/Ī4 er	ts:subjunctive+imperfect
SFX a0 er isiege/Ī4 er	ts:subjunctive+imperfect
SFX a0 er ision/Ī1 er	ts:subjunctive+imperfect
SFX a0 er isione/I1 er	ts:subjunctive+imperfect is:interrogative
SFX a0 er isionse er	ts:subjunctive+imperfect
SFX a0 er isié/Ī4 er	ts:subjunctive+imperfect
SFX a0 er ison/Ī1 er	ts:subjunctive+imperfect
SFX a0 er isone/I1 er	ts:subjunctive+imperfect is:interrogative
SFX a0 er isonse er	ts:subjunctive+imperfect
SFX a0 er iven/Ī1 er	ts:indicative+imperfect
SFX a0 er ivene/I1 er	ts:indicative+imperfect is:interrogative
SFX a0 er ivense er	ts:indicative+imperfect
SFX a0 er ivensi er	ts:indicative+imperfect
SFX a0 er ivion/Ī1 er	ts:indicative+imperfect
SFX a0 er ivione/I1 er	ts:indicative+imperfect is:interrogative
SFX a0 er ivionse er	ts:indicative+imperfect
SFX a0 er ivié/Ī4 er	ts:indicative+imperfect
SFX a0 er iviéu/I4 er	ts:indicative+imperfect is:interrogative
SFX a0 er ivon/Ī1 er	ts:indicative+imperfect
SFX a0 er ivone/I1 er	ts:indicative+imperfect is:interrogative
SFX a0 er ivonse er	ts:indicative+imperfect
SFX a0 er ié/Ī4 [^cijɉñ]er	ts:indicative+imperfect
SFX a0 er iéu/I4 [^cijɉñ]er	ts:indicative+imperfect is:interrogative
SFX a0 er iónmene/P2 [^cijɉñ]er
SFX a0 er on/Ᵽ0Ī1 er	ts:indicative+present ts:subjunctive+present
SFX a0 er one/I1 er	ts:indicative+present ts:subjunctive+present is:interrogative
SFX a0 er onme/P2 er
SFX a0 er udo/A1 [^u]er	ts:participle+passive
SFX a0 er àndome/P2 er
SFX a0 er àndomene/P2 er
SFX a0 er àntome/P2 er
SFX a0 er àntomene/P2 er
SFX a0 er é/Ᵽ2Ī4 er	ts:indicative+present ts:subjunctive+present
SFX a0 er éa/Ᵽ2Ī1Ī4 er	ts:indicative+imperfect
SFX a0 er éane/I1 er	ts:indicative+imperfect is:interrogative
SFX a0 er éau/I4 er	ts:indicative+imperfect is:interrogative
SFX a0 er ée/Ī1 er	ts:indicative+imperfect
SFX a0 er éene/I1 er	ts:indicative+imperfect is:interrogative
SFX a0 er éi/Ī1Ī3Ī4 er	ts:indicative+imperfect
SFX a0 er éimo/Ī1 er	ts:indicative+imperfect
SFX a0 er éimoe/I1 er	ts:indicative+imperfect is:interrogative
SFX a0 er éitu/I3 er	ts:indicative+imperfect is:interrogative
SFX a0 er émene/P2 er
SFX a0 er émoe/I1 er	ts:indicative+present ts:subjunctive+present is:interrogative
SFX a0 er émome/P2 er
SFX a0 er émomene/P2 er
SFX a0 er éndome/P2 er
SFX a0 er éndomene/P2 er
SFX a0 er éntome/P2 er
SFX a0 er éntomene/P2 er
SFX a0 er éo/Ī1 er	ts:indicative+imperfect
SFX a0 er éone/I1 er	ts:indicative+imperfect is:interrogative
SFX a0 er érmene/P2 er
SFX a0 er ésimo er	ts:subjunctive+imperfect
SFX a0 er éu/I4 er	ts:indicative+present ts:subjunctive+present is:interrogative
SFX a0 er évane/I1 er	ts:indicative+imperfect is:interrogative
SFX a0 er évau/I4 er	ts:indicative+imperfect is:interrogative
SFX a0 er évene/I1 er	ts:indicative+imperfect is:interrogative
SFX a0 er évimo/Ī1 er	ts:indicative+imperfect
SFX a0 er évimoe/I1 er	ts:indicative+imperfect is:interrogative
SFX a0 er évitu/I3 er	ts:indicative+imperfect is:interrogative
SFX a0 er évone/I1 er	ts:indicative+imperfect is:interrogative
SFX a0 er í/Ᵽ2Ī4 er	ts:indicative+present ts:subjunctive+present
SFX a0 er ímene/P2 er
SFX a0 er ímoe/I1 er
SFX a0 er íu/I4 er	ts:indicative+present ts:subjunctive+present is:interrogative
SFX a0 er ónmene/P2 er
SFX a0 er ú/A1 [^u]er	ts:participle+passive
SFX a0 io i/Ᵽ0Ᵽ2Ī3 io	ts:indicative+present ts:subjunctive+present
SFX a0 ir ímene/P2 ir
SFX a0 ir írmene/P2 ir
SFX a0 o a/Ᵽ0Ᵽ2 o	ts:subjunctive+present
SFX a0 o e/Ᵽ0Ᵽ2Ī1 o	ts:indicative+present ts:subjunctive+present
SFX a0 o i/Ᵽ0Ᵽ2Ī3 [^i]o	ts:indicative+present ts:subjunctive+present
SFX a0 oe ae/M0 oe	ts:indicative+present ts:subjunctive+present is:interrogative
SFX a0 oe ame/P2 oe
SFX a0 oe amene/P2 oe
SFX a0 oe ane/I1 oe	ts:subjunctive+present is:interrogative
SFX a0 oe ee/M0 oe	ts:indicative+present ts:subjunctive+present is:interrogative
SFX a0 oe eme/P2 oe
SFX a0 oe emene/P2 oe
SFX a0 oe ene/I1 oe	ts:indicative+future is:interrogative
SFX a0 oe ime/P2 oe
SFX a0 oe imene/P2 oe
SFX a0 oe ine/I1 oe	ts:indicative+present ts:subjunctive+present is:interrogative
SFX a0 oe itu/I3 oe	ts:indicative+present ts:subjunctive+present is:interrogative
SFX a0 r de er	ts:subjunctive+present
SFX a0 r do/A1 ar	ts:participle+passive
SFX a0 r ge er	ts:subjunctive+present
SFX a0 r mo/Ī1 er	ts:indicative+present ts:subjunctive+present
SFX a0 r n/Ī1 er	ts:indicative+present ts:subjunctive+present
SFX a0 r ndo/Ᵽ0 [aei]r	ts:gerund+simple
SFX a0 r ne/I1 er	ts:indicative+present ts:subjunctive+present is:interrogative
SFX a0 r nse er	ts:indicative+imperfect ts:subjunctive+imperfect
SFX a0 r nsi er	ts:indicative+imperfect ts:subjunctive+imperfect
SFX a0 r nte/M0FS ar	ts:participle+active
SFX a0 r nte/M0FSṖd er	ts:participle+active
SFX a0 r nto/Ᵽ0FS [aei]r	ts:gerund+simple
SFX a0 r se/M0 [ae]r	ts:subjunctive+imperfect
SFX a0 r sto/A1FS [aei]r	ts:participle+passive
SFX a0 r va/Ᵽ2Ī1Ī4 [aei]r	ts:indicative+imperfect
SFX a0 r ve/Ī1 [aei]r	ts:indicative+imperfect
SFX a0 r vi/Ī1Ī3Ī4 [aei]r	ts:indicative+imperfect
SFX a0 r vo/Ī1 [aei]r	ts:indicative+imperfect
SFX a0 uer ú/A1 uer	ts:participle+passive

SFX a1 Y 136
SFX a1 0 alo/A1 [aei]r
SFX a1 0 ave-lo/A1 [aei]r
SFX a1 0 emo/ⱣlN0 [aei]r
SFX a1 0 imo/ⱣlN0 er
SFX a1 0 ion/ⱣlN0 [^cijɉñ][aei]r
SFX a1 0 ionme/P3N0 [^cijɉñ][aei]r
SFX a1 0 iónmelo/P3 [^cijɉñ][aei]r
SFX a1 0 me/P3N0 [aei]r
SFX a1 0 on/ⱣlN0 [aei]r
SFX a1 0 à-lo/A1 [aei]r
SFX a1 0 àe-lo/A1 [aei]r
SFX a1 0 àelo/A1 [aei]r
SFX a1 0 àvelo/A1 [aei]r
SFX a1 0 íe-lo/A1 [aei]r
SFX a1 0 íelo/A1 [aei]r
SFX a1 0 íselo/Ī6 [aei]r
SFX a1 0 onme/P3N0 [aei]r
SFX a1 0 ónmelo/P3 [aei]r
SFX a1 ar e-lo/A1 [^i]ar
SFX a1 ar elo/A1 ar
SFX a1 ar emo/ⱣlN0 ar
SFX a1 ar endo/ⱣlN0 ar	ts:gerund+simple
SFX a1 ar ent ar	ts:participle+active
SFX a1 ar ento/Ᵽ0ⱣlFS ar	ts:gerund+simple
SFX a1 ar ènto/Ᵽ0ⱣlFS ar	ts:gerund+simple
SFX a1 ar eralo/A1 ar
SFX a1 ar erave-lo/A1 ar
SFX a1 ar eremo/ⱣlN0 ar
SFX a1 ar erà-lo/A1 ar
SFX a1 ar eràe-lo/A1 ar
SFX a1 ar eràelo/A1 ar
SFX a1 ar erà(v)elo/A1 ar
SFX a1 ar erémolo/P3 ar
SFX a1 ar erémomelo/P3 ar
SFX a1 ar eríe-lo/A1 ar
SFX a1 ar eríelo/A1 ar
SFX a1 ar eríselo/Ī6 ar
SFX a1 ar es ar	ts:subjunctive+imperfect
SFX a1 ar est ar	ts:participle+passive
SFX a1 ar eve-lo/A1 ar
SFX a1 ar ion/ⱣlN0 [^cijɉñ]ar
SFX a1 ar iónmelo/P3 [^cijɉñ]ar
SFX a1 ar on/ⱣlN0 ar
SFX a1 ar à/ⱣlN0 ar
SFX a1 ar àe-lo/A1 ar
SFX a1 ar àelo/A1 ar
SFX a1 ar àmelo/P3 ar
SFX a1 ar àndolo/P3 ar
SFX a1 ar àndomelo/P3 ar
SFX a1 ar àntolo/P3 ar
SFX a1 ar àntomelo/P3 ar
SFX a1 ar àrmelo/P3 ar
SFX a1 ar è-lo/A1 ar
SFX a1 ar èlo/P3 ar
SFX a1 ar èmelo/P3 ar
SFX a1 ar é-lo/A1 ar
SFX a1 ar ée-lo/A1 ar
SFX a1 ar éelo/A1 ar
SFX a1 ar émolo/P3 ar
SFX a1 ar émomelo/P3 ar
SFX a1 ar éndolo/P3 ar
SFX a1 ar éndomelo/P3 ar
SFX a1 ar éntolo/P3 ar
SFX a1 ar éntomelo/P3 ar
SFX a1 ar évelo/A1 ar
SFX a1 ar ionme/P3N0 [^cijɉñ]ar
SFX a1 ar onme/P3N0 ar
SFX a1 ar ónmelo/P3 ar
SFX a1 e lo/P3 oe
SFX a1 e melo/P3 oe
SFX a1 e nte/M0FSṖdN0 oe	ts:indicative+present is:interrogative
SFX a1 er aralo/A1 er
SFX a1 er arave-lo/A1 er
SFX a1 er aremo/ⱣlN0 er
SFX a1 er aron/ⱣlN0 er
SFX a1 er arà-lo/A1 er
SFX a1 er aràe-lo/A1 er
SFX a1 er aràelo/A1 er
SFX a1 er arà(v)elo/A1 er
SFX a1 er arémolo/P3 er
SFX a1 er arémomelo/P3 er
SFX a1 er aríe-lo/A1 er
SFX a1 er aríelo/A1 er
SFX a1 er aríselo/Ī6 er
SFX a1 er aronme/P3N0 er
SFX a1 er arónmelo/P3 er
SFX a1 er ilo/P3 er
SFX a1 er imo/ⱣlN0 er
SFX a1 er ion/ⱣlN0 [^cijɉñ]er
SFX a1 er ionme/P3N0 [^cijɉñ]er
SFX a1 er iónmelo/P3 [^cijɉñ]er
SFX a1 er on/ⱣlN0 er
SFX a1 er àndolo/P3 er
SFX a1 er àndomelo/P3 er
SFX a1 er àntolo/P3 er
SFX a1 er àntomelo/P3 er
SFX a1 er é-lo/A1 er
SFX a1 er émelo/P3 er
SFX a1 er émolo/P3 er
SFX a1 er émomelo/P3 er
SFX a1 er éndolo/P3 er
SFX a1 er éndomelo/P3 er
SFX a1 er éntolo/P3 er
SFX a1 er éntomelo/P3 er
SFX a1 er érmelo/P3 er
SFX a1 er évelo/A1 er
SFX a1 er ímelo/P3 er
SFX a1 er onme/P3N0 er
SFX a1 er ónmelo/P3 er
SFX a1 iar e-lo/A1 iar
SFX a1 ier e-lo/A1 ier
SFX a1 io i/ⱣlN0 io
SFX a1 ioe elo/A1 ioe
SFX a1 ir e-lo/A1 ir
SFX a1 ir ímelo/P3 ir
SFX a1 ir írmelo/P3 ir
SFX a1 ir ívelo/A1 ir
SFX a1 o a/ⱣlN0 o
SFX a1 o e/ⱣlN0 o
SFX a1 o i/ⱣlN0 [^i]o
SFX a1 oe alo/P3 oe
SFX a1 oe amelo/P3 oe
SFX a1 oe elo/P3 oe
SFX a1 oe emelo/P3 oe
SFX a1 oe ilo/P3 oe
SFX a1 oe imelo/P3 oe
SFX a1 r t ar	ts:participle+passive
SFX a1 r nt ar	ts:participle+active
SFX a1 r nt er	ts:participle+active
SFX a1 r -lo/A1 [^i]er
SFX a1 r lo/A1 er
SFX a1 r ndo/ⱣlN0 [aei]r
SFX a1 r nto/ⱣlFSN0 [aei]r
SFX a1 r s [ae]r	ts:subjunctive+imperfect
SFX a1 r st [aei]r	ts:participle+passive
SFX a1 r ve-lo/A1 [aei]r

SFX a2 Y 119
SFX a2 0 ave-ƚo/A1 [aei]r
SFX a2 0 aƚo/A1 [aei]r
SFX a2 0 emo/ⱣƚN0 [aei]r
SFX a2 0 imo/ⱣƚN0 er
SFX a2 0 ion/ⱣƚN0 [^cijɉñ][aei]r
SFX a2 0 iónmeƚo/p3 [^cijɉñ][aei]r
SFX a2 0 on/ⱣƚN0 [aei]r
SFX a2 0 à-ƚo/A1 [aei]r
SFX a2 0 àe-ƚo/A1 [aei]r
SFX a2 0 àeƚo/A1 [aei]r
SFX a2 0 àveƚo/A1 [aei]r
SFX a2 0 íe-ƚo/A1 [aei]r
SFX a2 0 íeƚo/A1 [aei]r
SFX a2 0 íseƚo/ī6 [aei]r
SFX a2 0 ónmeƚo/p3 [aei]r
SFX a2 ar e-ƚo/A1 [^i]ar
SFX a2 ar emo/ⱣƚN0 ar
SFX a2 ar endo/ⱣƚN0 ar	ts:gerund+simple
SFX a2 ar ento/Ᵽ0Ᵽƚ ar	ts:gerund+simple
SFX a2 ar ènto/Ᵽ0Ᵽƚ ar	ts:gerund+simple
SFX a2 ar erave-ƚo/A1 ar
SFX a2 ar eraƚo/A1 ar
SFX a2 ar eremo/ⱣƚN0 ar
SFX a2 ar erà-ƚo/A1 ar
SFX a2 ar eràe-ƚo/A1 ar
SFX a2 ar eràeƚo/A1 ar
SFX a2 ar erà(v)eƚo/A1 ar
SFX a2 ar erémomeƚo/p3 ar
SFX a2 ar erémoƚo/p3 ar
SFX a2 ar eríe-ƚo/A1 ar
SFX a2 ar eríeƚo/A1 ar
SFX a2 ar eríseƚo/ī6 ar
SFX a2 ar eve-ƚo/A1 ar
SFX a2 ar eƚo/A1 ar
SFX a2 ar ion/ⱣƚN0 [^cijɉñ]ar
SFX a2 ar iónmeƚo/p3 [^cijɉñ]ar
SFX a2 ar on/ⱣƚN0 ar
SFX a2 ar à/ⱣƚN0 ar
SFX a2 ar àe-ƚo/A1 ar
SFX a2 ar àeƚo/A1 ar
SFX a2 ar àmeƚo/p3 ar
SFX a2 ar àndomeƚo/p3 ar
SFX a2 ar àndoƚo/p3 ar
SFX a2 ar àntomeƚo/p3 ar
SFX a2 ar àntoƚo/p3 ar
SFX a2 ar àrmeƚo/p3 ar
SFX a2 ar è-ƚo/A1 ar
SFX a2 ar èmeƚo/p3 ar
SFX a2 ar èƚo/p3 ar
SFX a2 ar é-ƚo/A1 ar
SFX a2 ar ée-ƚo/A1 ar
SFX a2 ar éeƚo/A1 ar
SFX a2 ar émomeƚo/p3 ar
SFX a2 ar émoƚo/p3 ar
SFX a2 ar éndomeƚo/p3 ar
SFX a2 ar éndoƚo/p3 ar
SFX a2 ar éntomeƚo/p3 ar
SFX a2 ar éntoƚo/p3 ar
SFX a2 ar éveƚo/A1 ar
SFX a2 ar ónmeƚo/p3 ar
SFX a2 e meƚo/p3 oe
SFX a2 e ƚo/p3 oe
SFX a2 er arave-ƚo/A1 er
SFX a2 er araƚo/A1 er
SFX a2 er aremo/ⱣƚN0 er
SFX a2 er aron/ⱣƚN0 er
SFX a2 er arà-ƚo/A1 er
SFX a2 er aràe-ƚo/A1 er
SFX a2 er aràeƚo/A1 er
SFX a2 er arà(v)eƚo/A1 er
SFX a2 er arémomeƚo/p3 er
SFX a2 er arémoƚo/p3 er
SFX a2 er aríe-ƚo/A1 er
SFX a2 er aríeƚo/A1 er
SFX a2 er aríseƚo/ī6 er
SFX a2 er arónmeƚo/p3 er
SFX a2 er imo/ⱣƚN0 er
SFX a2 er ion/ⱣƚN0 [^cijɉñ]er
SFX a2 er iónmeƚo/p3 [^cijɉñ]er
SFX a2 er iƚo/p3 er
SFX a2 er on/ⱣƚN0 er
SFX a2 er àndomeƚo/p3 er
SFX a2 er àndoƚo/p3 er
SFX a2 er àntomeƚo/p3 er
SFX a2 er àntoƚo/p3 er
SFX a2 er é-ƚo/A1 er
SFX a2 er émeƚo/p3 er
SFX a2 er émomeƚo/p3 er
SFX a2 er émoƚo/p3 er
SFX a2 er éndomeƚo/p3 er
SFX a2 er éndoƚo/p3 er
SFX a2 er éntomeƚo/p3 er
SFX a2 er éntoƚo/p3 er
SFX a2 er érmeƚo/p3 er
SFX a2 er éveƚo/A1 er
SFX a2 er ímeƚo/p3 er
SFX a2 er ónmeƚo/p3 er
SFX a2 iar e-ƚo/A1 iar
SFX a2 ier e-ƚo/A1 ier
SFX a2 io i/ⱣƚN0 io
SFX a2 ioe eƚo/A1 ioe
SFX a2 ir e-ƚo/A1 ir
SFX a2 ir ímeƚo/p3 ir
SFX a2 ir írmeƚo/p3 ir
SFX a2 ir íveƚo/A1 ir
SFX a2 o a/ⱣƚN0 o
SFX a2 o e/ⱣƚN0 o
SFX a2 o i/ⱣƚN0 [^i]o
SFX a2 oe ameƚo/p3 oe
SFX a2 oe aƚo/p3 oe
SFX a2 oe emeƚo/p3 oe
SFX a2 oe eƚo/p3 oe
SFX a2 oe imeƚo/p3 oe
SFX a2 oe iƚo/p3 oe
SFX a2 r -ƚo/A1 [^i]er
SFX a2 r ndo/ⱣƚN0 [aei]r
SFX a2 r nto/ⱣƚN0 [aei]r
SFX a2 r ve-ƚo/A1 [aei]r
SFX a2 r ƚo/A1 er

# vèrbi -àr inregolari ((dex)dar, ((dex)?asue|des|kon(tra)?|[lƚ]iku[ei]|putre|(ra)?re|sastu|sat[iu]s|sodis|sora-?|stra|stupe|tore|tume)far, (kon(tra)?|mal|move|o|re|so(ra|to))star)
# themeT1 + r/a3a4a5Ᵽ0ⱣlⱣƚ
# themeT8 + o/a3a4a5Ᵽ0ⱣlⱣƚFSĪ1
# themeT8 + oe/a3a4a5Ᵽ0ⱣlⱣƚFSĪ1
# themeT6 + do/M0Y0
# themeT6 + da/F0Y0
SFX a3 Y 269
SFX a3 0 àne/I1 ar	is:interrogative
SFX a3 0 àtu/I3 ar	is:interrogative
SFX a3 0 ave/Ᵽ2 ar	ts:conditional+present
SFX a3 0 e ar
SFX a3 0 emo/Ᵽ0Ī1 ar	ts:indicative+future
SFX a3 0 en/Ī1 ar
SFX a3 0 ene/I1 ar	ts:indicative+future is:interrogative
SFX a3 0 ense ar
SFX a3 0 ensi ar
SFX a3 0 esi/Ī4 ar	ts:conditional+present
SFX a3 0 esiu/I4 ar	ts:conditional+present is:interrogative
SFX a3 0 ion/Ᵽ0Ī1 [^cijɉñ]ar
SFX a3 0 ione/I1 [^cijɉñ]ar	is:interrogative
SFX a3 0 ionme/P2 [^cijɉñ]ar
SFX a3 0 isen/Ī1 ar
SFX a3 0 isene/I1 ar	is:interrogative
SFX a3 0 isense ar
SFX a3 0 isensi ar
SFX a3 0 ision/Ī1 ar
SFX a3 0 isione/I1 ar	is:interrogative
SFX a3 0 isionse ar
SFX a3 0 isié/Ī4 ar	ts:conditional+present
SFX a3 0 isiéu/I4 ar	ts:conditional+present is:interrogative
SFX a3 0 ison/Ī1 ar
SFX a3 0 isone/I1 ar	is:interrogative
SFX a3 0 isonse ar
SFX a3 0 ié/Ī4 ar	ts:conditional+present
SFX a3 0 iéu/I4 ar	ts:conditional+present is:interrogative
SFX a3 0 iónmene/P2 [^cijɉñ]ar
SFX a3 0 me/P2 ar
SFX a3 0 on/Ᵽ0Ī1 ar
SFX a3 0 one/I1 ar	is:interrogative
SFX a3 0 onme/P2 ar
SFX a3 0 à/Ᵽ2Ī1Ī3 ar
SFX a3 0 àe/Ᵽ2 ar	ts:conditional+present
SFX a3 0 è/Ī1 ar
SFX a3 0 ène/I1 ar	is:interrogative
SFX a3 0 é/Ī4 ar
SFX a3 0 émoe/I1 ar
SFX a3 0 ésimo/Ī1 ar
SFX a3 0 ésimoe/I1 ar
SFX a3 0 ésitu/I3 ar	is:interrogative
SFX a3 0 éu/I4 ar
SFX a3 0 ía/Ī1Ī3 ar
SFX a3 0 èe/Ᵽ2Ī1Ī3 ar
SFX a3 0 íane/I1 ar	is:interrogative
SFX a3 0 íatu/I3 ar	is:interrogative
SFX a3 0 íe/Ᵽ2Ī1 ar
SFX a3 0 íene/I1 ar	is:interrogative
SFX a3 0 ò/Ī1 ar
SFX a3 0 òe/I1 ar
SFX a3 0 ónmene/P2 ar
SFX a3 ar ede/Ī4 ar
SFX a3 ar ege/Ī4 ar
SFX a3 ar emo/Ᵽ0Ī1 ar
SFX a3 ar en/Ī1 ar
SFX a3 ar endo/Ᵽ0 ar	ts:gerund+simple
SFX a3 ar ene/I1 ar	ts:indicative+future is:interrogative
SFX a3 ar ense ar	ts:indicative+imperfect ts:subjunctive+imperfect
SFX a3 ar ensi ar	ts:indicative+imperfect ts:subjunctive+imperfect
SFX a3 ar ente/M0FSṖd ar	ts:participle+active
SFX a3 ar ènte/M0FS ar	ts:participle+active
SFX a3 ar eràne/I1 ar	is:interrogative
SFX a3 ar eràtu/I3 ar	is:interrogative
SFX a3 ar erave/Ᵽ2 ar	ts:conditional+present
SFX a3 ar eremo/Ᵽ0Ī1 ar
SFX a3 ar eren/Ī1 ar
SFX a3 ar erene/I1 ar	is:interrogative
SFX a3 ar erense ar
SFX a3 ar erensi ar
SFX a3 ar eresi/Ī4 ar
SFX a3 ar eresiu/I4 ar
SFX a3 ar erion/Ī1 ar
SFX a3 ar erione/I1 ar
SFX a3 ar erionse ar
SFX a3 ar erisen/Ī1 ar
SFX a3 ar erisene/I1 ar	is:interrogative
SFX a3 ar erisense ar
SFX a3 ar erisensi ar
SFX a3 ar erisi/Ī4 ar
SFX a3 ar erision/Ī1 ar
SFX a3 ar erisione/I1 ar	is:interrogative
SFX a3 ar erisionse ar
SFX a3 ar erisiu/I4 ar
SFX a3 ar erisié/Ī4 ar
SFX a3 ar erisiéu/I4 ar
SFX a3 ar erison/Ī1 ar
SFX a3 ar erisone/I1 ar	is:interrogative
SFX a3 ar erisonse ar
SFX a3 ar erié/Ī4 ar
SFX a3 ar eriéu/I4 ar
SFX a3 ar eron/Ī1 ar
SFX a3 ar erone/I1 ar	is:interrogative
SFX a3 ar eronse ar
SFX a3 ar erà/Ᵽ2Ī1Ī3 ar
SFX a3 ar eràe/Ᵽ2 ar	ts:conditional+present
SFX a3 ar erà(v)ene/I1 ar	is:interrogative
SFX a3 ar erè/Ī1 ar
SFX a3 ar erène/I1 ar	is:interrogative
SFX a3 ar eré/Ī4 ar
SFX a3 ar erémoe/I1 ar
SFX a3 ar erémome/P2 ar
SFX a3 ar erémomene/P2 ar
SFX a3 ar erésimo/Ī1 ar
SFX a3 ar erésimoe/I1 ar
SFX a3 ar erésitu/I3 ar	is:interrogative
SFX a3 ar eréu/I4 ar
SFX a3 ar ería/Ī1Ī3 ar
SFX a3 ar erèe/Ᵽ2Ī1Ī3 ar
SFX a3 ar eríane/I1 ar	is:interrogative
SFX a3 ar eríatu/I3 ar	is:interrogative
SFX a3 ar eríe/Ᵽ2Ī1Ī3 ar
SFX a3 ar eríene/I1 ar	is:interrogative
SFX a3 ar erísitu/I3 ar	is:interrogative
SFX a3 ar erò/Ī1 ar
SFX a3 ar eròe/I1 ar
SFX a3 ar ese/M0FS ar
SFX a3 ar esto/A1FS ar
SFX a3 ar eva/Ᵽ2Ī1Ī4 ar
SFX a3 ar eve/Ī1 ar
SFX a3 ar evi/Ī1Ī3Ī4 ar
SFX a3 ar evo/Ī1 ar
SFX a3 ar èva/Ᵽ2Ī1Ī4 ar
SFX a3 ar ève/Ī1 ar
SFX a3 ar èvi/Ī1Ī3Ī4 ar
SFX a3 ar èvo/Ī1 ar
SFX a3 ar iede/Ī4 ar
SFX a3 ar iege/Ī4 ar
SFX a3 ar ion/Ᵽ0Ī1 [^cijɉñ]ar
SFX a3 ar ione/I1 [^cijɉñ]ar	is:interrogative
SFX a3 ar ionme/P2 [^cijɉñ]ar
SFX a3 ar isen/Ī1 ar
SFX a3 ar isene/I1 ar	is:interrogative
SFX a3 ar isense ar
SFX a3 ar isensi ar
SFX a3 ar isiede/Ī4 ar
SFX a3 ar isiege/Ī4 ar
SFX a3 ar ision/Ī1 ar
SFX a3 ar isione/I1 ar	is:interrogative
SFX a3 ar isionse ar
SFX a3 ar isié/Ī4 ar
SFX a3 ar ison/Ī1 ar
SFX a3 ar isone/I1 ar	is:interrogative
SFX a3 ar isonse ar
SFX a3 ar iven/Ī1 ar
SFX a3 ar ivene/I1 ar	is:interrogative
SFX a3 ar ivense ar
SFX a3 ar ivensi ar
SFX a3 ar ivion/Ī1 ar
SFX a3 ar ivione/I1 ar	is:interrogative
SFX a3 ar ivionse ar
SFX a3 ar ivié/Ī4 ar
SFX a3 ar iviéu/I4 ar
SFX a3 ar ivon/Ī1 ar
SFX a3 ar ivone/I1 ar	is:interrogative
SFX a3 ar ivonse ar
SFX a3 ar ié/Ī4 ar
SFX a3 ar iéu/I4 ar
SFX a3 ar iónmene/P2 [^cijɉñ]ar
SFX a3 ar on/Ᵽ0Ī1 ar
SFX a3 ar one/I1 ar	is:interrogative
SFX a3 ar onme/P2 ar
SFX a3 ar à/Ᵽ0 ar
SFX a3 ar àa/F0Ᵽ2Ī1Ī4 ar
SFX a3 ar àau/I4 ar
SFX a3 ar àe/Ī1 ar
SFX a3 ar ài/Ī1Ī3Ī4 ar
SFX a3 ar àimo/Ī1 ar
SFX a3 ar àimoe/I1 ar
SFX a3 ar àmene/P2 ar
SFX a3 ar àndome/P2 ar
SFX a3 ar àndomene/P2 ar
SFX a3 ar àntome/P2 ar
SFX a3 ar àntomene/P2 ar
SFX a3 ar ào/Ī1M0 ar
SFX a3 ar àrmene/P2 ar
SFX a3 ar àsimo ar
SFX a3 ar àsitu/I3 ar	is:interrogative
SFX a3 ar àvane/I1 ar	is:interrogative
SFX a3 ar àvau/I4 ar
SFX a3 ar àvene/I1 ar	is:interrogative
SFX a3 ar àvimo/Ī1 ar
SFX a3 ar àvimoe/I1 ar
SFX a3 ar àvitu/I3 ar	is:interrogative
SFX a3 ar àvone/I1 ar	is:interrogative
SFX a3 ar è/Ᵽ2Ī4 ar
SFX a3 ar ème/P2 ar
SFX a3 ar èmene/P2 ar
SFX a3 ar èu/I4 ar
SFX a3 ar é/Ᵽ2Ī4 ar
SFX a3 ar éa/Ᵽ2Ī1Ī4 ar
SFX a3 ar éane/I1 ar	is:interrogative
SFX a3 ar éau/I4 ar
SFX a3 ar ée/Ī1 ar
SFX a3 ar éene/I1 ar	is:interrogative
SFX a3 ar éi/Ī1Ī3Ī4 ar
SFX a3 ar éimo/Ī1 ar
SFX a3 ar éimoe/I1 ar
SFX a3 ar éitu/I3 ar	is:interrogative
SFX a3 ar émoe/I1 ar
SFX a3 ar émome/P2 ar
SFX a3 ar émomene/P2 ar
SFX a3 ar éndome/P2 ar
SFX a3 ar éndomene/P2 ar
SFX a3 ar éntome/P2 ar
SFX a3 ar éntomene/P2 ar
SFX a3 ar éo/Ī1 ar
SFX a3 ar éone/I1 ar	is:interrogative
SFX a3 ar ésimo ar
SFX a3 ar éu/I4 ar
SFX a3 ar évane/I1 ar	is:interrogative
SFX a3 ar évau/I4 ar
SFX a3 ar évene/I1 ar	is:interrogative
SFX a3 ar évimo/Ī1 ar
SFX a3 ar évimoe/I1 ar
SFX a3 ar évitu/I3 ar	is:interrogative
SFX a3 ar évone/I1 ar	is:interrogative
SFX a3 ar ò ar
SFX a3 ar ónmene/P2 ar
SFX a3 e me/P2 oe
SFX a3 e mene/P2 oe
SFX a3 e ne/I1M0 oe	is:interrogative
SFX a3 e nte/M0FSṖd oe
SFX a3 e nto oe
SFX a3 e te/M0 oe
SFX a3 e u/I4 oe
SFX a3 o a/Ᵽ0Ᵽ2 o
SFX a3 o e/Ᵽ0Ᵽ2Ī1 o
SFX a3 o i/Ᵽ0Ᵽ2Ī3 o
SFX a3 oe ae/M0 oe
SFX a3 oe ame/P2 oe
SFX a3 oe amene/P2 oe
SFX a3 oe ane/I1 oe	is:interrogative
SFX a3 oe ee/M0 oe
SFX a3 oe eme/P2 oe
SFX a3 oe emene/P2 oe
SFX a3 oe ene/I1 oe	ts:indicative+future is:interrogative
SFX a3 oe gae/M0 oe
SFX a3 oe game/P2 oe
SFX a3 oe gamene/P2 oe
SFX a3 oe gane/I1 oe	is:interrogative
SFX a3 oe gime/P2 oe
SFX a3 oe gimene/P2 oe
SFX a3 oe gine/I1 oe	is:interrogative
SFX a3 oe gitu/I3 oe	is:interrogative
SFX a3 oe gone/I1 oe	is:interrogative
SFX a3 oe ime/P2 oe
SFX a3 oe imene/P2 oe
SFX a3 oe ine/I1 oe	is:interrogative
SFX a3 oe itu/I3 oe	is:interrogative
SFX a3 r do/A1 ar
SFX a3 r gando/Ᵽ0FS ar
SFX a3 r gàndome/P2 ar
SFX a3 r gàndomene/P2 ar
SFX a3 r gàntome/P2 ar
SFX a3 r gàntomene/P2 ar
SFX a3 r me/P2 ar
SFX a3 r ndo/Ᵽ0 ar
SFX a3 r nte/M0FS ar
SFX a3 r nto/Ᵽ0FS ar
SFX a3 r se/M0 ar
SFX a3 r sto/A1FS ar
SFX a3 r va/Ᵽ2Ī1Ī4 ar
SFX a3 r ve/Ī1 ar
SFX a3 r vi/Ī1Ī3Ī4 ar
SFX a3 r vo/Ī1 ar
SFX a3 ào aga/Ᵽ0Ᵽ2 ào
SFX a3 ào agi/Ᵽ0Ᵽ2Ī3 ào
SFX a3 ào ago/Ᵽ0Ī1 ào

# vèrbi -àr inregolari ((dex)dar, ((dex)?asue|des|kon(tra)?|[lƚ]iku[ei]|putre|(ra)?re|sastu|sat[iu]s|sodis|sora-?|stra|stupe|tore|tume)far, (kon(tra)?|mal|move|o|re|so(ra|to))star)
# themeT1 + r/a3a4a5Ᵽ0ⱣlⱣƚ
# themeT8 + o/a3a4a5Ᵽ0ⱣlⱣƚFSĪ1
# themeT8 + oe/a3a4a5Ᵽ0ⱣlⱣƚFSĪ1
# themeT6 + do/M0Y0
# themeT6 + da/F0Y0
SFX a4 Y 104
SFX a4 ào age-lo/A1 ào
SFX a4 0 àlo/A1 ar
SFX a4 0 à-lo/A1 ar
SFX a4 0 àe-lo/A1 ar
SFX a4 0 àvelo/A1 ar
SFX a4 0 emo/ⱣlN0 ar	ts:indicative+future
SFX a4 0 íelo/A1 ar
SFX a4 0 íe-lo/A1 ar
SFX a4 0 íselo/Ī6 ar
SFX a4 0 on/ⱣlN0 ar
SFX a4 0 onme/P3N0 ar
SFX a4 0 ónmelo/P3 ar
SFX a4 0 ave-lo/A1 ar
SFX a4 0 ion/ⱣlN0 [^cijɉñ]ar
SFX a4 0 ionme/P3N0 [^cijɉñ]ar
SFX a4 0 iónmelo/P3 [^cijɉñ]ar
SFX a4 0 lo/P3 ar
SFX a4 ar élo/A1 ar
SFX a4 ar ent ar
SFX a4 ar eràlo/A1 ar
SFX a4 ar erave-lo/A1 ar
SFX a4 ar erà-lo/A1 ar
SFX a4 ar eràe-lo/A1 ar
SFX a4 ar eràelo/A1 ar
SFX a4 ar erà(v)elo/A1 ar
SFX a4 ar erémolo/P3 ar
SFX a4 ar erémomelo/P3 ar
SFX a4 ar eríe-lo/A1 ar
SFX a4 ar eríelo/A1 ar
SFX a4 ar eríselo/Ī6 ar
SFX a4 ar es ar
SFX a4 ar est ar
SFX a4 ar eve-lo/A1 ar
SFX a4 ar ionme/P3N0 [^cijɉñ]ar
SFX a4 ar iónmelo/P3 [^cijɉñ]ar
SFX a4 ar onme/P3N0 ar
SFX a4 ar à/ⱣlN0 ar
SFX a4 ar àmelo/P3 ar
SFX a4 ar àndolo/P3 ar
SFX a4 ar àndomelo/P3 ar
SFX a4 ar àntolo/P3 ar
SFX a4 ar àntomelo/P3 ar
SFX a4 ar àrmelo/P3 ar
SFX a4 ar àvelo/A1 ar
SFX a4 ar è-lo/A1 ar
SFX a4 ar èlo/A1 ar
SFX a4 ar èlo/P3 ar
SFX a4 ar èmelo/P3 ar
SFX a4 ar é-lo/A1 ar
SFX a4 ar ée-lo/A1 ar
SFX a4 ar éelo/A1 ar
SFX a4 ar emo/ⱣlN0 ar
SFX a4 ar émolo/P3 ar
SFX a4 ar émomelo/P3 ar
SFX a4 ar endo/ⱣlN0 ar	ts:gerund+simple
SFX a4 ar éndolo/P3 ar
SFX a4 ar éndomelo/P3 ar
SFX a4 ar ento/Ᵽ0ⱣlFS ar	ts:gerund+simple
SFX a4 ar ènto/Ᵽ0ⱣlFS ar	ts:gerund+simple
SFX a4 ar éntolo/P3 ar
SFX a4 ar éntomelo/P3 ar
SFX a4 ar eremo/ⱣlN0 ar
SFX a4 ar évelo/A1 ar
SFX a4 ar on/ⱣlN0 ar
SFX a4 ar ónmelo/P3 ar
SFX a4 ar ion/ⱣlN0 [^cijɉñ]ar
SFX a4 e lo/P3 oe
SFX a4 e melo/P3 oe
SFX a4 e nt oe
SFX a4 o a/ⱣlN0 o
SFX a4 o e/ⱣlN0 o
SFX a4 o i/ⱣlN0 o
SFX a4 o lo/A1 ào
SFX a4 o -lo/A1 ào
SFX a4 o elo/A1 o
SFX a4 o e-lo/A1 o
SFX a4 o gelo/A1 ào
SFX a4 oe alo/P3 oe
SFX a4 oe amelo/P3 oe
SFX a4 oe elo/P3 oe
SFX a4 oe emelo/P3 oe
SFX a4 oe galo/P3 oe
SFX a4 oe gamelo/P3 oe
SFX a4 oe gilo/P3 oe
SFX a4 oe gimelo/P3 oe
SFX a4 oe ilo/P3 oe
SFX a4 oe imelo/P3 oe
SFX a4 r gando/ⱣlFSN0 ar
SFX a4 r gàndolo/P3 ar
SFX a4 r gàndomelo/P3 ar
SFX a4 r gàntolo/P3 ar
SFX a4 r gàntomelo/P3 ar
SFX a4 r lo/P3 ar
SFX a4 r ndo/ⱣlN0 ar
SFX a4 r nto/ⱣlFSN0 ar
SFX a4 r t ar
SFX a4 r ve-lo/A1 ar
SFX a4 r nt ar
SFX a4 r s ar
SFX a4 r st ar
SFX a4 ào ak ào
SFX a4 ào aga/ⱣlN0 ào
SFX a4 ào agi/ⱣlN0 ào
SFX a4 ào ago/ⱣlN0 ào

# vèrbi -àr inregolari ((dex)dar, ((dex)?asue|des|kon(tra)?|[lƚ]iku[ei]|putre|(ra)?re|sastu|sat[iu]s|sodis|sora-?|stra|stupe|tore|tume)far, (kon(tra)?|mal|move|o|re|so(ra|to))star)
# themeT1 + r/a3a4a5Ᵽ0ⱣlⱣƚ
# themeT8 + o/a3a4a5Ᵽ0ⱣlⱣƚFSĪ1
# themeT8 + oe/a3a4a5Ᵽ0ⱣlⱣƚFSĪ1
# themeT6 + do/M0Y0
# themeT6 + da/F0Y0
SFX a5 Y 90
SFX a5 ào age-ƚo/A1 ào
SFX a5 0 àƚo/A1 ar
SFX a5 0 à-ƚo/A1 ar
SFX a5 0 àe-ƚo/A1 ar
SFX a5 0 àveƚo/A1 ar
SFX a5 0 emo/ⱣƚN0 ar	ts:indicative+future
SFX a5 0 íeƚo/A1 ar
SFX a5 0 íe-ƚo/A1 ar
SFX a5 0 íseƚo/ī6 ar
SFX a5 0 on/ⱣƚN0 ar
SFX a5 0 ónmeƚo/p3 ar
SFX a5 0 ave-ƚo/A1 ar
SFX a5 0 ion/ⱣƚN0 [^cijɉñ]ar
SFX a5 0 iónmeƚo/p3 [^cijɉñ]ar
SFX a5 ar à/ⱣƚN0 ar
SFX a5 ar àmeƚo/p3 ar
SFX a5 ar àndoƚo/p3 ar
SFX a5 ar àndomeƚo/p3 ar
SFX a5 ar àntoƚo/p3 ar
SFX a5 ar àntomeƚo/p3 ar
SFX a5 ar àrmeƚo/p3 ar
SFX a5 ar àveƚo/A1 ar
SFX a5 ar èƚo/A1 ar
SFX a5 ar èƚo/p3 ar
SFX a5 ar è-ƚo/A1 ar
SFX a5 ar èmeƚo/p3 ar
SFX a5 ar éƚo/A1 ar
SFX a5 ar é-ƚo/A1 ar
SFX a5 ar éeƚo/A1 ar
SFX a5 ar ée-ƚo/A1 ar
SFX a5 ar emo/ⱣƚN0 ar
SFX a5 ar émoƚo/p3 ar
SFX a5 ar émomeƚo/p3 ar
SFX a5 ar endo/ⱣƚN0 ar	ts:gerund+simple
SFX a5 ar éndoƚo/p3 ar
SFX a5 ar éndomeƚo/p3 ar
SFX a5 ar ento/Ᵽ0ⱣƚFS ar	ts:gerund+simple
SFX a5 ar ènto/Ᵽ0ⱣƚFS ar	ts:gerund+simple
SFX a5 ar éntoƚo/p3 ar
SFX a5 ar éntomeƚo/p3 ar
SFX a5 ar éveƚo/A1 ar
SFX a5 ar ónmeƚo/p3 ar
SFX a5 ar eràƚo/A1 ar
SFX a5 ar erà-ƚo/A1 ar
SFX a5 ar eràeƚo/A1 ar
SFX a5 ar eràe-ƚo/A1 ar
SFX a5 ar erà(v)eƚo/A1 ar
SFX a5 ar eremo/ⱣƚN0 ar
SFX a5 ar erémoƚo/p3 ar
SFX a5 ar erémomeƚo/p3 ar
SFX a5 ar eríeƚo/A1 ar
SFX a5 ar eríe-ƚo/A1 ar
SFX a5 ar eríseƚo/ī6 ar
SFX a5 ar erave-ƚo/A1 ar
SFX a5 ar eve-ƚo/A1 ar
SFX a5 ar ion/ⱣƚN0 [^cijɉñ]ar
SFX a5 ar iónmeƚo/p3 [^cijɉñ]ar
SFX a5 ar on/ⱣƚN0 ar
SFX a5 e ƚo/p3 oe
SFX a5 e meƚo/p3 oe
SFX a5 o a/ⱣƚN0 o
SFX a5 o e/ⱣƚN0 o
SFX a5 o i/ⱣƚN0 o
SFX a5 o ƚo/A1 ào
SFX a5 o -ƚo/A1 ào
SFX a5 o eƚo/A1 o
SFX a5 o e-ƚo/A1 o
SFX a5 o geƚo/A1 ào
SFX a5 oe aƚo/p3 oe
SFX a5 oe ameƚo/p3 oe
SFX a5 oe eƚo/p3 oe
SFX a5 oe emeƚo/p3 oe
SFX a5 oe gaƚo/p3 oe
SFX a5 oe gameƚo/p3 oe
SFX a5 oe giƚo/p3 oe
SFX a5 oe gimeƚo/p3 oe
SFX a5 oe iƚo/p3 oe
SFX a5 oe imeƚo/p3 oe
SFX a5 r ƚo/p3 ar
SFX a5 r gando/ⱣƚFSN0 ar
SFX a5 r gàndoƚo/p3 ar
SFX a5 r gàndomeƚo/p3 ar
SFX a5 r gàntoƚo/p3 ar
SFX a5 r gàntomeƚo/p3 ar
SFX a5 r ndo/ⱣƚN0 ar
SFX a5 r nto/ⱣƚFSN0 ar
SFX a5 r ve-ƚo/A1 ar
SFX a5 ào aga/ⱣƚN0 ào
SFX a5 ào agi/ⱣƚN0 ào
SFX a5 ào ago/ⱣƚN0 ào

# vèrbi -àr inregolari ((re)andar)
# themeT1 + r/a0a1a2a6Ᵽ0ⱣlⱣƚ
SFX a6 Y 37
SFX a6 andar vàtu/I3 andar	is:interrogative
SFX a6 andar vede/Ī4 andar
SFX a6 andar vege/Ī4 andar
SFX a6 andar vemo/Ᵽ0ⱣlⱣƚĪ1 andar
SFX a6 andar ven/Ī1 andar
SFX a6 andar vene andar
SFX a6 andar vétu/I3 andar	is:interrogative
SFX a6 andar véu/I4 andar
SFX a6 andar vion/Ᵽ0ⱣlⱣƚĪ1 andar
SFX a6 andar vione/I1 andar	is:interrogative
SFX a6 andar vionme/P2P3 andar
SFX a6 andar viónmene/P2P3p3 andar
SFX a6 andar von/Ᵽ0ⱣlⱣƚĪ1 andar
SFX a6 andar vone/I1 andar	is:interrogative
SFX a6 andar vonme/P2P3 andar
SFX a6 andar và/Ᵽ0ⱣlⱣƚ andar
SFX a6 andar vàme/P2P3p3 andar
SFX a6 andar vàmene/P2P3p3 andar
SFX a6 andar vè/Ᵽ2Ᵽ3Ṗ4Ī1Ī4 andar
SFX a6 andar vème/P2P3p3 andar
SFX a6 andar vèmene/P2P3p3 andar
SFX a6 andar vètu/I3 andar	is:interrogative
SFX a6 andar vèu/I4 andar
SFX a6 andar vé/Ᵽ2Ᵽ3Ṗ4Ī4 andar
SFX a6 andar vónmene/P2P3p3 andar
SFX a6 o a vào
SFX a6 o e/Ᵽ2Ᵽ3Ṗ4Ī1 vào
SFX a6 o gone/I1 vào	is:interrogative
SFX a6 o i vào
SFX a6 r gando/Ᵽ0ⱣlⱣƚFS andar
SFX a6 r gàndome/P2P3p3 andar
SFX a6 r gàndomene/P2P3p3 andar
SFX a6 r gàntome/P2P3p3 andar
SFX a6 r gàntomene/P2P3p3 andar
SFX a6 ào aga vào
SFX a6 ào agi/Ᵽ2Ᵽ3Ṗ4Ī3 vào
SFX a6 ào ago/Ī1M0 vào


# vèrbi '-er/'-ar
# themeT1 + [ea]r/b0b1b2Ᵽ0ⱣlⱣƚ
# themeT5 + rò/b0b1b2Ī1
# themeT8 + o/a0a1a2Ᵽ0ⱣlⱣƚFSĪ1
SFX b0 Y 161
SFX b0 0 e [ea]r
SFX b0 0 me/P2 [ea]r
SFX b0 0 mene/P2 [ae]r
SFX b0 0 ne/I1 [ea]r	is:interrogative
SFX b0 erò ando/Ᵽ0FS erò
SFX b0 erò anto/Ᵽ0FS erò
SFX b0 erò do/A1 uerò
SFX b0 erò iede/Ī4 [^cijɉñ]erò
SFX b0 erò iege/Ī4 [^cijɉñ]erò
SFX b0 erò ime/P2 erò
SFX b0 erò imo/Ᵽ0Ī1 erò
SFX b0 erò indo/Ᵽ0 erò
SFX b0 erò into/Ᵽ0 erò
SFX b0 erò ion/Ᵽ0Ī1 [^cijɉñ]erò
SFX b0 erò ione/I1 [^cijɉñ]erò	is:interrogative
SFX b0 erò ionme/P2 [^cijɉñ]erò
SFX b0 erò isen/Ī1 erò
SFX b0 erò isene/I1 erò	is:interrogative
SFX b0 erò isense erò
SFX b0 erò isensi erò
SFX b0 erò isiede/Ī4 erò
SFX b0 erò isiege/Ī4 erò
SFX b0 erò ision/Ī1 erò
SFX b0 erò isione/I1 erò	is:interrogative
SFX b0 erò isionse erò
SFX b0 erò isié/Ī4 erò
SFX b0 erò ison/Ī1 erò
SFX b0 erò isone/I1 erò	is:interrogative
SFX b0 erò isonse erò
SFX b0 erò iven/Ī1 erò
SFX b0 erò ivene/I1 erò	is:interrogative
SFX b0 erò ivense erò
SFX b0 erò ivensi erò
SFX b0 erò ivion/Ī1 erò
SFX b0 erò ivione/I1 erò	is:interrogative
SFX b0 erò ivionse erò
SFX b0 erò ivié/Ī4 erò
SFX b0 erò iviéu/I4 erò
SFX b0 erò ivon/Ī1 erò
SFX b0 erò ivone/I1 erò	is:interrogative
SFX b0 erò ivonse erò
SFX b0 erò ié/Ī4 [^cijɉñ]erò
SFX b0 erò iéu/I4 [^cijɉñ]erò
SFX b0 erò iónmene/P2 [^cijɉñ]erò
SFX b0 erò on/Ᵽ0Ī1 erò
SFX b0 erò one/I1 erò	is:interrogative
SFX b0 erò onme/P2 erò
SFX b0 erò udo/A1 [^u]erò
SFX b0 erò àndome/P2 erò
SFX b0 erò àndomene/P2 erò
SFX b0 erò àntome/P2 erò
SFX b0 erò àntomene/P2 erò
SFX b0 erò é/Ᵽ2Ī4 erò
SFX b0 erò éa/Ᵽ2Ī1Ī4 erò
SFX b0 erò éane/I1 erò	is:interrogative
SFX b0 erò éau/I4 erò
SFX b0 erò ée/Ī1 erò
SFX b0 erò éene/I1 erò	is:interrogative
SFX b0 erò éi/Ī1Ī3Ī4 erò
SFX b0 erò éimo/Ī1 erò
SFX b0 erò éimoe/I1 erò
SFX b0 erò éitu/I3 erò	is:interrogative
SFX b0 erò émene/P2 erò
SFX b0 erò émoe/I1 erò
SFX b0 erò émome/P2 erò
SFX b0 erò émomene/P2 erò
SFX b0 erò éndome/P2 erò
SFX b0 erò éndomene/P2 erò
SFX b0 erò éntome/P2 erò
SFX b0 erò éntomene/P2 erò
SFX b0 erò éo/Ī1 erò
SFX b0 erò éone/I1 erò	is:interrogative
SFX b0 erò érmene/P2 erò
SFX b0 erò ésimo erò
SFX b0 erò éu/I4 erò
SFX b0 erò évane/I1 erò	is:interrogative
SFX b0 erò évau/I4 erò
SFX b0 erò évene/I1 erò	is:interrogative
SFX b0 erò évimo/Ī1 erò
SFX b0 erò évimoe/I1 erò
SFX b0 erò évitu/I3 erò	is:interrogative
SFX b0 erò évone/I1 erò	is:interrogative
SFX b0 erò í/Ᵽ2Ī4 erò
SFX b0 erò ímene/P2 erò
SFX b0 erò ímoe/I1 erò
SFX b0 erò íu/I4 erò
SFX b0 erò ónmene/P2 erò
SFX b0 erò ú/A1 [^u]erò
SFX b0 rò de erò
SFX b0 rò ge erò
SFX b0 rò me/P2 erò
SFX b0 rò mo/Ᵽ0Ī1 erò
SFX b0 rò n/Ī1 erò
SFX b0 rò ndo/Ᵽ0 erò
SFX b0 rò ne/I1 erò	is:interrogative
SFX b0 rò nse erò
SFX b0 rò nsi erò
SFX b0 rò nte/M0FSṖd erò
SFX b0 rò nto/Ᵽ0FS erò
SFX b0 rò se/M0 erò
SFX b0 rò sto/A1FS erò
SFX b0 rò va/Ᵽ2Ī1Ī4 erò
SFX b0 rò ve/Ī1 erò
SFX b0 rò vi/Ī1Ī3Ī4 erò
SFX b0 rò vo/Ī1 erò
SFX b0 uerò ú/A1 uerò
SFX b0 ò ane/I1 ò	is:interrogative
SFX b0 ò atu/I3 ò	is:interrogative
SFX b0 ò ave/Ᵽ2 ò	ts:conditional+present
SFX b0 ò emo/Ᵽ0Ī1 ò
SFX b0 ò en/Ī1 ò
SFX b0 ò ene/I1 ò	ts:indicative+future is:interrogative
SFX b0 ò ense ò
SFX b0 ò ensi ò
SFX b0 ò esi/Ī4 ò	ts:conditional+present
SFX b0 ò esiu/I4 ò	ts:conditional+present is:interrogative
SFX b0 ò imo/Ᵽ0Ī1 ò
SFX b0 ò ion/Ᵽ0Ī1 ò
SFX b0 ò ione/I1 ò	is:interrogative
SFX b0 ò ionme/P2 ò
SFX b0 ò isen/Ī1 ò
SFX b0 ò isene/I1 ò	is:interrogative
SFX b0 ò isense ò
SFX b0 ò isensi ò
SFX b0 ò ision/Ī1 ò
SFX b0 ò isione/I1 ò	is:interrogative
SFX b0 ò isionse ò
SFX b0 ò isié/Ī4 ò	ts:conditional+present
SFX b0 ò isiéu/I4 ò	ts:conditional+present is:interrogative
SFX b0 ò ison/Ī1 ò
SFX b0 ò isone/I1 ò	is:interrogative
SFX b0 ò isonse ò
SFX b0 ò ié/Ī4 ò	ts:conditional+present
SFX b0 ò iéu/I4 ò	ts:conditional+present is:interrogative
SFX b0 ò iónmene/P2 ò
SFX b0 ò me/P2 erò
SFX b0 ò on/Ᵽ0Ī1 ò
SFX b0 ò one/I1 ò	is:interrogative
SFX b0 ò onme/P2 ò
SFX b0 ò à/Ᵽ2Ī1Ī3 ò
SFX b0 ò àe/Ᵽ2 ò	ts:conditional+present
SFX b0 ò è/Ī1 ò
SFX b0 ò ène/I1 ò	is:interrogative
SFX b0 ò é/Ī4 ò
SFX b0 ò émoe/I1 ò
SFX b0 ò émome/P2 ò
SFX b0 ò émomene/P2 ò
SFX b0 ò ésimo/Ī1 ò
SFX b0 ò ésimoe/I1 ò
SFX b0 ò ésitu/I3 ò	is:interrogative
SFX b0 ò éu/I4 ò
SFX b0 ò í/Ī4 ò
SFX b0 ò ía/Ī1Ī3 ò
SFX b0 ò èe/Ᵽ2Ī1Ī3 ò
SFX b0 ò íane/I1 ò	is:interrogative
SFX b0 ò íatu/I3 ò	is:interrogative
SFX b0 ò íe/Ᵽ2Ī1 ò
SFX b0 ò íene/I1 ò	is:interrogative
SFX b0 ò ímoe/I1 ò
SFX b0 ò íu/I4 ò
SFX b0 ò ónmene/P2 ò

# vèrbi '-er/'-ar
# themeT1 + [ea]r/b0b1b2Ᵽ0ⱣlⱣƚ
# themeT5 + rò/b0b1b2Ī1
# themeT8 + o/a0a1a2Ᵽ0ⱣlⱣƚFSĪ1
SFX b1 Y 60
SFX b1 0 me/P3N0 [ea]r
SFX b1 0 melo/P3 [ae]r
SFX b1 erò ando/ⱣlFSN0 erò
SFX b1 erò anto/ⱣlFSN0 erò
SFX b1 erò ilo/P3 erò
SFX b1 erò imo/ⱣlN0 erò
SFX b1 erò indo/ⱣlN0 erò
SFX b1 erò into/ⱣlN0 erò
SFX b1 erò ion/ⱣlN0 [^cijɉñ]erò
SFX b1 erò ionme/P3N0 [^cijɉñ]erò
SFX b1 erò iónmelo/P3 [^cijɉñ]erò
SFX b1 erò on/ⱣlN0 erò
SFX b1 erò àndolo/P3 erò
SFX b1 erò àndomelo/P3 erò
SFX b1 erò àntolo/P3 erò
SFX b1 erò àntomelo/P3 erò
SFX b1 erò é-lo/A1 erò
SFX b1 erò ée-lo/A1 erò
SFX b1 erò éelo/A1 erò
SFX b1 erò émelo/P3 erò
SFX b1 erò émolo/P3 erò
SFX b1 erò émomelo/P3 erò
SFX b1 erò éndolo/P3 erò
SFX b1 erò éndomelo/P3 erò
SFX b1 erò éntolo/P3 erò
SFX b1 erò éntomelo/P3 erò
SFX b1 erò érmelo/P3 erò
SFX b1 erò évelo/A1 erò
SFX b1 erò ímelo/P3 erò
SFX b1 erò onme/P3N0 erò
SFX b1 erò ónmelo/P3 erò
SFX b1 rò lo/P3 erò
SFX b1 rò mo/ⱣlN0 erò
SFX b1 rò ndo/ⱣlN0 erò
SFX b1 rò nt erò
SFX b1 rò nto/ⱣlFSN0 erò
SFX b1 rò s erò
SFX b1 rò st erò
SFX b1 rò ve-lo/A1 erò
SFX b1 rò velo/A1 erò
SFX b1 ò alo/A1 ò
SFX b1 ò ave-lo/A1 ò
SFX b1 ò emo/ⱣlN0 ò
SFX b1 ò imo/ⱣlN0 ò
SFX b1 ò ion/ⱣlN0 ò
SFX b1 ò ionme/P3N0 ò
SFX b1 ò iónmelo/P3 ò
SFX b1 ò me/P3N0 erò
SFX b1 ò on/ⱣlN0 ò
SFX b1 ò à-lo/A1 ò
SFX b1 ò àe-lo/A1 ò
SFX b1 ò àelo/A1 ò
SFX b1 ò àvelo/A1 ò
SFX b1 ò émolo/P3 ò
SFX b1 ò émomelo/P3 ò
SFX b1 ò íe-lo/A1 ò
SFX b1 ò íelo/A1 ò
SFX b1 ò íselo/Ī6 ò
SFX b1 ò onme/P3N0 ò
SFX b1 ò ónmelo/P3 ò

# vèrbi '-er/'-ar
# themeT1 + [ea]r/b0b1b2Ᵽ0ⱣlⱣƚ
# themeT5 + rò/b0b1b2Ī1
# themeT8 + o/a0a1a2Ᵽ0ⱣlⱣƚĪ1
SFX b2 Y 51
SFX b2 0 meƚo/p3 [ae]r
SFX b2 erò ando/ⱣƚN0 erò
SFX b2 erò anto/ⱣƚN0 erò
SFX b2 erò imo/ⱣƚN0 erò
SFX b2 erò indo/ⱣƚN0 erò
SFX b2 erò into/ⱣƚN0 erò
SFX b2 erò ion/ⱣƚN0 [^cijɉñ]erò
SFX b2 erò iónmeƚo/p3 [^cijɉñ]erò
SFX b2 erò iƚo/p3 erò
SFX b2 erò on/ⱣƚN0 erò
SFX b2 erò àndomeƚo/p3 erò
SFX b2 erò àndoƚo/p3 erò
SFX b2 erò àntomeƚo/p3 erò
SFX b2 erò àntoƚo/p3 erò
SFX b2 erò é-ƚo/A1 erò
SFX b2 erò ée-ƚo/A1 erò
SFX b2 erò éeƚo/A1 erò
SFX b2 erò émeƚo/p3 erò
SFX b2 erò émomeƚo/p3 erò
SFX b2 erò émoƚo/p3 erò
SFX b2 erò éndomeƚo/p3 erò
SFX b2 erò éndoƚo/p3 erò
SFX b2 erò éntomeƚo/p3 erò
SFX b2 erò éntoƚo/p3 erò
SFX b2 erò érmeƚo/p3 erò
SFX b2 erò éveƚo/A1 erò
SFX b2 erò ímeƚo/p3 erò
SFX b2 erò ónmeƚo/p3 erò
SFX b2 rò mo/ⱣƚN0 erò
SFX b2 rò ndo/ⱣƚN0 erò
SFX b2 rò nto/ⱣƚN0 erò
SFX b2 rò ve-ƚo/A1 erò
SFX b2 rò veƚo/A1 erò
SFX b2 rò ƚo/p3 erò
SFX b2 ò ave-ƚo/A1 ò
SFX b2 ò aƚo/A1 ò
SFX b2 ò emo/ⱣƚN0 ò
SFX b2 ò imo/ⱣƚN0 ò
SFX b2 ò ion/ⱣƚN0 ò
SFX b2 ò iónmeƚo/p3 ò
SFX b2 ò on/ⱣƚN0 ò
SFX b2 ò à-ƚo/A1 ò
SFX b2 ò àe-ƚo/A1 ò
SFX b2 ò àeƚo/A1 ò
SFX b2 ò àveƚo/A1 ò
SFX b2 ò émomeƚo/p3 ò
SFX b2 ò émoƚo/p3 ò
SFX b2 ò íe-ƚo/A1 ò
SFX b2 ò íeƚo/A1 ò
SFX b2 ò íseƚo/ī6 ò
SFX b2 ò ónmeƚo/p3 ò

# vèrbi '-er inregolari ((a|apar|as|de|inkon|intra|kon|man|o|re|sos|tra)[ctv]èñer)
# themeT1 + r/b0b1b2b3Ᵽ0ⱣlⱣƚ
SFX b3 Y 31
SFX b3 r nmene/P2P3p3 [èéʼ]ñer
SFX b3 èñer ien/Ᵽ0ⱣlⱣƚⱣ2Ᵽ3Ṗ4Ī1Ī3 [^c]èñer
SFX b3 èñer ienme/P2P3 [^c]èñer
SFX b3 èñer iénmene/P2P3p3 [^c]èñer
SFX b3 èñer ientu/I3 [^c]èñer	is:interrogative
SFX b3 èñer ièn/Ᵽ0ⱣlⱣƚⱣ2Ᵽ3Ṗ4Ī1Ī3 [^c]èñer
SFX b3 èñer iènme/P2P3 [^c]èñer
SFX b3 èñer iènmene/P2P3p3 [^c]èñer
SFX b3 èñer ièntu/I3 [^c]èñer	is:interrogative
SFX b3 èñer iòr/Ᵽ0ⱣlⱣƚ tèñer
SFX b3 èñer iòrme/P2P3 tèñer
SFX b3 èñer iòrmene/P2P3p3 tèñer
SFX b3 èñer òr/Ᵽ0ⱣlⱣƚ [ct]èñer
SFX b3 èñer òrme/P2P3 [ct]èñer
SFX b3 èñer òrmene/P2P3p3 [ct]èñer
SFX b3 éñer en/Ᵽ0ⱣlⱣƚⱣ2Ᵽ3Ṗ4Ī1Ī3 éñer
SFX b3 éñer enme/P2P3 éñer
SFX b3 éñer entu/I3 éñer	is:interrogative
SFX b3 éñer ien/Ᵽ0ⱣlⱣƚⱣ2Ᵽ3Ṗ4Ī1Ī3 [^c]éñer
SFX b3 éñer ienme/P2P3 [^c]éñer
SFX b3 éñer ior/Ᵽ0ⱣlⱣƚ téñer
SFX b3 éñer iorme/P2P3 téñer
SFX b3 éñer iormene/P2P3p3 téñer
SFX b3 éñer iénmene/P2P3p3 [^c]éñer
SFX b3 éñer or/Ᵽ0ⱣlⱣƚ [ct]éñer
SFX b3 éñer orme/P2P3 [ct]éñer
SFX b3 éñer ormene/P2P3p3 [ct]éñer
SFX b3 ñer n/Ᵽ0ⱣlⱣƚⱣ2Ᵽ3Ṗ4Ī1Ī3 èñer
SFX b3 ñer nme/P2P3 èñer
SFX b3 ñer nmene/P2P3p3 [èéʼ]ñer
SFX b3 ñer ntu/I3 èñer	is:interrogative

# vèrbi '-er inregolari (déver)
# themeT1 + r/b4Ᵽ0ⱣlⱣƚ
# themeT5 + rò/b4Ī1
SFX b4 Y 193
SFX b4 0 e [ea]r
SFX b4 0 me/P2P3 [ea]r
SFX b4 0 mene/P2P3p3 ar
SFX b4 0 mene/P2P3p3 er
SFX b4 0 ne/I1 rò	is:interrogative
SFX b4 er ime/P2P3p3 er
SFX b4 er imene/P2P3p3 er
SFX b4 er itu/I3 er	is:interrogative
SFX b4 er one/I1 er	is:interrogative
SFX b4 erò a/Ᵽ0ⱣlⱣƚ erò
SFX b4 erò e/Ᵽ0ⱣlⱣƚⱣ2Ᵽ3Ṗ4Ī1 erò
SFX b4 erò i/Ᵽ2Ᵽ3Ṗ4Ī3 erò
SFX b4 erò iede/Ī4 erò
SFX b4 erò iege/Ī4 erò
SFX b4 erò ime/P2P3p3 erò
SFX b4 erò imo/Ᵽ0ⱣlⱣƚĪ1 erò
SFX b4 erò ion/Ᵽ0ⱣlⱣƚĪ1 erò
SFX b4 erò ione/I1 erò	is:interrogative
SFX b4 erò ionme/P2P3 erò
SFX b4 erò isen/Ī1 erò
SFX b4 erò isene/I1 erò	is:interrogative
SFX b4 erò isense erò
SFX b4 erò isensi erò
SFX b4 erò isiede/Ī4 erò
SFX b4 erò isiege/Ī4 erò
SFX b4 erò ision/Ī1 erò
SFX b4 erò isione/I1 erò	is:interrogative
SFX b4 erò isionse erò
SFX b4 erò isié/Ī4 erò
SFX b4 erò ison/Ī1 erò
SFX b4 erò isone/I1 erò	is:interrogative
SFX b4 erò isonse erò
SFX b4 erò iven/Ī1 erò
SFX b4 erò ivene/I1 erò	is:interrogative
SFX b4 erò ivense erò
SFX b4 erò ivensi erò
SFX b4 erò ivion/Ī1 erò
SFX b4 erò ivione/I1 erò	is:interrogative
SFX b4 erò ivionse erò
SFX b4 erò ivié/Ī4 erò
SFX b4 erò iviéu/I4 erò
SFX b4 erò ivon/Ī1 erò
SFX b4 erò ivone/I1 erò	is:interrogative
SFX b4 erò ivonse erò
SFX b4 erò ié/Ī4 erò
SFX b4 erò iéu/I4 erò
SFX b4 erò iónmene/P2P3p3 erò
SFX b4 erò on/Ᵽ0ⱣlⱣƚĪ1 erò
SFX b4 erò one/I1 erò	is:interrogative
SFX b4 erò onme/P2P3 erò
SFX b4 erò udo/A1 erò
SFX b4 erò é/Ᵽ2Ᵽ3Ṗ4Ī4 erò
SFX b4 erò éa/Ᵽ2Ᵽ3Ṗ4Ī1Ī4 erò
SFX b4 erò éane/I1 erò	is:interrogative
SFX b4 erò éau/I4 erò
SFX b4 erò ée/Ī1 erò
SFX b4 erò éelo/A1 erò
SFX b4 erò éene/I1 erò	is:interrogative
SFX b4 erò éeƚo/A1 erò
SFX b4 erò éi/Ī1Ī3Ī4 erò
SFX b4 erò éimo/Ī1 erò
SFX b4 erò éimoe/I1 erò
SFX b4 erò éitu/I3 erò	is:interrogative
SFX b4 erò émoe/I1 erò
SFX b4 erò émome/P2P3p3 erò
SFX b4 erò émomene/P2P3p3 erò
SFX b4 erò éndome/P2P3p3 erò
SFX b4 erò éndomene/P2P3p3 erò
SFX b4 erò éntome/P2P3p3 erò
SFX b4 erò éntomene/P2P3p3 erò
SFX b4 erò éo/Ī1 erò
SFX b4 erò éone/I1 erò	is:interrogative
SFX b4 erò ésimo erò
SFX b4 erò éu/I4 erò
SFX b4 erò évane/I1 erò	is:interrogative
SFX b4 erò évau/I4 erò
SFX b4 erò évelo/A1 erò
SFX b4 erò évene/I1 erò	is:interrogative
SFX b4 erò éveƚo/A1 erò
SFX b4 erò évimo/Ī1 erò
SFX b4 erò évimoe/I1 erò
SFX b4 erò évitu/I3 erò	is:interrogative
SFX b4 erò évone/I1 erò	is:interrogative
SFX b4 erò í/Ᵽ2Ᵽ3Ṗ4Ī4 erò
SFX b4 erò ímene/P2P3p3 erò
SFX b4 erò ímoe/I1 erò
SFX b4 erò íu/I4 erò
SFX b4 erò ónmene/P2P3p3 erò
SFX b4 erò ú/A1 erò
SFX b4 evo ébitu/I3 evo	is:interrogative
SFX b4 o e/I1 vo
SFX b4 o i/Ᵽ0ⱣlⱣƚ o
SFX b4 r ge er
SFX b4 r lo/A1 er
SFX b4 r me/P2P3p3 er
SFX b4 r mene/P2P3p3 er
SFX b4 r ne/I1 [ea]r	is:interrogative
SFX b4 r ƚo/A1 er
SFX b4 rò de rò
SFX b4 rò mo/Ᵽ0ⱣlⱣƚĪ1 rò
SFX b4 rò n/Ī1 rò
SFX b4 rò ndo/Ᵽ0ⱣlⱣƚ rò
SFX b4 rò nse rò
SFX b4 rò nte/M0FS arò
SFX b4 rò nte/M0FSṖd erò
SFX b4 rò nto/Ᵽ0ⱣlⱣƚFS rò
SFX b4 rò se/M0FS rò
SFX b4 rò sto/A1FS rò
SFX b4 rò va/Ᵽ2Ᵽ3Ṗ4Ī1Ī4 rò
SFX b4 rò ve/Ī1 rò
SFX b4 rò vi/Ī1Ī3Ī4 rò
SFX b4 rò vo/Ī1 rò
SFX b4 verò biando/Ᵽ0ⱣlⱣƚFS verò
SFX b4 verò bianto/Ᵽ0ⱣlⱣƚFS verò
SFX b4 verò biàndome/P2P3p3 verò
SFX b4 verò biàndomene/P2P3p3 verò
SFX b4 vo bi/Ī1Ī3Ī4 vo
SFX b4 vo bia/Ᵽ2Ᵽ3Ṗ4Ī1Ī4 vo
SFX b4 vo bie/Ī1 vo
SFX b4 vo biede/Ī4 vo
SFX b4 vo biege/Ī4 vo
SFX b4 vo biemo/Ᵽ0ⱣlⱣƚĪ1 vo
SFX b4 vo bien/Ī1 vo
SFX b4 vo biene/I1 evo	is:interrogative
SFX b4 vo bime/P2P3p3 evo
SFX b4 vo bion/Ᵽ0ⱣlⱣƚĪ1 vo
SFX b4 vo bione/I1 evo	is:interrogative
SFX b4 vo bionme/P2P3 evo
SFX b4 vo biè/Ī1 vo
SFX b4 vo biène/I1 vo	is:interrogative
SFX b4 vo bié/Ī4 vo
SFX b4 vo biémoe/I1 vo
SFX b4 vo biéu/I4 vo
SFX b4 vo biónmene/P2P3p3 evo
SFX b4 vo bímene/P2P3p3 evo
SFX b4 ò alo/A1 ò
SFX b4 ò ane/I1 ò	is:interrogative
SFX b4 ò atu/I3 ò	is:interrogative
SFX b4 ò ave/Ᵽ2Ᵽ3Ṗ4Ī6ī6 ò	ts:conditional+present
SFX b4 ò aƚo/A1 ò
SFX b4 ò emo/Ᵽ0ⱣlⱣƚĪ1 ò
SFX b4 ò en/Ī1 ò
SFX b4 ò ene/I1 ò	ts:indicative+future is:interrogative
SFX b4 ò ense ò
SFX b4 ò ensi ò
SFX b4 ò esi/Ī4 ò	ts:conditional+present
SFX b4 ò esiu/I4 ò	ts:conditional+present is:interrogative
SFX b4 ò imo/Ᵽ0ⱣlⱣƚĪ1 ò
SFX b4 ò ion/Ᵽ0ⱣlⱣƚĪ1 ò
SFX b4 ò ione/I1 ò	is:interrogative
SFX b4 ò ionme/P2P3 ò
SFX b4 ò isen/Ī1 ò
SFX b4 ò isene/I1 ò	is:interrogative
SFX b4 ò isense ò
SFX b4 ò isensi ò
SFX b4 ò ision/Ī1 ò
SFX b4 ò isione/I1 ò	is:interrogative
SFX b4 ò isionse ò
SFX b4 ò isié/Ī4 ò	ts:conditional+present
SFX b4 ò isiéu/I4 ò	ts:conditional+present is:interrogative
SFX b4 ò ison/Ī1 ò
SFX b4 ò isone/I1 ò	is:interrogative
SFX b4 ò isonse ò
SFX b4 ò ié/Ī4 ò	ts:conditional+present
SFX b4 ò iéu/I4 ò	ts:conditional+present is:interrogative
SFX b4 ò iónmene/P2P3p3 ò
SFX b4 ò on/Ᵽ0ⱣlⱣƚĪ1 ò
SFX b4 ò one/I1 ò	is:interrogative
SFX b4 ò onme/P2P3 ò
SFX b4 ò à/Ᵽ2Ᵽ3Ṗ4Ī1Ī3 ò
SFX b4 ò àe/Ᵽ2Ᵽ3Ṗ4 ò	ts:conditional+present
SFX b4 ò è/Ī1 ò
SFX b4 ò ène/I1 ò	is:interrogative
SFX b4 ò é/Ī4 ò
SFX b4 ò émoe/I1 ò
SFX b4 ò émome/P2P3p3 ò
SFX b4 ò émomene/P2P3p3 ò
SFX b4 ò ésimo/Ī1 ò
SFX b4 ò ésimoe/I1 ò
SFX b4 ò ésitu/I3 ò	is:interrogative
SFX b4 ò éu/I4 ò
SFX b4 ò í/Ī4 ò
SFX b4 ò ía/Ᵽ3Ṗ4Ī1Ī3 ò
SFX b4 ò èe/Ᵽ2Ᵽ3Ṗ4Ī1Ī3 ò
SFX b4 ò íane/I1 ò	is:interrogative
SFX b4 ò íatu/I3 ò	is:interrogative
SFX b4 ò íe/Ᵽ2Ᵽ3Ṗ4Ī1 ò
SFX b4 ò íelo/A1 ò
SFX b4 ò íene/I1 ò	is:interrogative
SFX b4 ò íeƚo/A1 ò
SFX b4 ò ímoe/I1 ò
SFX b4 ò íu/I4 ò
SFX b4 ò ónmene/P2P3p3 ò

# vèrbi '-er inregolari ((bene|d[ei]x|ind|inter|kontra|ma[lƚ]e|pre|re)díxer)
# themeT1 + er/d0d1d2b5b6b7Ᵽ0ⱣlⱣƚ
# themeT5 + rò/d0d1d2b5b6b7Ī1
SFX b5 Y 64
SFX b5 erò éndome/P2 xerò
SFX b5 erò éndomene/P2 xerò
SFX b5 erò éntome/P2 xerò
SFX b5 erò éntomene/P2 xerò
SFX b5 xer gone/I1 xer	is:interrogative
SFX b5 xerò ga xerò
SFX b5 xerò gando/Ᵽ0FS xerò
SFX b5 xerò gi/Ᵽ2Ī3 xerò
SFX b5 xerò go/Ī1 xerò
SFX b5 xerò gàndome/P2 xerò
SFX b5 xerò gàndomene/P2 xerò
SFX b5 xerò gàntome/P2 xerò
SFX b5 xerò gàntomene/P2 xerò
SFX b5 xerò r/Ᵽ0 xerò
SFX b5 xerò rave/Ᵽ2 xerò	ts:conditional+present
SFX b5 xerò re xerò
SFX b5 xerò remo/Ᵽ0Ī1 xerò
SFX b5 xerò ren/Ī1 xerò
SFX b5 xerò rense xerò
SFX b5 xerò rensi xerò
SFX b5 xerò resi/Ī4 xerò
SFX b5 xerò resiu/I4 xerò
SFX b5 xerò rimo/Ᵽ0Ī1 xerò
SFX b5 xerò rion/Ī1 xerò
SFX b5 xerò rione/I1 xerò
SFX b5 xerò rionse xerò
SFX b5 xerò risen/Ī1 xerò
SFX b5 xerò risense xerò
SFX b5 xerò risensi xerò
SFX b5 xerò risi/Ī4 xerò
SFX b5 xerò rision/Ī1 xerò
SFX b5 xerò risione/I1 xerò	is:interrogative
SFX b5 xerò risionse xerò
SFX b5 xerò risiu/I4 xerò
SFX b5 xerò risié/Ī4 xerò
SFX b5 xerò risiéu/I4 xerò
SFX b5 xerò rison/Ī1 xerò
SFX b5 xerò risone/I1 xerò	is:interrogative
SFX b5 xerò risonse xerò
SFX b5 xerò rié/Ī4 xerò
SFX b5 xerò riéu/I4 xerò
SFX b5 xerò ron/Ᵽ0Ī1 xerò
SFX b5 xerò rone/I1 xerò	is:interrogative
SFX b5 xerò ronme/P2 xerò
SFX b5 xerò rà/Ᵽ2Ī1Ī3 xerò
SFX b5 xerò ràe/Ᵽ2 xerò	ts:conditional+present
SFX b5 xerò rà(v)ene/I1 xerò	is:interrogative
SFX b5 xerò rè/Ī1 xerò
SFX b5 xerò rène/I1 xerò	is:interrogative
SFX b5 xerò ré/Ī4 xerò
SFX b5 xerò résimo/Ī1 xerò
SFX b5 xerò résimoe/I1 xerò
SFX b5 xerò résitu/I3 xerò	is:interrogative
SFX b5 xerò réu/I4 xerò
SFX b5 xerò rí/Ī4 xerò
SFX b5 xerò ría/Ī1Ī3 xerò
SFX b5 xerò rèe/Ᵽ2Ī1Ī3 xerò
SFX b5 xerò ríane/I1 xerò	is:interrogative
SFX b5 xerò ríatu/I3 xerò	is:interrogative
SFX b5 xerò ríe/Ᵽ2Ī1Ī3 xerò
SFX b5 xerò ríene/I1 xerò	is:interrogative
SFX b5 xerò rísitu/I3 xerò	is:interrogative
SFX b5 xerò rò/Ī1 xerò
SFX b5 xerò rónmene/P2 xerò

# vèrbi '-er inregolari ((bene|d[ei]x|ind|inter|kontra|ma[lƚ]e|pre|re)díxer)
# themeT1 + er/d0d1d2b5b6b7Ᵽ0ⱣlⱣƚ
# themeT5 + rò/d0d1d2b5b6b7Ī1
SFX b6 Y 26
SFX b6 erò éndolo/P3 xerò
SFX b6 erò éndomelo/P3 xerò
SFX b6 erò éntolo/P3 xerò
SFX b6 erò éntomelo/P3 xerò
SFX b6 ixerò ígelo/A1 ixerò
SFX b6 xerò ge-lo/A1 xerò
SFX b6 xerò gando/ⱣlFSN0 xerò
SFX b6 xerò gàndolo/P3 xerò
SFX b6 xerò gàndomelo/P3 xerò
SFX b6 xerò gàntolo/P3 xerò
SFX b6 xerò gàntomelo/P3 xerò
SFX b6 xerò r/ⱣlN0 xerò
SFX b6 xerò ralo/A1 xerò
SFX b6 xerò rave-lo/A1 xerò
SFX b6 xerò rà-lo/A1 xerò
SFX b6 xerò ràe-lo/A1 xerò
SFX b6 xerò ràelo/A1 xerò
SFX b6 xerò rà(v)elo/A1 xerò
SFX b6 xerò remo/ⱣlN0 xerò
SFX b6 xerò rimo/ⱣlN0 xerò
SFX b6 xerò ríe-lo/A1 xerò
SFX b6 xerò ríelo/A1 xerò
SFX b6 xerò ríselo/Ī6 xerò
SFX b6 xerò ron/ⱣlN0 xerò
SFX b6 xerò ronme/P3N0 xerò
SFX b6 xerò rónmelo/P3 xerò

# vèrbi '-er inregolari ((bene|d[ei]x|ind|inter|kontra|ma[lƚ]e|pre|re)díxer)
# themeT1 + er/d0d1d2b5b6b7Ᵽ0ⱣlⱣƚ
# themeT5 + rò/d0d1d2b5b6b7Ī1
SFX b7 Y 25
SFX b7 erò éndomeƚo/p3 xerò
SFX b7 erò éndoƚo/p3 xerò
SFX b7 erò éntomeƚo/p3 xerò
SFX b7 erò éntoƚo/p3 xerò
SFX b7 ixerò ígeƚo/A1 ixerò
SFX b7 xerò ge-ƚo/A1 xerò
SFX b7 xerò gàndomeƚo/p3 xerò
SFX b7 xerò gando/ⱣƚFSN0 xerò
SFX b7 xerò gàndoƚo/p3 xerò
SFX b7 xerò gàntomeƚo/p3 xerò
SFX b7 xerò gàntoƚo/p3 xerò
SFX b7 xerò r/ⱣƚN0 xerò
SFX b7 xerò rave-ƚo/A1 xerò
SFX b7 xerò raƚo/A1 xerò
SFX b7 xerò rà-ƚo/A1 xerò
SFX b7 xerò ràe-ƚo/A1 xerò
SFX b7 xerò ràeƚo/A1 xerò
SFX b7 xerò rà(v)eƚo/A1 xerò
SFX b7 xerò remo/ⱣƚN0 xerò
SFX b7 xerò rimo/ⱣƚN0 xerò
SFX b7 xerò ríe-ƚo/A1 xerò
SFX b7 xerò ríeƚo/A1 xerò
SFX b7 xerò ríseƚo/ī6 xerò
SFX b7 xerò ron/ⱣƚN0 xerò
SFX b7 xerò rónmeƚo/p3 xerò

# vèrbi '-er inregolari ((a|as|de|des|es|kon|pro|re|so)tràer)
# themeT1 + er/b8Ᵽ0ⱣlⱣƚ
# themeT5 + rò/b8Ī1
# themeT8 + o/b8Ī1
SFX b8 Y 316
SFX b8 ò à-ƚo/A1 ò
SFX b8 ò à-lo/A1 ò
SFX b8 ò à/Ᵽ2Ī1Ī3 ò
SFX b8 ò àeƚo/A1 ò
SFX b8 ò àe-ƚo/A1 ò
SFX b8 ò àe-lo/A1 ò
SFX b8 ò àe/Ᵽ2 ò	ts:conditional+present
SFX b8 ò àelo/A1 ò
SFX b8 ò àveƚo/A1 ò
SFX b8 ò àvelo/A1 ò
SFX b8 ò è/Ī1 ò
SFX b8 ò ène/I1 ò	is:interrogative
SFX b8 ò é/Ī4 ò
SFX b8 ò émoƚo/p3 ò
SFX b8 ò émoe/I1 ò
SFX b8 ò émolo/P3 ò
SFX b8 ò émomeƚo/p3 ò
SFX b8 ò émome/P2 ò
SFX b8 ò émomelo/P3 ò
SFX b8 ò émomene/P2 ò
SFX b8 ò ésimo/Ī1 ò
SFX b8 ò ésimoe/I1 ò
SFX b8 ò ésitu/I3 ò	is:interrogative
SFX b8 ò éu/I4 ò
SFX b8 ò í/Ī4 ò
SFX b8 ò ía/Ī1Ī3 ò
SFX b8 ò èe/Ᵽ2Ī1Ī3 ò
SFX b8 ò íane/I1 ò	is:interrogative
SFX b8 ò íatu/I3 ò	is:interrogative
SFX b8 ò íeƚo/A1 ò
SFX b8 ò íe-ƚo/A1 ò
SFX b8 ò íe-lo/A1 ò
SFX b8 ò íe/Ᵽ2Ī1 ò
SFX b8 ò íelo/A1 ò
SFX b8 ò íene/I1 ò	is:interrogative
SFX b8 ò ímoe/I1 ò
SFX b8 ò íseƚo/ī6 ò
SFX b8 ò íselo/Ī6 ò
SFX b8 ò íu/I4 ò
SFX b8 ò ónmeƚo/p3 ò
SFX b8 ò ónmelo/P3 ò
SFX b8 ò ónmene/P2 ò
SFX b8 ò aƚo/A1 ò
SFX b8 ò alo/A1 ò
SFX b8 ò ane/I1 ò	is:interrogative
SFX b8 ò atu/I3 ò	is:interrogative
SFX b8 ò ave-ƚo/A1 ò
SFX b8 ò ave-lo/A1 ò
SFX b8 ò ave/Ᵽ2 ò	ts:conditional+present
SFX b8 ò emo/Ᵽ0ⱣlⱣƚĪ1 ò
SFX b8 ò en/Ī1 ò
SFX b8 ò ene/I1 ò	ts:indicative+future is:interrogative
SFX b8 ò ense ò
SFX b8 ò ensi ò
SFX b8 ò esi/Ī4 ò	ts:conditional+present
SFX b8 ò esiu/I4 ò	ts:conditional+present is:interrogative
SFX b8 ò ié/Ī4 ò	ts:conditional+present
SFX b8 ò iéu/I4 ò	ts:conditional+present is:interrogative
SFX b8 ò iónmeƚo/p3 ò
SFX b8 ò iónmelo/P3 ò
SFX b8 ò iónmene/P2 ò
SFX b8 ò imo/Ᵽ0ⱣlⱣƚĪ1 ò
SFX b8 ò ion/Ᵽ0ⱣlⱣƚĪ1 ò
SFX b8 ò ione/I1 ò	is:interrogative
SFX b8 ò ionme/P2P3 ò
SFX b8 ò isen/Ī1 ò
SFX b8 ò isene/I1 ò	is:interrogative
SFX b8 ò isense ò
SFX b8 ò isensi ò
SFX b8 ò isié/Ī4 ò	ts:conditional+present
SFX b8 ò isiéu/I4 ò	ts:conditional+present is:interrogative
SFX b8 ò ision/Ī1 ò
SFX b8 ò isione/I1 ò	is:interrogative
SFX b8 ò isionse ò
SFX b8 ò ison/Ī1 ò
SFX b8 ò isone/I1 ò	is:interrogative
SFX b8 ò isonse ò
SFX b8 ò me/P2P3 erò
SFX b8 ò on/Ᵽ0ⱣlⱣƚĪ1 ò
SFX b8 ò one/I1 ò	is:interrogative
SFX b8 ò onme/P2P3 ò
SFX b8 0 e er
SFX b8 0 meƚo/p3 er
SFX b8 0 me/P2P3 er
SFX b8 0 melo/P3 er
SFX b8 0 mene/P2 er
SFX b8 0 ne/I1 er	is:interrogative
SFX b8 aerò à/Ᵽ0ⱣlⱣƚ aerò
SFX b8 aerò àrmene/P2P3p3 aerò
SFX b8 aerò è/Ᵽ2Ᵽ3Ṗ4Ī4 aerò
SFX b8 aerò ème/P2P3p3 aerò
SFX b8 aerò èmene/P2P3p3 aerò
SFX b8 aerò èu/I4 aerò
SFX b8 aerò é/Ᵽ2Ᵽ3Ṗ4Ī4 aerò
SFX b8 aerò éu/I4 aerò
SFX b8 aerò ò aerò
SFX b8 aerò ónmene/P2P3p3 aerò
SFX b8 aerò emo/Ᵽ0ⱣlⱣƚĪ1 aerò
SFX b8 aerò en/Ī1 aerò
SFX b8 aerò on/Ᵽ0ⱣlⱣƚĪ1 aerò
SFX b8 aerò one/I1 aerò	is:interrogative
SFX b8 aerò onme/P2P3 aerò
SFX b8 erò àndoƚo/p3 erò
SFX b8 erò àndolo/P3 erò
SFX b8 erò àndomeƚo/p3 erò
SFX b8 erò àndome/P2 erò
SFX b8 erò àndomelo/P3 erò
SFX b8 erò àndomene/P2 erò
SFX b8 erò àntoƚo/p3 erò
SFX b8 erò àntolo/P3 erò
SFX b8 erò àntomeƚo/p3 erò
SFX b8 erò àntome/P2 erò
SFX b8 erò àntomelo/P3 erò
SFX b8 erò àntomene/P2 erò
SFX b8 erò é-ƚo/A1 erò
SFX b8 erò é-lo/A1 erò
SFX b8 erò é/Ᵽ2Ī4 erò
SFX b8 erò éa/Ᵽ2Ī1Ī4 erò
SFX b8 erò éane/I1 erò	is:interrogative
SFX b8 erò éau/I4 erò
SFX b8 erò éeƚo/A1 erò
SFX b8 erò ée-ƚo/A1 erò
SFX b8 erò ée-lo/A1 erò
SFX b8 erò ée/Ī1 erò
SFX b8 erò éelo/A1 erò
SFX b8 erò éene/I1 erò	is:interrogative
SFX b8 erò éi/Ī1Ī3Ī4 erò
SFX b8 erò éimo/Ī1 erò
SFX b8 erò éimoe/I1 erò
SFX b8 erò éitu/I3 erò	is:interrogative
SFX b8 erò émeƚo/p3 erò
SFX b8 erò émelo/P3 erò
SFX b8 erò émene/P2 erò
SFX b8 erò émoƚo/p3 erò
SFX b8 erò émoe/I1 erò
SFX b8 erò émolo/P3 erò
SFX b8 erò émomeƚo/p3 erò
SFX b8 erò émome/P2 erò
SFX b8 erò émomelo/P3 erò
SFX b8 erò émomene/P2 erò
SFX b8 erò éndoƚo/p3 erò
SFX b8 erò éndolo/P3 erò
SFX b8 erò éndomeƚo/p3 erò
SFX b8 erò éndome/P2 erò
SFX b8 erò éndomelo/P3 erò
SFX b8 erò éndomene/P2 erò
SFX b8 erò éntoƚo/p3 erò
SFX b8 erò éntolo/P3 erò
SFX b8 erò éntomeƚo/p3 erò
SFX b8 erò éntome/P2 erò
SFX b8 erò éntomelo/P3 erò
SFX b8 erò éntomene/P2 erò
SFX b8 erò éo/Ī1 erò
SFX b8 erò éone/I1 erò	is:interrogative
SFX b8 erò érmeƚo/p3 erò
SFX b8 erò érmelo/P3 erò
SFX b8 erò érmene/P2 erò
SFX b8 erò ésimo erò
SFX b8 erò éu/I4 erò
SFX b8 erò évane/I1 erò	is:interrogative
SFX b8 erò évau/I4 erò
SFX b8 erò éveƚo/A1 erò
SFX b8 erò évelo/A1 erò
SFX b8 erò évene/I1 erò	is:interrogative
SFX b8 erò évimo/Ī1 erò
SFX b8 erò évimoe/I1 erò
SFX b8 erò évitu/I3 erò	is:interrogative
SFX b8 erò évone/I1 erò	is:interrogative
SFX b8 erò í/Ᵽ2Ī4 erò
SFX b8 erò ímeƚo/p3 erò
SFX b8 erò ímelo/P3 erò
SFX b8 erò ímene/P2 erò
SFX b8 erò ímoe/I1 erò
SFX b8 erò íu/I4 erò
SFX b8 erò ónmeƚo/p3 erò
SFX b8 erò ónmelo/P3 erò
SFX b8 erò ónmene/P2 erò
SFX b8 erò ú/A1 [^u]erò
SFX b8 erò ando/Ᵽ0ⱣlⱣƚFS erò
SFX b8 erò anto/Ᵽ0ⱣlⱣƚFS erò
SFX b8 erò do/A1 uerò
SFX b8 erò ga erò
SFX b8 erò gi/Ᵽ2Ᵽ3Ṗ4Ī3 erò
SFX b8 erò go/Ī1 erò
SFX b8 erò ié/Ī4 [^cijɉñ]erò
SFX b8 erò iéu/I4 [^cijɉñ]erò
SFX b8 erò iónmeƚo/p3 [^cijɉñ]erò
SFX b8 erò iónmelo/P3 [^cijɉñ]erò
SFX b8 erò iónmene/P2 [^cijɉñ]erò
SFX b8 erò iƚo/p3 erò
SFX b8 erò iede/Ī4 [^cijɉñ]erò
SFX b8 erò iege/Ī4 [^cijɉñ]erò
SFX b8 erò ilo/P3 erò
SFX b8 erò ime/P2 erò
SFX b8 erò imo/Ᵽ0ⱣlⱣƚĪ1 erò
SFX b8 erò indo/Ᵽ0ⱣlⱣƚ erò
SFX b8 erò into/Ᵽ0ⱣlⱣƚ erò
SFX b8 erò ion/Ᵽ0ⱣlⱣƚĪ1 [^cijɉñ]erò
SFX b8 erò ione/I1 [^cijɉñ]erò	is:interrogative
SFX b8 erò ionme/P2P3 [^cijɉñ]erò
SFX b8 erò isen/Ī1 erò
SFX b8 erò isene/I1 erò	is:interrogative
SFX b8 erò isense erò
SFX b8 erò isensi erò
SFX b8 erò isié/Ī4 erò
SFX b8 erò isiede/Ī4 erò
SFX b8 erò isiege/Ī4 erò
SFX b8 erò ision/Ī1 erò
SFX b8 erò isione/I1 erò	is:interrogative
SFX b8 erò isionse erò
SFX b8 erò ison/Ī1 erò
SFX b8 erò isone/I1 erò	is:interrogative
SFX b8 erò isonse erò
SFX b8 erò iven/Ī1 erò
SFX b8 erò ivene/I1 erò	is:interrogative
SFX b8 erò ivense erò
SFX b8 erò ivensi erò
SFX b8 erò ivié/Ī4 erò
SFX b8 erò iviéu/I4 erò
SFX b8 erò ivion/Ī1 erò
SFX b8 erò ivione/I1 erò	is:interrogative
SFX b8 erò ivionse erò
SFX b8 erò ivon/Ī1 erò
SFX b8 erò ivone/I1 erò	is:interrogative
SFX b8 erò ivonse erò
SFX b8 erò on/Ᵽ0ⱣlⱣƚĪ1 erò
SFX b8 erò one/I1 erò	is:interrogative
SFX b8 erò onme/P2P3 erò
SFX b8 erò rà/Ᵽ2Ᵽ3Ṗ4Ī1Ī3 erò
SFX b8 erò ràe/Ᵽ2Ᵽ3Ṗ4 erò	ts:conditional+present
SFX b8 erò rà(v)eƚo/A1 erò
SFX b8 erò rà(v)elo/A1 erò
SFX b8 erò rà(v)ene/I1 erò	is:interrogative
SFX b8 erò rè/Ī1 erò
SFX b8 erò rène/I1 erò	is:interrogative
SFX b8 erò ré/Ī4 erò
SFX b8 erò résimo/Ī1 erò
SFX b8 erò résimoe/I1 erò
SFX b8 erò résitu/I3 erò	is:interrogative
SFX b8 erò réu/I4 erò
SFX b8 erò rí/Ī4 erò
SFX b8 erò ría/Ᵽ3Ṗ4Ī1Ī3 erò
SFX b8 erò rèe/Ᵽ2Ᵽ3Ṗ4Ī1Ī3 erò
SFX b8 erò ríane/I1 erò	is:interrogative
SFX b8 erò ríatu/I3 erò	is:interrogative
SFX b8 erò ríeƚo/A1 erò
SFX b8 erò ríe/Ᵽ2Ᵽ3Ṗ4Ī1Ī3 erò
SFX b8 erò ríelo/A1 erò
SFX b8 erò ríene/I1 erò	is:interrogative
SFX b8 erò rísitu/I3 erò	is:interrogative
SFX b8 erò ríu/I4 erò
SFX b8 erò rò/Ī1 erò
SFX b8 erò ròe/I1 erò
SFX b8 erò rónmene/P2P3p3 aerò
SFX b8 erò r/Ᵽ0ⱣlⱣƚ erò
SFX b8 erò rave/Ᵽ2Ᵽ3Ṗ4Ī6ī6 erò	ts:conditional+present
SFX b8 erò re erò
SFX b8 erò remo/Ᵽ0ⱣlⱣƚĪ1 erò
SFX b8 erò ren/Ī1 erò
SFX b8 erò rense erò
SFX b8 erò rensi erò
SFX b8 erò resi/Ī4 erò
SFX b8 erò resiu/I4 erò
SFX b8 erò rié/Ī4 erò
SFX b8 erò riéu/I4 erò
SFX b8 erò rimo/Ᵽ0ⱣlⱣƚĪ1 erò
SFX b8 erò rion/Ī1 erò
SFX b8 erò rione/I1 erò
SFX b8 erò rionse erò
SFX b8 erò risen/Ī1 erò
SFX b8 erò risense erò
SFX b8 erò risensi erò
SFX b8 erò risié/Ī4 erò
SFX b8 erò risiéu/I4 erò
SFX b8 erò risi/Ī4 erò
SFX b8 erò rision/Ī1 erò
SFX b8 erò risione/I1 erò	is:interrogative
SFX b8 erò risionse erò
SFX b8 erò risiu/I4 erò
SFX b8 erò rison/Ī1 erò
SFX b8 erò risone/I1 erò	is:interrogative
SFX b8 erò risonse erò
SFX b8 erò rme/P2P3 erò
SFX b8 erò ron/Ᵽ0ⱣlⱣƚĪ1 erò
SFX b8 erò rone/I1 aerò	is:interrogative
SFX b8 erò ronme/P2P3 aerò
SFX b8 erò udo/A1 [^u]erò
SFX b8 er gene/I1 àer	is:interrogative
SFX b8 er gone/I1 àer	is:interrogative
SFX b8 er ime/P2P3p3 er
SFX b8 er imene/P2P3p3 er
SFX b8 o a/Ᵽ0ⱣlⱣƚ o
SFX b8 o e/Ᵽ0ⱣlⱣƚⱣ2Ᵽ3Ṗ4Ī1 o
SFX b8 o i/Ᵽ0ⱣlⱣƚⱣ2Ᵽ3Ṗ4Ī3 o
SFX b8 rò ƚo/p3 erò
SFX b8 rò de erò
SFX b8 rò ge erò
SFX b8 rò lo/P3 erò
SFX b8 rò me/P2 erò
SFX b8 rò mo/Ᵽ0ⱣlⱣƚĪ1 erò
SFX b8 rò n/Ī1 erò
SFX b8 rò ndo/Ᵽ0ⱣlⱣƚ erò
SFX b8 rò ne/I1 erò	is:interrogative
SFX b8 rò nse erò
SFX b8 rò nte/M0FSṖd erò
SFX b8 rò nto/Ᵽ0ⱣlⱣƚFS erò
SFX b8 rò se/M0FS erò
SFX b8 rò sto/A1FS erò
SFX b8 rò va/Ᵽ2Ī1Ī4 erò
SFX b8 rò veƚo/A1 erò
SFX b8 rò ve-ƚo/A1 erò
SFX b8 rò ve-lo/A1 erò
SFX b8 rò ve/Ī1 erò
SFX b8 rò velo/A1 erò
SFX b8 rò vi/Ī1Ī3Ī4 erò
SFX b8 rò vo/Ī1 erò

# vèrbi '-er inregolari ((r[eï])èser)
# themeT1 + er/b9
SFX b9 Y 75
SFX b9 0 e èser
SFX b9 0 ge èser
SFX b9 0 me/P2P3 èser
SFX b9 0 mene/P2P3p3 èser
SFX b9 er ar èser
SFX b9 er are èser
SFX b9 er arge èser
SFX b9 er arme/P2P3 èser
SFX b9 er armene/P2P3p3 èser
SFX b9 er i/Ᵽ0ⱣlⱣƚⱣ2Ᵽ3Ṗ4Ī3Ī4 èser
SFX b9 er ime/P2P3p3 èser
SFX b9 er imene/P2P3p3 èser
SFX b9 ser ra/Ᵽ2Ᵽ3Ṗ4Ī1Ī4 èser
SFX b9 ser rane/I1 èser	is:interrogative
SFX b9 ser rau/I4 èser
SFX b9 ser re/Ī1 èser
SFX b9 ser relo/A1 èser
SFX b9 ser rene/I1 èser	is:interrogative
SFX b9 ser reƚo/A1 èser
SFX b9 ser ri/Ī1Ī3Ī4 èser
SFX b9 ser rimo/Ᵽ0ⱣlⱣƚĪ1 èser
SFX b9 ser rimoe/I1 èser
SFX b9 ser ritu/I3 èser	is:interrogative
SFX b9 ser ro/Ī1 èser
SFX b9 ser rone/I1 èser	is:interrogative
SFX b9 èser astando/Ᵽ0ⱣlⱣƚFS èser
SFX b9 èser astanto/Ᵽ0ⱣlⱣƚFS èser
SFX b9 èser astàndome/P2P3p3 èser
SFX b9 èser astàndomene/P2P3p3 èser
SFX b9 èser astàntome/P2P3p3 èser
SFX b9 èser astàntomene/P2P3p3 èser
SFX b9 èser eren/Ī1 èser
SFX b9 èser erene/I1 èser	is:interrogative
SFX b9 èser erense èser
SFX b9 èser erensi èser
SFX b9 èser erion/Ᵽ0ⱣlⱣƚĪ1 èser
SFX b9 èser erione/I1 èser
SFX b9 èser erionme/P2P3 èser
SFX b9 èser eriven/Ī1 èser
SFX b9 èser erivene/I1 èser	is:interrogative
SFX b9 èser erivense èser
SFX b9 èser erivensi èser
SFX b9 èser erivion/Ī1 èser
SFX b9 èser erivione/I1 èser	is:interrogative
SFX b9 èser erivionse èser
SFX b9 èser erivié/Ī4 èser
SFX b9 èser eriviéu/I4 èser
SFX b9 èser erivon/Ī1 èser
SFX b9 èser erivone/I1 èser	is:interrogative
SFX b9 èser erivonse èser
SFX b9 èser erié/Ī4 èser
SFX b9 èser eriéu/I4 èser
SFX b9 èser eriónmene/P2P3p3 èser
SFX b9 èser eron/Ᵽ0ⱣlⱣƚĪ1 èser
SFX b9 èser erone/I1 èser	is:interrogative
SFX b9 èser eronme/P2P3 èser
SFX b9 èser erímoe/I1 èser
SFX b9 èser erónmene/P2P3p3 èser
SFX b9 èser esendo/Ᵽ0ⱣlⱣƚ èser	ts:gerund+simple
SFX b9 èser esente/M0FSṖd èser	ts:participle+active
SFX b9 èser esènte/M0FS èser	ts:participle+active
SFX b9 èser esento/Ᵽ0ⱣlⱣƚFS èser
SFX b9 èser esènto/Ᵽ0ⱣlⱣƚFS èser
SFX b9 èser esesto/A1FS èser
SFX b9 èser esudo/A1 èser
SFX b9 èser eséndome/P2P3p3 èser
SFX b9 èser eséndomene/P2P3p3 èser
SFX b9 èser eséntome/P2P3p3 èser
SFX b9 èser eséntomene/P2P3p3 èser
SFX b9 èser esí/Ᵽ0ⱣlⱣƚⱣ2Ᵽ3Ṗ4Ī3Ī4 èser
SFX b9 èser esú/A1 èser
SFX b9 èser étu/I3 èser	is:interrogative
SFX b9 èser é/Ī4 èser
SFX b9 èser élo/A1 èser
SFX b9 èser éƚo/A1 èser

# vèrbi '-er inregolari (rïèser)
# themeT1 + er/b9ḅ9
SFX ḅ9 Y 294
SFX ḅ9 èser furese/M0FS èser
SFX ḅ9 èser furesen/Ī1 èser
SFX ḅ9 èser furesene/I1 èser	is:interrogative
SFX ḅ9 èser furesense èser
SFX ḅ9 èser furesensi èser
SFX ḅ9 èser furesiede/Ī4 èser
SFX ḅ9 èser furesiege/Ī4 èser
SFX ḅ9 èser furesion/Ī1 èser
SFX ḅ9 èser furesione/I1 èser	is:interrogative
SFX ḅ9 èser furesionse èser
SFX ḅ9 èser furesisen/Ī1 èser
SFX ḅ9 èser furesisene/I1 èser	is:interrogative
SFX ḅ9 èser furesisense èser
SFX ḅ9 èser furesisensi èser
SFX ḅ9 èser furesisiede/Ī4 èser
SFX ḅ9 èser furesisiege/Ī4 èser
SFX ḅ9 èser furesision/Ī1 èser
SFX ḅ9 èser furesisione/I1 èser	is:interrogative
SFX ḅ9 èser furesisionse èser
SFX ḅ9 èser furesisié/Ī4 èser
SFX ḅ9 èser furesison/Ī1 èser
SFX ḅ9 èser furesisone/I1 èser	is:interrogative
SFX ḅ9 èser furesisonse èser
SFX ḅ9 èser furesié/Ī4 èser
SFX ḅ9 èser furesiéu/I4 èser
SFX ḅ9 èser fureson/Ī1 èser
SFX ḅ9 èser furesone/I1 èser	is:interrogative
SFX ḅ9 èser furesonse èser
SFX ḅ9 èser furésimo/Ᵽ0ⱣlⱣƚĪ1 èser
SFX ḅ9 èser furésimoe/I1 èser
SFX ḅ9 èser fuse/Ī5ī5M0 èser
SFX ḅ9 èser fusen/Ī1 èser
SFX ḅ9 èser fusene/I1 èser	is:interrogative
SFX ḅ9 èser fusense èser
SFX ḅ9 èser fusensi èser
SFX ḅ9 èser fusiede/Ī4 èser
SFX ḅ9 èser fusiege/Ī4 èser
SFX ḅ9 èser fusion/Ī1 èser
SFX ḅ9 èser fusione/I1 èser	is:interrogative
SFX ḅ9 èser fusionse èser
SFX ḅ9 èser fusisen/Ī1 èser
SFX ḅ9 èser fusisene/I1 èser	is:interrogative
SFX ḅ9 èser fusisense èser
SFX ḅ9 èser fusisensi èser
SFX ḅ9 èser fusisiede/Ī4 èser
SFX ḅ9 èser fusisiege/Ī4 èser
SFX ḅ9 èser fusision/Ī1 èser
SFX ḅ9 èser fusisione/I1 èser	is:interrogative
SFX ḅ9 èser fusisionse èser
SFX ḅ9 èser fusisié/Ī4 èser
SFX ḅ9 èser fusison/Ī1 èser
SFX ḅ9 èser fusisone/I1 èser	is:interrogative
SFX ḅ9 èser fusisonse èser
SFX ḅ9 èser fusié/Ī4 èser
SFX ḅ9 èser fusiéu/I4 èser
SFX ḅ9 èser fuson/Ī1 èser
SFX ḅ9 èser fusone/I1 èser	is:interrogative
SFX ḅ9 èser fusonse èser
SFX ḅ9 èser fúselo/A1 èser
SFX ḅ9 èser fúseƚo/A1 èser
SFX ḅ9 èser fúsimo/Ᵽ0ⱣlⱣƚĪ1 èser
SFX ḅ9 èser fúsimoe/I1 èser
SFX ḅ9 èser jèra/Ᵽ2Ᵽ3Ṗ4Ī1Ī4 èser
SFX ḅ9 èser jèrane/I1 èser	is:interrogative
SFX ḅ9 èser jèrau/I4 èser
SFX ḅ9 èser jère/Ī1 èser
SFX ḅ9 èser jèrelo/A1 èser
SFX ḅ9 èser jèreme/P2P3p3 èser
SFX ḅ9 èser jèremene/P2P3p3 èser
SFX ḅ9 èser jèrene/I1 èser	is:interrogative
SFX ḅ9 èser jèreƚo/A1 èser
SFX ḅ9 èser jèri/Ī1Ī3Ī4 èser
SFX ḅ9 èser jèrimo/Ᵽ0ⱣlⱣƚĪ1 èser
SFX ḅ9 èser jèrimone/I1 èser	is:interrogative
SFX ḅ9 èser jèritu/I3 èser	is:interrogative
SFX ḅ9 èser jèro/Ī1 èser
SFX ḅ9 èser jèrone/I1 èser	is:interrogative
SFX ḅ9 èser saralo/A1 èser
SFX ḅ9 èser sarane/I1 èser	is:interrogative
SFX ḅ9 èser saratu/I3 èser	is:interrogative
SFX ḅ9 èser sarave/Ᵽ2Ᵽ3Ṗ4Ī6ī6 èser	ts:conditional+present
SFX ḅ9 èser saraƚo/A1 èser
SFX ḅ9 èser saremo/Ᵽ0ⱣlⱣƚĪ1 èser
SFX ḅ9 èser saren/Ī1 èser
SFX ḅ9 èser sarene/I1 èser	is:interrogative
SFX ḅ9 èser sarimo/Ᵽ0ⱣlⱣƚĪ1 èser
SFX ḅ9 èser sarié/Ī4 èser
SFX ḅ9 èser sariéu/I4 èser
SFX ḅ9 èser saron/Ī1 èser
SFX ḅ9 èser sarone/I1 èser	is:interrogative
SFX ḅ9 èser sarà/Ᵽ2Ᵽ3Ṗ4Ī1Ī3 èser
SFX ḅ9 èser saràe/Ᵽ2Ᵽ3Ṗ4 èser	ts:conditional+present
SFX ḅ9 èser sarà(v)elo/A1 èser
SFX ḅ9 èser sarà(v)ene/I1 èser	is:interrogative
SFX ḅ9 èser sarà(v)eƚo/A1 èser
SFX ḅ9 èser sarè/Ī1 èser
SFX ḅ9 èser sarène/I1 èser	is:interrogative
SFX ḅ9 èser saré/Ī4 èser
SFX ḅ9 èser sarémoe/I1 èser
SFX ḅ9 èser saréu/I4 èser
SFX ḅ9 èser sarí/Ī4 èser
SFX ḅ9 èser saría/Ᵽ3Ṗ4Ī1Ī3 èser
SFX ḅ9 èser sarèe/Ᵽ2Ᵽ3Ṗ4Ī1Ī3 èser
SFX ḅ9 èser saríane/I1 èser	is:interrogative
SFX ḅ9 èser saríatu/I3 èser	is:interrogative
SFX ḅ9 èser saríe/Ᵽ2Ᵽ3Ṗ4Ī1Ī3 èser
SFX ḅ9 èser saríelo/A1 èser
SFX ḅ9 èser saríene/I1 èser	is:interrogative
SFX ḅ9 èser saríeƚo/A1 èser
SFX ḅ9 èser sarímoe/I1 èser
SFX ḅ9 èser saríu/I4 èser
SFX ḅ9 èser sarò/Ī1 èser
SFX ḅ9 èser saròe/I1 èser
SFX ḅ9 èser selo/A1 èser
SFX ḅ9 èser semo/Ᵽ0ⱣlⱣƚĪ1 èser
SFX ḅ9 èser sen/Ī1 èser
SFX ḅ9 èser sene/I1 èser	is:interrogative
SFX ḅ9 èser sepi/Ᵽ2Ᵽ3Ṗ4Ī3 èser
SFX ḅ9 èser sepia/Ᵽ0ⱣlⱣƚ èser
SFX ḅ9 èser sepie/Ᵽ0ⱣlⱣƚⱣ2Ᵽ3Ṗ4Ī1 èser
SFX ḅ9 èser sepiede/Ī4 èser
SFX ḅ9 èser sepiege/Ī4 èser
SFX ḅ9 èser sepiemo/Ᵽ0ⱣlⱣƚĪ1 èser
SFX ḅ9 èser sepiemo/Ī1 èser
SFX ḅ9 èser sepien/Ī1 èser
SFX ḅ9 èser sepiene/I1 èser	is:interrogative
SFX ḅ9 èser sepimo/Ᵽ0ⱣlⱣƚĪ1 èser
SFX ḅ9 èser sepimo/Ī1 èser
SFX ḅ9 èser sepion/Ī1 èser
SFX ḅ9 èser sepione/I1 èser	is:interrogative
SFX ḅ9 èser sepiè/Ī1 èser
SFX ḅ9 èser sepiène/I1 èser	is:interrogative
SFX ḅ9 èser sepié/Ī4 èser
SFX ḅ9 èser sepiémoe/I1 èser
SFX ḅ9 èser sepiéu/I4 èser
SFX ḅ9 èser sepí/Ī4 èser
SFX ḅ9 èser seràlo/A1 èser
SFX ḅ9 èser serane/I1 èser	is:interrogative
SFX ḅ9 èser seràtu/I3 èser	is:interrogative
SFX ḅ9 èser serave/Ᵽ2Ᵽ3Ṗ4Ī6ī6 èser	ts:conditional+present
SFX ḅ9 èser seràƚo/A1 èser
SFX ḅ9 èser seremo/Ᵽ0ⱣlⱣƚĪ1 èser
SFX ḅ9 èser seren/Ī1 èser
SFX ḅ9 èser serene/I1 èser	is:interrogative
SFX ḅ9 èser serense èser
SFX ḅ9 èser serensi èser
SFX ḅ9 èser seresi/Ī4 èser
SFX ḅ9 èser seresiu/I4 èser
SFX ḅ9 èser serimo/Ᵽ0ⱣlⱣƚĪ1 èser
SFX ḅ9 èser serion/Ī1 èser
SFX ḅ9 èser serione/I1 èser
SFX ḅ9 èser serionse èser
SFX ḅ9 èser serisen/Ī1 èser
SFX ḅ9 èser serisene/I1 èser	is:interrogative
SFX ḅ9 èser serisense èser
SFX ḅ9 èser serisensi èser
SFX ḅ9 èser serisi/Ī4 èser
SFX ḅ9 èser serision/Ī1 èser
SFX ḅ9 èser serisione/I1 èser	is:interrogative
SFX ḅ9 èser serisionse èser
SFX ḅ9 èser serisiu/I4 èser
SFX ḅ9 èser serisié/Ī4 èser
SFX ḅ9 èser serisiéu/I4 èser
SFX ḅ9 èser serison/Ī1 èser
SFX ḅ9 èser serisone/I1 èser	is:interrogative
SFX ḅ9 èser serisonse èser
SFX ḅ9 èser serié/Ī4 èser
SFX ḅ9 èser seriéu/I4 èser
SFX ḅ9 èser seron/Ī1 èser
SFX ḅ9 èser serone/I1 èser	is:interrogative
SFX ḅ9 èser seronse èser
SFX ḅ9 èser serà/Ᵽ2Ᵽ3Ṗ4Ī1Ī3 èser
SFX ḅ9 èser seràe/Ᵽ2Ᵽ3Ṗ4 èser	ts:conditional+present
SFX ḅ9 èser serà(v)elo/A1 èser
SFX ḅ9 èser serà(v)ene/I1 èser	is:interrogative
SFX ḅ9 èser serà(v)eƚo/A1 èser
SFX ḅ9 èser serè/Ī1 èser
SFX ḅ9 èser serène/I1 èser	is:interrogative
SFX ḅ9 èser seré/Ī4 èser
SFX ḅ9 èser serémoe/I1 èser
SFX ḅ9 èser serésimo/Ī1 èser
SFX ḅ9 èser serésimoe/I1 èser
SFX ḅ9 èser serésitu/I3 èser	is:interrogative
SFX ḅ9 èser seréu/I4 èser
SFX ḅ9 èser serí/Ī4 èser
SFX ḅ9 èser sería/Ᵽ3Ṗ4Ī1Ī3 èser
SFX ḅ9 èser serèe/Ᵽ2Ᵽ3Ṗ4Ī1Ī3 èser
SFX ḅ9 èser seríane/I1 èser	is:interrogative
SFX ḅ9 èser seríatu/I3 èser	is:interrogative
SFX ḅ9 èser seríe/Ᵽ2Ᵽ3Ṗ4Ī1Ī3 èser
SFX ḅ9 èser seríelo/A1 èser
SFX ḅ9 èser seríene/I1 èser	is:interrogative
SFX ḅ9 èser seríeƚo/A1 èser
SFX ḅ9 èser serímoe/I1 èser
SFX ḅ9 èser serísitu/I3 èser	is:interrogative
SFX ḅ9 èser seríu/I4 èser
SFX ḅ9 èser serò/Ī1 èser
SFX ḅ9 èser seròe/I1 èser
SFX ḅ9 èser sétu/I3 èser	is:interrogative
SFX ḅ9 èser séu/I4 èser
SFX ḅ9 èser séƚo/A1 èser
SFX ḅ9 èser siando/Ᵽ0ⱣlⱣƚFS èser
SFX ḅ9 èser sianto/Ᵽ0ⱣlⱣƚFS èser
SFX ḅ9 èser sipiando/Ᵽ0ⱣlⱣƚFS èser
SFX ḅ9 èser sime/P2P3p3 èser
SFX ḅ9 èser simo/Ᵽ0ⱣlⱣƚĪ1 èser
SFX ḅ9 èser sion/Ī1 èser
SFX ḅ9 èser sione/I1M0 èser	is:interrogative
SFX ḅ9 èser sionmi èser
SFX ḅ9 èser sipi/Ᵽ2Ᵽ3Ṗ4Ī3 èser
SFX ḅ9 èser sipia/Ᵽ0ⱣlⱣƚ èser
SFX ḅ9 èser sipie/Ᵽ0ⱣlⱣƚⱣ2Ᵽ3Ṗ4Ī1 èser
SFX ḅ9 èser sipiede/Ī4 èser
SFX ḅ9 èser sipiege/Ī4 èser
SFX ḅ9 èser sipiemo/Ᵽ0ⱣlⱣƚĪ1 èser
SFX ḅ9 èser sipiemo/Ī1 èser
SFX ḅ9 èser sipien/Ī1 èser
SFX ḅ9 èser sipiene/I1 èser	is:interrogative
SFX ḅ9 èser sipimo/Ᵽ0ⱣlⱣƚĪ1 èser
SFX ḅ9 èser sipimo/Ī1 èser
SFX ḅ9 èser sipion/Ī1 èser
SFX ḅ9 èser sipione/I1 èser	is:interrogative
SFX ḅ9 èser sipiè/Ī1 èser
SFX ḅ9 èser sipiène/I1 èser	is:interrogative
SFX ḅ9 èser sipié/Ī4 èser
SFX ḅ9 èser sipiémoe/I1 èser
SFX ḅ9 èser sipiéu/I4 èser
SFX ḅ9 èser sipí/Ī4 èser
SFX ḅ9 èser situ/I3 èser	is:interrogative
SFX ḅ9 èser siàndome/P2P3p3 èser
SFX ḅ9 èser siàndomene/P2P3p3 èser
SFX ḅ9 èser siàntome/P2P3p3 èser
SFX ḅ9 èser siàntomene/P2P3p3 èser
SFX ḅ9 èser sipiàndome/P2P3p3 èser
SFX ḅ9 èser sipiàndomene/P2P3p3 èser
SFX ḅ9 èser son/ʼ0Ī1 èser
SFX ḅ9 èser sone/I1M0 èser	is:interrogative
SFX ḅ9 èser sonjo èser
SFX ḅ9 èser sonmi èser
SFX ḅ9 èser sonɉo èser
SFX ḅ9 èser su/Ī1 èser
SFX ḅ9 èser sue/I1M0 èser	is:interrogative
SFX ḅ9 èser sujo èser
SFX ḅ9 èser sumi èser
SFX ḅ9 èser suɉo èser
SFX ḅ9 èser stado/A1FS èser
SFX ḅ9 èser stasto/A1FS èser
SFX ḅ9 èser stato/A1FS èser
SFX ḅ9 èser stesto/A1FS èser
SFX ḅ9 èser stà èser
SFX ḅ9 èser stào/A1 èser
SFX ḅ9 èser stè èser
SFX ḅ9 èser stò èser
SFX ḅ9 èser sé/Ᵽ2Ᵽ3Ṗ4Ī4Ī5ī5 èser
SFX ḅ9 èser sémoe/I1 èser
SFX ḅ9 èser sí/Ᵽ0ⱣlⱣƚⱣ2Ᵽ3Ṗ4Ī3Ī4 èser
SFX ḅ9 èser símene/P2P3p3 èser
SFX ḅ9 èser símoe/I1 èser
SFX ḅ9 èser sípiene/I1 èser	is:interrogative
SFX ḅ9 èser sípime/P2P3p3 èser
SFX ḅ9 èser sípimene/P2P3p3 èser
SFX ḅ9 èser sípitu/I3 èser	is:interrogative
SFX ḅ9 èser síu/I4 èser
SFX ḅ9 èser xé-stu èser
SFX ḅ9 èser xé/Ᵽ2Ᵽ3Ṗ4Ī4Ī5ī5 èser
SFX ḅ9 èser xélo/A1 èser
SFX ḅ9 èser xéstu èser
SFX ḅ9 èser xéƚo/A1 èser
SFX ḅ9 èser xèra/Ᵽ2Ᵽ3Ṗ4Ī1Ī4 èser
SFX ḅ9 èser xèrane/I1 èser	is:interrogative
SFX ḅ9 èser xèrau/I4 èser
SFX ḅ9 èser xère/Ī1 èser
SFX ḅ9 èser xèrelo/A1 èser
SFX ḅ9 èser xèrene/I1 èser	is:interrogative
SFX ḅ9 èser xèreƚo/A1 èser
SFX ḅ9 èser xèri/Ī1Ī3Ī4 èser
SFX ḅ9 èser xèrimo/Ᵽ0ⱣlⱣƚĪ1 èser
SFX ḅ9 èser xèrimoe/I1 èser
SFX ḅ9 èser xèritu/I3 èser	is:interrogative
SFX ḅ9 èser xèro/Ī1 èser
SFX ḅ9 èser xèrone/I1 èser	is:interrogative
SFX ḅ9 èser ɉèra/Ᵽ2Ᵽ3Ṗ4Ī1Ī4 èser
SFX ḅ9 èser ɉèrane/I1 èser	is:interrogative
SFX ḅ9 èser ɉèrau/I4 èser
SFX ḅ9 èser ɉère/Ī1 èser
SFX ḅ9 èser ɉèrelo/A1 èser
SFX ḅ9 èser ɉèrene/I1 èser	is:interrogative
SFX ḅ9 èser ɉèreƚo/A1 èser
SFX ḅ9 èser ɉèri/Ī1Ī3Ī4 èser
SFX ḅ9 èser ɉèrimo/Ᵽ0ⱣlⱣƚĪ1 èser
SFX ḅ9 èser ɉèrimoe/I1 èser
SFX ḅ9 èser ɉèritu/I3 èser	is:interrogative
SFX ḅ9 èser ɉèro/Ī1 èser
SFX ḅ9 èser ɉèrone/I1 èser	is:interrogative


# vèrbi -ér inregolari ((re)(g)aver)
# themeT1 + r/a0a1a2c0Ᵽ0ⱣlⱣƚ
SFX c0 Y 199
SFX c0 0 me/P2P3 aver
SFX c0 0 ne/I1 o	is:interrogative
SFX c0 aver ebi/Ᵽ2Ᵽ3Ṗ4Ī3 aver
SFX c0 aver ebia/Ᵽ0ⱣlⱣƚ aver
SFX c0 aver ebie/Ᵽ0ⱣlⱣƚĪ1 aver
SFX c0 aver ebiede/Ī4 aver
SFX c0 aver ebiege/Ī4 aver
SFX c0 aver ebiemo/Ᵽ0ⱣlⱣƚĪ1 aver
SFX c0 aver ebien/Ī1 aver
SFX c0 aver ebiene/I1 aver	is:interrogative
SFX c0 aver ebion/Ᵽ0ⱣlⱣƚĪ1 aver
SFX c0 aver ebione/I1 aver	is:interrogative
SFX c0 aver ebionme/P2P3 aver
SFX c0 aver ebiè/Ī1 aver
SFX c0 aver ebiène/I1 aver	is:interrogative
SFX c0 aver ebié/Ī4 aver
SFX c0 aver ebiémoe/I1 aver
SFX c0 aver ebiéu/I4 aver
SFX c0 aver ebiónmene/P2P3p3 aver
SFX c0 aver élo/A1 aver
SFX c0 aver ene/I1 aver	ts:indicative+future is:interrogative
SFX c0 aver epi/Ᵽ2Ᵽ3Ṗ4Ī3 aver
SFX c0 aver epia/Ᵽ0ⱣlⱣƚ aver
SFX c0 aver epie/Ᵽ0ⱣlⱣƚĪ1 aver
SFX c0 aver epiede/Ī4 aver
SFX c0 aver epiege/Ī4 aver
SFX c0 aver epiemo/Ᵽ0ⱣlⱣƚĪ1 aver
SFX c0 aver epien/Ī1 aver
SFX c0 aver epiene/I1 aver	is:interrogative
SFX c0 aver epion/Ᵽ0ⱣlⱣƚĪ1 aver
SFX c0 aver epione/I1 aver	is:interrogative
SFX c0 aver epionme/P2P3 aver
SFX c0 aver epiè/Ī1 aver
SFX c0 aver epiène/I1 aver	is:interrogative
SFX c0 aver epié/Ī4 aver
SFX c0 aver epiémoe/I1 aver
SFX c0 aver epiéu/I4 aver
SFX c0 aver epiónmene/P2P3p3 aver
SFX c0 aver ese/M0FS aver
SFX c0 aver eva/Ᵽ2Ᵽ3Ṗ4Ī1Ī4 aver
SFX c0 aver eve/Ī1 aver
SFX c0 aver evi/Ī1Ī3Ī4 aver
SFX c0 aver evo/Ī1 aver
SFX c0 aver èva/Ᵽ2Ᵽ3Ṗ4Ī1Ī4 aver
SFX c0 aver ève/Ī1 aver
SFX c0 aver èvi/Ī1Ī3Ī4 aver
SFX c0 aver èvo/Ī1 aver
SFX c0 aver éƚo/A1 aver
SFX c0 aver à/Ᵽ0ⱣlⱣƚĪ1Ī3 aver
SFX c0 aver àbielo/A1 aver
SFX c0 aver àbiene/I1 aver	is:interrogative
SFX c0 aver àbieƚo/A1 aver
SFX c0 aver àbime/P2P3p3 aver
SFX c0 aver àbimene/P2P3p3 aver
SFX c0 aver àbionme/P2P3 aver
SFX c0 aver àbitu/I3 aver	is:interrogative
SFX c0 aver àe/Ᵽ2Ᵽ3Ṗ4Ī1 aver	ts:conditional+present
SFX c0 aver àene/I1 aver	is:interrogative
SFX c0 aver àlo/A1 aver
SFX c0 aver àme/P2P3p3 aver
SFX c0 aver àmene/P2P3p3 aver
SFX c0 aver àne/I1 aver	is:interrogative
SFX c0 aver àpielo/A1 aver
SFX c0 aver àpiene/I1 aver	is:interrogative
SFX c0 aver àpieƚo/A1 aver
SFX c0 aver àpime/P2P3p3 aver
SFX c0 aver àpimene/P2P3p3 aver
SFX c0 aver àpionme/P2P3 aver
SFX c0 aver àpitu/I3 aver	is:interrogative
SFX c0 aver àƚo/A1 aver
SFX c0 aver èbielo/A1 aver
SFX c0 aver èbiene/I1 aver	is:interrogative
SFX c0 aver èbieƚo/A1 aver
SFX c0 aver èpielo/A1 aver
SFX c0 aver èpiene/I1 aver	is:interrogative
SFX c0 aver èpieƚo/A1 aver
SFX c0 aver éane/I1 aver	is:interrogative
SFX c0 aver éau/I4 aver
SFX c0 aver ébiene/I1 aver	is:interrogative
SFX c0 aver ébime/P2P3p3 aver
SFX c0 aver ébimene/P2P3p3 aver
SFX c0 aver ébitu/I3 aver	is:interrogative
SFX c0 aver éelo/A1 aver
SFX c0 aver éene/I1 aver	is:interrogative
SFX c0 aver éeƚo/A1 aver
SFX c0 aver éimo/Ī1 aver
SFX c0 aver éimoe/I1 aver
SFX c0 aver éitu/I3 aver	is:interrogative
SFX c0 aver emo/Ᵽ0ⱣlⱣƚĪ1 aver
SFX c0 aver émoe/I1 aver
SFX c0 aver émome/P2P3p3 aver
SFX c0 aver émomene/P2P3p3 aver
SFX c0 aver éone/I1 aver	is:interrogative
SFX c0 aver épiene/I1 aver	is:interrogative
SFX c0 aver épime/P2P3p3 aver
SFX c0 aver épimene/P2P3p3 aver
SFX c0 aver épitu/I3 aver	is:interrogative
SFX c0 aver érmene/P2P3p3 aver
SFX c0 aver ésimo aver
SFX c0 aver éu/I4 aver
SFX c0 aver évane/I1 aver	is:interrogative
SFX c0 aver évau/I4 aver
SFX c0 aver évelo/A1 aver
SFX c0 aver évene/I1 aver	is:interrogative
SFX c0 aver éveƚo/A1 aver
SFX c0 aver évimo/Ī1 aver
SFX c0 aver évimoe/I1 aver
SFX c0 aver évitu/I3 aver	is:interrogative
SFX c0 aver évone/I1 aver	is:interrogative
SFX c0 aver í/Ᵽ2Ᵽ3Ṗ4Ī4 aver
SFX c0 aver ímoe/I1 aver
SFX c0 aver ò/Ī1 aver
SFX c0 aver òe/I1 aver
SFX c0 er e/I1 aver
SFX c0 er éelo/A1 aver
SFX c0 er éeƚo/A1 aver
SFX c0 er ésimo aver
SFX c0 er évane/I1 aver	is:interrogative
SFX c0 er évau/I4 aver
SFX c0 o e/Ᵽ0ⱣlⱣƚĪ1 o
SFX c0 r me/P2P3 aver
SFX c0 r mo/Ᵽ0ⱣlⱣƚ aver
SFX c0 r n/Ī1 aver
SFX c0 r va/Ᵽ2Ᵽ3Ṗ4 aver
SFX c0 ver bi/Ᵽ2Ᵽ3Ṗ4Ī3 aver
SFX c0 ver bia/Ᵽ0ⱣlⱣƚ aver
SFX c0 ver biando/Ᵽ0ⱣlⱣƚFS ver
SFX c0 ver bianto/Ᵽ0ⱣlⱣƚFS ver
SFX c0 ver bie/Ᵽ2Ᵽ3Ṗ4Ī1 aver
SFX c0 ver biede/Ī4 aver
SFX c0 ver biege/Ī4 aver
SFX c0 ver biemo/Ᵽ0ⱣlⱣƚĪ1 aver
SFX c0 ver bien/Ī1 aver
SFX c0 ver biene/I1 aver	is:interrogative
SFX c0 ver bion/Ᵽ0ⱣlⱣƚĪ1 aver
SFX c0 ver bione/I1 aver	is:interrogative
SFX c0 ver biàndome/P2P3p3 ver
SFX c0 ver biàndomene/P2P3p3 ver
SFX c0 ver biè/Ī1 aver
SFX c0 ver biène/I1 aver	is:interrogative
SFX c0 ver bié/Ī4 aver
SFX c0 ver biémoe/I1 aver
SFX c0 ver biéu/I4 aver
SFX c0 ver budo/A1 aver
SFX c0 ver bú/A1 aver
SFX c0 ver pi/Ᵽ2Ᵽ3Ṗ4Ī3 aver
SFX c0 ver pia/Ᵽ0ⱣlⱣƚ aver
SFX c0 ver pie/Ᵽ2Ᵽ3Ṗ4Ī1 aver
SFX c0 ver piede/Ī4 aver
SFX c0 ver piege/Ī4 aver
SFX c0 ver piemo/Ᵽ0ⱣlⱣƚĪ1 aver
SFX c0 ver pien/Ī1 aver
SFX c0 ver piene/I1 aver	is:interrogative
SFX c0 ver pion/Ᵽ0ⱣlⱣƚĪ1 aver
SFX c0 ver pione/I1 aver	is:interrogative
SFX c0 ver piè/Ī1 aver
SFX c0 ver piène/I1 aver	is:interrogative
SFX c0 ver pié/Ī4 aver
SFX c0 ver piémoe/I1 aver
SFX c0 ver piéu/I4 aver
SFX c0 ver ràlo/A1 aver
SFX c0 ver ràne/I1 aver	is:interrogative
SFX c0 ver ràtu/I3 aver	is:interrogative
SFX c0 ver rave/Ᵽ2Ᵽ3Ṗ4Ī6ī6 aver	ts:conditional+present
SFX c0 ver raƚo/A1 aver
SFX c0 ver remo/Ᵽ0ⱣlⱣƚĪ1 aver
SFX c0 ver resi/Ī4 aver
SFX c0 ver resiu/I4 aver
SFX c0 ver rimo/Ī1 aver
SFX c0 ver risi/Ī4 aver
SFX c0 ver risiu/I4 aver
SFX c0 ver rà/Ᵽ2Ᵽ3Ṗ4Ī1Ī3 aver
SFX c0 ver ràe/Ᵽ2Ᵽ3Ṗ4 aver	ts:conditional+present
SFX c0 ver rà(v)elo/A1 aver
SFX c0 ver rà(v)ene/I1 aver	is:interrogative
SFX c0 ver rà(v)eƚo/A1 aver
SFX c0 ver rè/Ī1 aver
SFX c0 ver rène/I1 aver	is:interrogative
SFX c0 ver ré/Ī4 aver
SFX c0 ver rémoe/I1 aver
SFX c0 ver rémome/P2P3p3 aver
SFX c0 ver rémomene/P2P3p3 aver
SFX c0 ver résimo/Ī1 aver
SFX c0 ver résimoe/I1 aver
SFX c0 ver réu/I4 aver
SFX c0 ver rí/Ī4 aver
SFX c0 ver ría/Ᵽ2Ᵽ3Ṗ4Ī1Ī3 aver
SFX c0 ver rèe/Ᵽ2Ᵽ3Ṗ4Ī1Ī3 aver
SFX c0 ver ríane/I1 aver	is:interrogative
SFX c0 ver ríatu/I3 aver	is:interrogative
SFX c0 ver ríelo/A1 aver
SFX c0 ver ríene/I1 aver	is:interrogative
SFX c0 ver ríeƚo/A1 aver
SFX c0 ver rímoe/I1 aver
SFX c0 ver rísitu/I3 aver	is:interrogative
SFX c0 ver ríu/I4 aver
SFX c0 ver rò/Ī1 aver
SFX c0 ver ròe/I1 aver
SFX c0 ver tu/I3 aver	is:interrogative

# vèrbi -ér inregolari ((stra)sav?er)
# themeT1 + r/a0a1a2c1Ᵽ0ⱣlⱣƚ
SFX c1 Y 468
SFX c1 0 imo/Ᵽ0ⱣlⱣƚĪ1 aver
SFX c1 0 me/P2P3 aver
SFX c1 0 ne/I1 o	is:interrogative
SFX c1 0 í/Ī4 aver
SFX c1 0 íe/Ᵽ2Ᵽ3Ṗ4Ī1 aver
SFX c1 0 ímoe/I1 aver
SFX c1 0 íu/I4 aver
SFX c1 aver ojo aver
SFX c1 aver oɉo aver
SFX c1 aver à/Ᵽ0ⱣlⱣƚĪ1Ī3 aver
SFX c1 aver àene/I1 aver	is:interrogative
SFX c1 aver àlo/A1 aver
SFX c1 aver àmene/P2P3p3 aver
SFX c1 aver àpielo/A1 aver
SFX c1 aver àpiene/I1 aver	is:interrogative
SFX c1 aver àpieƚo/A1 aver
SFX c1 aver àpime/P2P3p3 aver
SFX c1 aver àpimene/P2P3p3 aver
SFX c1 aver àpionme/P2P3 aver
SFX c1 aver àpitu/I3 aver	is:interrogative
SFX c1 aver àme/P2P3p3 aver
SFX c1 aver àne/I1 aver	is:interrogative
SFX c1 aver àtu/I3 aver	is:interrogative
SFX c1 aver àƚo/A1 aver
SFX c1 aver ébiene/I1 aver	is:interrogative
SFX c1 aver ébime/P2P3p3 aver
SFX c1 aver ébimene/P2P3p3 aver
SFX c1 aver ébitu/I3 aver	is:interrogative
SFX c1 aver épiene/I1 aver	is:interrogative
SFX c1 aver épime/P2P3p3 aver
SFX c1 aver épimene/P2P3p3 aver
SFX c1 aver épitu/I3 aver	is:interrogative
SFX c1 aver ò/Ī1 aver
SFX c1 aver òe/I1 aver
SFX c1 aver òjo aver
SFX c1 aver òɉo aver
SFX c1 er aràlo/A1 aver
SFX c1 er aràne/I1 aver	is:interrogative
SFX c1 er aràtu/I3 aver	is:interrogative
SFX c1 er arave/Ᵽ2Ᵽ3Ṗ4Ī6ī6 aver	ts:conditional+present
SFX c1 er aràƚo/A1 aver
SFX c1 er aremo/Ᵽ0ⱣlⱣƚĪ1 aver
SFX c1 er aren/Ī1 aver
SFX c1 er arene/I1 aver	is:interrogative
SFX c1 er arense aver
SFX c1 er arensi aver
SFX c1 er aresi/Ī4 aver
SFX c1 er aresiu/I4 aver
SFX c1 er arimo/Ī1 aver
SFX c1 er arion/Ī1 aver
SFX c1 er arione/I1 aver
SFX c1 er arionse aver
SFX c1 er arisen/Ī1 aver
SFX c1 er arisene/I1 aver	is:interrogative
SFX c1 er arisense aver
SFX c1 er arisensi aver
SFX c1 er arisi/Ī4 aver
SFX c1 er arision/Ī1 aver
SFX c1 er arisione/I1 aver	is:interrogative
SFX c1 er arisionse aver
SFX c1 er arisiu/I4 aver
SFX c1 er arisié/Ī4 aver
SFX c1 er arisiéu/I4 aver
SFX c1 er arison/Ī1 aver
SFX c1 er arisone/I1 aver	is:interrogative
SFX c1 er arisonse aver
SFX c1 er arié/Ī4 aver
SFX c1 er ariéu/I4 aver
SFX c1 er aron/Ī1 aver
SFX c1 er arone/I1 aver	is:interrogative
SFX c1 er aronse aver
SFX c1 er arà/Ᵽ2Ᵽ3Ṗ4Ī1Ī3 aver
SFX c1 er aràe/Ᵽ2Ᵽ3Ṗ4 aver	ts:conditional+present
SFX c1 er arà(v)elo/A1 aver
SFX c1 er arà(v)ene/I1 aver	is:interrogative
SFX c1 er arà(v)eƚo/A1 aver
SFX c1 er arè/Ī1 aver
SFX c1 er arène/I1 aver	is:interrogative
SFX c1 er aré/Ī4 aver
SFX c1 er arémoe/I1 aver
SFX c1 er arémome/P2P3p3 aver
SFX c1 er arémomene/P2P3p3 aver
SFX c1 er arésimo/Ī1 aver
SFX c1 er arésimoe/I1 aver
SFX c1 er arésitu/I3 aver	is:interrogative
SFX c1 er aréu/I4 aver
SFX c1 er arí/Ī4 aver
SFX c1 er aría/Ᵽ3Ṗ4Ī1Ī3 aver
SFX c1 er arèe/Ᵽ2Ᵽ3Ṗ4Ī1Ī3 aver
SFX c1 er aríane/I1 aver	is:interrogative
SFX c1 er aríatu/I3 aver	is:interrogative
SFX c1 er aríe/Ᵽ2Ᵽ3Ṗ4Ī1Ī3 aver
SFX c1 er aríelo/A1 aver
SFX c1 er aríene/I1 aver	is:interrogative
SFX c1 er aríeƚo/A1 aver
SFX c1 er arímoe/I1 aver
SFX c1 er arísitu/I3 aver	is:interrogative
SFX c1 er aríu/I4 aver
SFX c1 er arò/Ī1 aver
SFX c1 er aròe/I1 aver
SFX c1 er iede/Ī4 aver
SFX c1 er iege/Ī4 aver
SFX c1 er ime/P2P3p3 aver
SFX c1 er imo/Ᵽ0ⱣlⱣƚĪ1 aver
SFX c1 er ion/Ᵽ0ⱣlⱣƚĪ1 aver
SFX c1 er ione/I1 aver	is:interrogative
SFX c1 er ionme/P2P3 aver
SFX c1 er isen/Ī1 aver
SFX c1 er isene/I1 aver	is:interrogative
SFX c1 er isense aver
SFX c1 er isensi aver
SFX c1 er isiede/Ī4 aver
SFX c1 er isiege/Ī4 aver
SFX c1 er ision/Ī1 aver
SFX c1 er isione/I1 aver	is:interrogative
SFX c1 er isionse aver
SFX c1 er isié/Ī4 aver
SFX c1 er ison/Ī1 aver
SFX c1 er isone/I1 aver	is:interrogative
SFX c1 er isonse aver
SFX c1 er iven/Ī1 aver
SFX c1 er ivene/I1 aver	is:interrogative
SFX c1 er ivense aver
SFX c1 er ivensi aver
SFX c1 er ivion/Ī1 aver
SFX c1 er ivione/I1 aver	is:interrogative
SFX c1 er ivionse aver
SFX c1 er ivié/Ī4 aver
SFX c1 er iviéu/I4 aver
SFX c1 er ivon/Ī1 aver
SFX c1 er ivone/I1 aver	is:interrogative
SFX c1 er ivonse aver
SFX c1 er ié/Ī4 aver
SFX c1 er iéu/I4 aver
SFX c1 er iónmene/P2P3p3 aver
SFX c1 er on/Ᵽ0ⱣlⱣƚĪ1 aver
SFX c1 er one/I1 aver	is:interrogative
SFX c1 er onme/P2P3 aver
SFX c1 er udo/A1 aver
SFX c1 er e/I1 aver
SFX c1 er é/Ᵽ2Ᵽ3Ṗ4Ī4 aver
SFX c1 er éa/Ᵽ2Ᵽ3Ṗ4Ī1Ī4 aver
SFX c1 er éane/I1 aver	is:interrogative
SFX c1 er éau/I4 aver
SFX c1 er ée/Ī1 aver
SFX c1 er éelo/A1 aver
SFX c1 er éene/I1 aver	is:interrogative
SFX c1 er éeƚo/A1 aver
SFX c1 er éi/Ī1Ī3Ī4 aver
SFX c1 er éimo/Ī1 aver
SFX c1 er éimoe/I1 aver
SFX c1 er éitu/I3 aver	is:interrogative
SFX c1 er émene/P2P3p3 aver
SFX c1 er émoe/I1 aver
SFX c1 er émome/P2P3p3 aver
SFX c1 er émomene/P2P3p3 aver
SFX c1 er éndome/P2P3p3 aver
SFX c1 er éndomene/P2P3p3 aver
SFX c1 er éntome/P2P3p3 aver
SFX c1 er éntomene/P2P3p3 aver
SFX c1 er éo/Ī1 aver
SFX c1 er éone/I1 aver	is:interrogative
SFX c1 er érmene/P2P3p3 aver
SFX c1 er ésimo aver
SFX c1 er éu/I4 aver
SFX c1 er évane/I1 aver	is:interrogative
SFX c1 er évau/I4 aver
SFX c1 er évelo/A1 aver
SFX c1 er évene/I1 aver	is:interrogative
SFX c1 er éveƚo/A1 aver
SFX c1 er évimo/Ī1 aver
SFX c1 er évimoe/I1 aver
SFX c1 er évitu/I3 aver	is:interrogative
SFX c1 er évone/I1 aver	is:interrogative
SFX c1 er í/Ᵽ2Ᵽ3Ṗ4Ī4 aver
SFX c1 er ímene/P2P3p3 aver
SFX c1 er ímoe/I1 aver
SFX c1 er íu/I4 aver
SFX c1 er ónmene/P2P3p3 aver
SFX c1 er ú/A1 aver
SFX c1 o e/Ᵽ0ⱣlⱣƚⱣ2Ᵽ3Ṗ4Ī1 o
SFX c1 r de aver
SFX c1 r ge aver
SFX c1 r lo/A1 aver
SFX c1 r me/P2P3p3 aver
SFX c1 r mo/Ᵽ0ⱣlⱣƚĪ1 aver
SFX c1 r n/Ī1 aver
SFX c1 r ne/I1 aver	is:interrogative
SFX c1 r nse aver
SFX c1 r nte/M0FSṖd aver
SFX c1 r nto aver
SFX c1 r se/M0FS aver
SFX c1 r va/Ᵽ2Ᵽ3Ṗ4Ī1Ī4 aver
SFX c1 r ve/Ī1 aver
SFX c1 r vi/Ī1Ī3Ī4 aver
SFX c1 r vo/Ī1 aver
SFX c1 r ƚo/A1 aver
SFX c1 ver bi/Ᵽ2Ᵽ3Ṗ4Ī3 aver
SFX c1 ver bia/Ᵽ0ⱣlⱣƚ aver
SFX c1 ver biando/Ᵽ0ⱣlⱣƚFS ver
SFX c1 ver bianto/Ᵽ0ⱣlⱣƚFS ver
SFX c1 ver bie/Ᵽ0ⱣlⱣƚⱣ2Ᵽ3Ṗ4Ī1 aver
SFX c1 ver biede/Ī4 aver
SFX c1 ver biege/Ī4 aver
SFX c1 ver biemo/Ᵽ0ⱣlⱣƚĪ1 aver
SFX c1 ver bien/Ī1 aver
SFX c1 ver biene/I1 aver	is:interrogative
SFX c1 ver bion/Ᵽ0ⱣlⱣƚĪ1 aver
SFX c1 ver bione/I1 aver	is:interrogative
SFX c1 ver biàndome/P2P3p3 ver
SFX c1 ver biàndomene/P2P3p3 ver
SFX c1 ver biè/Ī1 aver
SFX c1 ver biène/I1 aver	is:interrogative
SFX c1 ver bié/Ī4 aver
SFX c1 ver biémoe/I1 aver
SFX c1 ver biéu/I4 aver
SFX c1 ver budo/A1 aver
SFX c1 ver bú/A1 aver
SFX c1 ver e/Ᵽ2Ᵽ3Ṗ4Ī1 aver
SFX c1 ver lo/A1 aver
SFX c1 ver pi/Ᵽ2Ᵽ3Ṗ4Ī3 aver
SFX c1 ver pia/Ᵽ0ⱣlⱣƚ aver
SFX c1 ver pie/Ᵽ0ⱣlⱣƚⱣ2Ᵽ3Ṗ4Ī1 aver
SFX c1 ver piede/Ī4 aver
SFX c1 ver piege/Ī4 aver
SFX c1 ver piemo/Ᵽ0ⱣlⱣƚĪ1 aver
SFX c1 ver pien/Ī1 aver
SFX c1 ver piene/I1 aver	is:interrogative
SFX c1 ver pion/Ᵽ0ⱣlⱣƚĪ1 aver
SFX c1 ver pione/I1 aver	is:interrogative
SFX c1 ver piè/Ī1 aver
SFX c1 ver piène/I1 aver	is:interrogative
SFX c1 ver pié/Ī4 aver
SFX c1 ver piémoe/I1 aver
SFX c1 ver piéu/I4 aver
SFX c1 0 imo/Ᵽ0ⱣlⱣƚĪ1 aer
SFX c1 0 me/P2P3 aer
SFX c1 0 í/Ī4 aer
SFX c1 0 íe/Ᵽ2Ᵽ3Ṗ4Ī1 aer
SFX c1 0 ímoe/I1 aer
SFX c1 0 íu/I4 aer
SFX c1 aer ojo aer
SFX c1 aer oɉo aer
SFX c1 aer à/Ᵽ0ⱣlⱣƚĪ1Ī3 aer
SFX c1 aer àene/I1 aer	is:interrogative
SFX c1 aer àlo/A1 aer
SFX c1 aer àmene/P2P3p3 aer
SFX c1 aer àpielo/A1 aer
SFX c1 aer àpiene/I1 aer	is:interrogative
SFX c1 aer àpieƚo/A1 aer
SFX c1 aer àpime/P2P3p3 aer
SFX c1 aer àpimene/P2P3p3 aer
SFX c1 aer àpionme/P2P3 aer
SFX c1 aer àpitu/I3 aer	is:interrogative
SFX c1 aer àƚo/A1 aer
SFX c1 aer ébiene/I1 aer	is:interrogative
SFX c1 aer ébime/P2P3p3 aer
SFX c1 aer ébimene/P2P3p3 aer
SFX c1 aer ébitu/I3 aer	is:interrogative
SFX c1 aer épiene/I1 aer	is:interrogative
SFX c1 aer épime/P2P3p3 aer
SFX c1 aer épimene/P2P3p3 aer
SFX c1 aer épitu/I3 aer	is:interrogative
SFX c1 aer ò/Ī1 aer
SFX c1 aer òe/I1 aer
SFX c1 aer òjo aer
SFX c1 aer òɉo aer
SFX c1 er aràlo/A1 aer
SFX c1 er aràne/I1 aer	is:interrogative
SFX c1 er aràtu/I3 aer	is:interrogative
SFX c1 er arave/Ᵽ2Ᵽ3Ṗ4Ī6ī6 aer	ts:conditional+present
SFX c1 er aràƚo/A1 aer
SFX c1 er aremo/Ᵽ0ⱣlⱣƚĪ1 aer
SFX c1 er aren/Ī1 aer
SFX c1 er arene/I1 aer	is:interrogative
SFX c1 er arense aer
SFX c1 er arensi aer
SFX c1 er aresi/Ī4 aer
SFX c1 er aresiu/I4 aer
SFX c1 er arimo/Ī1 aer
SFX c1 er arion/Ī1 aer
SFX c1 er arione/I1 aer
SFX c1 er arionse aer
SFX c1 er arisen/Ī1 aer
SFX c1 er arisene/I1 aer	is:interrogative
SFX c1 er arisense aer
SFX c1 er arisensi aer
SFX c1 er arisi/Ī4 aer
SFX c1 er arision/Ī1 aer
SFX c1 er arisione/I1 aer	is:interrogative
SFX c1 er arisionse aer
SFX c1 er arisiu/I4 aer
SFX c1 er arisié/Ī4 aer
SFX c1 er arisiéu/I4 aer
SFX c1 er arison/Ī1 aer
SFX c1 er arisone/I1 aer	is:interrogative
SFX c1 er arisonse aer
SFX c1 er arié/Ī4 aer
SFX c1 er ariéu/I4 aer
SFX c1 er aron/Ī1 aer
SFX c1 er arone/I1 aer	is:interrogative
SFX c1 er aronse aer
SFX c1 er arà/Ᵽ2Ᵽ3Ṗ4Ī1Ī3 aer
SFX c1 er aràe/Ᵽ2Ᵽ3Ṗ4 aer	ts:conditional+present
SFX c1 er arà(v)elo/A1 aer
SFX c1 er arà(v)ene/I1 aer	is:interrogative
SFX c1 er arà(v)eƚo/A1 aer
SFX c1 er arè/Ī1 aer
SFX c1 er arène/I1 aer	is:interrogative
SFX c1 er aré/Ī4 aer
SFX c1 er arémoe/I1 aer
SFX c1 er arémome/P2P3p3 aer
SFX c1 er arémomene/P2P3p3 aer
SFX c1 er arésimo/Ī1 aer
SFX c1 er arésimoe/I1 aer
SFX c1 er arésitu/I3 aer	is:interrogative
SFX c1 er aréu/I4 aer
SFX c1 er arí/Ī4 aer
SFX c1 er aría/Ᵽ3Ṗ4Ī1Ī3 aer
SFX c1 er arèe/Ᵽ2Ᵽ3Ṗ4Ī1Ī3 aer
SFX c1 er aríane/I1 aer	is:interrogative
SFX c1 er aríatu/I3 aer	is:interrogative
SFX c1 er aríe/Ᵽ2Ᵽ3Ṗ4Ī1Ī3 aer
SFX c1 er aríelo/A1 aer
SFX c1 er aríene/I1 aer	is:interrogative
SFX c1 er aríeƚo/A1 aer
SFX c1 er arímoe/I1 aer
SFX c1 er arísitu/I3 aer	is:interrogative
SFX c1 er aríu/I4 aer
SFX c1 er arò/Ī1 aer
SFX c1 er aròe/I1 aer
SFX c1 er bi/Ᵽ2Ᵽ3Ṗ4Ī3 aer
SFX c1 er bia/Ᵽ0ⱣlⱣƚ aer
SFX c1 er biando/Ᵽ0ⱣlⱣƚFS aer
SFX c1 er bianto/Ᵽ0ⱣlⱣƚFS aer
SFX c1 er bie/Ᵽ0ⱣlⱣƚⱣ2Ᵽ3Ṗ4Ī1 aer
SFX c1 er biede/Ī4 aer
SFX c1 er biege/Ī4 aer
SFX c1 er biemo/Ᵽ0ⱣlⱣƚĪ1 aer
SFX c1 er bien/Ī1 aer
SFX c1 er biene/I1 aer	is:interrogative
SFX c1 er bion/Ᵽ0ⱣlⱣƚĪ1 aer
SFX c1 er bione/I1 aer	is:interrogative
SFX c1 er biàndome/P2P3p3 aer
SFX c1 er biàndomene/P2P3p3 aer
SFX c1 er biè/Ī1 aer
SFX c1 er biène/I1 aer	is:interrogative
SFX c1 er bié/Ī4 aer
SFX c1 er biémoe/I1 aer
SFX c1 er biéu/I4 aer
SFX c1 er budo/A1 aer
SFX c1 er bú/A1 aer
SFX c1 er e/Ᵽ2Ᵽ3Ṗ4I1Ī1 aer
SFX c1 er iede/Ī4 aer
SFX c1 er iege/Ī4 aer
SFX c1 er ime/P2P3p3 aer
SFX c1 er imo/Ᵽ0ⱣlⱣƚĪ1 aer
SFX c1 er ion/Ᵽ0ⱣlⱣƚĪ1 aer
SFX c1 er ione/I1 aer	is:interrogative
SFX c1 er ionme/P2P3 aer
SFX c1 er isen/Ī1 aer
SFX c1 er isene/I1 aer	is:interrogative
SFX c1 er isense aer
SFX c1 er isensi aer
SFX c1 er isiede/Ī4 aer
SFX c1 er isiege/Ī4 aer
SFX c1 er ision/Ī1 aer
SFX c1 er isione/I1 aer	is:interrogative
SFX c1 er isionse aer
SFX c1 er isié/Ī4 aer
SFX c1 er ison/Ī1 aer
SFX c1 er isone/I1 aer	is:interrogative
SFX c1 er isonse aer
SFX c1 er iven/Ī1 aer
SFX c1 er ivene/I1 aer	is:interrogative
SFX c1 er ivense aer
SFX c1 er ivensi aer
SFX c1 er ivion/Ī1 aer
SFX c1 er ivione/I1 aer	is:interrogative
SFX c1 er ivionse aer
SFX c1 er ivié/Ī4 aer
SFX c1 er iviéu/I4 aer
SFX c1 er ivon/Ī1 aer
SFX c1 er ivone/I1 aer	is:interrogative
SFX c1 er ivonse aer
SFX c1 er ié/Ī4 aer
SFX c1 er iéu/I4 aer
SFX c1 er iónmene/P2P3p3 aer
SFX c1 er lo/A1 aer
SFX c1 er me/P2P3p3 aer
SFX c1 er ne/I1 aer	is:interrogative
SFX c1 er on/Ᵽ0ⱣlⱣƚĪ1 aer
SFX c1 er one/I1 aer	is:interrogative
SFX c1 er onme/P2P3 aer
SFX c1 er pi/Ᵽ2Ᵽ3Ṗ4Ī3 aer
SFX c1 er pia/Ᵽ0ⱣlⱣƚ aer
SFX c1 er pie/Ᵽ0ⱣlⱣƚⱣ2Ᵽ3Ṗ4Ī1 aer
SFX c1 er piede/Ī4 aer
SFX c1 er piege/Ī4 aer
SFX c1 er piemo/Ᵽ0ⱣlⱣƚĪ1 aer
SFX c1 er pien/Ī1 aer
SFX c1 er piene/I1 aer	is:interrogative
SFX c1 er pion/Ᵽ0ⱣlⱣƚĪ1 aer
SFX c1 er pione/I1 aer	is:interrogative
SFX c1 er piè/Ī1 aer
SFX c1 er piène/I1 aer	is:interrogative
SFX c1 er pié/Ī4 aer
SFX c1 er piémoe/I1 aer
SFX c1 er piéu/I4 aer
SFX c1 er tu/I3 aer	is:interrogative
SFX c1 er udo/A1 aer
SFX c1 er é/Ᵽ2Ᵽ3Ṗ4Ī4 aer
SFX c1 er éa/Ᵽ2Ᵽ3Ṗ4Ī1Ī4 aer
SFX c1 er éane/I1 aer	is:interrogative
SFX c1 er éau/I4 aer
SFX c1 er ée/Ī1 aer
SFX c1 er éelo/A1 aer
SFX c1 er éene/I1 aer	is:interrogative
SFX c1 er éeƚo/A1 aer
SFX c1 er éi/Ī1Ī3Ī4 aer
SFX c1 er éimo/Ī1 aer
SFX c1 er éimoe/I1 aer
SFX c1 er éitu/I3 aer	is:interrogative
SFX c1 er émene/P2P3p3 aer
SFX c1 er émoe/I1 aer
SFX c1 er émome/P2P3p3 aer
SFX c1 er émomene/P2P3p3 aer
SFX c1 er éndome/P2P3p3 aer
SFX c1 er éndomene/P2P3p3 aer
SFX c1 er éntome/P2P3p3 aer
SFX c1 er éntomene/P2P3p3 aer
SFX c1 er éo/Ī1 aer
SFX c1 er éone/I1 aer	is:interrogative
SFX c1 er érmene/P2P3p3 aer
SFX c1 er ésimo aer
SFX c1 er éu/I4 aer
SFX c1 er évane/I1 aer	is:interrogative
SFX c1 er évau/I4 aer
SFX c1 er évelo/A1 aer
SFX c1 er évene/I1 aer	is:interrogative
SFX c1 er éveƚo/A1 aer
SFX c1 er évimo/Ī1 aer
SFX c1 er évimoe/I1 aer
SFX c1 er évitu/I3 aer	is:interrogative
SFX c1 er évone/I1 aer	is:interrogative
SFX c1 er í/Ᵽ2Ᵽ3Ṗ4Ī4 aer
SFX c1 er ímene/P2P3p3 aer
SFX c1 er ímoe/I1 aer
SFX c1 er íu/I4 aer
SFX c1 er ónmene/P2P3p3 aer
SFX c1 er ú/A1 aer
SFX c1 er ƚo/A1 aer
SFX c1 r de aer
SFX c1 r ge aer
SFX c1 r lo/A1 aer
SFX c1 r me/P2P3p3 aer
SFX c1 r mo/Ᵽ0ⱣlⱣƚĪ1 aer
SFX c1 r n/Ī1 aer
SFX c1 r ne/I1 aer	is:interrogative
SFX c1 r nse aer
SFX c1 r nte/M0FSṖd aer
SFX c1 r nto aer
SFX c1 r se/M0FS aer
SFX c1 r va/Ᵽ2Ᵽ3Ṗ4Ī1Ī4 aer
SFX c1 r ve/Ī1 aer
SFX c1 r vi/Ī1Ī3Ī4 aer
SFX c1 r vo/Ī1 aer
SFX c1 r ƚo/A1 aer

# vèrbi -ér inregolari ((des|re)(c|ti?)oler, (mal|re)voler)
# themeT1 + r/a0a1a2c2c3c4Ᵽ0ⱣlⱣƚ
# themeT8 + o/a0a1a2c2c3c4FSĪ1
SFX c2 Y 62
SFX c2 er éndome/P2 er
SFX c2 er éndomene/P2 er
SFX c2 er éntome/P2 er
SFX c2 er éntomene/P2 er
SFX c2 ler rave/Ᵽ2 oler	ts:conditional+present
SFX c2 ler remo/Ᵽ0ⱣlⱣƚĪ1 oler
SFX c2 ler ren/Ī1 oler
SFX c2 ler rense oler
SFX c2 ler rensi oler
SFX c2 ler resi/Ī4 oler
SFX c2 ler resiu/I4 oler
SFX c2 ler rimo/Ᵽ0ⱣlⱣƚĪ1 oler
SFX c2 ler rion/Ī1 oler
SFX c2 ler rione/I1 oler
SFX c2 ler rionse oler
SFX c2 ler risen/Ī1 oler
SFX c2 ler risense oler
SFX c2 ler risensi oler
SFX c2 ler risi/Ī4 oler
SFX c2 ler rision/Ī1 oler
SFX c2 ler risione/I1 oler	is:interrogative
SFX c2 ler risionse oler
SFX c2 ler risiu/I4 oler
SFX c2 ler risié/Ī4 oler
SFX c2 ler risiéu/I4 oler
SFX c2 ler rison/Ī1 oler
SFX c2 ler risone/I1 oler	is:interrogative
SFX c2 ler risonse oler
SFX c2 ler rié/Ī4 oler
SFX c2 ler riéu/I4 oler
SFX c2 ler ron/Ᵽ0ⱣlⱣƚĪ1 oler
SFX c2 ler rone/I1 oler	is:interrogative
SFX c2 ler ronme/P2P3 oler
SFX c2 ler rà/Ᵽ2Ī1Ī3 oler
SFX c2 ler ràe/Ᵽ2 oler	ts:conditional+present
SFX c2 ler rà(v)ene/I1 oler	is:interrogative
SFX c2 ler rè/Ī1 oler
SFX c2 ler rène/I1 oler	is:interrogative
SFX c2 ler ré/Ī4 oler
SFX c2 ler résimo/Ī1 oler
SFX c2 ler résimoe/I1 oler
SFX c2 ler résitu/I3 oler	is:interrogative
SFX c2 ler réu/I4 oler
SFX c2 ler rí/Ī4 oler
SFX c2 ler ría/Ī1Ī3 oler
SFX c2 ler rèe/Ᵽ2Ī1Ī3 oler
SFX c2 ler ríane/I1 oler	is:interrogative
SFX c2 ler ríatu/I3 oler	is:interrogative
SFX c2 ler ríe/Ᵽ2Ī1Ī3 oler
SFX c2 ler ríene/I1 oler	is:interrogative
SFX c2 ler rísitu/I3 oler	is:interrogative
SFX c2 ler ríu/I4 oler
SFX c2 ler rò/Ī1 oler
SFX c2 ler ròe/I1 oler
SFX c2 ler rónmene/P2 oler
SFX c2 lo ga [cit][oò]lo
SFX c2 lo gi/Ᵽ2Ī3 [cit][oò]lo
SFX c2 lo gime/P2 [cit][oò]lo
SFX c2 lo gimene/P2 [cit][oò]lo
SFX c2 lo gitu/I3 [cit][oò]lo	is:interrogative
SFX c2 lo go/Ī1 [cit][oò]lo
SFX c2 lo gone/I1 [cit][oò]lo	is:interrogative

# vèrbi -ér inregolari ((des|re)(c|ti?)oler, (mal|re)voler)
# themeT1 + r/a0a1a2c2c3c4Ᵽ0ⱣlⱣƚ
# themeT8 + o/a0a1a2c2c3c4FSĪ1
SFX c3 Y 18
SFX c3 er éndolo/P3 er
SFX c3 er éntolo/P3 er
SFX c3 er éntomelo/P3 er
SFX c3 ler rave-lo/A1 oler
SFX c3 ler relo/A1 oler
SFX c3 ler rà-lo/A1 oler
SFX c3 ler ràe-lo/A1 oler
SFX c3 ler ràelo/A1 oler
SFX c3 ler rà(v)elo/A1 oler
SFX c3 ler ríe-lo/A1 oler
SFX c3 ler ríelo/A1 oler
SFX c3 ler ríselo/Ī6 oler
SFX c3 ler rónmelo/P3 oler
SFX c3 lo ge-lo/A1 [cit][oò]lo
SFX c3 lo gelo/A1 [cit][oò]lo
SFX c3 lo gi-lo/A1 [cit][oò]lo
SFX c3 lo gilo/P3 [cit][oò]lo
SFX c3 lo gimelo/P3 [cit][oò]lo

# vèrbi -ér inregolari ((des|re)(c|ti?)oler, (mal|re)voler)
# themeT1 + r/a0a1a2c2c3c4Ᵽ0ⱣlⱣƚ
# themeT8 + o/a0a1a2c2c3c4FSĪ1
SFX c4 Y 18
SFX c4 er éndoƚo/p3 er
SFX c4 er éntomeƚo/p3 er
SFX c4 er éntoƚo/p3 er
SFX c4 ƚer rave-ƚo/A1 oƚer
SFX c4 ƚer reƚo/A1 oƚer
SFX c4 ƚer rà-ƚo/A1 oƚer
SFX c4 ƚer ràe-ƚo/A1 oƚer
SFX c4 ƚer ràeƚo/A1 oƚer
SFX c4 ƚer rà(v)eƚo/A1 oƚer
SFX c4 ƚer ríe-ƚo/A1 oƚer
SFX c4 ƚer ríeƚo/A1 oƚer
SFX c4 ƚer ríseƚo/ī6 oƚer
SFX c4 ƚer rónmeƚo/p3 oƚer
SFX c4 ƚo ge-ƚo/A1 [cit]òƚo
SFX c4 ƚo geƚo/A1 [cit]òƚo
SFX c4 ƚo gi-ƚo/A1 [cit]òƚo
SFX c4 ƚo gimeƚo/p3 [cit]òƚo
SFX c4 ƚo giƚo/p3 [cit]òƚo


# vèrbi -<is>ír
# themeT1 + ir/a0a1a2d0d1d2Ᵽ0ⱣlⱣƚ
SFX d0 Y 245
SFX d0 ir arane/I1 ir	is:interrogative
SFX d0 ir aratu/I3 ir	is:interrogative
SFX d0 ir arave/Ᵽ2 ir	ts:conditional+present
SFX d0 ir aremo/Ᵽ0Ī1 ir
SFX d0 ir aren/Ī1 ir
SFX d0 ir arene/I1 ir	is:interrogative
SFX d0 ir arense ir
SFX d0 ir arensi ir
SFX d0 ir aresi/Ī4 ir
SFX d0 ir aresiu/I4 ir
SFX d0 ir arion/Ī1 ir
SFX d0 ir arione/I1 ir
SFX d0 ir arionse ir
SFX d0 ir arisen/Ī1 ir
SFX d0 ir arisene/I1 ir	is:interrogative
SFX d0 ir arisense ir
SFX d0 ir arisensi ir
SFX d0 ir arisi/Ī4 ir
SFX d0 ir arision/Ī1 ir
SFX d0 ir arisione/I1 ir	is:interrogative
SFX d0 ir arisionse ir
SFX d0 ir arisiu/I4 ir
SFX d0 ir arisié/Ī4 ir
SFX d0 ir arisiéu/I4 ir
SFX d0 ir arison/Ī1 ir
SFX d0 ir arisone/I1 ir	is:interrogative
SFX d0 ir arisonse ir
SFX d0 ir arié/Ī4 ir
SFX d0 ir ariéu/I4 ir
SFX d0 ir aron/Ī1 ir
SFX d0 ir arone/I1 ir	is:interrogative
SFX d0 ir aronse ir
SFX d0 ir arà/Ᵽ2Ī1Ī3 ir
SFX d0 ir aràe/Ᵽ2 ir	ts:conditional+present
SFX d0 ir arà(v)ene/I1 ir	is:interrogative
SFX d0 ir arè/Ī1 ir
SFX d0 ir arène/I1 ir	is:interrogative
SFX d0 ir aré/Ī4 ir
SFX d0 ir arémoe/I1 ir
SFX d0 ir arémome/P2 ir
SFX d0 ir arémomene/P2 ir
SFX d0 ir arésimo/Ī1 ir
SFX d0 ir arésimoe/I1 ir
SFX d0 ir arésitu/I3 ir	is:interrogative
SFX d0 ir aréu/I4 ir
SFX d0 ir aría/Ī1Ī3 ir
SFX d0 ir arèe/Ᵽ2Ī1Ī3 ir
SFX d0 ir aríane/I1 ir	is:interrogative
SFX d0 ir aríatu/I3 ir	is:interrogative
SFX d0 ir aríe/Ᵽ2Ī1Ī3 ir
SFX d0 ir aríene/I1 ir	is:interrogative
SFX d0 ir arísitu/I3 ir	is:interrogative
SFX d0 ir arò/Ī1 ir
SFX d0 ir aròe/I1 ir
SFX d0 ir en/Ī1 ir
SFX d0 ir endo/Ᵽ0 ir	ts:gerund+simple
SFX d0 ir ene/I1 ir	ts:indicative+future is:interrogative
SFX d0 ir ense ir	ts:indicative+imperfect ts:subjunctive+imperfect
SFX d0 ir ente/M0FSṖd ir	ts:participle+active
SFX d0 ir ènte/M0FS ir	ts:participle+active
SFX d0 ir erane/I1 ir	is:interrogative
SFX d0 ir eratu/I3 ir	is:interrogative
SFX d0 ir erave/Ᵽ2 ir	ts:conditional+present
SFX d0 ir eremo/Ᵽ0Ī1 ir
SFX d0 ir eren/Ī1 ir
SFX d0 ir erene/I1 ir	is:interrogative
SFX d0 ir erense ir
SFX d0 ir erensi ir
SFX d0 ir eresi/Ī4 ir
SFX d0 ir eresiu/I4 ir
SFX d0 ir erion/Ī1 ir
SFX d0 ir erione/I1 ir
SFX d0 ir erionse ir
SFX d0 ir erisen/Ī1 ir
SFX d0 ir erisene/I1 ir	is:interrogative
SFX d0 ir erisense ir
SFX d0 ir erisensi ir
SFX d0 ir erisi/Ī4 ir
SFX d0 ir erision/Ī1 ir
SFX d0 ir erisione/I1 ir	is:interrogative
SFX d0 ir erisionse ir
SFX d0 ir erisiu/I4 ir
SFX d0 ir erisié/Ī4 ir
SFX d0 ir erisiéu/I4 ir
SFX d0 ir erison/Ī1 ir
SFX d0 ir erisone/I1 ir	is:interrogative
SFX d0 ir erisonse ir
SFX d0 ir erié/Ī4 ir
SFX d0 ir eriéu/I4 ir
SFX d0 ir eron/Ī1 ir
SFX d0 ir erone/I1 ir	is:interrogative
SFX d0 ir eronse ir
SFX d0 ir erà/Ᵽ2Ī1Ī3 ir
SFX d0 ir eràe/Ᵽ2 ir	ts:conditional+present
SFX d0 ir erà(v)ene/I1 ir	is:interrogative
SFX d0 ir erè/Ī1 ir
SFX d0 ir erène/I1 ir	is:interrogative
SFX d0 ir eré/Ī4 ir
SFX d0 ir erémoe/I1 ir
SFX d0 ir erémome/P2 ir
SFX d0 ir erémomene/P2 ir
SFX d0 ir erésimo/Ī1 ir
SFX d0 ir erésimoe/I1 ir
SFX d0 ir erésitu/I3 ir	is:interrogative
SFX d0 ir eréu/I4 ir
SFX d0 ir ería/Ī1Ī3 ir
SFX d0 ir erèe/Ᵽ2Ī1Ī3 ir
SFX d0 ir eríane/I1 ir	is:interrogative
SFX d0 ir eríatu/I3 ir	is:interrogative
SFX d0 ir eríe/Ᵽ2Ī1Ī3 ir
SFX d0 ir eríene/I1 ir	is:interrogative
SFX d0 ir erísitu/I3 ir	is:interrogative
SFX d0 ir erò/Ī1 ir
SFX d0 ir eròe/I1 ir
SFX d0 ir ese/M0FS ir
SFX d0 ir esto/A1FS ir
SFX d0 ir eva/Ᵽ2Ī1Ī4 ir
SFX d0 ir eve/Ī1 ir
SFX d0 ir evi/Ī1Ī3Ī4 ir
SFX d0 ir evo/Ī1 ir
SFX d0 ir èva/Ᵽ2Ī1Ī4 ir
SFX d0 ir ève/Ī1 ir
SFX d0 ir èvi/Ī1Ī3Ī4 ir
SFX d0 ir èvo/Ī1 ir
SFX d0 ir on/Ᵽ0Ī1 ir
SFX d0 ir one/I1 ir	is:interrogative
SFX d0 ir onme/P2 ir
SFX d0 ir é/Ᵽ2 ir
SFX d0 ir éa/Ᵽ2Ī1Ī4 ir
SFX d0 ir éane/I1 ir	is:interrogative
SFX d0 ir éau/I4 ir
SFX d0 ir ée/Ī1 ir
SFX d0 ir éene/I1 ir	is:interrogative
SFX d0 ir éi/Ī1Ī3Ī4 ir
SFX d0 ir éimo/Ī1 ir
SFX d0 ir éimoe/I1 ir
SFX d0 ir éitu/I3 ir	is:interrogative
SFX d0 ir éndome/P2 ir
SFX d0 ir éndomene/P2 ir
SFX d0 ir éntome/P2 ir
SFX d0 ir éntomene/P2 ir
SFX d0 ir éo/Ī1 ir
SFX d0 ir éone/I1 ir	is:interrogative
SFX d0 ir ésimo ir
SFX d0 ir évane/I1 ir	is:interrogative
SFX d0 ir évau/I4 ir
SFX d0 ir évene/I1 ir	is:interrogative
SFX d0 ir évimo/Ī1 ir
SFX d0 ir évimoe/I1 ir
SFX d0 ir évitu/I3 ir	is:interrogative
SFX d0 ir évone/I1 ir	is:interrogative
SFX d0 ir í/Ᵽ2Ī4 ir
SFX d0 ir ía/Ᵽ2Ī1Ī4 ir
SFX d0 ir èe/Ᵽ2Ī1Ī4 ir
SFX d0 ir íane/I1 ir	is:interrogative
SFX d0 ir íau/I4 ir
SFX d0 ir íe/Ī1 ir
SFX d0 ir íene/I1 ir	is:interrogative
SFX d0 ir íi/Ī1Ī3Ī4 ir
SFX d0 ir íimo/Ī1 ir
SFX d0 ir íimoe/I1 ir
SFX d0 ir íitu/I3 ir	is:interrogative
SFX d0 ir ímoe/I1 ir
SFX d0 ir índome/P2 ir
SFX d0 ir índomene/P2 ir
SFX d0 ir íntome/P2 ir
SFX d0 ir íntomene/P2 ir
SFX d0 ir ío/Ī1 ir
SFX d0 ir íone/I1 ir	is:interrogative
SFX d0 ir ísai ir
SFX d0 ir ísame/P2 ir
SFX d0 ir ísamene/P2 ir
SFX d0 ir ísane/I1 ir	is:interrogative
SFX d0 ir ísei ir
SFX d0 ir íseme/P2 ir
SFX d0 ir ísemene/P2 ir
SFX d0 ir ísene/I1 ir	is:interrogative
SFX d0 ir ísime/P2 ir
SFX d0 ir ísimene/P2 ir
SFX d0 ir ísimo ir
SFX d0 ir ísine/I1 ir	is:interrogative
SFX d0 ir ísitu/I3 ir	is:interrogative
SFX d0 ir ísoe/M0 ir
SFX d0 ir ísome/P2 ir
SFX d0 ir ísomene/P2 ir
SFX d0 ir ísone/I1 ir	is:interrogative
SFX d0 ir íu/I4 ir
SFX d0 ir ívane/I1 ir	is:interrogative
SFX d0 ir ívau/I4 ir
SFX d0 ir ívene/I1 ir	is:interrogative
SFX d0 ir ívimo/Ī1 ir
SFX d0 ir ívimoe/I1 ir
SFX d0 ir ívitu/I3 ir	is:interrogative
SFX d0 ir ívone/I1 ir	is:interrogative
SFX d0 ir ónmene/P2 ir
SFX d0 r do/A1 ir
SFX d0 r ede/Ī4 [^cijɉñ]ir	ts:subjunctive+present
SFX d0 r ege/Ī4 [^cijɉñ]ir	ts:subjunctive+present
SFX d0 r ente/M0FSṖd [^aocijɉñ]ir	ts:participle+active
SFX d0 r ènte/M0FS [^aocijɉñ]ir	ts:participle+active
SFX d0 ir ïente/M0FSṖd [ao]ir	ts:participle+active
SFX d0 ir ïènte/M0FS [ao]ir	ts:participle+active
SFX d0 r mo/Ᵽ0Ī1 ir
SFX d0 r n/Ī1 ir
SFX d0 r nsi ir	ts:indicative+imperfect ts:subjunctive+imperfect
SFX d0 r on/Ᵽ0Ī1 [^cijɉñ]ir
SFX d0 r one/I1 [^cijɉñ]ir	is:interrogative
SFX d0 r onme/P2 [^cijɉñ]ir
SFX d0 r sa/Ᵽ0 ir
SFX d0 r se/Ᵽ0Ᵽ2Ī1 ir
SFX d0 r sede/Ī4 ir
SFX d0 r sege/Ī4 ir
SFX d0 r sen/Ī1 ir
SFX d0 r sene/I1 ir	is:interrogative
SFX d0 r sense ir
SFX d0 r sensi ir
SFX d0 r si/Ᵽ0Ᵽ2Ī3 ir
SFX d0 r siede/Ī4 ir
SFX d0 r siege/Ī4 ir
SFX d0 r sion/Ī1 ir
SFX d0 r sione/I1 ir	is:interrogative
SFX d0 r sionse ir
SFX d0 r sié/Ī4 ir
SFX d0 r siu/I4 ir
SFX d0 r so/Ᵽ0Ī1 ir
SFX d0 r son/Ī1 ir
SFX d0 r sone/I1 ir	is:interrogative
SFX d0 r sonse ir
SFX d0 r sé/Ī4 ir
SFX d0 r séu/I4 ir
SFX d0 r ven/Ī1 ir
SFX d0 r vene/I1 ir	is:interrogative
SFX d0 r vense ir
SFX d0 r vensi ir
SFX d0 r vion/Ī1 ir
SFX d0 r vione/I1 ir	is:interrogative
SFX d0 r vionse ir
SFX d0 r vié/Ī4 ir
SFX d0 r viéu/I4 ir
SFX d0 r von/Ī1 ir
SFX d0 r vone/I1 ir	is:interrogative
SFX d0 r vonse ir
SFX d0 r é/Ī4 [^cijɉñ]ir
SFX d0 r éu/I4 [^cijɉñ]ir
SFX d0 r ónmene/P2 [^cijɉñ]ir

# vèrbi -<is>ír
# themeT1 + ir/a0a1a2d0d1d2Ᵽ0ⱣlⱣƚ
SFX d1 Y 72
SFX d1 ir aralo/A1 ir
SFX d1 ir arave-lo/A1 ir
SFX d1 ir aremo/ⱣlN0 ir
SFX d1 ir arà-lo/A1 ir
SFX d1 ir aràe-lo/A1 ir
SFX d1 ir aràelo/A1 ir
SFX d1 ir arà(v)elo/A1 ir
SFX d1 ir arémolo/P3 ir
SFX d1 ir arémomelo/P3 ir
SFX d1 ir aríe-lo/A1 ir
SFX d1 ir aríelo/A1 ir
SFX d1 ir aríselo/Ī6 ir
SFX d1 ir elo/A1 ir
SFX d1 ir endo/ⱣlN0 ir	ts:gerund+simple
SFX d1 ir ento/Ᵽ0ⱣlFS ir	ts:gerund+simple
SFX d1 ir ènto/Ᵽ0ⱣlFS ir	ts:gerund+simple
SFX d1 ir eralo/A1 ir
SFX d1 ir erave-lo/A1 ir
SFX d1 ir eremo/ⱣlN0 ir
SFX d1 ir erà-lo/A1 ir
SFX d1 ir eràe-lo/A1 ir
SFX d1 ir eràelo/A1 ir
SFX d1 ir erà(v)elo/A1 ir
SFX d1 ir erémolo/P3 ir
SFX d1 ir erémomelo/P3 ir
SFX d1 ir eríe-lo/A1 ir
SFX d1 ir eríelo/A1 ir
SFX d1 ir eríselo/Ī6 ir
SFX d1 ir es ir
SFX d1 ir est ir
SFX d1 ir eve-lo/A1 ir
SFX d1 ir on/ⱣlN0 ir
SFX d1 ir é-lo/A1 ir
SFX d1 ir ée-lo/A1 ir
SFX d1 ir éelo/A1 ir
SFX d1 ir éndolo/P3 ir
SFX d1 ir éndomelo/P3 ir
SFX d1 ir éntolo/P3 ir
SFX d1 ir éntomelo/P3 ir
SFX d1 ir évelo/A1 ir
SFX d1 ir íe-lo/A1 ir
SFX d1 ir íelo/A1 ir
SFX d1 ir índolo/P3 ir
SFX d1 ir índomelo/P3 ir
SFX d1 ir íntolo/P3 ir
SFX d1 ir íntomelo/P3 ir
SFX d1 ir ísalo/P3 ir
SFX d1 ir ísamelo/P3 ir
SFX d1 ir íselo/A1 ir
SFX d1 ir íselo/P3 ir
SFX d1 ir ísemelo/P3 ir
SFX d1 ir ísilo/P3 ir
SFX d1 ir ísimelo/P3 ir
SFX d1 ir ísolo/P3 ir
SFX d1 ir ísomelo/P3 ir
SFX d1 ir onme/P3N0 ir
SFX d1 ir ónmelo/P3 ir
SFX d1 r s ir
SFX d1 r t ir
SFX d1 r mo/ⱣlN0 ir
SFX d1 r on/ⱣlN0 [^cijɉñ]ir
SFX d1 r sa/ⱣlN0 ir
SFX d1 r se-lo/A1 ir
SFX d1 r se/ⱣlN0 ir
SFX d1 r si/ⱣlN0 ir
SFX d1 r so/ⱣlN0 ir
SFX d1 r ento/Ᵽ0ⱣlFS [^aocijɉñ]ir	ts:gerund+simple
SFX d1 r ènto/Ᵽ0ⱣlFS [^aocijɉñ]ir	ts:gerund+simple
SFX d1 ir ïento/Ᵽ0ⱣlFS [ao]ir	ts:gerund+simple
SFX d1 ir ïènto/Ᵽ0ⱣlFS [ao]ir	ts:gerund+simple
SFX d1 r onme/P3N0 [^cijɉñ]ir
SFX d1 r ónmelo/P3 [^cijɉñ]ir

# vèrbi -<is>ír
# themeT1 + ir/a0a1a2d0d1d2Ᵽ0ⱣlⱣƚ
SFX d2 Y 64
SFX d2 ir arave-ƚo/A1 ir
SFX d2 ir araƚo/A1 ir
SFX d2 ir aremo/ⱣƚN0 ir
SFX d2 ir arà-ƚo/A1 ir
SFX d2 ir aràe-ƚo/A1 ir
SFX d2 ir aràeƚo/A1 ir
SFX d2 ir arà(v)eƚo/A1 ir
SFX d2 ir arémomeƚo/p3 ir
SFX d2 ir arémoƚo/p3 ir
SFX d2 ir aríe-ƚo/A1 ir
SFX d2 ir aríeƚo/A1 ir
SFX d2 ir aríseƚo/ī6 ir
SFX d2 ir endo/ⱣƚN0 ir	ts:gerund+simple
SFX d2 ir ento/Ᵽ0Ᵽƚ ir	ts:gerund+simple
SFX d2 ir ènto/Ᵽ0Ᵽƚ ir	ts:gerund+simple
SFX d2 r ento/Ᵽ0Ᵽƚ [^cijɉñ]ir	ts:gerund+simple
SFX d2 r ènto/Ᵽ0Ᵽƚ [^cijɉñ]ir	ts:gerund+simple
SFX d2 ir erave-ƚo/A1 ir
SFX d2 ir eraƚo/A1 ir
SFX d2 ir eremo/ⱣƚN0 ir
SFX d2 ir erà-ƚo/A1 ir
SFX d2 ir eràe-ƚo/A1 ir
SFX d2 ir eràeƚo/A1 ir
SFX d2 ir erà(v)eƚo/A1 ir
SFX d2 ir erémomeƚo/p3 ir
SFX d2 ir erémoƚo/p3 ir
SFX d2 ir eríe-ƚo/A1 ir
SFX d2 ir eríeƚo/A1 ir
SFX d2 ir eríseƚo/ī6 ir
SFX d2 ir eve-ƚo/A1 ir
SFX d2 ir eƚo/A1 ir
SFX d2 ir on/ⱣƚN0 ir
SFX d2 ir é-ƚo/A1 ir
SFX d2 ir ée-ƚo/A1 ir
SFX d2 ir éeƚo/A1 ir
SFX d2 ir éndomeƚo/p3 ir
SFX d2 ir éndoƚo/p3 ir
SFX d2 ir éntomeƚo/p3 ir
SFX d2 ir éntoƚo/p3 ir
SFX d2 ir éveƚo/A1 ir
SFX d2 ir íe-ƚo/A1 ir
SFX d2 ir íeƚo/A1 ir
SFX d2 ir índomeƚo/p3 ir
SFX d2 ir índoƚo/p3 ir
SFX d2 ir íntomeƚo/p3 ir
SFX d2 ir íntoƚo/p3 ir
SFX d2 ir ísameƚo/p3 ir
SFX d2 ir ísaƚo/p3 ir
SFX d2 ir ísemeƚo/p3 ir
SFX d2 ir íseƚo/A1 ir
SFX d2 ir íseƚo/p3 ir
SFX d2 ir ísimeƚo/p3 ir
SFX d2 ir ísiƚo/p3 ir
SFX d2 ir ísomeƚo/p3 ir
SFX d2 ir ísoƚo/p3 ir
SFX d2 ir ónmeƚo/p3 ir
SFX d2 r mo/ⱣƚN0 ir
SFX d2 r on/ⱣƚN0 [^cijɉñ]ir
SFX d2 r sa/ⱣƚN0 ir
SFX d2 r se-ƚo/A1 ir
SFX d2 r se/ⱣƚN0 ir
SFX d2 r si/ⱣƚN0 ir
SFX d2 r so/ⱣƚN0 ir
SFX d2 r ónmeƚo/p3 [^cijɉñ]ir


# vèrbi -ír
# themeT1 + r/a0a1a2e0e1e2Ᵽ0ⱣlⱣƚ
# themeT8 + o/e0e1e2Ᵽ0ⱣlⱣƚĪ1
SFX e0 Y 229
SFX e0 io i/Ᵽ0Ᵽ2Ī3 io
SFX e0 ir arane/I1 ir	is:interrogative
SFX e0 ir aratu/I3 ir	is:interrogative
SFX e0 ir arave/Ᵽ2 ir	ts:conditional+present
SFX e0 ir aremo/Ᵽ0Ī1 ir
SFX e0 ir aren/Ī1 ir
SFX e0 ir arene/I1 ir	is:interrogative
SFX e0 ir arense ir
SFX e0 ir arensi ir
SFX e0 ir aresi/Ī4 ir
SFX e0 ir aresiu/I4 ir
SFX e0 ir arion/Ī1 ir
SFX e0 ir arione/I1 ir
SFX e0 ir arionse ir
SFX e0 ir arisen/Ī1 ir
SFX e0 ir arisene/I1 ir	is:interrogative
SFX e0 ir arisense ir
SFX e0 ir arisensi ir
SFX e0 ir arisi/Ī4 ir
SFX e0 ir arision/Ī1 ir
SFX e0 ir arisione/I1 ir	is:interrogative
SFX e0 ir arisionse ir
SFX e0 ir arisiu/I4 ir
SFX e0 ir arisié/Ī4 ir
SFX e0 ir arisiéu/I4 ir
SFX e0 ir arison/Ī1 ir
SFX e0 ir arisone/I1 ir	is:interrogative
SFX e0 ir arisonse ir
SFX e0 ir arié/Ī4 ir
SFX e0 ir ariéu/I4 ir
SFX e0 ir aron/Ī1 ir
SFX e0 ir arone/I1 ir	is:interrogative
SFX e0 ir aronse ir
SFX e0 ir arà/Ᵽ2Ī1Ī3 ir
SFX e0 ir aràe/Ᵽ2 ir	ts:conditional+present
SFX e0 ir arà(v)ene/I1 ir	is:interrogative
SFX e0 ir arè/Ī1 ir
SFX e0 ir arène/I1 ir	is:interrogative
SFX e0 ir aré/Ī4 ir
SFX e0 ir arémoe/I1 ir
SFX e0 ir arémome/P2 ir
SFX e0 ir arémomene/P2 ir
SFX e0 ir arésimo/Ī1 ir
SFX e0 ir arésimoe/I1 ir
SFX e0 ir arésitu/I3 ir	is:interrogative
SFX e0 ir aréu/I4 ir
SFX e0 ir aría/Ī1Ī3 ir
SFX e0 ir arèe/Ᵽ2Ī1Ī3 ir
SFX e0 ir aríane/I1 ir	is:interrogative
SFX e0 ir aríatu/I3 ir	is:interrogative
SFX e0 ir aríe/Ᵽ2Ī1Ī3 ir
SFX e0 ir aríene/I1 ir	is:interrogative
SFX e0 ir arísitu/I3 ir	is:interrogative
SFX e0 ir arò/Ī1 ir
SFX e0 ir aròe/I1 ir
SFX e0 ir ede/Ī4 ir	ts:subjunctive+present
SFX e0 ir ege/Ī4 ir	ts:subjunctive+present
SFX e0 ir en/Ī1 ir
SFX e0 ir endo/Ᵽ0 ir	ts:gerund+simple
SFX e0 ir ene/I1 ir	ts:indicative+future is:interrogative
SFX e0 ir ense ir	ts:indicative+imperfect ts:subjunctive+imperfect
SFX e0 ir ente/M0FSṖd ir	ts:participle+active
SFX e0 ir ènte/M0FS ir	ts:participle+active
SFX e0 ir erane/I1 ir	is:interrogative
SFX e0 ir eratu/I3 ir	is:interrogative
SFX e0 ir erave/Ᵽ2 ir	ts:conditional+present
SFX e0 ir eremo/Ᵽ0Ī1 ir
SFX e0 ir eren/Ī1 ir
SFX e0 ir erene/I1 ir	is:interrogative
SFX e0 ir erense ir
SFX e0 ir erensi ir
SFX e0 ir eresi/Ī4 ir
SFX e0 ir eresiu/I4 ir
SFX e0 ir erion/Ī1 ir
SFX e0 ir erione/I1 ir
SFX e0 ir erionse ir
SFX e0 ir erisen/Ī1 ir
SFX e0 ir erisene/I1 ir	is:interrogative
SFX e0 ir erisense ir
SFX e0 ir erisensi ir
SFX e0 ir erisi/Ī4 ir
SFX e0 ir erision/Ī1 ir
SFX e0 ir erisione/I1 ir	is:interrogative
SFX e0 ir erisionse ir
SFX e0 ir erisiu/I4 ir
SFX e0 ir erisié/Ī4 ir
SFX e0 ir erisiéu/I4 ir
SFX e0 ir erison/Ī1 ir
SFX e0 ir erisone/I1 ir	is:interrogative
SFX e0 ir erisonse ir
SFX e0 ir erié/Ī4 ir
SFX e0 ir eriéu/I4 ir
SFX e0 ir eron/Ī1 ir
SFX e0 ir erone/I1 ir	is:interrogative
SFX e0 ir eronse ir
SFX e0 ir erà/Ᵽ2Ī1Ī3 ir
SFX e0 ir eràe/Ᵽ2 ir	ts:conditional+present
SFX e0 ir erà(v)ene/I1 ir	is:interrogative
SFX e0 ir erè/Ī1 ir
SFX e0 ir erène/I1 ir	is:interrogative
SFX e0 ir eré/Ī4 ir
SFX e0 ir erémoe/I1 ir
SFX e0 ir erémome/P2 ir
SFX e0 ir erémomene/P2 ir
SFX e0 ir erésimo/Ī1 ir
SFX e0 ir erésimoe/I1 ir
SFX e0 ir erésitu/I3 ir	is:interrogative
SFX e0 ir eréu/I4 ir
SFX e0 ir ería/Ī1Ī3 ir
SFX e0 ir erèe/Ᵽ2Ī1Ī3 ir
SFX e0 ir eríane/I1 ir	is:interrogative
SFX e0 ir eríatu/I3 ir	is:interrogative
SFX e0 ir eríe/Ᵽ2Ī1Ī3 ir
SFX e0 ir eríene/I1 ir	is:interrogative
SFX e0 ir erísitu/I3 ir	is:interrogative
SFX e0 ir erò/Ī1 ir
SFX e0 ir eròe/I1 ir
SFX e0 ir ese/M0FS ir
SFX e0 ir esto/A1FS ir
SFX e0 ir eva/Ᵽ2Ī1Ī4 ir
SFX e0 ir eve/Ī1 ir
SFX e0 ir evi/Ī1Ī3Ī4 ir
SFX e0 ir evo/Ī1 ir
SFX e0 ir èva/Ᵽ2Ī1Ī4 ir
SFX e0 ir ève/Ī1 ir
SFX e0 ir èvi/Ī1Ī3Ī4 ir
SFX e0 ir èvo/Ī1 ir
SFX e0 ir on/Ᵽ0Ī1 ir
SFX e0 ir one/I1 ir	is:interrogative
SFX e0 ir onme/P2 ir
SFX e0 ir é/Ᵽ2Ī4 ir
SFX e0 ir éa/Ᵽ2Ī1Ī4 ir
SFX e0 ir éane/I1 ir	is:interrogative
SFX e0 ir éau/I4 ir
SFX e0 ir ée/Ī1 ir
SFX e0 ir éene/I1 ir	is:interrogative
SFX e0 ir éi/Ī1Ī3Ī4 ir
SFX e0 ir éimo/Ī1 ir
SFX e0 ir éimoe/I1 ir
SFX e0 ir éitu/I3 ir	is:interrogative
SFX e0 ir éndome/P2 ir
SFX e0 ir éndomene/P2 ir
SFX e0 ir éntome/P2 ir
SFX e0 ir éntomene/P2 ir
SFX e0 ir éo/Ī1 ir
SFX e0 ir éone/I1 ir	is:interrogative
SFX e0 ir ésimo ir
SFX e0 ir éu/I4 ir
SFX e0 ir évane/I1 ir	is:interrogative
SFX e0 ir évau/I4 ir
SFX e0 ir évene/I1 ir	is:interrogative
SFX e0 ir évimo/Ī1 ir
SFX e0 ir évimoe/I1 ir
SFX e0 ir évitu/I3 ir	is:interrogative
SFX e0 ir évone/I1 ir	is:interrogative
SFX e0 ir í/Ᵽ2Ī4 ir
SFX e0 ir ía/Ᵽ2Ī1Ī3Ī4 ir
SFX e0 ir èe/Ᵽ2Ī1Ī3Ī4 ir
SFX e0 ir íane/I1 ir	is:interrogative
SFX e0 ir íau/I4 ir
SFX e0 ir íe/Ī1 ir
SFX e0 ir íene/I1 ir	is:interrogative
SFX e0 ir íi/Ī1Ī3Ī4 ir
SFX e0 ir íimo/Ī1 ir
SFX e0 ir íimoe/I1 ir
SFX e0 ir íitu/I3 ir	is:interrogative
SFX e0 ir ímoe/I1 ir
SFX e0 ir índome/P2 ir
SFX e0 ir índomene/P2 ir
SFX e0 ir íntome/P2 ir
SFX e0 ir íntomene/P2 ir
SFX e0 ir ío/Ī1 ir
SFX e0 ir íone/I1 ir	is:interrogative
SFX e0 ir ísimo ir
SFX e0 ir ísitu/I3 ir	is:interrogative
SFX e0 ir íu/I4 ir
SFX e0 ir ívane/I1 ir	is:interrogative
SFX e0 ir ívau/I4 ir
SFX e0 ir ívene/I1 ir	is:interrogative
SFX e0 ir ívimo/Ī1 ir
SFX e0 ir ívimoe/I1 ir
SFX e0 ir ívitu/I3 ir	is:interrogative
SFX e0 ir ívone/I1 ir	is:interrogative
SFX e0 ir ónmene/P2 ir
SFX e0 o a/Ᵽ0 o
SFX e0 o e/Ᵽ0Ᵽ2Ī1 [^lr]o
SFX e0 o e/Ᵽ0Ᵽ2Ī1 [aeiouàèéíòóú][lr]o
SFX e0 o e/Ᵽ0Ᵽ2Ī1 [^aeiouàèéíòóú][lr]o
SFX e0 o i/Ᵽ0Ᵽ2Ī3 [^i]o
SFX e0 r do/A1 ir
SFX e0 r ede/Ī4 [^cijɉñ]ir
SFX e0 r ege/Ī4 [^cijɉñ]ir
SFX e0 r ge ir
SFX e0 r me/P2 ir
SFX e0 r mo/Ᵽ0Ī1 ir
SFX e0 r n/Ī1 ir
SFX e0 r nsi ir	ts:indicative+imperfect ts:subjunctive+imperfect
SFX e0 r on/Ᵽ0Ī1 [^cijɉñ]ir
SFX e0 r one/I1 [^cijɉñ]ir	is:interrogative
SFX e0 r onme/P2 [^cijɉñ]ir
SFX e0 r se/M0 ir
SFX e0 r sen/Ī1 ir
SFX e0 r sene/I1 ir	is:interrogative
SFX e0 r sense ir
SFX e0 r sensi ir
SFX e0 r siede/Ī4 ir
SFX e0 r siege/Ī4 ir
SFX e0 r sion/Ī1 ir
SFX e0 r sione/I1 ir	is:interrogative
SFX e0 r sionse ir
SFX e0 r sié/Ī4 ir
SFX e0 r son/Ī1 ir
SFX e0 r sone/I1 ir	is:interrogative
SFX e0 r sonse ir
SFX e0 r ven/Ī1 ir
SFX e0 r vene/I1 ir	is:interrogative
SFX e0 r vense ir
SFX e0 r vensi ir
SFX e0 r vion/Ī1 ir
SFX e0 r vione/I1 ir	is:interrogative
SFX e0 r vionse ir
SFX e0 r vié/Ī4 ir
SFX e0 r viéu/I4 ir
SFX e0 r von/Ī1 ir
SFX e0 r vone/I1 ir	is:interrogative
SFX e0 r vonse ir
SFX e0 r é/Ī4 [^cijɉñ]ir
SFX e0 r éu/I4 [^cijɉñ]ir
SFX e0 r ónmene/P2 [^cijɉñ]ir

# vèrbi -ír
# themeT1 + r/a0a1a2e0e1e2Ᵽ0ⱣlⱣƚ
# themeT8 + o/e0e1e2Ᵽ0ⱣlⱣƚĪ1
SFX e1 Y 69
SFX e1 io i/ⱣlN0 io
SFX e1 io e-lo/A1 io
SFX e1 io elo/A1 io
SFX e1 ir aralo/A1 ir
SFX e1 ir arave-lo/A1 ir
SFX e1 ir arà-lo/A1 ir
SFX e1 ir aràe-lo/A1 ir
SFX e1 ir aràelo/A1 ir
SFX e1 ir arà(v)elo/A1 ir
SFX e1 ir aremo/ⱣlN0 ir
SFX e1 ir arémolo/P3 ir
SFX e1 ir arémomelo/P3 ir
SFX e1 ir aríe-lo/A1 ir
SFX e1 ir aríelo/A1 ir
SFX e1 ir aríselo/Ī6 ir
SFX e1 ir elo/A1 ir
SFX e1 ir endo/ⱣlN0 ir	ts:gerund+simple
SFX e1 ir ento/Ᵽ0ⱣlFS ir	ts:gerund+simple
SFX e1 ir ènto/Ᵽ0ⱣlFS ir	ts:gerund+simple
SFX e1 ir eralo/A1 ir
SFX e1 ir erave-lo/A1 ir
SFX e1 ir erà-lo/A1 ir
SFX e1 ir eràe-lo/A1 ir
SFX e1 ir eràelo/A1 ir
SFX e1 ir erà(v)elo/A1 ir
SFX e1 ir eremo/ⱣlN0 ir
SFX e1 ir erémolo/P3 ir
SFX e1 ir erémomelo/P3 ir
SFX e1 ir eríe-lo/A1 ir
SFX e1 ir eríelo/A1 ir
SFX e1 ir eríselo/Ī6 ir
SFX e1 ir es ir
SFX e1 ir est ir
SFX e1 ir eve-lo/A1 ir
SFX e1 ir é-lo/A1 ir
SFX e1 ir ée-lo/A1 ir
SFX e1 ir éelo/A1 ir
SFX e1 ir éndolo/P3 ir
SFX e1 ir éndomelo/P3 ir
SFX e1 ir éntolo/P3 ir
SFX e1 ir éntomelo/P3 ir
SFX e1 ir évelo/A1 ir
SFX e1 ir í-lo/A1 ir
SFX e1 ir íe-lo/A1 ir
SFX e1 ir íelo/A1 ir
SFX e1 ir índolo/P3 ir
SFX e1 ir índomelo/P3 ir
SFX e1 ir íntolo/P3 ir
SFX e1 ir íntomelo/P3 ir
SFX e1 ir ívelo/A1 ir
SFX e1 ir on/ⱣlN0 ir
SFX e1 ir onme/P3N0 ir
SFX e1 ir ónmelo/P3 ir
SFX e1 o a/ⱣlN0 o
SFX e1 o e/ⱣlN0 [^lr]o
SFX e1 o e/ⱣlN0 [aeiouàèéíòóú][lr]o
SFX e1 o e/ⱣlN0 [^aeiouàèéíòóú][lr]o
SFX e1 o i/ⱣlN0 [^i]o
SFX e1 o e-lo/A1 [^i]o
SFX e1 o elo/A1 [^i]o
SFX e1 r lo/P3 ir
SFX e1 r mo/ⱣlN0 ir
SFX e1 r ve-lo/A1 ir
SFX e1 r ento/Ᵽ0ⱣlFS [^cijɉñ]ir	ts:gerund+simple
SFX e1 r ènto/Ᵽ0ⱣlFS [^cijɉñ]ir	ts:gerund+simple
SFX e1 r on/ⱣlN0 [^cijɉñ]ir
SFX e1 r onme/P3N0 [^cijɉñ]ir
SFX e1 r ónmelo/P3 [^cijɉñ]ir
SFX e1 r s ir

# vèrbi -ír
# themeT1 + r/a0a1a2e0e1e2Ᵽ0ⱣlⱣƚ
# themeT8 + o/e0e1e2Ᵽ0ⱣlⱣƚĪ1
SFX e2 Y 64
SFX e2 io i/ⱣƚN0 io
SFX e2 io e-ƚo/A1 io
SFX e2 io eƚo/A1 io
SFX e2 ir arave-ƚo/A1 ir
SFX e2 ir araƚo/A1 ir
SFX e2 ir arà-ƚo/A1 ir
SFX e2 ir aràe-ƚo/A1 ir
SFX e2 ir aràeƚo/A1 ir
SFX e2 ir arà(v)eƚo/A1 ir
SFX e2 ir aremo/ⱣƚN0 ir
SFX e2 ir arémomeƚo/p3 ir
SFX e2 ir arémoƚo/p3 ir
SFX e2 ir aríe-ƚo/A1 ir
SFX e2 ir aríeƚo/A1 ir
SFX e2 ir aríseƚo/ī6 ir
SFX e2 ir endo/ⱣƚN0 ir	ts:gerund+simple
SFX e2 ir ento/Ᵽ0Ᵽƚ ir	ts:gerund+simple
SFX e2 ir ènto/Ᵽ0Ᵽƚ ir	ts:gerund+simple
SFX e2 r ento/Ᵽ0Ᵽƚ [^cijɉñ]ir	ts:gerund+simple
SFX e2 r ènto/Ᵽ0Ᵽƚ [^cijɉñ]ir	ts:gerund+simple
SFX e2 ir erave-ƚo/A1 ir
SFX e2 ir eraƚo/A1 ir
SFX e2 ir erà-ƚo/A1 ir
SFX e2 ir eràe-ƚo/A1 ir
SFX e2 ir eràeƚo/A1 ir
SFX e2 ir erà(v)eƚo/A1 ir
SFX e2 ir eremo/ⱣƚN0 ir
SFX e2 ir erémomeƚo/p3 ir
SFX e2 ir erémoƚo/p3 ir
SFX e2 ir eríe-ƚo/A1 ir
SFX e2 ir eríeƚo/A1 ir
SFX e2 ir eríseƚo/ī6 ir
SFX e2 ir eve-ƚo/A1 ir
SFX e2 ir eƚo/A1 ir
SFX e2 ir é-ƚo/A1 ir
SFX e2 ir ée-ƚo/A1 ir
SFX e2 ir éeƚo/A1 ir
SFX e2 ir éndomeƚo/p3 ir
SFX e2 ir éndoƚo/p3 ir
SFX e2 ir éntomeƚo/p3 ir
SFX e2 ir éntoƚo/p3 ir
SFX e2 ir éveƚo/A1 ir
SFX e2 ir í-ƚo/A1 ir
SFX e2 ir íe-ƚo/A1 ir
SFX e2 ir íeƚo/A1 ir
SFX e2 ir índomeƚo/p3 ir
SFX e2 ir índoƚo/p3 ir
SFX e2 ir íntomeƚo/p3 ir
SFX e2 ir íntoƚo/p3 ir
SFX e2 ir íveƚo/A1 ir
SFX e2 ir on/ⱣƚN0 ir
SFX e2 ir ónmeƚo/p3 ir
SFX e2 o a/ⱣƚN0 o
SFX e2 o e/ⱣƚN0 [^lr]o
SFX e2 o e/ⱣƚN0 [aeiouàèéíòóú][lr]o
SFX e2 o e/ⱣƚN0 [^aeiouàèéíòóú][lr]o
SFX e2 o i/ⱣƚN0 [^i]o
SFX e2 o e-ƚo/A1 [^i]o
SFX e2 o eƚo/A1 [^i]o
SFX e2 r ve-ƚo/A1 ir
SFX e2 r ónmeƚo/p3 [^cijɉñ]ir
SFX e2 r ƚo/p3 ir
SFX e2 r mo/ⱣƚN0 ir
SFX e2 r on/ⱣƚN0 [^cijɉñ]ir


# vèrbi -<is>ír/-ír
# themeT1 + r/a0a1a2f0f1f2Ᵽ0ⱣlⱣƚ
# themeT8 + o/f0f1f2Ᵽ0ⱣlⱣƚĪ1
SFX f0 Y 241
SFX f0 0 me/P2 ir
SFX f0 ir a/Ᵽ0 ir
SFX f0 ir arane/I1 ir	is:interrogative
SFX f0 ir aratu/I3 ir	is:interrogative
SFX f0 ir arave/Ᵽ2 ir	ts:conditional+present
SFX f0 ir aremo/Ᵽ0Ī1 ir
SFX f0 ir aren/Ī1 ir
SFX f0 ir arene/I1 ir	is:interrogative
SFX f0 ir arense ir
SFX f0 ir arensi ir
SFX f0 ir aresi/Ī4 ir
SFX f0 ir aresiu/I4 ir
SFX f0 ir arion/Ī1 ir
SFX f0 ir arione/I1 ir
SFX f0 ir arionse ir
SFX f0 ir arisen/Ī1 ir
SFX f0 ir arisene/I1 ir	is:interrogative
SFX f0 ir arisense ir
SFX f0 ir arisensi ir
SFX f0 ir arisi/Ī4 ir
SFX f0 ir arision/Ī1 ir
SFX f0 ir arisione/I1 ir	is:interrogative
SFX f0 ir arisionse ir
SFX f0 ir arisiu/I4 ir
SFX f0 ir arisié/Ī4 ir
SFX f0 ir arisiéu/I4 ir
SFX f0 ir arison/Ī1 ir
SFX f0 ir arisone/I1 ir	is:interrogative
SFX f0 ir arisonse ir
SFX f0 ir arié/Ī4 ir
SFX f0 ir ariéu/I4 ir
SFX f0 ir aron/Ī1 ir
SFX f0 ir arone/I1 ir	is:interrogative
SFX f0 ir aronse ir
SFX f0 ir arà/Ᵽ2Ī1Ī3 ir
SFX f0 ir aràe/Ᵽ2 ir	ts:conditional+present
SFX f0 ir arà(v)ene/I1 ir	is:interrogative
SFX f0 ir arè/Ī1 ir
SFX f0 ir arène/I1 ir	is:interrogative
SFX f0 ir aré/Ī4 ir
SFX f0 ir arémoe/I1 ir
SFX f0 ir arémome/P2 ir
SFX f0 ir arémomene/P2 ir
SFX f0 ir arésimo/Ī1 ir
SFX f0 ir arésimoe/I1 ir
SFX f0 ir arésitu/I3 ir	is:interrogative
SFX f0 ir aréu/I4 ir
SFX f0 ir aría/Ī1Ī3 ir
SFX f0 ir arèe/Ᵽ2Ī1Ī3 ir
SFX f0 ir aríane/I1 ir	is:interrogative
SFX f0 ir aríatu/I3 ir	is:interrogative
SFX f0 ir aríe/Ᵽ2Ī1Ī3 ir
SFX f0 ir aríene/I1 ir	is:interrogative
SFX f0 ir arísitu/I3 ir	is:interrogative
SFX f0 ir arò/Ī1 ir
SFX f0 ir aròe/I1 ir
SFX f0 ir e/Ᵽ0Ᵽ2Ī1 ir
SFX f0 ir ede/Ī4 ir
SFX f0 ir ege/Ī4 ir
SFX f0 ir en/Ī1 ir
SFX f0 ir endo/Ᵽ0 ir	ts:gerund+simple
SFX f0 ir ene/I1 ir	ts:indicative+future is:interrogative
SFX f0 ir ense ir	ts:indicative+imperfect ts:subjunctive+imperfect
SFX f0 ir ensi ir	ts:indicative+imperfect ts:subjunctive+imperfect
SFX f0 ir ente/M0FSṖd ir	ts:participle+active
SFX f0 ir ènte/M0FS ir	ts:participle+active
SFX f0 ir erane/I1 ir	is:interrogative
SFX f0 ir eratu/I3 ir	is:interrogative
SFX f0 ir erave/Ᵽ2 ir	ts:conditional+present
SFX f0 ir eremo/Ᵽ0Ī1 ir
SFX f0 ir eren/Ī1 ir
SFX f0 ir erene/I1 ir	is:interrogative
SFX f0 ir erense ir
SFX f0 ir erensi ir
SFX f0 ir eresi/Ī4 ir
SFX f0 ir eresiu/I4 ir
SFX f0 ir erion/Ī1 ir
SFX f0 ir erione/I1 ir
SFX f0 ir erionse ir
SFX f0 ir erisen/Ī1 ir
SFX f0 ir erisene/I1 ir	is:interrogative
SFX f0 ir erisense ir
SFX f0 ir erisensi ir
SFX f0 ir erisi/Ī4 ir
SFX f0 ir erision/Ī1 ir
SFX f0 ir erisione/I1 ir	is:interrogative
SFX f0 ir erisionse ir
SFX f0 ir erisiu/I4 ir
SFX f0 ir erisié/Ī4 ir
SFX f0 ir erisiéu/I4 ir
SFX f0 ir erison/Ī1 ir
SFX f0 ir erisone/I1 ir	is:interrogative
SFX f0 ir erisonse ir
SFX f0 ir erié/Ī4 ir
SFX f0 ir eriéu/I4 ir
SFX f0 ir eron/Ī1 ir
SFX f0 ir erone/I1 ir	is:interrogative
SFX f0 ir eronse ir
SFX f0 ir erà/Ᵽ2Ī1Ī3 ir
SFX f0 ir eràe/Ᵽ2 ir	ts:conditional+present
SFX f0 ir erà(v)ene/I1 ir	is:interrogative
SFX f0 ir erè/Ī1 ir
SFX f0 ir erène/I1 ir	is:interrogative
SFX f0 ir eré/Ī4 ir
SFX f0 ir erémoe/I1 ir
SFX f0 ir erémome/P2 ir
SFX f0 ir erémomene/P2 ir
SFX f0 ir erésimo/Ī1 ir
SFX f0 ir erésimoe/I1 ir
SFX f0 ir erésitu/I3 ir	is:interrogative
SFX f0 ir eréu/I4 ir
SFX f0 ir ería/Ī1Ī3 ir
SFX f0 ir erèe/Ᵽ2Ī1Ī3 ir
SFX f0 ir eríane/I1 ir	is:interrogative
SFX f0 ir eríatu/I3 ir	is:interrogative
SFX f0 ir eríe/Ᵽ2Ī1Ī3 ir
SFX f0 ir eríene/I1 ir	is:interrogative
SFX f0 ir erísitu/I3 ir	is:interrogative
SFX f0 ir erò/Ī1 ir
SFX f0 ir eròe/I1 ir
SFX f0 ir ese/M0FS ir
SFX f0 ir esto/A1FS ir
SFX f0 ir eva/Ᵽ2Ī1Ī4 ir
SFX f0 ir eve/Ī1 ir
SFX f0 ir evi/Ī1Ī3Ī4 ir
SFX f0 ir evo/Ī1 ir
SFX f0 ir èva/Ᵽ2Ī1Ī4 ir
SFX f0 ir ève/Ī1 ir
SFX f0 ir èvi/Ī1Ī3Ī4 ir
SFX f0 ir èvo/Ī1 ir
SFX f0 ir i/Ᵽ0Ᵽ2Ī3 ir
SFX f0 ir o/Ī1 ir
SFX f0 ir on/Ᵽ0Ī1 ir
SFX f0 ir one/I1 ir	is:interrogative
SFX f0 ir onme/P2 ir
SFX f0 ir é/Ᵽ2Ī4 ir
SFX f0 ir éa/Ᵽ2Ī1Ī4 ir
SFX f0 ir éane/I1 ir	is:interrogative
SFX f0 ir éau/I4 ir
SFX f0 ir ée/Ī1 ir
SFX f0 ir éene/I1 ir	is:interrogative
SFX f0 ir éi/Ī1Ī3Ī4 ir
SFX f0 ir éimo/Ī1 ir
SFX f0 ir éimoe/I1 ir
SFX f0 ir éitu/I3 ir	is:interrogative
SFX f0 ir éndome/P2 ir
SFX f0 ir éndomene/P2 ir
SFX f0 ir éntome/P2 ir
SFX f0 ir éntomene/P2 ir
SFX f0 ir éo/Ī1 ir
SFX f0 ir éone/I1 ir	is:interrogative
SFX f0 ir ésimo ir
SFX f0 ir éu/I4 ir
SFX f0 ir évane/I1 ir	is:interrogative
SFX f0 ir évau/I4 ir
SFX f0 ir évene/I1 ir	is:interrogative
SFX f0 ir évimo/Ī1 ir
SFX f0 ir évimoe/I1 ir
SFX f0 ir évitu/I3 ir	is:interrogative
SFX f0 ir évone/I1 ir	is:interrogative
SFX f0 ir í/Ᵽ2Ī4 ir
SFX f0 ir ía/Ᵽ2Ī1Ī3Ī4 ir
SFX f0 ir èe/Ᵽ2Ī1Ī3Ī4 ir
SFX f0 ir íane/I1 ir	is:interrogative
SFX f0 ir íau/I4 ir
SFX f0 ir íe/Ī1 ir
SFX f0 ir íene/I1 ir	is:interrogative
SFX f0 ir íi/Ī1Ī3Ī4 ir
SFX f0 ir íimo/Ī1 ir
SFX f0 ir íimoe/I1 ir
SFX f0 ir íitu/I3 ir	is:interrogative
SFX f0 ir ímoe/I1 ir
SFX f0 ir índome/P2 ir
SFX f0 ir índomene/P2 ir
SFX f0 ir íntome/P2 ir
SFX f0 ir íntomene/P2 ir
SFX f0 ir ío/Ī1 ir
SFX f0 ir íone/I1 ir	is:interrogative
SFX f0 ir ísene/I1 ir	is:interrogative
SFX f0 ir ísime/P2 ir
SFX f0 ir ísimene/P2 ir
SFX f0 ir ísimo ir
SFX f0 ir ísitu/I3 ir	is:interrogative
SFX f0 ir ísome/P2 ir
SFX f0 ir ísomene/P2 ir
SFX f0 ir ísone/I1 ir	is:interrogative
SFX f0 ir íu/I4 ir
SFX f0 ir ívane/I1 ir	is:interrogative
SFX f0 ir ívau/I4 ir
SFX f0 ir ívene/I1 ir	is:interrogative
SFX f0 ir ívimo/Ī1 ir
SFX f0 ir ívimoe/I1 ir
SFX f0 ir ívitu/I3 ir	is:interrogative
SFX f0 ir ívone/I1 ir	is:interrogative
SFX f0 ir ónmene/P2 ir
SFX f0 r do/A1 ir
SFX f0 r ede/Ī4 ir
SFX f0 r ege/Ī4 ir
SFX f0 r me/P2 ir
SFX f0 r mo/Ī1 ir
SFX f0 r n/Ī1 ir
SFX f0 r on/Ᵽ0Ī1 [^cijɉñ]ir
SFX f0 r one/I1 [^cijɉñ]ir	is:interrogative
SFX f0 r onme/P2 [^cijɉñ]ir
SFX f0 r sa/Ᵽ0 ir
SFX f0 r se/Ᵽ0Ᵽ2Ī1 ir
SFX f0 r sede/Ī4 ir
SFX f0 r sege/Ī4 ir
SFX f0 r sen/Ī1 ir
SFX f0 r sene/I1 ir	is:interrogative
SFX f0 r sense ir
SFX f0 r sensi ir
SFX f0 r si/Ᵽ0Ᵽ2Ī3 ir
SFX f0 r siede/Ī4 ir
SFX f0 r siege/Ī4 ir
SFX f0 r sion/Ī1 ir
SFX f0 r sione/I1 ir	is:interrogative
SFX f0 r sionse ir
SFX f0 r sié/Ī4 ir
SFX f0 r so/Ᵽ0Ī1 ir
SFX f0 r son/Ī1 ir
SFX f0 r sone/I1 ir	is:interrogative
SFX f0 r sonse ir
SFX f0 r sé/Ī4 ir
SFX f0 r séu/I4 ir
SFX f0 r tu/I3 ir	is:interrogative
SFX f0 r ven/Ī1 ir
SFX f0 r vene/I1 ir	is:interrogative
SFX f0 r vense ir
SFX f0 r vensi ir
SFX f0 r vion/Ī1 ir
SFX f0 r vione/I1 ir	is:interrogative
SFX f0 r vionse ir
SFX f0 r vié/Ī4 ir
SFX f0 r viéu/I4 ir
SFX f0 r von/Ī1 ir
SFX f0 r vone/I1 ir	is:interrogative
SFX f0 r vonse ir
SFX f0 r é/Ī4 ir
SFX f0 r éu/I4 ir
SFX f0 r ónmene/P2 [^cijɉñ]ir

# vèrbi -<is>ír/-ír
# themeT1 + r/a0a1a2f0f1f2Ᵽ0ⱣlⱣƚ
# themeT8 + o/f0f1f2Ᵽ0ⱣlⱣƚĪ1
SFX f1 Y 69
SFX f1 0 lo/P3 ir
SFX f1 ir a/ⱣlN0 ir
SFX f1 ir aralo/A1 ir
SFX f1 ir arave-lo/A1 ir
SFX f1 ir arà-lo/A1 ir
SFX f1 ir aràe-lo/A1 ir
SFX f1 ir aràelo/A1 ir
SFX f1 ir arà(v)elo/A1 ir
SFX f1 ir aremo/ⱣlN0 ir
SFX f1 ir arémolo/P3 ir
SFX f1 ir arémomelo/P3 ir
SFX f1 ir aríe-lo/A1 ir
SFX f1 ir aríelo/A1 ir
SFX f1 ir aríselo/Ī6 ir
SFX f1 ir e/ⱣlN0 ir
SFX f1 ir elo/A1 ir
SFX f1 ir eralo/A1 ir
SFX f1 ir erave-lo/A1 ir
SFX f1 ir erà-lo/A1 ir
SFX f1 ir eràe-lo/A1 ir
SFX f1 ir eràelo/A1 ir
SFX f1 ir erà(v)elo/A1 ir
SFX f1 ir erémolo/P3 ir
SFX f1 ir erémomelo/P3 ir
SFX f1 ir eríe-lo/A1 ir
SFX f1 ir eríelo/A1 ir
SFX f1 ir eríselo/Ī6 ir
SFX f1 ir eve-lo/A1 ir
SFX f1 ir é-lo/A1 ir
SFX f1 ir ée-lo/A1 ir
SFX f1 ir éelo/A1 ir
SFX f1 ir endo/ⱣlN0 ir	ts:gerund+simple
SFX f1 ir éndolo/P3 ir
SFX f1 ir éndomelo/P3 ir
SFX f1 ir ento/Ᵽ0ⱣlFS ir	ts:gerund+simple
SFX f1 ir ènto/Ᵽ0ⱣlFS ir	ts:gerund+simple
SFX f1 ir éntolo/P3 ir
SFX f1 ir éntomelo/P3 ir
SFX f1 ir eremo/ⱣlN0 ir
SFX f1 ir es ir
SFX f1 ir est ir
SFX f1 ir évelo/A1 ir
SFX f1 ir i/ⱣlN0 ir
SFX f1 ir í-lo/A1 ir
SFX f1 ir íe-lo/A1 ir
SFX f1 ir íelo/A1 ir
SFX f1 ir índolo/P3 ir
SFX f1 ir índomelo/P3 ir
SFX f1 ir íntolo/P3 ir
SFX f1 ir íntomelo/P3 ir
SFX f1 ir íselo/A1 ir
SFX f1 ir ísilo/P3 ir
SFX f1 ir ísimelo/P3 ir
SFX f1 ir ísolo/P3 ir
SFX f1 ir ísomelo/P3 ir
SFX f1 ir on/ⱣlN0 ir
SFX f1 ir onme/P3N0 ir
SFX f1 ir ónmelo/P3 ir
SFX f1 r ento/Ᵽ0ⱣlFS [^cijɉñ]ir	ts:gerund+simple
SFX f1 r ènto/Ᵽ0ⱣlFS [^cijɉñ]ir	ts:gerund+simple
SFX f1 r lo/P3 ir
SFX f1 r onme/P3N0 [^cijɉñ]ir
SFX f1 r sa/ⱣlN0 ir
SFX f1 r se/ⱣlN0 ir
SFX f1 r se-lo/A1 ir
SFX f1 r si/ⱣlN0 ir
SFX f1 r so/ⱣlN0 ir
SFX f1 r on/ⱣlN0 [^cijɉñ]ir
SFX f1 r ónmelo/P3 [^cijɉñ]ir

# vèrbi -<is>ír/-ír
# themeT1 + r/a0a1a2f0f1f2Ᵽ0ⱣlⱣƚ
# themeT8 + o/f0f1f2Ᵽ0ⱣlⱣƚĪ1
SFX f2 Y 64
SFX f2 ir a/ⱣƚN0 ir
SFX f2 ir arave-ƚo/A1 ir
SFX f2 ir araƚo/A1 ir
SFX f2 ir arà-ƚo/A1 ir
SFX f2 ir aràe-ƚo/A1 ir
SFX f2 ir aràeƚo/A1 ir
SFX f2 ir arà(v)eƚo/A1 ir
SFX f2 ir aremo/ⱣƚN0 ir
SFX f2 ir arémomeƚo/p3 ir
SFX f2 ir arémoƚo/p3 ir
SFX f2 ir aríe-ƚo/A1 ir
SFX f2 ir aríeƚo/A1 ir
SFX f2 ir aríseƚo/ī6 ir
SFX f2 ir erave-ƚo/A1 ir
SFX f2 ir eraƚo/A1 ir
SFX f2 ir erà-ƚo/A1 ir
SFX f2 ir eràe-ƚo/A1 ir
SFX f2 ir eràeƚo/A1 ir
SFX f2 ir erà(v)eƚo/A1 ir
SFX f2 ir erémomeƚo/p3 ir
SFX f2 ir erémoƚo/p3 ir
SFX f2 ir eríe-ƚo/A1 ir
SFX f2 ir eríeƚo/A1 ir
SFX f2 ir eríseƚo/ī6 ir
SFX f2 ir eve-ƚo/A1 ir
SFX f2 ir e/ⱣƚN0 ir
SFX f2 ir eƚo/A1 ir
SFX f2 ir é-ƚo/A1 ir
SFX f2 ir ée-ƚo/A1 ir
SFX f2 ir éeƚo/A1 ir
SFX f2 ir endo/ⱣƚN0 ir	ts:gerund+simple
SFX f2 ir éndomeƚo/p3 ir
SFX f2 ir éndoƚo/p3 ir
SFX f2 ir éntomeƚo/p3 ir
SFX f2 ir ento/Ᵽ0Ᵽƚ ir	ts:gerund+simple
SFX f2 ir ènto/Ᵽ0Ᵽƚ ir	ts:gerund+simple
SFX f2 r ento/Ᵽ0Ᵽƚ [^cijɉñ]ir	ts:gerund+simple
SFX f2 r ènto/Ᵽ0Ᵽƚ [^cijɉñ]ir	ts:gerund+simple
SFX f2 ir éntoƚo/p3 ir
SFX f2 ir eremo/ⱣƚN0 ir
SFX f2 ir éveƚo/A1 ir
SFX f2 ir i/ⱣƚN0 ir
SFX f2 ir í-ƚo/A1 ir
SFX f2 ir íe-ƚo/A1 ir
SFX f2 ir íeƚo/A1 ir
SFX f2 ir índomeƚo/p3 ir
SFX f2 ir índoƚo/p3 ir
SFX f2 ir íntomeƚo/p3 ir
SFX f2 ir íntoƚo/p3 ir
SFX f2 ir íseƚo/A1 ir
SFX f2 ir ísimeƚo/p3 ir
SFX f2 ir ísiƚo/p3 ir
SFX f2 ir ísomeƚo/p3 ir
SFX f2 ir ísoƚo/p3 ir
SFX f2 ir on/ⱣƚN0 ir
SFX f2 ir ónmeƚo/p3 ir
SFX f2 r sa/ⱣƚN0 ir
SFX f2 r se/ⱣƚN0 ir
SFX f2 r se-ƚo/A1 ir
SFX f2 r si/ⱣƚN0 ir
SFX f2 r so/ⱣƚN0 ir
SFX f2 r on/ⱣƚN0 [^cijɉñ]ir
SFX f2 r ónmeƚo/p3 [^cijɉñ]ir
SFX f2 r ƚo/p3 ir



# vèrbi prokonplementari (stakài)
SFX Ᵽ0 Y 28
SFX Ᵽ0 0 -ge [ro]	ds:procomplementar
SFX Ᵽ0 ò -ge erò	ds:procomplementar
SFX Ᵽ0 0 -gen [ro]	ds:procomplementar
SFX Ᵽ0 ò -gen erò	ds:procomplementar
SFX Ᵽ0 0 -gin [ro]	ds:procomplementar
SFX Ᵽ0 ò -gin erò	ds:procomplementar
SFX Ᵽ0 0 -gene [ro]	ds:procomplementar
SFX Ᵽ0 ò -gene erò	ds:procomplementar
SFX Ᵽ0 0 -gine [ro]	ds:procomplementar
SFX Ᵽ0 ò -gine erò	ds:procomplementar
SFX Ᵽ0 0 -me [ro]	ds:procomplementar
SFX Ᵽ0 ò -me erò	ds:procomplementar
SFX Ᵽ0 0 -mene [ro]	ds:procomplementar
SFX Ᵽ0 ò -mene erò	ds:procomplementar
SFX Ᵽ0 0 -ne [ro]	ds:procomplementar
SFX Ᵽ0 ò -ne erò	ds:procomplementar
SFX Ᵽ0 0 -se [ro]	ds:procomplementar
SFX Ᵽ0 ò -se erò	ds:procomplementar
SFX Ᵽ0 0 -sene [ro]	ds:procomplementar
SFX Ᵽ0 ò -sene erò	ds:procomplementar
SFX Ᵽ0 0 -te [ro]	ds:procomplementar
SFX Ᵽ0 ò -te erò	ds:procomplementar
SFX Ᵽ0 0 -tene [ro]	ds:procomplementar
SFX Ᵽ0 ò -tene erò	ds:procomplementar
SFX Ᵽ0 0 -ve [ro]	ds:procomplementar
SFX Ᵽ0 ò -ve erò	ds:procomplementar
SFX Ᵽ0 0 -vene [ro]	ds:procomplementar
SFX Ᵽ0 ò -vene erò	ds:procomplementar

# vèrbi prokonplementari (stakài ko èle no vanesente)
SFX Ᵽl Y 48
SFX Ᵽl 0 -gelo [ro]	is:singular+masculine ds:procomplementar
SFX Ᵽl 0 -gela [ro]	is:singular+femenine ds:procomplementar
SFX Ᵽl 0 -geli [ro]	is:plural+masculine ds:procomplementar
SFX Ᵽl 0 -gele [ro]	is:plural+femenine ds:procomplementar
SFX Ᵽl ò -gelo erò	is:singular+masculine ds:procomplementar
SFX Ᵽl ò -gela erò	is:singular+femenine ds:procomplementar
SFX Ᵽl ò -geli erò	is:plural+masculine ds:procomplementar
SFX Ᵽl ò -gele erò	is:plural+femenine ds:procomplementar
SFX Ᵽl 0 -lo [ro]	is:singular+masculine ds:procomplementar
SFX Ᵽl 0 -la [ro]	is:singular+femenine ds:procomplementar
SFX Ᵽl 0 -li [ro]	is:plural+masculine ds:procomplementar
SFX Ᵽl 0 -le [ro]	is:plural+femenine ds:procomplementar
SFX Ᵽl ò -lo erò	is:singular+masculine ds:procomplementar
SFX Ᵽl ò -la erò	is:singular+femenine ds:procomplementar
SFX Ᵽl ò -li erò	is:plural+masculine ds:procomplementar
SFX Ᵽl ò -le erò	is:plural+femenine ds:procomplementar
SFX Ᵽl 0 -melo [ro]	is:singular+masculine ds:procomplementar
SFX Ᵽl 0 -mela [ro]	is:singular+femenine ds:procomplementar
SFX Ᵽl 0 -meli [ro]	is:plural+masculine ds:procomplementar
SFX Ᵽl 0 -mele [ro]	is:plural+femenine ds:procomplementar
SFX Ᵽl ò -melo erò	is:singular+masculine ds:procomplementar
SFX Ᵽl ò -mela erò	is:singular+femenine ds:procomplementar
SFX Ᵽl ò -meli erò	is:plural+masculine ds:procomplementar
SFX Ᵽl ò -mele erò	is:plural+femenine ds:procomplementar
SFX Ᵽl 0 -selo [ro]	is:singular+masculine ds:procomplementar
SFX Ᵽl 0 -sela [ro]	is:singular+femenine ds:procomplementar
SFX Ᵽl 0 -seli [ro]	is:plural+masculine ds:procomplementar
SFX Ᵽl 0 -sele [ro]	is:plural+femenine ds:procomplementar
SFX Ᵽl ò -selo erò	is:singular+masculine ds:procomplementar
SFX Ᵽl ò -sela erò	is:singular+femenine ds:procomplementar
SFX Ᵽl ò -seli erò	is:plural+masculine ds:procomplementar
SFX Ᵽl ò -sele erò	is:plural+femenine ds:procomplementar
SFX Ᵽl 0 -telo [ro]	is:singular+masculine ds:procomplementar
SFX Ᵽl 0 -tela [ro]	is:singular+femenine ds:procomplementar
SFX Ᵽl 0 -teli [ro]	is:plural+masculine ds:procomplementar
SFX Ᵽl 0 -tele [ro]	is:plural+femenine ds:procomplementar
SFX Ᵽl ò -telo erò	is:singular+masculine ds:procomplementar
SFX Ᵽl ò -tela erò	is:singular+femenine ds:procomplementar
SFX Ᵽl ò -teli erò	is:plural+masculine ds:procomplementar
SFX Ᵽl ò -tele erò	is:plural+femenine ds:procomplementar
SFX Ᵽl 0 -velo [ro]	is:singular+masculine ds:procomplementar
SFX Ᵽl 0 -vela [ro]	is:singular+femenine ds:procomplementar
SFX Ᵽl 0 -veli [ro]	is:plural+masculine ds:procomplementar
SFX Ᵽl 0 -vele [ro]	is:plural+femenine ds:procomplementar
SFX Ᵽl ò -velo erò	is:singular+masculine ds:procomplementar
SFX Ᵽl ò -vela erò	is:singular+femenine ds:procomplementar
SFX Ᵽl ò -veli erò	is:plural+masculine ds:procomplementar
SFX Ᵽl ò -vele erò	is:plural+femenine ds:procomplementar

# vèrbi prokonplementari (stakài ko èle vanesente)
SFX Ᵽƚ Y 44
SFX Ᵽƚ 0 -geƚo [ro]	is:singular+masculine ds:procomplementar
SFX Ᵽƚ 0 -geƚa [ro]	is:singular+femenine ds:procomplementar
SFX Ᵽƚ 0 -geƚi [ro]	is:plural+masculine ds:procomplementar
SFX Ᵽƚ 0 -geƚe [ro]	is:plural+femenine ds:procomplementar
SFX Ᵽƚ ò -geƚo erò	is:singular+masculine ds:procomplementar
SFX Ᵽƚ ò -geƚa erò	is:singular+femenine ds:procomplementar
SFX Ᵽƚ ò -geƚi erò	is:plural+masculine ds:procomplementar
SFX Ᵽƚ ò -geƚe erò	is:plural+femenine ds:procomplementar
SFX Ᵽƚ 0 -ƚo [aàeèéiíoòóuú]	is:singular+masculine ds:procomplementar
SFX Ᵽƚ 0 -ƚa [aàeèéiíoòóuú]	is:singular+femenine ds:procomplementar
SFX Ᵽƚ 0 -ƚi [aàeèéiíoòóuú]	is:plural+masculine ds:procomplementar
SFX Ᵽƚ 0 -ƚe [aàeèéiíoòóuú]	is:plural+femenine ds:procomplementar
SFX Ᵽƚ 0 -meƚo [ro]	is:singular+masculine ds:procomplementar
SFX Ᵽƚ 0 -meƚa [ro]	is:singular+femenine is:singular+femenine ds:procomplementar
SFX Ᵽƚ 0 -meƚi [ro]	is:plural+masculine ds:procomplementar
SFX Ᵽƚ 0 -meƚe [ro]	is:plural+femenine ds:procomplementar
SFX Ᵽƚ ò -meƚo erò	is:singular+masculine ds:procomplementar
SFX Ᵽƚ ò -meƚa erò	is:singular+femenine ds:procomplementar
SFX Ᵽƚ ò -meƚi erò	is:plural+masculine ds:procomplementar
SFX Ᵽƚ ò -meƚe erò	is:plural+femenine ds:procomplementar
SFX Ᵽƚ 0 -seƚo [ro]	is:singular+masculine ds:procomplementar
SFX Ᵽƚ 0 -seƚa [ro]	is:singular+femenine ds:procomplementar
SFX Ᵽƚ 0 -seƚi [ro]	is:plural+masculine ds:procomplementar
SFX Ᵽƚ 0 -seƚe [ro]	is:plural+femenine ds:procomplementar
SFX Ᵽƚ ò -seƚo erò	is:singular+masculine ds:procomplementar
SFX Ᵽƚ ò -seƚa erò	is:singular+femenine ds:procomplementar
SFX Ᵽƚ ò -seƚi erò	is:plural+masculine ds:procomplementar
SFX Ᵽƚ ò -seƚe erò	is:plural+femenine ds:procomplementar
SFX Ᵽƚ 0 -teƚo [ro]	is:singular+masculine ds:procomplementar
SFX Ᵽƚ 0 -teƚa [ro]	is:singular+femenine ds:procomplementar
SFX Ᵽƚ 0 -teƚi [ro]	is:plural+masculine ds:procomplementar
SFX Ᵽƚ 0 -teƚe [ro]	is:plural+femenine ds:procomplementar
SFX Ᵽƚ ò -teƚo erò	is:singular+masculine ds:procomplementar
SFX Ᵽƚ ò -teƚa erò	is:singular+femenine ds:procomplementar
SFX Ᵽƚ ò -teƚi erò	is:plural+masculine ds:procomplementar
SFX Ᵽƚ ò -teƚe erò	is:plural+femenine ds:procomplementar
SFX Ᵽƚ 0 -veƚo [ro]	is:singular+masculine ds:procomplementar
SFX Ᵽƚ 0 -veƚa [ro]	is:singular+femenine ds:procomplementar
SFX Ᵽƚ 0 -veƚi [ro]	is:plural+masculine ds:procomplementar
SFX Ᵽƚ 0 -veƚe [ro]	is:plural+femenine ds:procomplementar
SFX Ᵽƚ ò -veƚo erò	is:singular+masculine ds:procomplementar
SFX Ᵽƚ ò -veƚa erò	is:singular+femenine ds:procomplementar
SFX Ᵽƚ ò -veƚi erò	is:plural+masculine ds:procomplementar
SFX Ᵽƚ ò -veƚe erò	is:plural+femenine ds:procomplementar


# vèrbi prokonplementari (takài)
# -àr, -ér, -ír, -ír/is: skomenŧiando da 'l infenío
SFX P0 Y 28
SFX P0 0 ge [ro]	ds:procomplementar
SFX P0 ò ge erò	ds:procomplementar
SFX P0 0 gen [ro]	ds:procomplementar
SFX P0 ò gen erò	ds:procomplementar
SFX P0 0 gin [ro]	ds:procomplementar
SFX P0 ò gin erò	ds:procomplementar
SFX P0 0 gene [ro]	ds:procomplementar
SFX P0 ò gene erò	ds:procomplementar
SFX P0 0 gine [ro]	ds:procomplementar
SFX P0 ò gine erò	ds:procomplementar
SFX P0 0 me [ro]	ds:procomplementar
SFX P0 ò me erò	ds:procomplementar
SFX P0 0 mene [ro]	ds:procomplementar
SFX P0 ò mene erò	ds:procomplementar
SFX P0 0 ne [ro]	ds:procomplementar
SFX P0 ò ne erò	ds:procomplementar
SFX P0 0 se [ro]	ds:procomplementar
SFX P0 ò se erò	ds:procomplementar
SFX P0 0 sene [ro]	ds:procomplementar
SFX P0 ò sene erò	ds:procomplementar
SFX P0 0 te [ro]	ds:procomplementar
SFX P0 ò te erò	ds:procomplementar
SFX P0 0 tene [ro]	ds:procomplementar
SFX P0 ò tene erò	ds:procomplementar
SFX P0 0 ve [ro]	ds:procomplementar
SFX P0 ò ve erò	ds:procomplementar
SFX P0 0 vene [ro]	ds:procomplementar
SFX P0 ò vene erò	ds:procomplementar

# vèrbi prokonplementari (takài ko èle no vanesente)
# -àr, -ér, -ír, -ír/is: skomenŧiando da 'l infenío
SFX Pl Y 48
SFX Pl 0 gelo [ro]	is:singular+masculine ds:procomplementar
SFX Pl 0 gela [ro]	is:singular+femenine ds:procomplementar
SFX Pl 0 geli [ro]	is:plural+masculine ds:procomplementar
SFX Pl 0 gele [ro]	is:plural+femenine ds:procomplementar
SFX Pl ò gelo erò	is:singular+masculine ds:procomplementar
SFX Pl ò gela erò	is:singular+femenine ds:procomplementar
SFX Pl ò geli erò	is:plural+masculine ds:procomplementar
SFX Pl ò gele erò	is:plural+femenine ds:procomplementar
SFX Pl 0 lo [ro]	is:singular+masculine ds:procomplementar
SFX Pl 0 la [ro]	is:singular+femenine ds:procomplementar
SFX Pl 0 li [ro]	is:plural+masculine ds:procomplementar
SFX Pl 0 le [ro]	is:plural+femenine ds:procomplementar
SFX Pl ò lo erò	is:singular+masculine ds:procomplementar
SFX Pl ò la erò	is:singular+femenine ds:procomplementar
SFX Pl ò li erò	is:plural+masculine ds:procomplementar
SFX Pl ò le erò	is:plural+femenine ds:procomplementar
SFX Pl 0 melo [ro]	is:singular+masculine ds:procomplementar
SFX Pl 0 mela [ro]	is:singular+femenine ds:procomplementar
SFX Pl 0 meli [ro]	is:plural+masculine ds:procomplementar
SFX Pl 0 mele [ro]	is:plural+femenine ds:procomplementar
SFX Pl ò melo erò	is:singular+masculine ds:procomplementar
SFX Pl ò mela erò	is:singular+femenine ds:procomplementar
SFX Pl ò meli erò	is:plural+masculine ds:procomplementar
SFX Pl ò mele erò	is:plural+femenine ds:procomplementar
SFX Pl 0 selo [ro]	is:singular+masculine ds:procomplementar
SFX Pl 0 sela [ro]	is:singular+femenine ds:procomplementar
SFX Pl 0 seli [ro]	is:plural+masculine ds:procomplementar
SFX Pl 0 sele [ro]	is:plural+femenine ds:procomplementar
SFX Pl ò selo erò	is:singular+masculine ds:procomplementar
SFX Pl ò sela erò	is:singular+femenine ds:procomplementar
SFX Pl ò seli erò	is:plural+masculine ds:procomplementar
SFX Pl ò sele erò	is:plural+femenine ds:procomplementar
SFX Pl 0 telo [ro]	is:singular+masculine ds:procomplementar
SFX Pl 0 tela [ro]	is:singular+femenine ds:procomplementar
SFX Pl 0 teli [ro]	is:plural+masculine ds:procomplementar
SFX Pl 0 tele [ro]	is:plural+femenine ds:procomplementar
SFX Pl ò telo erò	is:singular+masculine ds:procomplementar
SFX Pl ò tela erò	is:singular+femenine ds:procomplementar
SFX Pl ò teli erò	is:plural+masculine ds:procomplementar
SFX Pl ò tele erò	is:plural+femenine ds:procomplementar
SFX Pl 0 velo [ro]	is:singular+masculine ds:procomplementar
SFX Pl 0 vela [ro]	is:singular+femenine ds:procomplementar
SFX Pl 0 veli [ro]	is:plural+masculine ds:procomplementar
SFX Pl 0 vele [ro]	is:plural+femenine ds:procomplementar
SFX Pl ò velo erò	is:singular+masculine ds:procomplementar
SFX Pl ò vela erò	is:singular+femenine ds:procomplementar
SFX Pl ò veli erò	is:plural+masculine ds:procomplementar
SFX Pl ò vele erò	is:plural+femenine ds:procomplementar

# vèrbi prokonplementari (takài ko èle vanesente)
# -àr, -ér, -ír, -ír/is: skomenŧiando da 'l infenío
SFX Pƚ Y 44
SFX Pƚ 0 geƚo [ro]	is:singular+masculine ds:procomplementar
SFX Pƚ 0 geƚa [ro]	is:singular+femenine ds:procomplementar
SFX Pƚ 0 geƚi [ro]	is:plural+masculine ds:procomplementar
SFX Pƚ 0 geƚe [ro]	is:plural+femenine ds:procomplementar
SFX Pƚ ò geƚo erò	is:singular+masculine ds:procomplementar
SFX Pƚ ò geƚa erò	is:singular+femenine ds:procomplementar
SFX Pƚ ò geƚi erò	is:plural+masculine ds:procomplementar
SFX Pƚ ò geƚe erò	is:plural+femenine ds:procomplementar
SFX Pƚ 0 ƚo [aàeèéiíoòóuú]	is:singular+masculine ds:procomplementar
SFX Pƚ 0 ƚa [aàeèéiíoòóuú]	is:singular+femenine ds:procomplementar
SFX Pƚ 0 ƚi [aàeèéiíoòóuú]	is:plural+masculine ds:procomplementar
SFX Pƚ 0 ƚe [aàeèéiíoòóuú]	is:plural+femenine ds:procomplementar
SFX Pƚ 0 meƚo [ro]	is:singular+masculine ds:procomplementar
SFX Pƚ 0 meƚa [ro]	is:singular+femenine is:singular+femenine ds:procomplementar
SFX Pƚ 0 meƚi [ro]	is:plural+masculine ds:procomplementar
SFX Pƚ 0 meƚe [ro]	is:plural+femenine ds:procomplementar
SFX Pƚ ò meƚo erò	is:singular+masculine ds:procomplementar
SFX Pƚ ò meƚa erò	is:singular+femenine ds:procomplementar
SFX Pƚ ò meƚi erò	is:plural+masculine ds:procomplementar
SFX Pƚ ò meƚe erò	is:plural+femenine ds:procomplementar
SFX Pƚ 0 seƚo [ro]	is:singular+masculine ds:procomplementar
SFX Pƚ 0 seƚa [ro]	is:singular+femenine ds:procomplementar
SFX Pƚ 0 seƚi [ro]	is:plural+masculine ds:procomplementar
SFX Pƚ 0 seƚe [ro]	is:plural+femenine ds:procomplementar
SFX Pƚ ò seƚo erò	is:singular+masculine ds:procomplementar
SFX Pƚ ò seƚa erò	is:singular+femenine ds:procomplementar
SFX Pƚ ò seƚi erò	is:plural+masculine ds:procomplementar
SFX Pƚ ò seƚe erò	is:plural+femenine ds:procomplementar
SFX Pƚ 0 teƚo [ro]	is:singular+masculine ds:procomplementar
SFX Pƚ 0 teƚa [ro]	is:singular+femenine ds:procomplementar
SFX Pƚ 0 teƚi [ro]	is:plural+masculine ds:procomplementar
SFX Pƚ 0 teƚe [ro]	is:plural+femenine ds:procomplementar
SFX Pƚ ò teƚo erò	is:singular+masculine ds:procomplementar
SFX Pƚ ò teƚa erò	is:singular+femenine ds:procomplementar
SFX Pƚ ò teƚi erò	is:plural+masculine ds:procomplementar
SFX Pƚ ò teƚe erò	is:plural+femenine ds:procomplementar
SFX Pƚ 0 veƚo [ro]	is:singular+masculine ds:procomplementar
SFX Pƚ 0 veƚa [ro]	is:singular+femenine ds:procomplementar
SFX Pƚ 0 veƚi [ro]	is:plural+masculine ds:procomplementar
SFX Pƚ 0 veƚe [ro]	is:plural+femenine ds:procomplementar
SFX Pƚ ò veƚo erò	is:singular+masculine ds:procomplementar
SFX Pƚ ò veƚa erò	is:singular+femenine ds:procomplementar
SFX Pƚ ò veƚi erò	is:plural+masculine ds:procomplementar
SFX Pƚ ò veƚe erò	is:plural+femenine ds:procomplementar

# vèrbi prokonplementari (takài)
# '-er: skomenŧiando da 'l infenío
SFX R0 Y 14
SFX R0 0 ge er	ds:procomplementar
SFX R0 0 gen er	ds:procomplementar
SFX R0 0 gene er	ds:procomplementar
SFX R0 0 gin er	ds:procomplementar
SFX R0 0 gine er	ds:procomplementar
SFX R0 0 me er	ds:procomplementar
SFX R0 0 mene er	ds:procomplementar
SFX R0 0 ne er	ds:procomplementar
SFX R0 0 se er	ds:procomplementar
SFX R0 0 sene er	ds:procomplementar
SFX R0 0 te er	ds:procomplementar
SFX R0 0 tene er	ds:procomplementar
SFX R0 0 ve er	ds:procomplementar
SFX R0 0 vene er	ds:procomplementar

# vèrbi prokonplementari (takài ko èle no vanesente)
# '-er: skomenŧiando da 'l infenío
SFX R1 Y 24
SFX R1 0 lo er	ds:procomplementar
SFX R1 0 la er	ds:procomplementar
SFX R1 0 li er	ds:procomplementar
SFX R1 0 le er	ds:procomplementar
SFX R1 er érgelo er	ds:procomplementar
SFX R1 er érgela er	ds:procomplementar
SFX R1 er érgeli er	ds:procomplementar
SFX R1 er érgele er	ds:procomplementar
SFX R1 er érmelo er	ds:procomplementar
SFX R1 er érmela er	ds:procomplementar
SFX R1 er érmeli er	ds:procomplementar
SFX R1 er érmele er	ds:procomplementar
SFX R1 er érselo er	ds:procomplementar
SFX R1 er érsela er	ds:procomplementar
SFX R1 er érseli er	ds:procomplementar
SFX R1 er érsele er	ds:procomplementar
SFX R1 er értelo er	ds:procomplementar
SFX R1 er értela er	ds:procomplementar
SFX R1 er érteli er	ds:procomplementar
SFX R1 er értele er	ds:procomplementar
SFX R1 er érvelo er	ds:procomplementar
SFX R1 er érvela er	ds:procomplementar
SFX R1 er érveli er	ds:procomplementar
SFX R1 er érvele er	ds:procomplementar

# vèrbi prokonplementari (takài ko èle vanesente)
# '-er: skomenŧiando da 'l infenío
SFX Rƚ Y 24
SFX Rƚ 0 ƚo er	ds:procomplementar
SFX Rƚ 0 ƚa er	ds:procomplementar
SFX Rƚ 0 ƚi er	ds:procomplementar
SFX Rƚ 0 ƚe er	ds:procomplementar
SFX Rƚ 0 geƚo er	ds:procomplementar
SFX Rƚ 0 geƚa er	ds:procomplementar
SFX Rƚ 0 geƚi er	ds:procomplementar
SFX Rƚ 0 geƚe er	ds:procomplementar
SFX Rƚ 0 meƚo er	ds:procomplementar
SFX Rƚ 0 meƚa er	ds:procomplementar
SFX Rƚ 0 meƚi er	ds:procomplementar
SFX Rƚ 0 meƚe er	ds:procomplementar
SFX Rƚ 0 seƚo er	ds:procomplementar
SFX Rƚ 0 seƚa er	ds:procomplementar
SFX Rƚ 0 seƚi er	ds:procomplementar
SFX Rƚ 0 seƚe er	ds:procomplementar
SFX Rƚ 0 teƚo er	ds:procomplementar
SFX Rƚ 0 teƚa er	ds:procomplementar
SFX Rƚ 0 teƚi er	ds:procomplementar
SFX Rƚ 0 teƚe er	ds:procomplementar
SFX Rƚ 0 veƚo er	ds:procomplementar
SFX Rƚ 0 veƚa er	ds:procomplementar
SFX Rƚ 0 veƚi er	ds:procomplementar
SFX Rƚ 0 veƚe er	ds:procomplementar


# vèrbi prokonplementari pal komandativo
SFX Ᵽ2 Y 15
SFX Ᵽ2 a e-me a	ds:procomplementar
SFX Ᵽ2 a e-ne a	ds:procomplementar
SFX Ᵽ2 a e-te a	ds:procomplementar
SFX Ᵽ2 a e-ve a	ds:procomplementar
SFX Ᵽ2 a e-ge a	ds:procomplementar
SFX Ᵽ2 i e-me i	ds:procomplementar
SFX Ᵽ2 i e-ne i	ds:procomplementar
SFX Ᵽ2 i e-te i	ds:procomplementar
SFX Ᵽ2 i e-ve i	ds:procomplementar
SFX Ᵽ2 i e-ge i	ds:procomplementar
SFX Ᵽ2 0 -me [^a]	ds:procomplementar
SFX Ᵽ2 0 -ne [^a]	ds:procomplementar
SFX Ᵽ2 0 -te [^a]	ds:procomplementar
SFX Ᵽ2 0 -ve [^a]	ds:procomplementar
SFX Ᵽ2 0 -ge [^a]	ds:procomplementar

# vèrbi prokonplementari pal komandativo
SFX Ᵽ3 Y 12
SFX Ᵽ3 a e-lo a	ds:procomplementar
SFX Ᵽ3 a e-la a	ds:procomplementar
SFX Ᵽ3 a e-li a	ds:procomplementar
SFX Ᵽ3 a e-le a	ds:procomplementar
SFX Ᵽ3 i e-lo i	ds:procomplementar
SFX Ᵽ3 i e-la i	ds:procomplementar
SFX Ᵽ3 i e-li i	ds:procomplementar
SFX Ᵽ3 i e-le i	ds:procomplementar
SFX Ᵽ3 0 -lo [^a]	ds:procomplementar
SFX Ᵽ3 0 -la [^a]	ds:procomplementar
SFX Ᵽ3 0 -li [^a]	ds:procomplementar
SFX Ᵽ3 0 -le [^a]	ds:procomplementar

# vèrbi prokonplementari pal komandativo ko èle vanesente
SFX Ṗ4 Y 12
SFX Ṗ4 a e-ƚo a	ds:procomplementar
SFX Ṗ4 a e-ƚa a	ds:procomplementar
SFX Ṗ4 a e-ƚi a	ds:procomplementar
SFX Ṗ4 a e-ƚe a	ds:procomplementar
SFX Ṗ4 i e-ƚo i	ds:procomplementar
SFX Ṗ4 i e-ƚa i	ds:procomplementar
SFX Ṗ4 i e-ƚi i	ds:procomplementar
SFX Ṗ4 i e-ƚe i	ds:procomplementar
SFX Ṗ4 0 -ƚo [^a]	ds:procomplementar
SFX Ṗ4 0 -ƚa [^a]	ds:procomplementar
SFX Ṗ4 0 -ƚi [^a]	ds:procomplementar
SFX Ṗ4 0 -ƚe [^a]	ds:procomplementar

# vèrbi prokonplementari
SFX P2 Y 25
SFX P2 me ne [^n]me	ds:procomplementar
SFX P2 me e nme	ds:procomplementar
SFX P2 me se me	ds:procomplementar
SFX P2 me te me	ds:procomplementar
SFX P2 me ve me	ds:procomplementar
SFX P2 me ge me	ds:procomplementar
SFX P2 mene sene mene	ds:procomplementar
SFX P2 mene tene mene	ds:procomplementar
SFX P2 mene vene mene	ds:procomplementar
SFX P2 mene gine mene	ds:procomplementar
SFX P2 mene gene mene	ds:procomplementar
SFX P2 mene gen mene	ds:procomplementar
SFX P2 0 me àve	ds:procomplementar
SFX P2 0 ne àve	ds:procomplementar
SFX P2 0 se àve	ds:procomplementar
SFX P2 0 te àve	ds:procomplementar
SFX P2 0 ve àve	ds:procomplementar
SFX P2 0 ge àve	ds:procomplementar
SFX P2 0 mene àve	ds:procomplementar
SFX P2 0 sene àve	ds:procomplementar
SFX P2 0 tene àve	ds:procomplementar
SFX P2 0 vene àve	ds:procomplementar
SFX P2 0 gine àve	ds:procomplementar
SFX P2 0 gene àve	ds:procomplementar
SFX P2 0 gen àve	ds:procomplementar

# vèrbi prokonplementari
SFX P3 Y 99
SFX P3 me lo me	ds:procomplementar
SFX P3 me la me	ds:procomplementar
SFX P3 me li me	ds:procomplementar
SFX P3 me le me	ds:procomplementar
SFX P3 o a [aeèior]lo	ds:procomplementar
SFX P3 o i [aeèior]lo	ds:procomplementar
SFX P3 o e [aeèior]lo	ds:procomplementar
SFX P3 ne lo mene	ds:procomplementar
SFX P3 ne la mene	ds:procomplementar
SFX P3 ne li mene	ds:procomplementar
SFX P3 ne le mene	ds:procomplementar
SFX P3 mene selo [^s]mene	ds:procomplementar
SFX P3 mene sela [^s]mene	ds:procomplementar
SFX P3 mene seli [^s]mene	ds:procomplementar
SFX P3 mene sele [^s]mene	ds:procomplementar
SFX P3 smene xselo smene	ds:procomplementar
SFX P3 smene xsela smene	ds:procomplementar
SFX P3 smene xseli smene	ds:procomplementar
SFX P3 smene xsele smene	ds:procomplementar
SFX P3 mene telo [^x]mene	ds:procomplementar
SFX P3 mene tela [^x]mene	ds:procomplementar
SFX P3 mene teli [^x]mene	ds:procomplementar
SFX P3 mene tele [^x]mene	ds:procomplementar
SFX P3 xmene stelo xmene	ds:procomplementar
SFX P3 xmene stela xmene	ds:procomplementar
SFX P3 xmene steli xmene	ds:procomplementar
SFX P3 xmene stele xmene	ds:procomplementar
SFX P3 mene velo [^s]mene	ds:procomplementar
SFX P3 mene vela [^s]mene	ds:procomplementar
SFX P3 mene veli [^s]mene	ds:procomplementar
SFX P3 mene vele [^s]mene	ds:procomplementar
SFX P3 smene xvelo smene	ds:procomplementar
SFX P3 smene xvela smene	ds:procomplementar
SFX P3 smene xveli smene	ds:procomplementar
SFX P3 smene xvele smene	ds:procomplementar
SFX P3 mene gelo [^s]mene	ds:procomplementar
SFX P3 mene gela [^s]mene	ds:procomplementar
SFX P3 mene geli [^s]mene	ds:procomplementar
SFX P3 mene gele [^s]mene	ds:procomplementar
SFX P3 smene xgelo smene	ds:procomplementar
SFX P3 smene xgela smene	ds:procomplementar
SFX P3 smene xgeli smene	ds:procomplementar
SFX P3 smene xgele smene	ds:procomplementar
SFX P3 melo selo [^s]melo	ds:procomplementar
SFX P3 melo sela [^s]melo	ds:procomplementar
SFX P3 melo seli [^s]melo	ds:procomplementar
SFX P3 melo sele [^s]melo	ds:procomplementar
SFX P3 smelo xselo smelo	ds:procomplementar
SFX P3 smelo xsela smelo	ds:procomplementar
SFX P3 smelo xseli smelo	ds:procomplementar
SFX P3 smelo xsele smelo	ds:procomplementar
SFX P3 melo telo [^x]melo	ds:procomplementar
SFX P3 melo tela [^x]melo	ds:procomplementar
SFX P3 melo teli [^x]melo	ds:procomplementar
SFX P3 melo tele [^x]melo	ds:procomplementar
SFX P3 xmelo stelo xmelo	ds:procomplementar
SFX P3 xmelo stela xmelo	ds:procomplementar
SFX P3 xmelo steli xmelo	ds:procomplementar
SFX P3 xmelo stele xmelo	ds:procomplementar
SFX P3 melo velo [^s]melo	ds:procomplementar
SFX P3 melo vela [^s]melo	ds:procomplementar
SFX P3 melo veli [^s]melo	ds:procomplementar
SFX P3 melo vele [^s]melo	ds:procomplementar
SFX P3 smelo xvelo smelo	ds:procomplementar
SFX P3 smelo xvela smelo	ds:procomplementar
SFX P3 smelo xveli smelo	ds:procomplementar
SFX P3 smelo xvele smelo	ds:procomplementar
SFX P3 melo gelo [^s]melo	ds:procomplementar
SFX P3 melo gela [^s]melo	ds:procomplementar
SFX P3 melo geli [^s]melo	ds:procomplementar
SFX P3 melo gele [^s]melo	ds:procomplementar
SFX P3 smelo xgelo smelo	ds:procomplementar
SFX P3 smelo xgela smelo	ds:procomplementar
SFX P3 smelo xgeli smelo	ds:procomplementar
SFX P3 smelo xgele smelo	ds:procomplementar
SFX P3 0 lo àve	ds:procomplementar
SFX P3 0 la àve	ds:procomplementar
SFX P3 0 li àve	ds:procomplementar
SFX P3 0 le àve	ds:procomplementar
SFX P3 0 melo àve	ds:procomplementar
SFX P3 0 mela àve	ds:procomplementar
SFX P3 0 meli àve	ds:procomplementar
SFX P3 0 mele àve	ds:procomplementar
SFX P3 0 selo àve	ds:procomplementar
SFX P3 0 sela àve	ds:procomplementar
SFX P3 0 seli àve	ds:procomplementar
SFX P3 0 sele àve	ds:procomplementar
SFX P3 0 telo àve	ds:procomplementar
SFX P3 0 tela àve	ds:procomplementar
SFX P3 0 teli àve	ds:procomplementar
SFX P3 0 tele àve	ds:procomplementar
SFX P3 0 velo àve	ds:procomplementar
SFX P3 0 vela àve	ds:procomplementar
SFX P3 0 veli àve	ds:procomplementar
SFX P3 0 vele àve	ds:procomplementar
SFX P3 0 gelo àve	ds:procomplementar
SFX P3 0 gela àve	ds:procomplementar
SFX P3 0 geli àve	ds:procomplementar
SFX P3 0 gele àve	ds:procomplementar

# vèrbi prokonplementari ko èle vanesente
SFX p3 Y 79
SFX p3 me ƚo [aàeèéiíoòóuú]me	ds:procomplementar
SFX p3 me ƚa [aàeèéiíoòóuú]me	ds:procomplementar
SFX p3 me ƚi [aàeèéiíoòóuú]me	ds:procomplementar
SFX p3 me ƚe [aàeèéiíoòóuú]me	ds:procomplementar
SFX p3 me ƚo [aàeèéiíoòóuú]-me	ds:procomplementar
SFX p3 me ƚa [aàeèéiíoòóuú]-me	ds:procomplementar
SFX p3 me ƚi [aàeèéiíoòóuú]-me	ds:procomplementar
SFX p3 me ƚe [aàeèéiíoòóuú]-me	ds:procomplementar
SFX p3 o a [aeèio]ƚo	ds:procomplementar
SFX p3 o i [aeèio]ƚo	ds:procomplementar
SFX p3 o e [aeèio]ƚo	ds:procomplementar
SFX p3 ne ƚo mene	ds:procomplementar
SFX p3 ne ƚa mene	ds:procomplementar
SFX p3 ne ƚi mene	ds:procomplementar
SFX p3 ne ƚe mene	ds:procomplementar
SFX p3 mene seƚo [^s]mene	ds:procomplementar
SFX p3 mene seƚa [^s]mene	ds:procomplementar
SFX p3 mene seƚi [^s]mene	ds:procomplementar
SFX p3 mene seƚe [^s]mene	ds:procomplementar
SFX p3 smene xseƚo smene	ds:procomplementar
SFX p3 smene xseƚa smene	ds:procomplementar
SFX p3 smene xseƚi smene	ds:procomplementar
SFX p3 smene xseƚe smene	ds:procomplementar
SFX p3 mene teƚo [^x]mene	ds:procomplementar
SFX p3 mene teƚa [^x]mene	ds:procomplementar
SFX p3 mene teƚi [^x]mene	ds:procomplementar
SFX p3 mene teƚe [^x]mene	ds:procomplementar
SFX p3 xmene steƚo xmene	ds:procomplementar
SFX p3 xmene steƚa xmene	ds:procomplementar
SFX p3 xmene steƚi xmene	ds:procomplementar
SFX p3 xmene steƚe xmene	ds:procomplementar
SFX p3 mene veƚo [^s]mene	ds:procomplementar
SFX p3 mene veƚa [^s]mene	ds:procomplementar
SFX p3 mene veƚi [^s]mene	ds:procomplementar
SFX p3 mene veƚe [^s]mene	ds:procomplementar
SFX p3 smene xveƚo smene	ds:procomplementar
SFX p3 smene xveƚa smene	ds:procomplementar
SFX p3 smene xveƚi smene	ds:procomplementar
SFX p3 smene xveƚe smene	ds:procomplementar
SFX p3 mene geƚo [^s]mene	ds:procomplementar
SFX p3 mene geƚa [^s]mene	ds:procomplementar
SFX p3 mene geƚi [^s]mene	ds:procomplementar
SFX p3 mene geƚe [^s]mene	ds:procomplementar
SFX p3 smene xgeƚo smene	ds:procomplementar
SFX p3 smene xgeƚa smene	ds:procomplementar
SFX p3 smene xgeƚi smene	ds:procomplementar
SFX p3 smene xgeƚe smene	ds:procomplementar
SFX p3 meƚo seƚo [^s]meƚo	ds:procomplementar
SFX p3 meƚo seƚa [^s]meƚo	ds:procomplementar
SFX p3 meƚo seƚi [^s]meƚo	ds:procomplementar
SFX p3 meƚo seƚe [^s]meƚo	ds:procomplementar
SFX p3 smeƚo xseƚo smeƚo	ds:procomplementar
SFX p3 smeƚo xseƚa smeƚo	ds:procomplementar
SFX p3 smeƚo xseƚi smeƚo	ds:procomplementar
SFX p3 smeƚo xseƚe smeƚo	ds:procomplementar
SFX p3 meƚo teƚo [^x]meƚo	ds:procomplementar
SFX p3 meƚo teƚa [^x]meƚo	ds:procomplementar
SFX p3 meƚo teƚi [^x]meƚo	ds:procomplementar
SFX p3 meƚo teƚe [^x]meƚo	ds:procomplementar
SFX p3 xmeƚo steƚo xmeƚo	ds:procomplementar
SFX p3 xmeƚo steƚa xmeƚo	ds:procomplementar
SFX p3 xmeƚo steƚi xmeƚo	ds:procomplementar
SFX p3 xmeƚo steƚe xmeƚo	ds:procomplementar
SFX p3 meƚo veƚo [^s]meƚo	ds:procomplementar
SFX p3 meƚo veƚa [^s]meƚo	ds:procomplementar
SFX p3 meƚo veƚi [^s]meƚo	ds:procomplementar
SFX p3 meƚo veƚe [^s]meƚo	ds:procomplementar
SFX p3 smeƚo xveƚo smeƚo	ds:procomplementar
SFX p3 smeƚo xveƚa smeƚo	ds:procomplementar
SFX p3 smeƚo xveƚi smeƚo	ds:procomplementar
SFX p3 smeƚo xveƚe smeƚo	ds:procomplementar
SFX p3 meƚo geƚo [^s]meƚo	ds:procomplementar
SFX p3 meƚo geƚa [^s]meƚo	ds:procomplementar
SFX p3 meƚo geƚi [^s]meƚo	ds:procomplementar
SFX p3 meƚo geƚe [^s]meƚo	ds:procomplementar
SFX p3 smeƚo xgeƚo smeƚo	ds:procomplementar
SFX p3 smeƚo xgeƚa smeƚo	ds:procomplementar
SFX p3 smeƚo xgeƚi smeƚo	ds:procomplementar
SFX p3 smeƚo xgeƚe smeƚo	ds:procomplementar


# sonoriđaŧion finali
SFX FS Y 64
SFX FS bo p bo
SFX FS be p be
SFX FS bo b bo
SFX FS be b be
SFX FS co c co
SFX FS ce c ce
SFX FS do t do
SFX FS de t de
SFX FS do d do
SFX FS de d de
SFX FS fo f fo
SFX FS fe f fe
SFX FS go k go
SFX FS ge k ge
SFX FS go g go
SFX FS ge g ge
SFX FS ko k ko
SFX FS ke k ke
SFX FS lo l lo
SFX FS le l le
SFX FS mo n mo
SFX FS me n me
SFX FS mo m mo
SFX FS me m me
SFX FS no n no
SFX FS ne n ne
SFX FS po p po
SFX FS pe p pe
SFX FS ro r [^bdft]ro
SFX FS re r [^bdt]re
SFX FS so s so
SFX FS se s se
SFX FS to t to
SFX FS te t te
SFX FS vo f vo
SFX FS ve f ve
SFX FS vo v vo
SFX FS ve v ve
SFX FS xo s xo
SFX FS xe s xe
SFX FS xo x xo
SFX FS xe x xe
SFX FS ño in [^i]ño
SFX FS ñe in [^i]ñe
SFX FS ño n iño
SFX FS ñe n iñe
SFX FS ño nc ño
SFX FS ñe nc ñe
SFX FS ño ñ ño
SFX FS ñe ñ ñe
SFX FS đo ŧ đo
SFX FS đe ŧ đe
SFX FS đo đ đo
SFX FS đe đ đe
SFX FS đo d đo
SFX FS đe d đe
SFX FS ŧo ŧ ŧo
SFX FS ŧe ŧ ŧe
SFX FS ɉo c ɉo
SFX FS ɉe c ɉe
SFX FS ɉo ɉ ɉo
SFX FS ɉe ɉ ɉe
SFX FS jo j jo
SFX FS je j je


# interogativi prima parsona singolar (stakài)
SFX Ī1 Y 10	# ok
SFX Ī1 0 -i [aeo]	ds:interrogative	# trevixan, venethian, padoan, vithentin, polexan, veronexe
SFX Ī1 0 -mi [aeo]	ds:interrogative	# cipileño
SFX Ī1 0 -nte [^n]	ds:interrogative
SFX Ī1 0 -nti [^n]	ds:interrogative	# veronexe
SFX Ī1 0 -ne [^n]	ds:interrogative
SFX Ī1 0 -ni [^n]	ds:interrogative	# veronexe
SFX Ī1 0 -te n	ds:interrogative
SFX Ī1 0 -ti n	ds:interrogative	# veronexe
SFX Ī1 0 -e .	ds:interrogative
SFX Ī1 0 -i n	ds:interrogative	# padoan, vithentin, polexan, veronexe

# interogativi prima parsona singolar (takài)
SFX I1 Y 7
SFX I1 0 i [aeo]	ds:interrogative	# trevixan, venethian, padoan, vithentin, polexan, veronexe
SFX I1 0 mi [aeo]	ds:interrogative	# cipileño
SFX I1 0 nte [aeo]	ds:interrogative
SFX I1 0 nti [aeo]	ds:interrogative	# veronexe
SFX I1 0 ne [aeo]	ds:interrogative
SFX I1 0 ni [aeo]	ds:interrogative	# veronexe
SFX I1 0 e [aeo]	ds:interrogative

# interogativi prima parsona plural (stakài)
SFX Ī2 Y 9	# ok
SFX Ī2 0 -i [aeo]	ds:interrogative	# trevixan, venethian, padoan, vithentin, polexan, veronexe
SFX Ī2 0 -nte [^n]	ds:interrogative
SFX Ī2 0 -nti [^n]	ds:interrogative	# veronexe
SFX Ī2 0 -ne [^n]	ds:interrogative
SFX Ī2 0 -ni [^n]	ds:interrogative	# veronexe
SFX Ī2 0 -te n	ds:interrogative
SFX Ī2 0 -ti n	ds:interrogative	# veronexe
SFX Ī2 0 -e .	ds:interrogative
SFX Ī2 0 -i n	ds:interrogative	# padoan, vithentin, polexan, veronexe

# interogativi prima parsona plural (takài)
SFX I2 Y 11	# ok
SFX I2 0 i [aeo]	ds:interrogative	# trevixan, venethian, padoan, vithentin, polexan, veronexe
SFX I2 0 nte [^n]	ds:interrogative
SFX I2 0 nti [^n]	ds:interrogative	# veronexe
SFX I2 0 ne [^n]	ds:interrogative
SFX I2 0 ni [^n]	ds:interrogative	# veronexe
SFX I2 0 te n	ds:interrogative
SFX I2 0 ti n	ds:interrogative	# veronexe
SFX I2 0 e .	ds:interrogative
SFX I2 0 i n	ds:interrogative	# padoan, vithentin, polexan, veronexe
SFX I2 émo emio émo	ds:interrogative	# lagunar
SFX I2 ímo imio ímo	ds:interrogative	# lagunar

# interogativi sekonda parsona singolar (stakài)
SFX Ī3 Y 3	# ok
SFX Ī3 0 -tu .	ds:interrogative
SFX Ī3 0 -stu .	ds:interrogative	# coxòto
SFX Ī3 0 -to .	ds:interrogative	# padoan de thità, vithentin de thità, polexan de thità, veronexe de thità

# interogativi sekonda parsona singolar (takài)
SFX I3 Y 6
SFX I3 0 to [aie]	ds:interrogative
SFX I3 à ato à	ds:interrogative
SFX I3 0 tu [aie]	ds:interrogative
SFX I3 à atu à	ds:interrogative
SFX I3 0 stu [aie]	ds:interrogative
SFX I3 à astu à	ds:interrogative

# interogativi sekonda parsona plural (stakài)
SFX Ī4 Y 2	# ok
SFX Ī4 0 -u .	ds:interrogative
SFX Ī4 0 -o .	ds:interrogative	# padoan de thità, vithentin de thità, polexan de thità, veronexe de thità

# interogativi sekonda parsona plural (takài)
SFX I4 Y 5
SFX I4 u o u	ds:interrogative
SFX I4 0 u [^i]	ds:interrogative
SFX I4 i ïu i	ds:interrogative
SFX I4 0 o [^i]	ds:interrogative
SFX I4 i ïo i	ds:interrogative

# interogativi tèrŧa parsona (stakài)
SFX Ī5 Y 12	# ok
SFX Ī5 a e-lo a	is:singular+masculine ds:interrogative
SFX Ī5 a e-la a	is:singular+femenine ds:interrogative
SFX Ī5 a e-li a	is:plural+masculine ds:interrogative
SFX Ī5 a e-le a	is:plural+femenine ds:interrogative
SFX Ī5 i e-lo i	is:singular+masculine ds:interrogative
SFX Ī5 i e-la i	is:singular+femenine ds:interrogative
SFX Ī5 i e-li i	is:plural+masculine ds:interrogative
SFX Ī5 i e-le i	is:plural+femenine ds:interrogative
SFX Ī5 0 -lo [^ai]	is:singular+masculine ds:interrogative
SFX Ī5 0 -la [^ai]	is:singular+femenine ds:interrogative
SFX Ī5 0 -li [^ai]	is:plural+masculine ds:interrogative
SFX Ī5 0 -le [^ai]	is:plural+femenine ds:interrogative

# interogativi tèrŧa parsona (takài)
SFX I5 Y 16
SFX I5 a elo a	is:singular+masculine ds:interrogative
SFX I5 a ela a	is:singular+femenine ds:interrogative
SFX I5 a eli a	is:plural+masculine ds:interrogative
SFX I5 a ele a	is:plural+femenine ds:interrogative
SFX I5 i elo i	is:singular+masculine ds:interrogative
SFX I5 i ela i	is:singular+femenine ds:interrogative
SFX I5 i eli i	is:plural+masculine ds:interrogative
SFX I5 i ele i	is:plural+femenine ds:interrogative
SFX I5 0 lo [^aià]	is:singular+masculine ds:interrogative
SFX I5 à alo à	is:singular+masculine ds:interrogative
SFX I5 0 la [^aià]	is:singular+femenine ds:interrogative
SFX I5 à ala à	is:singular+femenine ds:interrogative
SFX I5 0 li [^aià]	is:plural+masculine ds:interrogative
SFX I5 à ali à	is:plural+masculine ds:interrogative
SFX I5 0 le [^aià]	is:plural+femenine ds:interrogative
SFX I5 à ale à	is:plural+femenine ds:interrogative

# interogativi tèrŧa parsona ko èle vanesente (stakài)
SFX ī5 Y 12	# ok
SFX ī5 a e-ƚo a	is:singular+masculine ds:interrogative
SFX ī5 a e-ƚa a	is:singular+femenine ds:interrogative
SFX ī5 a e-ƚi a	is:plural+masculine ds:interrogative
SFX ī5 a e-ƚe a	is:plural+femenine ds:interrogative
SFX ī5 i e-ƚo i	is:singular+masculine ds:interrogative
SFX ī5 i e-ƚa i	is:singular+femenine ds:interrogative
SFX ī5 i e-ƚi i	is:plural+masculine ds:interrogative
SFX ī5 i e-ƚe i	is:plural+femenine ds:interrogative
SFX ī5 0 -ƚo [eo]	is:singular+masculine ds:interrogative
SFX ī5 0 -ƚa [eo]	is:singular+femenine ds:interrogative
SFX ī5 0 -ƚi [eo]	is:plural+masculine ds:interrogative
SFX ī5 0 -ƚe [eo]	is:plural+femenine ds:interrogative

# interogativi tèrŧa parsona ko èle vanesente (stakài)
SFX i5 Y 12
SFX i5 a eƚo a	is:singular+masculine ds:interrogative
SFX i5 a eƚa a	is:singular+femenine ds:interrogative
SFX i5 a eƚi a	is:plural+masculine ds:interrogative
SFX i5 a eƚe a	is:plural+femenine ds:interrogative
SFX i5 i eƚo i	is:singular+masculine ds:interrogative
SFX i5 i eƚa i	is:singular+femenine ds:interrogative
SFX i5 i eƚi i	is:plural+masculine ds:interrogative
SFX i5 i eƚe i	is:plural+femenine ds:interrogative
SFX i5 0 -ƚo [eo]	is:singular+masculine ds:interrogative
SFX i5 0 -ƚa [eo]	is:singular+femenine ds:interrogative
SFX i5 0 -ƚi [eo]	is:plural+masculine ds:interrogative
SFX i5 0 -ƚe [eo]	is:plural+femenine ds:interrogative

# interogativi kondiŧional prexente tèrŧa parsona (stakài e takài)
SFX Ī6 Y 15
SFX Ī6 ave ise-lo rave	is:singular+masculine ds:interrogative
SFX Ī6 ave ise-la rave	is:singular+femenine ds:interrogative
SFX Ī6 ave ise-li rave	is:plural+masculine ds:interrogative
SFX Ī6 ave ise-le rave	is:plural+femenine ds:interrogative
SFX Ī6 ave íselo rave	is:singular+masculine ds:interrogative
SFX Ī6 ave ísela rave	is:singular+femenine ds:interrogative
SFX Ī6 ave íseli rave	is:plural+masculine ds:interrogative
SFX Ī6 ave ísele rave	is:plural+femenine ds:interrogative
SFX Ī6 íselo ise-lo ríselo	is:singular+masculine ds:interrogative
SFX Ī6 íselo ise-la ríselo	is:singular+femenine ds:interrogative
SFX Ī6 íselo ise-li ríselo	is:plural+masculine ds:interrogative
SFX Ī6 íselo ise-le ríselo	is:plural+femenine ds:interrogative
SFX Ī6 o a ríselo	is:singular+masculine ds:interrogative
SFX Ī6 o i ríselo	is:singular+masculine ds:interrogative
SFX Ī6 o e ríselo	is:singular+masculine ds:interrogative

# interogativi kondiŧional prexente tèrŧa parsona ko èle vanesente (stakài e takài)
SFX ī6 Y 15
SFX ī6 ave ise-ƚo rave	ds:interrogative
SFX ī6 ave ise-ƚa rave	ds:interrogative
SFX ī6 ave ise-ƚi rave	ds:interrogative
SFX ī6 ave ise-ƚe rave	ds:interrogative
SFX ī6 ave íseƚo rave	ds:interrogative
SFX ī6 ave íseƚa rave	ds:interrogative
SFX ī6 ave íseƚi rave	ds:interrogative
SFX ī6 ave íseƚe rave	ds:interrogative
SFX ī6 íseƚo ise-ƚo ríseƚo	ds:interrogative
SFX ī6 íseƚo ise-ƚa ríseƚo	ds:interrogative
SFX ī6 íseƚo ise-ƚi ríseƚo	ds:interrogative
SFX ī6 íseƚo ise-ƚe ríseƚo	ds:interrogative
SFX ī6 o a ríseƚo	ds:interrogative
SFX ī6 o i ríseƚo	ds:interrogative
SFX ī6 o e ríseƚo	ds:interrogative



# tute le deklinaŧion, ajetivi de prima klase (-o/i, -a/e)
SFX A1 Y 8
SFX A1 0 o [^aieo]
SFX A1 0 a [^aieo]
SFX A1 0 i [^aieo]	is:plural+masculine
SFX A1 0 e [^aieo]	is:plural+femenine
SFX A1 o a o
SFX A1 o e o	is:plural
SFX A1 o i [^i]o	is:plural+masculine
SFX A1 io i io	is:plural+masculine

# ajetivi de sekonda klase (-i, -a/e)
SFX A2 Y 7
SFX A2 0 a [^aieo]
SFX A2 0 i [^aieo]	is:plural
SFX A2 0 e [lnr]	is:plural
SFX A2 0 e/FS [^aieolnr]	is:plural
SFX A2 a e/FS [^iƚ]a	is:plural
SFX A2 a e [iƚ]a	is:plural
SFX A2 a i a	is:plural+masculine

# sostantivi plurali femenili, ajetivi de tèrŧa klase (-a/e)
SFX F0 Y 4
SFX F0 0 e [^oaie]	is:plural+femenine
SFX F0 0 i [^oaie]	is:plural+femenine
SFX F0 e i e	is:plural+femenine
SFX F0 a e a	is:plural+femenine

# sostantivi plurali maskili (-o/i)
SFX M0 Y 6
SFX M0 0 i [^oaie]	is:plural+masculine
SFX M0 0 o [^oaie]	is:singular+masculine
SFX M0 o i [^i]o	is:plural+masculine
SFX M0 io i io	is:plural+masculine
SFX M0 a i a	is:plural+masculine
SFX M0 e i e	is:plural+masculine

# đontamento de -io/a a le paròle in -o/a (-[lnr] > -[lnr]io, -o/e > -io, -a > -ia)
SFX M1 Y 4
SFX M1 a ia/F0 a
SFX M1 e io e
SFX M1 o io o
SFX M1 0 io [lnr]


### Fèltre–Belun ###

# kanbio feltrin–belunexe ('[aeou][ln] > 'Vi)
SFX Ḃl Y 10
SFX Ḃl al ài al	is:plural+masculine
SFX Ḃl el éi el	is:plural+masculine
SFX Ḃl ol ói ol	is:plural+masculine
SFX Ḃl ul úi ul	is:plural+masculine
SFX Ḃl an ài an	is:plural+masculine
SFX Ḃl en éi en	is:plural+masculine
SFX Ḃl on ói on	is:plural+masculine
SFX Ḃl un úi un	is:plural+masculine
SFX Ḃl l i [àéèóòú]l	is:plural+masculine
SFX Ḃl n i [àéèóòú]n	is:plural+masculine

# kanbio feltrin–belunexe ('[aeou].+[aeou][ln] > Vi)
SFX Ḃƚ Y 14
SFX Ḃƚ l i [aeo]l	is:plural+masculine
SFX Ḃƚ l i [^ikgt]ul	is:plural+masculine
SFX Ḃƚ n i [aeo]n	is:plural+masculine
SFX Ḃƚ n i [^i]un	is:plural+masculine
SFX Ḃƚ ul üi iul	is:plural+masculine
SFX Ḃƚ un üi iun	is:plural+masculine
SFX Ḃƚ ul úi [^àènr]kul	is:plural+masculine
SFX Ḃƚ ítul itüi ítul	is:plural+masculine
SFX Ḃƚ èkul eküi èkul	is:plural+masculine
SFX Ḃƚ àkul aküi àkul	is:plural+masculine
SFX Ḃƚ òrkul orküi òrkul	is:plural+masculine
SFX Ḃƚ àngul angüi àngul	is:plural+masculine
SFX Ḃƚ íngul ingüi íngul	is:plural+masculine
SFX Ḃƚ ínkul inküi ínkul	is:plural+masculine


### Venèŧia ###

# trasformaŧion intra varianti (l > ƚ, j > ɉ, ŧ > s)
SFX Ṿe Y 56
SFX Ṿe ló ƚó [aeiou]ló
SFX Ṿe lò ƚò [aeiou]lò
SFX Ṿe là ƚà [aeiou]là
SFX Ṿe lè ƚè [aeiou]lè
SFX Ṿe lé ƚé [aeiou]lé
SFX Ṿe lié ƚié [aeiou]lié
SFX Ṿe leto ƚeto/M0Ṗd [aeiouàèéíòóú]leto
SFX Ṿe lèto ƚèto/M0 [aeiou]lèto
SFX Ṿe loto ƚoto/M0Ṗd [aeiouàèéíòóú]loto
SFX Ṿe lòto ƚòto/M0 [aeiou]lòto
SFX Ṿe leta ƚeta/F0 [aeiouàèéíòóú]leta
SFX Ṿe lèta ƚèta/F0 [aeiou]lèta
SFX Ṿe lòta ƚòta/F0 [aeiou]lòta
SFX Ṿe lon ƚon/F0Ṗd [aeiouàèéíòóú]lon
SFX Ṿe lona ƚona/F0 [aeiouàèéíòóú]lona
SFX Ṿe l ƚo/M0Ṗd [eo]l
SFX Ṿe l ƚo/M0 [aiuàèéíòóú]l
SFX Ṿe la ƚa/F0 [aeiouàèéíòóú]la
SFX Ṿe lio ƚio/M0 [aeiouàèéíòóú]lio
SFX Ṿe lia ƚia/F0 [aeiouàèéíòóú]lia
SFX Ṿe lía ƚía/F0 [aeiouàèéíòóú]lía
SFX Ṿe lan ƚan/M0 [aeiouàèéíòóú]lan
SFX Ṿe lana ƚana/F0 [aeiouàèéíòóú]lana
SFX Ṿe lana ƚana/F0 [aeiouàèéíòóú][–-]lana
SFX Ṿe lin ƚin/M0 [aeiouàèéíòóú]lin
SFX Ṿe lina ƚina/F0 [aeiouàèéíòóú]lina
SFX Ṿe len ƚen/M0Ṗd [aeiouàèéíòóú]len
SFX Ṿe lena ƚena/F0 [aeiouàèéíòóú]lena
SFX Ṿe lèn ƚèn/M0Ṗd [aeiouàèéíòóú]lèn
SFX Ṿe lèna ƚèna/F0 [aeiouàèéíòóú]lèna
SFX Ṿe jo ɉo/M0 jo
SFX Ṿe ja ɉa/F0 ja
SFX Ṿe jon ɉon/F0ḂlṖd jon
SFX Ṿe jona ɉona/F0 jona
SFX Ṿe ŧo so/M0FSṖd [eo]ŧo
SFX Ṿe ŧo so/M0FS [^eo]ŧo
SFX Ṿe ŧa sa/F0 ŧa
SFX Ṿe ŧe se/M0 ŧe
SFX Ṿe ŧio sio/M0 ŧio
SFX Ṿe ŧia sia/F0 ŧia
SFX Ṿe ŧía sía/F0 ŧía
SFX Ṿe ŧon son/F0ḂlṖd ŧon
SFX Ṿe ŧona sona/F0 ŧona
SFX Ṿe ŧion sion/F0ḂlṖd ŧion
SFX Ṿe ŧal sal/F0Ḃl ŧal
SFX Ṿe ŧèl sèl/M0Ḃl ŧèl
SFX Ṿe ŧial sial/F0Ḃl ŧial
SFX Ṿe ŧin sin/M0 ŧin
SFX Ṿe ŧina sina/F0 ŧina
SFX Ṿe ŧen sen/M0 ŧen
SFX Ṿe ŧena sena/F0 ŧena
SFX Ṿe đo xo/M0Ṗd [eo]đo
SFX Ṿe đo xo/M0 [^eo]đo
SFX Ṿe đa xa/F0 đa
SFX Ṿe đan xan/M0 đan
SFX Ṿe đana xana/F0 đana

# trasformaŧion intra varianti ko èle vanesente (j > ɉ)
SFX Ṿē Y 2
SFX Ṿē jo ɉo/M0 jo
SFX Ṿē jon ɉon/F0Ṗd jon

# trasformaŧion intra varianti (femenil l > ƚe)
SFX Ṿɇ Y 1
SFX Ṿɇ l ƚe/F0 [aeiouàèéíòóú]l

# trasformaŧion iniŧial de paròla intra varianti (l > ƚ, ƚ > l, j > ɉ, ŧ > s, đ > x)
PFX Ṿè Y 12
PFX Ṿè j ɉ j
PFX Ṿè xj xɉ xj
PFX Ṿè l ƚ l
PFX Ṿè ƚ l ƚ
PFX Ṿè ŧ s ŧ
PFX Ṿè đ x đ
PFX Ṿè inđ inx inđ
PFX Ṿè J Ɉ J
PFX Ṿè L Ƚ L
PFX Ṿè Ƚ L Ƚ
PFX Ṿè Ŧ S Ŧ
PFX Ṿè Đ X Đ


### Pàdoa ###

# metafonèxi padoana
SFX Ṗd Y 55
SFX Ṗd el ili el	is:plural+masculine
SFX Ṗd ol uli ol	is:plural+masculine
SFX Ṗd en ini en	is:plural+masculine
SFX Ṗd on uni on	is:plural+masculine
SFX Ṗd er iri er	is:plural+masculine
SFX Ṗd or uri or	is:plural+masculine
SFX Ṗd exe ixi exe	is:plural+masculine
SFX Ṗd edo idi edo	is:plural+masculine
SFX Ṗd odo udi odo	is:plural+masculine
SFX Ṗd eđo iđi eđo	is:plural+masculine
SFX Ṗd ođo uđi ođo	is:plural+masculine
SFX Ṗd eko iki eko	is:plural+masculine
SFX Ṗd oko uki oko	is:plural+masculine
SFX Ṗd eƚo iƚi eƚo	is:plural+masculine
SFX Ṗd oƚo uƚi oƚo	is:plural+masculine
SFX Ṗd eño iñi eño	is:plural+masculine
SFX Ṗd oño iñi oño	is:plural+masculine
SFX Ṗd eso isi eso	is:plural+masculine
SFX Ṗd oso usi oso	is:plural+masculine
SFX Ṗd eto iti eto	is:plural+masculine
SFX Ṗd oto uti oto	is:plural+masculine
SFX Ṗd eŧo iŧi eŧo	is:plural+masculine
SFX Ṗd oŧo uŧi oŧo	is:plural+masculine
SFX Ṗd evo ivi evo	is:plural+masculine
SFX Ṗd ovo uvi ovo	is:plural+masculine
SFX Ṗd exo ixi exo	is:plural+masculine
SFX Ṗd oxo uxi oxo	is:plural+masculine
SFX Ṗd orse ursi orse	is:plural+masculine
SFX Ṗd ente inti ente	is:plural+masculine
SFX Ṗd onte unti onte	is:plural+masculine
SFX Ṗd oldo uldi oldo	is:plural+masculine
SFX Ṗd ordo urdi ordo	is:plural+masculine
SFX Ṗd orđo urđi orđo	is:plural+masculine
SFX Ṗd olko ulki olko	is:plural+masculine
SFX Ṗd orko urki orko	is:plural+masculine
SFX Ṗd ento inti ento	is:plural+masculine
SFX Ṗd onto unti onto	is:plural+masculine
SFX Ṗd orxo urxi orxo	is:plural+masculine
SFX Ṗd órden úrdini órden	is:plural+masculine
SFX Ṗd ojoxo ujuxi ojoxo	is:plural+masculine
SFX Ṗd oɉoxo uɉuxi oɉoxo	is:plural+masculine
SFX Ṗd oloxo uluxi oloxo	is:plural+masculine
SFX Ṗd oƚoxo uƚuxi oƚoxo	is:plural+masculine
SFX Ṗd omoxo umuxi omoxo	is:plural+masculine
SFX Ṗd oñoxo uñuxi oñoxo	is:plural+masculine
SFX Ṗd oroxo uruxi oroxo	is:plural+masculine
SFX Ṗd obioxo ubiuxi obioxo	is:plural+masculine
SFX Ṗd ofioxo ufiuxi ofioxo	is:plural+masculine
SFX Ṗd olioxo uliuxi olioxo	is:plural+masculine
SFX Ṗd oƚioxo uƚiuxi oƚioxo	is:plural+masculine
SFX Ṗd onioxo uniuxi onioxo	is:plural+masculine
SFX Ṗd orioxo uriuxi orioxo	is:plural+masculine
SFX Ṗd ostoxo ustuxi ostoxo	is:plural+masculine
SFX Ṗd ordioxo urdiuxi ordioxo	is:plural+masculine
SFX Ṗd obrioxo ubriuxi obrioxo	is:plural+masculine


### Viŧenŧa ###

# kanbio viŧentin (re- > ra-, se- > sa-, per- > par-)
PFX Ṿŧ Y 24
PFX Ṿŧ be ba ber
PFX Ṿŧ bè bà bèr
PFX Ṿŧ bé bà bér
PFX Ṿŧ fe fa fer
PFX Ṿŧ fè fà fèr
PFX Ṿŧ fé fà fér
PFX Ṿŧ me ma mer
PFX Ṿŧ mè mà mèr
PFX Ṿŧ mé mà mér
PFX Ṿŧ pe pa per
PFX Ṿŧ pè pà pèr
PFX Ṿŧ pé pà pér
PFX Ṿŧ re ra re
PFX Ṿŧ rè rà rè
PFX Ṿŧ ré rà ré
PFX Ṿŧ se sa se
PFX Ṿŧ sè sà sè
PFX Ṿŧ sé sà sé
PFX Ṿŧ Se Sa Se
PFX Ṿŧ te ta te
PFX Ṿŧ tè tà tè
PFX Ṿŧ té tà té
PFX Ṿŧ ŧe ŧa ŧe
PFX Ṿŧ ve va ver


### Verona ###

# kanbio veronexe (-ente > -ènte/M0FS, -en[pstŧ]o > -èn[pstŧ]o/M0FSṖd, -en[dstŧ]a > -èn[dstŧ]a/F0, -osto > -òsto/M0FS, -ongo > -òngo/M0FS)
SFX Ṿr Y 21
SFX Ṿr ente ènte/M0FS ente
SFX Ṿr enbre ènbre/M0FS enbre
SFX Ṿr ento ènto/M0FS ento
SFX Ṿr enso ènso/M0 enso
SFX Ṿr enŧo ènŧo/M0 enŧo
SFX Ṿr enpo ènpo/M0FS enpo
SFX Ṿr enbro ènbro/M0 enbro
SFX Ṿr enda ènda/F0 enda
SFX Ṿr enta ènta/F0 enta
SFX Ṿr enŧa ènŧa/F0 enŧa
SFX Ṿr ensa ènsa/F0 ensa
SFX Ṿr enŧia ènŧia/F0 enŧia
SFX Ṿr ensia ènsia/F0 ensia
SFX Ṿr orko òrko/M0FS orko
SFX Ṿr orka òrka/F0 orka
SFX Ṿr osto òsto/M0FS osto
SFX Ṿr onto ònto/M0 onto
SFX Ṿr osta òsta/F0 osta
SFX Ṿr ongo òngo/M0 ongo
SFX Ṿr onga ònga/F0 onga
SFX Ṿr ontro òntro/M0 ontro

# kanbio veronexe ko èle vanesente (-ente > -ènte/M0, -ento > -ènto/M0Ṗd)
SFX Ṿɍ Y 3
SFX Ṿɍ ente ènte/M0 ente
SFX Ṿɍ ento ènto/M0FS ento
SFX Ṿɍ enta ènta/F0 enta


# piante e mistièri (-(i)èr/-(i)er, -aro, -dor/-tor, -(i)ol/-(i)òl)
SFX V0 Y 80
SFX V0 èr er/M0Ṗd èr
SFX V0 èr ar/M0 èr
SFX V0 èr ereto/M0FSṖd èr
SFX V0 èr areto/M0FSṖd èr
SFX V0 èra ara/F0 èra
SFX V0 èra era/F0 èra
SFX V0 èra ereta/F0 èra
SFX V0 èra areta/F0 èra
SFX V0 ièr er/M0Ṗd ièr
SFX V0 ièr èr/M0 ièr
SFX V0 ièr ar/M0 ièr
SFX V0 ièr ereto/M0FSṖd ièr
SFX V0 ièr areto/M0FSṖd ièr
SFX V0 ièra ara/F0 ièra
SFX V0 ièra èra/F0 ièra
SFX V0 ièra era/F0 ièra
SFX V0 ièra ereta/F0 ièra
SFX V0 ièra areta/F0 ièra
SFX V0 èr ier/M0Ṗd [^aeoucijɉñ]èr
SFX V0 èr ièr/M0 [^aeoucijɉñ]èr
SFX V0 èr iar/M0 [^aeoucijɉñ]èr
SFX V0 èr iereto/M0FSṖd [^aeoucijɉñ]èr
SFX V0 èr iareto/M0FSṖd [^aeoucijɉñ]èr
SFX V0 èra iara/F0 [^aeoucijɉñ]èra
SFX V0 èra ièra/F0 [^aeoucijɉñ]èra
SFX V0 èra iera/F0 [^aeoucijɉñ]èra
SFX V0 èra iereta/F0 [^aeoucijɉñ]èra
SFX V0 èra iareta/F0 [^aeoucijɉñ]èra
SFX V0 0 eto/M0FSṖd [aei]dor
SFX V0 dor or/M0Ṗd [^ejɉñ]idor
SFX V0 idor ïor/M0Ṗd [ejɉñ]idor
SFX V0 dor or/M0Ṗd [ae]dor
SFX V0 dor tor/M0Ṗd [aei]dor
SFX V0 dor oreto/M0FSṖd [ae]dor
SFX V0 dor oreto/M0FSṖd [^ejɉñ]idor
SFX V0 idor ïoreto/M0FSṖd [ejɉñ]idor
SFX V0 dor toreto/M0FSṖd [aei]dor
SFX V0 a eta/F0 [aei]dora
SFX V0 dora ora/F0 [ae]dora
SFX V0 dora ora/F0 [^ejɉñ]idora
SFX V0 idora ïora/F0 [ejɉñ]idora
SFX V0 dora tora/F0 [aei]dora
SFX V0 dora oreta/F0 [ae]dora
SFX V0 dora oreta/F0 [^ejɉñ]idora
SFX V0 idora ïoreta/F0 [ejɉñ]idora
SFX V0 dora toreta/F0 [aei]dora
SFX V0 r ora/F0 [^èo]r
SFX V0 r dora/F0 [^èo]r
SFX V0 r or/M0Ṗd [^èo]r
SFX V0 r tora/F0 [^èo]r
SFX V0 r dor/M0Ṗd [^èo]r
SFX V0 r oreta/F0 [^èo]r
SFX V0 r tor/M0Ṗd [^èo]r
SFX V0 r doreta/F0 [^èo]r
SFX V0 r toreta/F0 [^èo]r
SFX V0 r oreto/M0FSṖd [^èo]r
SFX V0 r doreto/M0FSṖd [^èo]r
SFX V0 r toreto/M0FSṖd [^èo]r
SFX V0 rò ora/F0 rò
SFX V0 rò dora/F0 rò
SFX V0 rò or/M0Ṗd rò
SFX V0 rò tora/F0 rò
SFX V0 rò dor/M0Ṗd rò
SFX V0 rò oreta/F0 rò
SFX V0 rò tor/M0Ṗd rò
SFX V0 rò doreta/F0 rò
SFX V0 rò toreta/F0 rò
SFX V0 rò oreto/M0FSṖd rò
SFX V0 rò doreto/M0FSṖd rò
SFX V0 rò toreto/M0FSṖd rò
SFX V0 ol òl/M0Ḃl [dđñrsŧx]ol
SFX V0 0 eto/M0FSṖd [dđñrsŧx]ol
SFX V0 ol iol/M0ḂlṖd [dđrsŧx]ol
SFX V0 ol ioleto/M0FSṖd [dđrsŧx]ol
SFX V0 ol iòl/M0Ḃl [dđrsŧx]ol
SFX V0 ola òla/F0 [dđñrsŧx]ola
SFX V0 a eta/F0 [dđñrsŧx]ola
SFX V0 ola iola/F0 [dđrsŧx]ola
SFX V0 ola ioleta/F0 [dđrsŧx]ola
SFX V0 ola iòla/F0 [dđrsŧx]ola

# piante e mistièri ko èle vanesente (-èr, -aro, -(i)oƚo/-(i)òƚo)
SFX V1 Y 64
SFX V1 a eta/F0 [ñrsx]oƚa
SFX V1 o eto/M0Ṗd [dñrsx]oƚo
SFX V1 0 eto/M0Ṗd [aei]dor
SFX V1 èr er/M0Ṗd ièr
SFX V1 oƚa òƚa/F0 [ñrsx]oƚa
SFX V1 oƚa ioƚa/F0 [rsx]oƚa
SFX V1 oƚa iòƚa/F0 [rsx]oƚa
SFX V1 oƚa ioƚeta/F0 [rsx]oƚa
SFX V1 oƚo òƚo/M0 [dñrsx]oƚo
SFX V1 oƚo iòƚo/M0 [drsx]oƚo
SFX V1 oƚo ioƚo/M0Ṗd [drsx]oƚo
SFX V1 oƚo ioƚeto/M0Ṗd [drsx]oƚo
SFX V1 ièr ar/M0 ièr
SFX V1 ièr er/M0Ṗd ièr
SFX V1 ièr areto/M0Ṗd ièr
SFX V1 ièr ereto/M0Ṗd ièr
SFX V1 dor or/M0Ṗd [ae]dor
SFX V1 dor or/M0Ṗd [^ejɉñ]idor
SFX V1 idor ïor/M0Ṗd [ejɉñ]idor
SFX V1 dor tor/M0Ṗd [aei]dor
SFX V1 dor oreto/M0Ṗd [ae]dor
SFX V1 dor oreto/M0Ṗd [^ejɉñ]idor
SFX V1 idor ïoreto/M0Ṗd [ejɉñ]idor
SFX V1 dor toreto/M0Ṗd [aei]dor
SFX V1 r ora/F0 r
SFX V1 r dora/F0 r
SFX V1 r or/M0Ṗd r
SFX V1 r tora/F0 r
SFX V1 r dor/M0Ṗd r
SFX V1 r oreta/F0 r
SFX V1 r tor/M0Ṗd r
SFX V1 r doreta/F0 r
SFX V1 r toreta/F0 r
SFX V1 r oreto/M0Ṗd r
SFX V1 r doreto/M0Ṗd r
SFX V1 r toreto/M0Ṗd r
SFX V1 èr ar/M0 [^i]èr
SFX V1 èr ièr/M0 [^aeoucijɉñ]èr
SFX V1 èr ier/M0 [^aeoucijɉñ]èr
SFX V1 èr areto/M0Ṗd [^i]èr
SFX V1 èr ereto/M0Ṗd [^i]èr
SFX V1 èr iereto/M0Ṗd [^aeoucijɉñ]èr
SFX V1 a eta/F0 [aei]dora
SFX V1 ièra ara/F0 ièra
SFX V1 ièra era/F0 ièra
SFX V1 ièra areta/F0 ièra
SFX V1 ièra ereta/F0 ièra
SFX V1 dora ora/F0 [ae]dora
SFX V1 dora ora/F0 [^ejɉñ]idora
SFX V1 idora ïora/F0 [ejɉñ]idora
SFX V1 dora tora/F0 [aei]dora
SFX V1 dora oreta/F0 [ae]dora
SFX V1 dora oreta/F0 [^ejɉñ]idora
SFX V1 idora ïoreta/F0 [ejɉñ]idora
SFX V1 dora toreta/F0 [aei]dora
SFX V1 èra ara/F0 [^i]èra
SFX V1 èra era/F0 [^i]èra
SFX V1 èra iara/F0 [^aeoucijɉñ]èra
SFX V1 èra iera/F0 [^aeoucijɉñ]èra
SFX V1 èra ièra/F0 [^aeoucijɉñ]èra
SFX V1 èra areta/F0 [^i]èra
SFX V1 èra ereta/F0 [^i]èra
SFX V1 èra iareta/F0 [^aeoucijɉñ]èra
SFX V1 èra iereta/F0 [^aeoucijɉñ]èra


# nominali deajetivali (-eŧa)
SFX ěS Y 5
SFX ěS a eŧa/F0 a	is:singular+femenine
SFX ěS 0 eŧa/F0 n	is:singular+femenine
SFX ěS o eŧa/F0 o	is:singular+femenine
SFX ěS 0 ŧa/F0 [^d]e	is:singular+femenine
SFX ěS òde odeŧa/F0 òde	is:singular+femenine

# nominali deajetivali (-esa)
SFX ěs Y 5
SFX ěs a esa/F0 a
SFX ěs 0 esa/F0 n
SFX ěs o esa/F0 o
SFX ěs 0 sa/F0 [^d]e
SFX ěs òde odesa/F0 òde

# nominali deajetivali (-iŧia)
SFX ǐS Y 2
SFX ǐS 0 iŧia/F0 l	is:singular+femenine
SFX ǐS o iŧia/F0 o	is:singular+femenine

# nominali deajetivali (-isia)
SFX ǐs Y 3
SFX ǐs 0 isia/F0 l	is:singular+femenine
SFX ǐs e isia/F0 ƚe	is:singular+femenine
SFX ǐs o isia/F0 o	is:singular+femenine


# nominali deverbali (-mento)
SFX r0 Y 5
SFX r0 0 mento/M0FSṖd a	is:singular+masculine
SFX r0 0 amènto/M0FS n
SFX r0 0 amento/M0FSṖd n
SFX r0 o amènto/M0FS o
SFX r0 o amento/M0FSṖd o

# nominali deverbali ko èle vanesente (-mento)
SFX ɍ0 Y 2
SFX ɍ0 r mento/M0Ṗd r
SFX ɍ0 r mènto/M0 r

# nominali deverbali (-ŧion)
#SFX r1 Y 16
#SFX r1 r ŧion/F0ḂlṖd ar
#SFX r1 ir ŧion/F0ḂlṖd uir
#SFX r1 erò ŧion/F0ḂlṖd aerò
#SFX r1 r ŧion/F0ḂlṖd [^u]ir
#SFX r1 erò iŧion/F0ḂlṖd terò
#SFX r1 merò nŧion/F0ḂlṖd merò
#SFX r1 nerò xiŧion/F0ḂlṖd nerò
#SFX r1 ñerò nŧion/F0ḂlṖd ñerò
#SFX r1 erò ion/F0ḂlṖd [đsŧ]erò
#SFX r1 derò uŧion/F0ḂlṖd lderò
#SFX r1 derò ŧion/F0ḂlṖd nderò
#SFX r1 verò ŧion/F0ḂlṖd iverò
#SFX r1 verò uŧion/F0ḂlṖd lverò
#SFX r1 guerò ŧion/F0ḂlṖd guerò
#SFX r1 xerò ŧion/F0ḂlṖd [^r]xerò
#SFX r1 orxerò ureŧion/F0ḂlṖd orxerò

# nominali deverbali (-sion)
#SFX r2 Y 15
#SFX r2 r sion/F0ḂlṖd [^i]r
#SFX r2 ir sion/F0ḂlṖd uir
#SFX r2 erò sion/F0ḂlṖd aerò
#SFX r2 r sion/F0ḂlṖd [^u]ir
#SFX r2 erò ision/F0ḂlṖd terò
#SFX r2 merò nsion/F0ḂlṖd merò
#SFX r2 nerò xision/F0ḂlṖd nerò
#SFX r2 ñerò nsion/F0ḂlṖd ñerò
#SFX r2 derò usion/F0ḂlṖd lderò
#SFX r2 derò sion/F0ḂlṖd nderò
#SFX r2 verò sion/F0ḂlṖd iverò
#SFX r2 verò usion/F0ḂlṖd lverò
#SFX r2 guerò sion/F0ḂlṖd guerò
#SFX r2 xerò sion/F0ḂlṖd [^r]xerò
#SFX r2 orxerò uresion/F0ḂlṖd orxerò

# nominali deverbali ko èle vanesente (-sion)
#SFX ɍ2 Y 4
#SFX ɍ2 r sion/F0Ṗd r
#SFX ɍ2 xerò sion/F0Ṗd xerò
#SFX ɍ2 lderò ƚusion/F0Ṗd lderò
#SFX ɍ2 lverò ƚusion/F0Ṗd lverò

# nominali deverbali (-dur/M0ět, -dura/F0ět)
SFX r3 Y 8
SFX r3 dur ur/M0 [^i]dur
SFX r3 idur ïur/M0 idur
SFX r3 dur ureto/M0FSṖd [^i]dur
SFX r3 idur ïureto/M0FSṖd idur
SFX r3 dura ura/F0 [^i]dura
SFX r3 idura ïura/F0 idura
SFX r3 dura ureta/F0 [^i]dura
SFX r3 idura ïureta/F0 idura

# nominali deverbali ko èle vanesente (-dur/M0ěŧ, -dura/F0ěŧ)
SFX ɍ3 Y 4
SFX ɍ3 dur ur/M0 dur
SFX ɍ3 dur ureto/M0Ṗd dur
SFX ɍ3 dura ura/F0 dura
SFX ɍ3 dura ureta/F0 dura


# nominali deaverbiali (-ixmo)
SFX s0 Y 3
SFX s0 o ixmo/M0 o
SFX s0 0 ixmo/M0 [nr]
SFX s0 ía ixmo/M0 ía

# nominali deaverbiali ko èle vanesente (-ixmo)
SFX s1 Y 2
SFX s1 0 ixmo/M0 n
SFX s1 ía ixmo/M0 ía


# negòŧi, atività komerŧali o industriali, aŧion, scapi de ròbe o de parsone (-ría/F0ět)
SFX v0 Y 53
SFX v0 0 ría/F0 e	is:singular+femenine
SFX v0 0 rïeta/F0 e	is:singular+femenine
SFX v0 e aría/F0 e	is:singular+femenine
SFX v0 e arïeta/F0 e	is:singular+femenine
SFX v0 0 aría/F0 [ln]	is:singular+femenine
SFX v0 0 ería/F0 [ln]	is:singular+femenine
SFX v0 0 arïeta/F0 [ln]	is:singular+femenine
SFX v0 0 erïeta/F0 [ln]	is:singular+femenine
SFX v0 0 ía/F0 ar	is:singular+femenine
SFX v0 0 ïeta/F0 ar	is:singular+femenine
SFX v0 0 ía/F0 or	is:singular+femenine
SFX v0 0 ïeta/F0 or	is:singular+femenine
SFX v0 ar ería/F0 ar	is:singular+femenine
SFX v0 ar erïeta/F0 ar	is:singular+femenine
SFX v0 èr aría/F0 èr	is:singular+femenine
SFX v0 èr ería/F0 èr	is:singular+femenine
SFX v0 èr arïeta/F0 èr	is:singular+femenine
SFX v0 èr erïeta/F0 èr	is:singular+femenine
SFX v0 0 ría/F0 [^ílƚ]a	is:singular+femenine
SFX v0 0 rïeta/F0 [^ílƚ]a	is:singular+femenine
SFX v0 a ería/F0 [^ílƚ]a	is:singular+femenine
SFX v0 a erïeta/F0 [^ílƚ]a	is:singular+femenine
SFX v0 o aría/F0 [^cdk]o	is:singular+femenine
SFX v0 o ería/F0 [^cdk]o	is:singular+femenine
SFX v0 o arïeta/F0 [^cdk]o	is:singular+femenine
SFX v0 o erïeta/F0 [^cdk]o	is:singular+femenine
SFX v0 èla elaría/F0 èla	is:singular+femenine
SFX v0 èla elería/F0 èla	is:singular+femenine
SFX v0 èla elarïeta/F0 èla	is:singular+femenine
SFX v0 èla elerïeta/F0 èla	is:singular+femenine
SFX v0 èƚa eƚaría/F0 èƚa	is:singular+femenine
SFX v0 èƚa eƚería/F0 èƚa	is:singular+femenine
SFX v0 èƚa eƚarïeta/F0 èƚa	is:singular+femenine
SFX v0 èƚa eƚerïeta/F0 èƚa	is:singular+femenine
SFX v0 òco ocaría/F0 òco	is:singular+femenine
SFX v0 òco ocería/F0 òco	is:singular+femenine
SFX v0 òco ocarïeta/F0 òco	is:singular+femenine
SFX v0 òco ocerïeta/F0 òco	is:singular+femenine
SFX v0 òdo odaría/F0 òdo	is:singular+femenine
SFX v0 òdo odería/F0 òdo	is:singular+femenine
SFX v0 òdo odarïeta/F0 òdo	is:singular+femenine
SFX v0 òdo oderïeta/F0 òdo	is:singular+femenine
SFX v0 òko okaría/F0 òko	is:singular+femenine
SFX v0 òko okería/F0 òko	is:singular+femenine
SFX v0 òko okarïeta/F0 òko	is:singular+femenine
SFX v0 òko okerïeta/F0 òko	is:singular+femenine
SFX v0 o aría/F0 [^ò][dk]o	is:singular+femenine
SFX v0 o ería/F0 [^ò][dk]o	is:singular+femenine
SFX v0 o arïeta/F0 [^ò][dk]o	is:singular+femenine
SFX v0 o erïeta/F0 [^ò][dk]o	is:singular+femenine
SFX v0 ía ieta/F0 ería	is:singular+femenine
SFX v0 ería aría/F0 ería	is:singular+femenine
SFX v0 ería arïeta/F0 ería	is:singular+femenine

# nominali denominali (-ista)
SFX v1 Y 10
SFX v1 e ista/A2 e
SFX v1 0 ista/A2 [ln]
SFX v1 o sta/A2 io
SFX v1 ía ista/A2 ía
SFX v1 èr erista/A2 èr
SFX v1 a ista/A2 [^dií]a
SFX v1 o ista/A2 [^i]o
SFX v1 0 ista/A2 [^è]r
SFX v1 òda odista/A2 òda
SFX v1 ònia onista/A2 ònia


# avèrbi (-mente)
SFX W0 Y 3
SFX W0 e re te
SFX W0 te 0 te
SFX W0 ente ènte ente


# sostantivi koletivi, ...
SFX Y0 Y 12
SFX Y0 ada àa/F0 ada
SFX Y0 eda éa/F0 eda
SFX Y0 ida ía/F0 ida
SFX Y0 uda úa/F0 uda
SFX Y0 ade à/F0 ade
SFX Y0 ude ú/F0 ude
SFX Y0 ado ò ado
SFX Y0 ado à/M0 ado
SFX Y0 ado è/M0 ado
SFX Y0 edo é/M0 edo
SFX Y0 ido í/M0 ido
SFX Y0 udo ú/M0 udo

# sostantivi koletivi, ... (-ada > -à)
SFX Y1 Y 1
SFX Y1 ada à ada


# sostantivi/ajetivi alterài – demenutivi (-eto/a)
SFX ět Y 118
SFX ět 0 ta/F0 e
SFX ět è eeto/M0FSṖd è
SFX ět 0 eto/M0FSṖd n
SFX ět ú ueto/M0FSṖd [^aeiou]ú
SFX ět ú üeto/M0FSṖd [aeiou]ú
SFX ět ía ieta/F0 [^aeiou]ía
SFX ět úa ueta/F0 [^aeiou]úa
SFX ět ía ïeta/F0 [aeiou]ía
SFX ět úa üeta/F0 [aeiou]úa
SFX ět èl eleto/M0FSṖd èl
SFX ět òl oleto/M0FSṖd òl
SFX ět èo eeto/M0FSṖd èo
SFX ět ío ieto/M0FSṖd [^aeiou]ío
SFX ět ío ïeto/M0FSṖd [aeiou]ío
SFX ět òo oeto/M0FSṖd òo
SFX ět úo ueto/M0FSṖd [^aeiou]úo
SFX ět úo üeto/M0FSṖd [aeiou]úo
SFX ět èr ereto/M0FSṖd èr
SFX ět òr oreto/M0FSṖd òr
SFX ět a eta/F0 [^bcdđgíjɉklmnñprsŧúvx]a
SFX ět o eto/M0FSṖd [^bcdđègíjɉkmnñòpsŧúvx]o
SFX ět 0 eto/M0FSṖd [^èò][lr]
SFX ět èba ebeta/F0 èba
SFX ět òba obeta/F0 òba
SFX ět èca eceta/F0 èca
SFX ět òca oceta/F0 òca
SFX ět èda edeta/F0 èda
SFX ět òda odeta/F0 òda
SFX ět èđa eđeta/F0 èđa
SFX ět òđa ođeta/F0 òđa
SFX ět èga egeta/F0 èga
SFX ět òja ojeta/F0 òja
SFX ět òɉa oɉeta/F0 òɉa
SFX ět èka eketa/F0 èka
SFX ět òka oketa/F0 òka
SFX ět èla eleta/F0 èla
SFX ět òla oleta/F0 òla
SFX ět òma ometa/F0 òma
SFX ět òna oneta/F0 òna
SFX ět òña oñeta/F0 òña
SFX ět èpa epeta/F0 èpa
SFX ět òpa opeta/F0 òpa
SFX ět èra ereta/F0 èra
SFX ět òra oreta/F0 òra
SFX ět èsa eseta/F0 èsa
SFX ět òsa oseta/F0 òsa
SFX ět èŧa eŧeta/F0 èŧa
SFX ět òŧa oŧeta/F0 òŧa
SFX ět èva eveta/F0 èva
SFX ět èxa exeta/F0 èxa
SFX ět òxa oxeta/F0 òxa
SFX ět òbo obeto/M0FSṖd òbo
SFX ět èco eceto/M0FSṖd èco
SFX ět òco oceto/M0FSṖd òco
SFX ět òdo odeto/M0FSṖd òdo
SFX ět èđo eđeto/M0FSṖd èđo
SFX ět òđo ođeto/M0FSṖd òđo
SFX ět ògo ogeto/M0FSṖd ògo
SFX ět èjo ejeto/M0FSṖd èjo
SFX ět òjo ojeto/M0FSṖd òjo
SFX ět èɉo eɉeto/M0FSṖd èɉo
SFX ět òɉo oɉeto/M0FSṖd òɉo
SFX ět èko eketo/M0FSṖd èko
SFX ět òko oketo/M0FSṖd òko
SFX ět èmo emeto/M0FSṖd èmo
SFX ět òmo ometo/M0FSṖd òmo
SFX ět òno oneto/M0FSṖd òno
SFX ět òño oñeto/M0FSṖd òño
SFX ět èpo epeto/M0FSṖd èpo
SFX ět òpo opeto/M0FSṖd òpo
SFX ět òso oseto/M0FSṖd òso
SFX ět èŧo eŧeto/M0FSṖd èŧo
SFX ět òŧo oŧeto/M0FSṖd òŧo
SFX ět èvo eveto/M0FSṖd èvo
SFX ět òvo oveto/M0FSṖd òvo
SFX ět èxo exeto/M0FSṖd èxo
SFX ět òxo oxeto/M0FSṖd òxo
SFX ět a eta/F0 [^ò][jɉmnñ]a
SFX ět a eta/F0 [^è][gv]a
SFX ět a eta/F0 [^èò][bcdđklprsŧx]a
SFX ět o eto/M0FSṖd [^ò][bdgnñs]o
SFX ět o eto/M0FSṖd [^èò][cđjɉkmpŧvx]o
SFX ět èrba erbeta/F0 èrba
SFX ět òrba orbeta/F0 òrba
SFX ět òrda ordeta/F0 òrda
SFX ět èdia edieta/F0 èdia
SFX ět ònia onieta/F0 ònia
SFX ět èria erieta/F0 èria
SFX ět òria orieta/F0 òria
SFX ět òrka orketa/F0 òrka
SFX ět èrla erleta/F0 èrla
SFX ět èrna erneta/F0 èrna
SFX ět èrpa erpeta/F0 èrpa
SFX ět èvra evreta/F0 èvra
SFX ět èrsa erseta/F0 èrsa
SFX ět òrsa orseta/F0 òrsa
SFX ět òrta orteta/F0 òrta
SFX ět èsta esteta/F0 èsta
SFX ět èrŧa erŧeta/F0 èrŧa
SFX ět òrŧa orŧeta/F0 òrŧa
SFX ět òrbo orbeto/M0FSṖd òrbo
SFX ět èrco erceto/M0FSṖd èrco
SFX ět ènio enieto/M0FSṖd ènio
SFX ět ònio onieto/M0FSṖd ònio
SFX ět òsio osieto/M0FSṖd òsio
SFX ět òŧio oŧieto/M0FSṖd òŧio
SFX ět òrko orketo/M0FSṖd òrko
SFX ět èrlo erleto/M0FSṖd èrlo
SFX ět èrno erneto/M0FSṖd èrno
SFX ět òrno orneto/M0FSṖd òrno
SFX ět èvro evreto/M0FSṖd èvro
SFX ět èrso erseto/M0FSṖd èrso
SFX ět òrso orseto/M0FSṖd òrso
SFX ět òrto orteto/M0FSṖd òrto
SFX ět èrŧo erŧeto/M0FSṖd èrŧo
SFX ět òrŧo orŧeto/M0FSṖd òrŧo
SFX ět èrvo erveto/M0FSṖd èrvo
SFX ět òrvo orveto/M0FSṖd òrvo

# sostantivi/ajetivi alterài – demenutivi ko èle vanesente (-eto/a)
SFX ěŧ Y 30
SFX ěŧ 0 to/M0Ṗd e
SFX ěŧ è eeto/M0Ṗd è
SFX ěŧ 0 eto/M0Ṗd n
SFX ěŧ ía ieta/F0 [^aeiou]ía
SFX ěŧ ía ïeta/F0 [aeiou]ía
SFX ěŧ èr ereto/M0Ṗd èr
SFX ěŧ a eta/F0 [^dgíƚrx]a
SFX ěŧ o eto/M0Ṗd [^cjɉƚms]o
SFX ěŧ 0 eto/M0Ṗd [^è]r
SFX ěŧ èda edeta/F0 èda
SFX ěŧ èga egeta/F0 èga
SFX ěŧ èƚa eƚeta/F0 èƚa
SFX ěŧ òƚa oƚeta/F0 òƚa
SFX ěŧ èra ereta/F0 èra
SFX ěŧ òxa oxeta/F0 òxa
SFX ěŧ òco oceto/M0Ṗd òco
SFX ěŧ òjo ojeto/M0Ṗd òjo
SFX ěŧ òɉo oɉeto/M0Ṗd òɉo
SFX ěŧ èƚo eƚeto/M0Ṗd èƚo
SFX ěŧ òƚo oƚeto/M0Ṗd òƚo
SFX ěŧ òmo ometo/M0Ṗd òmo
SFX ěŧ òso oseto/M0Ṗd òso
SFX ěŧ a eta/F0 [^èò]ƚa
SFX ěŧ a eta/F0 [^ò]xa
SFX ěŧ o eto/M0Ṗd [^èò]ƚo
SFX ěŧ o eto/M0Ṗd [^ò]so
SFX ěŧ a eta/F0 [^è][dgr]a
SFX ěŧ èrna erneta/F0 èrna
SFX ěŧ èvra evreta/F0 èvra
SFX ěŧ èvro evreto/M0Ṗd èvro

# sostantivi/ajetivi alterài – demenutivi (-èl/-èla)
SFX ěl Y 23
SFX ěl e èl/M0Ḃl e
SFX ěl 0 èl/M0Ḃl [ln]
SFX ěl òr orèl/M0Ḃl òr
SFX ěl a èla/F0 [^dknrsŧ]a
SFX ěl o èl/M0Ḃl [^cdstŧv]o
SFX ěl 0 èl/M0Ḃl [^ò]r
SFX ěl òda odèla/F0 òda
SFX ěl èka ekèla/F0 èka
SFX ěl òka okèla/F0 òka
SFX ěl òna onèla/F0 òna
SFX ěl èra erèla/F0 èra
SFX ěl òra orèla/F0 òra
SFX ěl òsa osèla/F0 òsa
SFX ěl òŧa oŧèla/F0 òŧa
SFX ěl òco ocèl/M0Ḃl òco
SFX ěl òdo odèl/M0Ḃl òdo
SFX ěl òso osèl/M0Ḃl òso
SFX ěl òto otèl/M0Ḃl òto
SFX ěl òŧo oŧèl/M0Ḃl òŧo
SFX ěl òvo ovèl/M0Ḃl òvo
SFX ěl a èla/F0 [^èò][kr]a
SFX ěl a èla/F0 [^ò][dns]a
SFX ěl o èl/M0Ḃl [^ò][cdstv]o

# sostantivi/ajetivi alterài – demenutivi ko èle vanesente (-èƚo/a)
SFX ěƚ Y 21
SFX ěƚ e èƚo/M0 e
SFX ěƚ 0 èƚo/M0 n
SFX ěƚ òr orèƚo/M0 òr
SFX ěƚ a èƚa/F0 [^dknrs]a
SFX ěƚ o èƚo/M0 [^cdstv]o
SFX ěƚ 0 èƚo/M0 [^ò]r
SFX ěƚ òda odèƚa/F0 òda
SFX ěƚ èka ekèƚa/F0 èka
SFX ěƚ òka okèƚa/F0 òka
SFX ěƚ òna onèƚa/F0 òna
SFX ěƚ èra erèƚa/F0 èra
SFX ěƚ òra orèƚa/F0 òra
SFX ěƚ òsa osèƚa/F0 òsa
SFX ěƚ òco ocèƚo/M0 òco
SFX ěƚ òdo odèƚo/M0 òdo
SFX ěƚ òso osèƚo/M0 òso
SFX ěƚ òto otèƚo/M0 òto
SFX ěƚ òvo ovèƚo/M0 òvo
SFX ěƚ a èƚa/F0 [^èò][kr]a
SFX ěƚ a èƚa/F0 [^ò][dns]a
SFX ěƚ o èƚo/M0 [^ò][cdstv]o

# sostantivi/ajetivi alterài – demenutivi (-in/-ina)
SFX ǐn Y 40
SFX ǐn 0 in/M0 n
SFX ǐn èl elin/M0 èl
SFX ǐn òl olin/M0 òl
SFX ǐn èr erin/M0 èr
SFX ǐn òr orin/M0 òr
SFX ǐn a ina/F0 [^bcdklƚnrstŧx]a
SFX ǐn e in/M0 [^t]e
SFX ǐn o in/M0 [^cdđkƚpsŧx]o
SFX ǐn 0 in/M0 [^èò][lr]
SFX ǐn òba obina/F0 òba
SFX ǐn òca ocina/F0 òca
SFX ǐn òda odina/F0 òda
SFX ǐn òka okina/F0 òka
SFX ǐn èla elina/F0 èla
SFX ǐn èƚa eƚina/F0 èƚa
SFX ǐn òna onina/F0 òna
SFX ǐn èra erina/F0 èra
SFX ǐn òsa osina/F0 òsa
SFX ǐn òta otina/F0 òta
SFX ǐn òŧa oŧina/F0 òŧa
SFX ǐn èxa exina/F0 èxa
SFX ǐn òxa oxina/F0 òxa
SFX ǐn ète etin/M0 ète
SFX ǐn òco ocin/M0 òco
SFX ǐn òdo odin/M0 òdo
SFX ǐn èđo eđin/M0 èđo
SFX ǐn òko okin/M0 òko
SFX ǐn èƚo eƚin/M0 èƚo
SFX ǐn òpo opin/M0 òpo
SFX ǐn òso osin/M0 òso
SFX ǐn èto etin/M0 èto
SFX ǐn òto otin/M0 òto
SFX ǐn òŧo oŧin/M0 òŧo
SFX ǐn èxo exin/M0 èxo
SFX ǐn a ina/F0 [^èò]xa
SFX ǐn e in/M0 [^è]te
SFX ǐn a ina/F0 [^è][lƚr]a
SFX ǐn a ina/F0 [^ò][bcdknstŧ]a
SFX ǐn o in/M0 [^ò][cdkpsŧ]o
SFX ǐn o in/M0 [^è][đƚx]o

# sostantivi alterài – demenutivi (-?)
#SFX 00 . (e)đin/A1 [?]
#SFX 00 . (e)ŧin/A1 [?]
#SFX 00 . (o)lin/A1 [?]
#SFX 00 . (e)rin/A1 [?]


# sostantivi/ajetivi alterài – kresitivi (-òto/a)
SFX ǒt Y 23
SFX ǒt 0 òto/M0FS n
SFX ǒt èa eòta/F0 èa
SFX ǒt ía ïòta/F0 ía
SFX ǒt èl elòto/M0FS èl
SFX ǒt ío ïòto/M0FS ío
SFX ǒt èr eròto/M0FS èr
SFX ǒt òr oròto/M0FS òr
SFX ǒt a òta/F0 [^cèílrsŧ]a
SFX ǒt 0 òto/M0FS [^è]l
SFX ǒt o òto/M0FS [^cík]o
SFX ǒt 0 òto/M0FS [^èò]r
SFX ǒt èca ecòta/F0 èca
SFX ǒt èla elòta/F0 èla
SFX ǒt èra eròta/F0 èra
SFX ǒt òra oròta/F0 òra
SFX ǒt èsa esòta/F0 èsa
SFX ǒt èŧa eŧòta/F0 èŧa
SFX ǒt èco ecòto/M0FS èco
SFX ǒt òko okòto/M0FS òko
SFX ǒt a òta/F0 [^èò]ra
SFX ǒt o òto/M0FS [^è]co
SFX ǒt o òto/M0FS [^ò]ko
SFX ǒt a òta/F0 [^è][clsŧ]a

# sostantivi/ajetivi alterài – kresitivi ko èle vanesente (-òto/a)
SFX ǒŧ Y 10
SFX ǒŧ a òta/F0 ra
SFX ǒŧ èa eòta/F0 èa
SFX ǒŧ ía ïòta/F0 ía
SFX ǒŧ èr eròto/M0 èr
SFX ǒŧ o òto/M0 [^ƚ]o
SFX ǒŧ 0 òto/M0 [^è]r
SFX ǒŧ èƚa eƚòta/F0 èƚa
SFX ǒŧ èƚo eƚòto/M0 èƚo
SFX ǒŧ a òta/F0 [^è]ƚa
SFX ǒŧ o òto/M0 [^è]ƚo


# sostantivi/ajetivi alterài – peđorativi (-ato/a)
SFX ǎt Y 17
SFX ǎt 0 ato/M0FS [nr]
SFX ǎt èl elato/M0FS èl
SFX ǎt 0 ta/F0 [^bklns]a
SFX ǎt 0 ato/M0FS [^è]l
SFX ǎt o ato/M0FS [^bkmv]o
SFX ǎt òba obata/F0 òba
SFX ǎt òka okata/F0 òka
SFX ǎt èla elata/F0 èla
SFX ǎt òna onata/F0 òna
SFX ǎt òsa osata/F0 òsa
SFX ǎt òbo obato/M0FS òbo
SFX ǎt òko okato/M0FS òko
SFX ǎt òmo omato/M0FS òmo
SFX ǎt òvo ovato/M0FS òvo
SFX ǎt 0 ta/F0 [^è]la
SFX ǎt o ato/M0FS [^ò]ko
SFX ǎt 0 ta/F0 [^ò][kns]a

# sostantivi/ajetivi alterài – peđorativi ko èle vanesente (-ato/a)
SFX ǎŧ Y 7
SFX ǎŧ 0 ato/M0 n
SFX ǎŧ 0 ta/F0 [^ƚ]a
SFX ǎŧ o ato/M0 [^ƚ]o
SFX ǎŧ 0 ta/F0 aƚa
SFX ǎŧ èƚa eƚata/F0 èƚa
SFX ǎŧ èƚo eƚato/M0 èƚo
SFX ǎŧ o ato/M0 [^è]ƚo

# sostantivi/ajetivi alterài – peđorativi (-aŧo/a)
SFX ǎS Y 40
SFX ǎS e aŧo/M0FS e
SFX ǎS 0 aŧo/M0FS n
SFX ǎS èa eaŧa/F0 èa
SFX ǎS ía ïaŧa/F0 ía
SFX ǎS òa oaŧa/F0 òa
SFX ǎS èl elaŧo/M0FS èl
SFX ǎS í iaŧo/M0FS í
SFX ǎS ío ïaŧo/M0FS ío
SFX ǎS òo oaŧo/M0FS òo
SFX ǎS èr eraŧo/M0FS èr
SFX ǎS òr oraŧo/M0FS òr
SFX ǎS 0 ŧa/F0 [^bcègíjɉlnñòprstx]a
SFX ǎS 0 aŧo/M0FS [^è]l
SFX ǎS o aŧo/M0FS [^cgíjɉmòt]o
SFX ǎS 0 aŧo/M0FS [^èò]r
SFX ǎS òba obaŧa/F0 òba
SFX ǎS èca ecaŧa/F0 èca
SFX ǎS èga egaŧa/F0 èga
SFX ǎS òja ojaŧa/F0 òja
SFX ǎS òɉa oɉaŧa/F0 òɉa
SFX ǎS èla elaŧa/F0 èla
SFX ǎS òla olaŧa/F0 òla
SFX ǎS òna onaŧa/F0 òna
SFX ǎS òña oñaŧa/F0 òña
SFX ǎS èpa epaŧa/F0 èpa
SFX ǎS èra eraŧa/F0 èra
SFX ǎS òsa osaŧa/F0 òsa
SFX ǎS òta otaŧa/F0 òta
SFX ǎS òxa oxaŧa/F0 òxa
SFX ǎS èco ecaŧo/M0FS èco
SFX ǎS òco ocaŧo/M0FS òco
SFX ǎS ògo ogaŧo/M0FS ògo
SFX ǎS òjo ojaŧo/M0FS òjo
SFX ǎS òɉo oɉaŧo/M0FS òɉo
SFX ǎS òmo omaŧo/M0FS òmo
SFX ǎS òto otaŧo/M0FS òto
SFX ǎS 0 ŧa/F0 [^èò]la
SFX ǎS 0 ŧa/F0 [^è][cgpr]a
SFX ǎS 0 ŧa/F0 [^ò][bjɉnñstx]a
SFX ǎS o aŧo/M0FS [^ò][gjɉmt]o

# sostantivi/ajetivi alterài – peđorativi (-aso/a)
SFX ǎs Y 38
SFX ǎs e aso/M0FS e
SFX ǎs 0 aso/M0FS n
SFX ǎs èa easa/F0 èa
SFX ǎs ía ïasa/F0 ía
SFX ǎs òa oasa/F0 òa
SFX ǎs èl elaso/M0FS èl
SFX ǎs í iaso/M0FS í
SFX ǎs ío ïaso/M0FS ío
SFX ǎs èr eraso/M0FS èr
SFX ǎs òr oraso/M0FS òr
SFX ǎs 0 sa/F0 [^bcègíjɉlnñòprstx]a
SFX ǎs 0 aso/M0FS [^è]l
SFX ǎs o aso/M0FS [^cíjɉmt]o
SFX ǎs 0 aso/M0FS [^èò]r
SFX ǎs òba obasa/F0 òba
SFX ǎs èca ecasa/F0 èca
SFX ǎs èga egasa/F0 èga
SFX ǎs òja ojasa/F0 òja
SFX ǎs òɉa oɉasa/F0 òɉa
SFX ǎs èla elasa/F0 èla
SFX ǎs òla olasa/F0 òla
SFX ǎs òna onasa/F0 òna
SFX ǎs òña oñasa/F0 òña
SFX ǎs èpa epasa/F0 èpa
SFX ǎs èra erasa/F0 èra
SFX ǎs òsa osasa/F0 òsa
SFX ǎs òta otasa/F0 òta
SFX ǎs òxa oxasa/F0 òxa
SFX ǎs èco ecaso/M0FS èco
SFX ǎs òco ocaso/M0FS òco
SFX ǎs òjo ojaso/M0FS òjo
SFX ǎs òɉo oɉaso/M0FS òɉo
SFX ǎs òmo omaso/M0FS òmo
SFX ǎs òto otaso/M0FS òto
SFX ǎs 0 sa/F0 [^èò]la
SFX ǎs 0 sa/F0 [^è][cgpr]a
SFX ǎs 0 sa/F0 [^ò][bjɉnñstx]a
SFX ǎs o aso/M0FS [^ò][jɉmt]o

# sostantivi/ajetivi alterài – peđorativi ko èle vanesente (-aso/a)
SFX ǎᶊ Y 12
SFX ǎᶊ e aso/M0 e
SFX ǎᶊ 0 aso/M0 [nr]
SFX ǎᶊ ía ïasa/F0 ía
SFX ǎᶊ 0 sa/F0 [^íƚ]a
SFX ǎᶊ o aso/M0 [^jɉƚ]o
SFX ǎᶊ èƚa eƚasa/F0 èƚa
SFX ǎᶊ òƚa oƚasa/F0 òƚa
SFX ǎᶊ òjo ojaso/M0 òjo
SFX ǎᶊ òɉo oɉaso/M0 òɉo
SFX ǎᶊ èƚo eƚaso/M0 èƚo
SFX ǎᶊ 0 sa/F0 [^èò]ƚa
SFX ǎᶊ o aso/M0 [^è]ƚo

# sostantivi/ajetivi alterài – peđorativi (-uŧo/a)
SFX ǔS Y 4
SFX ǔS a uŧa/F0 a
SFX ǔS e uŧo/M0FS e
SFX ǔS o uŧo/M0FS o
SFX ǔS 0 uŧo/M0FS [ln]

# sostantivi/ajetivi alterài – peđorativi (-uso/a)
SFX ǔs Y 4
SFX ǔs a usa/F0 a
SFX ǔs e uso/M0FS e
SFX ǔs o uso/M0FS o
SFX ǔs 0 uso/M0FS [ln]

# sostantivi alterài – peđorativi ko èle vanesente (-uso/a)
SFX ǔᶊ Y 3
SFX ǔᶊ a usa/F0 a
SFX ǔᶊ e uso/M0 e
SFX ǔᶊ o uso/M0 o

# sostantivi alterài – peđorativi (-òl, -uko)
#SFX 00 . òl/A1 ?
#SFX 00 . uko/A1 ?


# sostantivi/vèrbi alterài (anti-)
PFX ^0 Y 1
PFX ^0 0 anti .

# sostantivi/vèrbi alterài (tra-)
PFX ^1 Y 1
PFX ^1 0 tra .

# sostantivi/vèrbi alterài (pre-)
PFX ^2 Y 1
PFX ^2 0 pre .

# sostantivi/vèrbi alterài (kapo-)
PFX ^3 Y 2
PFX ^3 0 kapo .
PFX ^3 0 kapo- .

# sostantivi/vèrbi alterài (kontra-)
PFX ^4 Y 2
PFX ^4 0 kontra .
PFX ^4 0 kontra- .

# sostantivi/vèrbi alterài (kontro-)
PFX ^5 Y 2
PFX ^5 0 kontro .
PFX ^5 0 kontro- .

# sostantivi/vèrbi alterài (stra-)
PFX ^6 Y 2
PFX ^6 0 stra .
PFX ^6 0 stra- .

# sostantivi/vèrbi alterài (mal-)
PFX ^7 Y 2
PFX ^7 0 mal [^aàeèéiíoòóuúƚ]
PFX ^7 0 mal- [^aàeèéiíoòóuúƚ]

# sostantivi/vèrbi alterài (ben-)
PFX ^8 Y 2
PFX ^8 0 ben [^ƚ]
PFX ^8 0 ben- [^ƚ]

# prefiso par lontanamento o sbasamento (de-)
PFX -0 Y 1
PFX -0 0 de .

# prefiso par lontanamento o sbasamento, eufònego a de- (de(s/x)-)
PFX -1 Y 3
PFX -1 0 des [cfkpt]
PFX -1 0 dex [aàeèéiíoòóuúmnñbdđgjɉsŧvrl]
PFX -1 0 de x

# sostantivi/vèrbi deajetivali (i(n)-)
PFX +0 Y 3
PFX +0 0 in- n
PFX +0 0 in [^ƚn]
PFX +0 0 i [lƚmnñrs]

# prefiso par aŧion kontraria o privativa–peđorativa, xlontanamento, esía, separaŧion (s/x-)
PFX *0 Y 2
PFX *0 0 s [cfkptŧ]
PFX *0 0 x [aàeèéiíoòóuúmnñbdđgjɉsvrl]

# prefiso par aŧion repetúa (r[ea]-/ar-)
PFX .0 Y 3
PFX .0 0 re .
PFX .0 0 ra [^a]
PFX .0 0 ar [^ƚ]

# prefiso par direŧion, veŧinamento, đontamento, valor intensivo (a-)
PFX @0 Y 1
PFX @0 0 a .

# prefiso par union, parteŧipaŧion, kolegamento (kon-)
PFX :0 Y 2
PFX :0 0 kon [^n]
PFX :0 0 ko n


# leniŧion iniŧial (gua- > va-)
PFX gv Y 1
PFX gv gu v gu[aà]


# numerali – koletivi (-èna)
SFX %0 Y 76
SFX %0 ète etena/F0 ète
SFX %0 ète eteneta/F0 ète
SFX %0 ète etèna/F0 ète
SFX %0 òto otena/F0 òto
SFX %0 òto oteneta/F0 òto
SFX %0 òto otèna/F0 òto
SFX %0 0 na/F0 oe
SFX %0 0 neta/F0 oe
SFX %0 e èna/F0 oe
SFX %0 0 na/F0 ove
SFX %0 0 neta/F0 ove
SFX %0 e èna/F0 ove
SFX %0 èxe exena/F0 ièxe
SFX %0 èxe exeneta/F0 ièxe
SFX %0 èxe exèna/F0 ièxe
SFX %0 èxe eŧena/F0 ièxe
SFX %0 èxe eŧeneta/F0 ièxe
SFX %0 èxe esena/F0 ièxe
SFX %0 èxe eseneta/F0 ièxe
SFX %0 ièxe exena/F0 ièxe
SFX %0 ièxe exeneta/F0 ièxe
SFX %0 ièxe exèna/F0 ièxe
SFX %0 ièxe eŧena/F0 ièxe
SFX %0 ièxe eŧeneta/F0 ièxe
SFX %0 ièxe esena/F0 ièxe
SFX %0 ièxe eseneta/F0 ièxe
SFX %0 úndexe undexena/F0 úndexe
SFX %0 úndexe undexeneta/F0 úndexe
SFX %0 úndexe undexèna/F0 úndexe
SFX %0 óndexe ondexena/F0 óndexe
SFX %0 óndexe ondexeneta/F0 óndexe
SFX %0 óndexe ondexèna/F0 óndexe
SFX %0 úndixe undixena/F0 úndixe
SFX %0 úndixe undixeneta/F0 úndixe
SFX %0 úndixe undixèna/F0 úndixe
SFX %0 ódexe oxena/F0 ódexe
SFX %0 ódexe oxeneta/F0 ódexe
SFX %0 ódexe oxèna/F0 ódexe
SFX %0 ódexe odexena/F0 ódexe
SFX %0 ódexe odexeneta/F0 ódexe
SFX %0 ódexe odexèna/F0 ódexe
SFX %0 ódixe oxina/F0 ódixe
SFX %0 ódixe oxineta/F0 ódixe
SFX %0 ódixe odixena/F0 ódixe
SFX %0 ódixe odixeneta/F0 ódixe
SFX %0 ódixe odixèna/F0 ódixe
SFX %0 édexe edexena/F0 édexe
SFX %0 édexe edexeneta/F0 édexe
SFX %0 édexe edexèna/F0 édexe
SFX %0 édixe edixena/F0 édixe
SFX %0 édixe edixeneta/F0 édixe
SFX %0 édixe edixèna/F0 édixe
SFX %0 òrdexe ordexena/F0 òrdexe
SFX %0 òrdexe ordexeneta/F0 òrdexe
SFX %0 òrdexe ordexèna/F0 òrdexe
SFX %0 òrdixe ordixena/F0 òrdixe
SFX %0 òrdixe ordixeneta/F0 òrdixe
SFX %0 òrdixe ordixèna/F0 òrdixe
SFX %0 índexe indexena/F0 índexe
SFX %0 índexe indexeneta/F0 índexe
SFX %0 índexe indexèna/F0 índexe
SFX %0 índixe indixena/F0 índixe
SFX %0 índixe indixeneta/F0 índixe
SFX %0 índixe indixèna/F0 índixe
SFX %0 i ena/F0 nti
SFX %0 i eneta/F0 nti
SFX %0 i èna/F0 nti
SFX %0 a ena/F0 nta
SFX %0 a eneta/F0 nta
SFX %0 a èna/F0 nta
SFX %0 e èr/A1 mi[lƚ]e
SFX %0 e ar/A1 mi[lƚ]e
SFX %0 0 èr/A1 ion
SFX %0 0 ar/A1 ion
SFX %0 o èr/A1 iardo
SFX %0 o ar/A1 iardo

# numerali – koletivi (-ando)
SFX %1 Y 3
SFX %1 0 ndo nta
SFX %1 o anto nto
SFX %1 i ando/FS nti

# numerali – koletivi (-èximo)
SFX %a Y 24
SFX %a ète etèximo/A1 ète
SFX %a òto otèximo/A1 òto
SFX %a e èximo/A1 oe
SFX %a e èximo/A1 ove
SFX %a o èximo/A1 nto
SFX %a i èximo/A1 nti
SFX %a a èximo/A1 nta
SFX %a e èximo/A1 mile
SFX %a 0 èximo/A1 ion
SFX %a o èximo/A1 iardo
SFX %a ièxe èŧimo/A1 ièxe
SFX %a ièxe èsimo/A1 ièxe
SFX %a úndexe undèŧimo/A1 úndexe
SFX %a úndexe undèsimo/A1 úndexe
SFX %a óndexe ondèŧimo/A1 óndexe
SFX %a óndexe ondèsimo/A1 óndexe
SFX %a ódexe odèŧimo/A1 ódexe
SFX %a ódexe odèsimo/A1 ódexe
SFX %a édexe edèŧimo/A1 édexe
SFX %a édexe edèsimo/A1 édexe
SFX %a òrdexe ordèŧimo/A1 òrdexe
SFX %a òrdexe ordèsimo/A1 òrdexe
SFX %a índexe indèŧimo/M0 índexe
SFX %a índexe indèsimo/M0 índexe

# numerali – koletivi ko èle vanesente (-èximo)
SFX %ā Y 3
SFX %ā e èximo/A1 miƚe
SFX %ā 0 èximo/A1 ion
SFX %ā o èximo/A1 iardo

# numeraŧion latina
SFX %2 Y 10
SFX %2 0 i [ivxlcdm]
SFX %2 0 ii [ivxlcdm]
SFX %2 0 iii [ivxlcdm]
SFX %2 0 iv [xlcdm]
SFX %2 0 v [ixlcdm]
SFX %2 0 vi [xlcdm]
SFX %2 0 vii [xlcdm]
SFX %2 0 viii [xlcdm]
SFX %2 0 ix [xlcdm]
SFX %2 0 x i

# numeraŧion latina (el funŧiona fin al númaro 3209)
PFX %3 Y 95
PFX %3 0 x [lc]
PFX %3 0 l x
PFX %3 0 c [xlcdm]
PFX %3 0 cx [lc]
PFX %3 0 cl x
PFX %3 0 cc [xlc]
PFX %3 0 ccx [lc]
PFX %3 0 ccl x
PFX %3 0 ccc [xl]
PFX %3 0 cccx [lc]
PFX %3 0 cccl x
PFX %3 0 cd [xl]
PFX %3 0 cdx [lc]
PFX %3 0 cdl x
PFX %3 0 d [xlc]
PFX %3 0 dx [lc]
PFX %3 0 dl x
PFX %3 0 dc [xlc]
PFX %3 0 dcx [lc]
PFX %3 0 dcl x
PFX %3 0 dcc [xlc]
PFX %3 0 dccx [lc]
PFX %3 0 dccl x
PFX %3 0 dccc [xl]
PFX %3 0 dcccx [lc]
PFX %3 0 dcccl x
PFX %3 0 cm [xl]
PFX %3 0 cmx [lc]
PFX %3 0 cml x
PFX %3 0 m [xlcdm]
PFX %3 0 mx [lc]
PFX %3 0 ml x
PFX %3 0 mc [xlcmd]
PFX %3 0 mcx [lc]
PFX %3 0 mcl x
PFX %3 0 mcc [xlc]
PFX %3 0 mccx [lc]
PFX %3 0 mccl x
PFX %3 0 mccc [xl]
PFX %3 0 mcccx [lc]
PFX %3 0 mcccl x
PFX %3 0 mcd [xl]
PFX %3 0 mcdx [lc]
PFX %3 0 mcdl x
PFX %3 0 md [xlc]
PFX %3 0 mdx [lc]
PFX %3 0 mdl x
PFX %3 0 mdc [xlc]
PFX %3 0 mdcx [lc]
PFX %3 0 mdcl x
PFX %3 0 mdcc [xlc]
PFX %3 0 mdccx [lc]
PFX %3 0 mdccl x
PFX %3 0 mdccc [xl]
PFX %3 0 mdcccx [lc]
PFX %3 0 mdcccl x
PFX %3 0 mcm [xl]
PFX %3 0 mcmx [lc]
PFX %3 0 mcml x
PFX %3 0 mm [xlcdm]
PFX %3 0 mmx [lc]
PFX %3 0 mml x
PFX %3 0 mmc [xlcmd]
PFX %3 0 mmcx [lc]
PFX %3 0 mmcl x
PFX %3 0 mmcc [xlc]
PFX %3 0 mmccx [lc]
PFX %3 0 mmccl x
PFX %3 0 mmccc [xl]
PFX %3 0 mmcccx [lc]
PFX %3 0 mmcccl x
PFX %3 0 mmcd [xl]
PFX %3 0 mmcdx [lc]
PFX %3 0 mmcdl x
PFX %3 0 mmd [xlc]
PFX %3 0 mmdx [lc]
PFX %3 0 mmdl x
PFX %3 0 mmdc [xlc]
PFX %3 0 mmdcx [lc]
PFX %3 0 mmdcl x
PFX %3 0 mmdcc [xlc]
PFX %3 0 mmdccx [lc]
PFX %3 0 mmdccl x
PFX %3 0 mmdccc [xl]
PFX %3 0 mmdcccx [lc]
PFX %3 0 mmdcccl x
PFX %3 0 mmcm [xl]
PFX %3 0 mmcmx [lc]
PFX %3 0 mmcml x
PFX %3 0 mmm [xlcdm]
PFX %3 0 mmmx [lc]
PFX %3 0 mmml x
PFX %3 0 mmmc [xlcmd]
PFX %3 0 mmmcx [lc]
PFX %3 0 mmmcl x


# unidà de mexura (múltepli de dièxe)
PFX $0 Y 8
PFX $0 0 Y/Z0 .
PFX $0 0 Z/Z0 .
PFX $0 0 E/Z0 .
PFX $0 0 P/Z0 .
PFX $0 0 T/Z0 .
PFX $0 0 G/Z0 .
PFX $0 0 M/Z0 .
PFX $0 0 k/Z0 .

# unidà de mexura (múltepli de dièxe)
PFX $1 Y 2
PFX $1 0 h/Z0 .
PFX $1 0 da/Z0 .

# unidà de mexura (sotomúltepli de dièxe)
PFX $2 Y 10
PFX $2 0 d/Z0 .
PFX $2 0 c/Z0 .
PFX $2 0 m/Z0 .
PFX $2 0 µ/Z0 .
PFX $2 0 n/Z0 .
PFX $2 0 p/Z0 .
PFX $2 0 f/Z0 .
PFX $2 0 a/Z0 .
PFX $2 0 z/Z0 .
PFX $2 0 y/Z0 .

# unidà de mexura (múltepli de do)
PFX $3 Y 8
PFX $3 0 Yi/Z0 .
PFX $3 0 Zi/Z0 .
PFX $3 0 Ei/Z0 .
PFX $3 0 Pi/Z0 .
PFX $3 0 Ti/Z0 .
PFX $3 0 Gi/Z0 .
PFX $3 0 Mi/Z0 .
PFX $3 0 ki/Z0 .


# paròle ŧonkàe a lʼ iniŧio
PFX ‘0 Y 13
PFX ‘0 u ʼ u
PFX ‘0 a ʼ a
PFX ‘0 e ʼ e
PFX ‘0 d ʼ d
PFX ‘0 ga ʼ ga
PFX ‘0 g ʼ go
PFX ‘0 g ʼ gó
PFX ‘0 i ʼ i
PFX ‘0 kon ʼ kon
PFX ‘0 in ʼ int
PFX ‘0 kò ʼ kò
PFX ‘0 l ʼ l
PFX ‘0 v ʼ v

# paròle ŧonkàe a la fine
SFX ʼ0 Y 13
SFX ʼ0 n ʼ n
SFX ʼ0 r ʼ r
SFX ʼ0 u ʼ u
SFX ʼ0 ra ʼ ra
SFX ʼ0 xa ʼ xa
SFX ʼ0 me ʼ me
SFX ʼ0 te ʼ te
SFX ʼ0 do ʼ do
SFX ʼ0 ko ʼ ko
SFX ʼ0 a ʼ [^rx]a
SFX ʼ0 e ʼ [^mtv]e
SFX ʼ0 o ʼ [^dk]o
SFX ʼ0 ove óʼ ove
